!! Noun inflection for Võro
! ------------------------
!LEXICON N_ !!= * @CODE@ Lacks specific continuation lexicon
!+N+WORK: #;

LEXICON N_1HANS1A !!= @CODE@ 1 hanśa:hanśa
: ATTESTED-NOUN-STEM-CONTINUED ;
        N_1HANS1A-SG ;
        N_1HANS1A-PL ;

LEXICON N_1HANS1A-SG
:%{back%}     NMN_1HANS1A-SG ;
LEXICON N_1HANS1A-PL
:%{back%}     NMN_1HANS1A-PL ;

LEXICON N_1VIU !!= @CODE@ 1 viu:viu
: ATTESTED-NOUN-STEM-CONTINUED ;
 N_1VIU-SG ;
 N_1VIU-PL ;

LEXICON N_1VIU-SG
:%{back%} NMN_1VIU-SG ; 
LEXICON N_1VIU-PL
:%{back%} NMN_1VIU-PL ; 


LEXICON N_1HERRAE !!= @CODE@ 1 herrä:herrä
: ATTESTED-NOUN-STEM-CONTINUED ;
 N_1HERRAE-SG ;
 N_1HERRAE-PL ;

LEXICON N_1HERRAE-SG
:%{front%} NMN_1HERRAE-SG ; 
LEXICON N_1HERRAE-PL
:%{front%} NMN_1HERRAE-PL ; 

LEXICON N_1PREI !!= @CODE@ 1 prei:prei
: ATTESTED-NOUN-STEM-CONTINUED ;
 N_1PREI-SG ;
 N_1PREI-PL ;

LEXICON N_1PREI-SG
:%{front%} NMN_1PREI-SG ; 
LEXICON N_1PREI-PL
:%{front%} NMN_1PREI-PL ; 

LEXICON N_2ARTIKLI
!! * Yaml: **suhvli**
: ATTESTED-NOUN-STEM-CONTINUED ;
   N_2ARTIKLI-SG ;
   N_2ARTIKLI-PL ;

LEXICON N_2ARTIKLI-SG
:%{back%} NMN_2ARTIKLI-SG ;
LEXICON N_2ARTIKLI-PL
:%{back%} NMN_2ARTIKLI-PL ;


LEXICON N_2KERGE
!! * Yaml: **kerge**
: ATTESTED-NOUN-STEM-CONTINUED ;
   N_2KERGE-SG ;
   N_2KERGE-PL ;

LEXICON N_2KERGE-SG
:%{front%} NMN_2KERGE-SG ;
LEXICON N_2KERGE-PL
:%{front%} NMN_2KERGE-PL ;


LEXICON N_3PERAEDUE !!= @CODE@ perädü:perädü
!! * Yaml: **peraedue**
: ATTESTED-NOUN-STEM-CONTINUED ;
   N_3PERAEDUE-SG ;
   N_3PERAEDUE-PL ;

LEXICON N_3PERAEDUE-SG
:%{front%}     NMN_3PERAEDUE-SG ;
LEXICON N_3PERAEDUE-PL
:%{front%}     NMN_3PERAEDUE-PL ;

LEXICON N_3ALADU !!= @CODE@ aladu:aladu
!! * Yaml: **peraedue**
: ATTESTED-NOUN-STEM-CONTINUED ;
   N_3ALADU-SG ;
   N_3ALADU-PL ;

LEXICON N_3ALADU-SG
:%{back%}     NMN_3ALADU-SG ;
LEXICON N_3ALADU-PL
:%{back%}     NMN_3ALADU-PL ;


LEXICON N_4TERVUES
!! * Yaml: **tervues**
: ATTESTED-NOUN-STEM-CONTINUED ;
   N_4TERVUES-SG ;
   N_4TERVUES-PL ;
LEXICON N_4TERVUES-SG
:%{front%}     NMN_4TERVUES-SG ;
LEXICON N_4TERVUES-PL
:%{front%}     NMN_4TERVUES-PL ;

LEXICON N_4AINUS
!! * Yaml: **A-ainus**
: ATTESTED-NOUN-STEM-CONTINUED ;
   N_4AINUS-SG ;
   N_4AINUS-PL ;
LEXICON N_4AINUS-SG
:%{back%}     NMN_4AINUS-SG ;
LEXICON N_4AINUS-PL
:%{back%}     NMN_4AINUS-PL ;


LEXICON N_5OPPAJA
!! * Yaml: **N-oppaja5**
: ATTESTED-NOUN-STEM-CONTINUED ;
   N_5OPPAJA-SG ;
   N_5OPPAJA-PL ;

LEXICON N_5OPPAJA-SG
:%{back%} NMN_5OPPAJA/MAENGJAE-SG ;
LEXICON N_5OPPAJA-PL
:%{back%} NMN_5OPPAJA/MAENGJAE-PL ;

LEXICON N_5MAENGJAE
!! * Yaml: **N-mängjä5**
: ATTESTED-NOUN-STEM-CONTINUED ;
   N_5MAENGJAE-SG ;
   N_5MAENGJAE-PL ;

LEXICON N_5MAENGJAE-SG
:%{front%} NMN_5OPPAJA/MAENGJAE-SG ;
LEXICON N_5MAENGJAE-PL
:%{front%} NMN_5OPPAJA/MAENGJAE-PL ;

LEXICON N_6MAKW
: ATTESTED-NOUN-STEM-CONTINUED ;
 N_6MAKW-SG ;
 N_6MAKW-PL ;
LEXICON N_6MAKW-SG
:%{back%} NMN_6MAKW/HELLE-SG ;
LEXICON N_6MAKW-PL
:%{back%} NMN_6MAKW/HELLE-PL ;

!LEXICON N_6HELLE
!: ATTESTED-NOUN-STEM-CONTINUED ;
! N_6HELLE-SG ;
! N_6HELLE-PL ;

!LEXICON N_6HELLE-SG
!:%{front%} NMN_6MAKW/HELLE-SG ;
!LEXICON N_6HELLE-PL
!:%{front%} NMN_6MAKW/HELLE-PL ;

LEXICON N_7FUEUESIGA !füüsiga:füüsi%{kg%}a
!! * Yaml: **fueuesiga**
: ATTESTED-NOUN-STEM-CONTINUED ;
   N_7FUEUESIGA-SG ;
   N_7FUEUESIGA-PL ;

LEXICON N_7FUEUESIGA-SG
:%{back%}     NMN_7FUEUESIGA-SG ;
LEXICON N_7FUEUESIGA-PL
:%{back%}     NMN_7FUEUESIGA-PL ;

LEXICON N_8KASK
:%^VowRM ATTESTED-NOUN-STEM-CONTINUED ;
 N_8KASK-SG ;
 N_8KASK-PL ;
LEXICON N_8KASK-SG
:%{back%} NMN_8KASK/HAEIELM-SG ;
LEXICON N_8KASK-PL
:%{back%} NMN_8KASK/HAEIELM-PL ;

LEXICON N_8AASTAK
 N_8AASTAK-SG ;
 N_8AASTAK-PL ;
LEXICON N_8AASTAK-SG
:%{back%} NMN_8AASTAK-SG ;
LEXICON N_8AASTAK-PL
:%{back%} NMN_8AASTAK-PL ;

LEXICON N_8SADANG
:%^VowRM ATTESTED-NOUN-STEM-CONTINUED ;
 N_8SADANG-SG ;
 N_8SADANG-PL ;
LEXICON N_8SADANG-SG
:%{back%} NMN_8SADANG-SG ;
LEXICON N_8SADANG-PL
:%{back%} NMN_8SADANG-PL ;

LEXICON N_8KULDNW
: ATTESTED-NOUN-STEM-CONTINUED ;
 N_8KULDNW-SG ;
 N_8KULDNW-PL ;
LEXICON N_8KULDNW-SG
:%{back%} NMN_8KULDNW/KIIL1NE-SG ;
LEXICON N_8KULDNW-PL
:%{back%} NMN_8KULDNW/KIIL1NE-PL ;

LEXICON N_8DOLLAR1
:%^PAL ATTESTED-NOUN-STEM-CONTINUED ;
+Err/Orth-no-pal:%^NoPAL ATTESTED-NOUN-STEM-CONTINUED ;
 N_8DOLLAR1-SG ;
 N_8DOLLAR1-PL ;
LEXICON N_8DOLLAR1-SG
:%{back%} NMN_8DOLLAR1/EEDER1-SG ;
LEXICON N_8DOLLAR1-PL
:%{back%} NMN_8DOLLAR1/EEDER1-PL ;

LEXICON N_8EEDER1
:%^PAL ATTESTED-NOUN-STEM-CONTINUED ;
+Err/Orth-no-pal:%^NoPAL ATTESTED-NOUN-STEM-CONTINUED ;
 N_8EEDER1-SG ;
 N_8EEDER1-PL ;
LEXICON N_8EEDER1-SG
:%{front%} NMN_8DOLLAR1/EEDER1-SG ;
LEXICON N_8EEDER1-PL
:%{front%} NMN_8DOLLAR1/EEDER1-PL ;

LEXICON N_8HAEIELM
:%^VowRM ATTESTED-NOUN-STEM-CONTINUED ;
 N_8HAEIELM-SG ;
 N_8HAEIELM-PL ;
LEXICON N_8HAEIELM-SG
:%{front%} NMN_8KASK/HAEIELM-SG ;
LEXICON N_8HAEIELM-PL
:%{front%} NMN_8KASK/HAEIELM-PL ;

LEXICON N_8TUHAT ! tuhat+N:tuha
:%^VowRM ATTESTED-NOUN-STEM-CONTINUED ;
 N_8TUHAT-SG ;
 N_8TUHAT-PL ;
LEXICON N_8TUHAT-SG
:%{back%} NMN_8TUHAT-SG ;
LEXICON N_8TUHAT-PL
:%{back%} NMN_8TUHAT-PL ;

LEXICON N_9KIPWN1
!! kipõń:kipõn
!! * Yaml:**N-kipwnj9**
:%^PAL ATTESTED-NOUN-STEM-CONTINUED ;
+Err/Orth-no-pal:%^NoPAL ATTESTED-NOUN-STEM-CONTINUED ;
   N_9KIPWN1-SG ;
   N_9KIPWN1-PL ;
LEXICON N_9KIPWN1-SG
:%{back%}     NMN_9KIPWN1/VETEL1-SG ;
LEXICON N_9KIPWN1-PL
:%{back%}     NMN_9KIPWN1/VETEL1-PL ;

LEXICON N_9ALLAS1
!! allaś:allas
!! * Yaml:**N-kipwnj9**
:%^PAL ATTESTED-NOUN-STEM-CONTINUED ;
+Err/Orth-no-pal:%^NoPAL ATTESTED-NOUN-STEM-CONTINUED ;
   N_9ALLAS1-SG ;
   N_9ALLAS1-PL ;
LEXICON N_9ALLAS1-SG
:%{back%}     NMN_9ALLAS1/SINNEL1-SG ;
LEXICON N_9ALLAS1-PL
:%{back%}     NMN_9ALLAS1/SINNEL1-PL ;

LEXICON N_9SINNEL1
!! sinneĺ:sinnel
!! * Yaml:**N-kipwnj9**
:%^PAL ATTESTED-NOUN-STEM-CONTINUED ;
+Err/Orth-no-pal:%^NoPAL ATTESTED-NOUN-STEM-CONTINUED ;
   N_9SINNEL1-SG ;
   N_9SINNEL1-PL ;
LEXICON N_9SINNEL1-SG
:%{front%}     NMN_9ALLAS1/SINNEL1-SG ;
LEXICON N_9SINNEL1-PL
:%{front%}     NMN_9ALLAS1/SINNEL1-PL ;

LEXICON N_9VETEL1
!! veteĺ:vetel
!! * Yaml:**N-kipwnj9**
:%^PAL ATTESTED-NOUN-STEM-CONTINUED ;
+Err/Orth-no-pal:%^NoPAL ATTESTED-NOUN-STEM-CONTINUED ;
   N_9VETEL1-SG ;
   N_9VETEL1-PL ;

LEXICON N_9VETEL1-SG
:%{front%}     NMN_9KIPWN1/VETEL1-SG ;
LEXICON N_9VETEL1-PL
:%{front%}     NMN_9KIPWN1/VETEL1-PL ;

LEXICON N_9TUKWV
!! tukõv:tukõv
!! * Yaml: **N-ellaei4, N-kipwnj9**
: ATTESTED-NOUN-STEM-CONTINUED ;
   N_9TUKWV-SG ;
   N_9TUKWV-PL ;
LEXICON N_9TUKWV-SG
:%{back%}     NMN_9TUKWV/VERREV-SG ;
LEXICON N_9TUKWV-PL
:%{back%}     NMN_9TUKWV/VERREV-PL ;

LEXICON N_9VERREV
!! verrev:verrev
!! * Yaml: **N-ellaei4, N-kipwnj9**
: ATTESTED-NOUN-STEM-CONTINUED ;
   N_9VERREV-SG ;
   N_9VERREV-PL ;
LEXICON N_9VERREV-SG
:%{front%} NMN_9TUKWV/VERREV-SG ;
LEXICON N_9VERREV-PL
:%{front%} NMN_9TUKWV/VERREV-PL ;

LEXICON N_9SALLAI
!! sallai:sallai
!! * Yaml: **N-ellaei4, N-kipwnj9**
: ATTESTED-NOUN-STEM-CONTINUED ;
   N_9SALLAI-SG ;
   N_9SALLAI-PL ;
LEXICON N_9SALLAI-SG
:%{back%}     NMN_9SALLAI/ELLAEI-SG ;
LEXICON N_9SALLAI-PL
:%{back%}     NMN_9SALLAI/ELLAEI-PL ;

LEXICON N_9ELLAEI
!! elläi:elläi
!! * Yaml: **N-ellaei4, N-kipwnj9**
: ATTESTED-NOUN-STEM-CONTINUED ;
   N_9ELLAEI-SG ;
   N_9ELLAEI-PL ;
LEXICON N_9ELLAEI-SG
:%{front%}     NMN_9SALLAI/ELLAEI-SG ;
LEXICON N_9ELLAEI-PL
:%{front%}     NMN_9SALLAI/ELLAEI-PL ;

!LEXICON N_9TAHHE
!!! tahhe:tahhe
!!! * Yaml:__ N-kipwnj9__
!: ATTESTED-NOUN-STEM-CONTINUED ;
!   N_9TAHHE-SG ;
!   N_9TAHHE-PL ;

!LEXICON N_9TAHHE-SG
!:%{back%}     NMN_9TAHHE/HERRE-SG ;
!LEXICON N_9TAHHE-PL
!:%{back%}     NMN_9TAHHE/HERRE-PL ;

LEXICON N_9HERRE
!! herre:herre
!! * Yaml:**N-kipwnj9**
: ATTESTED-NOUN-STEM-CONTINUED ;
   N_9HERRE-SG ;
   N_9HERRE-PL ;
LEXICON N_9HERRE-SG
:%{front%}     NMN_9TAHHE/HERRE-SG ;
LEXICON N_9HERRE-PL
:%{front%}     NMN_9TAHHE/HERRE-PL ;

LEXICON N_9VILLW
!! villõ:villõ
!! * Yaml:**N-kipwnj9**
: ATTESTED-NOUN-STEM-CONTINUED ;
   N_9VILLW-SG ;
   N_9VILLW-PL ;
LEXICON N_9VILLW-SG
:%{back%}     NMN_9VILLW/XX-SG ;
LEXICON N_9VILLW-PL
:%{back%}     NMN_9VILLW/XX-PL ;


LEXICON N_10HWRAK !!= @CODE@ hõrak:hõrak
!!€gt-norm:  Noun 10 hõrak 
!!€  hõrak: hõrak+N+Sg+Nom
!!€  hõraga: hõrak+N+Sg+Gen
!!€  hõrakat: hõrak+N+Sg+Par
!!€  hõrakahe: hõrak+N+Sg+Ill
!!€  hõrakan: hõrak+N+Sg+Ine
!!€  hõrakast: hõrak+N+Sg+Ela
!!€  hõrakalõ: hõrak+N+Sg+All
!!€  hõrakal: hõrak+N+Sg+Ade
!!€  hõrakalt: hõrak+N+Sg+Abl
!!€  hõrakas: hõrak+N+Sg+Tra
!!€  hõrakaniq: hõrak+N+Sg+Ter
!!€  hõrakaldaq: hõrak+N+Sg+Abe
!!€  hõragagaq: hõrak+N+Sg+Com
!!€  hõragaq: hõrak+N+Pl+Nom
!!€  hõrakidõ: hõrak+N+Pl+Gen
!!€  hõrakit: hõrak+N+Pl+Par
!!€  hõrakihe: hõrak+N+Pl+Ill
!!€  hõrakin: hõrak+N+Pl+Ine
!!€  hõrakist: hõrak+N+Pl+Ela
!!€  hõrakilõ: hõrak+N+Pl+All
!!€  hõrakil: hõrak+N+Pl+Ade
!!€  hõrakilt: hõrak+N+Pl+Abl
!!€  hõrakis: hõrak+N+Pl+Tra
!!€  hõrakiniq: hõrak+N+Pl+Ter
!!€  hõrakildaq: hõrak+N+Pl+Abe
!!€  hõrakidõgaq: hõrak+N+Pl+Com
: ATTESTED-NOUN-STEM-CONTINUED ;
        N_10HWRAK-SG ;
        N_10HWRAK-PL ;
LEXICON N_10HWRAK-SG
:%{back%}     NMN_10HWRAK-SG ;
LEXICON N_10HWRAK-PL
:%{back%}     NMN_10HWRAK-PL ;

LEXICON N_10HAIDAK !!= @CODE@ haidak:haidak
:%^G3 ATTESTED-NOUN-STEM-CONTINUED ;
        N_10HAIDAK-SG ;
        N_10HAIDAK-PL ;
LEXICON N_10HAIDAK-SG
:%{back%}     NMN_10HAIDAK/ESAEK-SG ;
LEXICON N_10HAIDAK-PL
:%{back%}     NMN_10HAIDAK/ESAEK-PL ;

LEXICON N_10ESAEK !!= @CODE@ esäk:esäk
: ATTESTED-NOUN-STEM-CONTINUED ;
        N_10ESAEK-SG ;
        N_10ESAEK-PL ;
LEXICON N_10ESAEK-SG
:%{back%}     NMN_10HAIDAK/ESAEK-SG ;
LEXICON N_10ESAEK-PL
:%{front%}     NMN_10HAIDAK/ESAEK-PL ;

!LEXICON N_10VIDRIK !!= @CODE@ vidrik:vidrik
!!! gradation: no
!: ATTESTED-NOUN-STEM-CONTINUED ;
!        N_10VIDRIK-SG ;
!        N_10VIDRIK-PL ;

!LEXICON N_10VIDRIK-SG
!:%{front%}     NMN_10VIDRIK-SG ;
!LEXICON N_10VIDRIK-PL
!:%{front%}     NMN_10VIDRIK-PL ;

LEXICON N_10AABITS !!= @CODE@ aabits:aabits
:%^G3 ATTESTED-NOUN-STEM-CONTINUED ;
        N_10AABITS-SG ;
        N_10AABITS-PL ;
LEXICON N_10AABITS-SG
:%{back%}     NMN_10AABITS/HEERITS-SG ;
LEXICON N_10AABITS-PL
:%{back%}     NMN_10AABITS/HEERITS-PL ;

LEXICON N_10HEERITS !!= @CODE@ heerits:heerits
: ATTESTED-NOUN-STEM-CONTINUED ;
        N_10HEERITS-SG ;
        N_10HEERITS-PL ;
LEXICON N_10HEERITS-SG
:%{front%}     NMN_10AABITS/HEERITS-SG ;
LEXICON N_10HEERITS-PL
:%{front%}     NMN_10AABITS/HEERITS-PL ;

LEXICON N_10AADRWS1 !!= @CODE@ aadrõś:aadrõs
:%^PAL ATTESTED-NOUN-STEM-CONTINUED ;
+Err/Orth-no-pal:%^NoPAL ATTESTED-NOUN-STEM-CONTINUED ;
        N_10AADRWS1-SG ;
        N_10AADRWS1-PL ;
LEXICON N_10AADRWS1-SG
:%{back%}     NMN_10AADRWS1-SG ;
LEXICON N_10AADRWS1-PL
:%{back%}     NMN_10AADRWS1-PL ;

LEXICON N_10AMMAT1 !!= @CODE@ ammat́:ammat
:%^PAL ATTESTED-NOUN-STEM-CONTINUED ;
+Err/Orth-no-pal:%^NoPAL ATTESTED-NOUN-STEM-CONTINUED ;
        N_10AMMAT1-SG ;
        N_10AMMAT1-PL ;
LEXICON N_10AMMAT1-SG
:%{back%}     NMN_10AMMAT1-SG ;
LEXICON N_10AMMAT1-PL
:%{back%}     NMN_10AMMAT1-PL ;

LEXICON N_10HUEPAETS1 !!= @CODE@ hüpätś:hüpä%{td%}s
:%^PAL ATTESTED-NOUN-STEM-CONTINUED ;
+Err/Orth-no-pal:%^NoPAL ATTESTED-NOUN-STEM-CONTINUED ;
        N_10HUEPAETS1-SG ;
 N_10HUEPAETS1-PL ;
LEXICON N_10HUEPAETS1-SG
:%{front%}     NMN_10HUEPAETS1-SG ;
LEXICON N_10HUEPAETS1-PL
:%{front%}     NMN_10HUEPAETS1-PL ;

!LEXICON N_10HERESK1 !!= @CODE@ heresḱ:heresḱ
!:%^PAL ATTESTED-NOUN-STEM-CONTINUED ;
!        N_10HERESK1-SG ;
!        N_10HERESK1-PL ;

!LEXICON N_10HERESK1-SG
!:%{front%}     NMN_10HERESK1-SG ;
!LEXICON N_10HERESK1-PL
!:%{front%}     NMN_10HERESK1-PL ;

!LEXICON N_10KADSAK !!= @CODE@ kadsak:kadsak
!: ATTESTED-NOUN-STEM-CONTINUED ;
!        N_10KADSAK-SG ;
!        N_10KADSAK-PL ;

!LEXICON N_10KADSAK-SG
!:%{back%}     NMN_10KADSAK-SG ;
!LEXICON N_10KADSAK-PL
!:%{back%}     NMN_10KADSAK-PL ;



LEXICON N_11LAETEQ !!= @CODE@ läteq:lä%{tØ%}te
:%^Pen%^G1%>q ATTESTED-NOUN-STEM-CONTINUED ;
+Use/NG+Err/Orth-no-q:%^Pen%^G1 ATTESTED-NOUN-STEM-CONTINUED ;
 N_11LAETEQ-SG ;
 N_11LAETEQ-PL ;
LEXICON N_11LAETEQ-SG
:%{front%} NMN_11ANNWQ/LAETEQ-SG ;
LEXICON N_11LAETEQ-PL
:%{front%} NMN_11ANNWQ/LAETEQ-PL ;

LEXICON N_11ANNWQ !!= @CODE@ annõq:andõ
:%^Pen%^G1%>q ATTESTED-NOUN-STEM-CONTINUED ;
+Use/NG+Err/Orth-no-q:%^Pen%^G1 ATTESTED-NOUN-STEM-CONTINUED ;
 N_11ANNWQ-SG ;
 N_11ANNWQ-PL ;
LEXICON N_11ANNWQ-SG
:%{back%} NMN_11ANNWQ/LAETEQ-SG ;
LEXICON N_11ANNWQ-PL
:%{back%} NMN_11ANNWQ/LAETEQ-PL ;

LEXICON N_11AINWQ !!= @CODE@ ainõq:ainõ
:%>q ATTESTED-NOUN-STEM-CONTINUED ;
+Use/NG+Err/Orth-no-q: ATTESTED-NOUN-STEM-CONTINUED ;
 N_11AINWQ-SG ;
 N_11AINWQ-PL ;
LEXICON N_11AINWQ-SG
:%{back%} NMN_11AINWQ/KELMEQ-SG ;
LEXICON N_11AINWQ-PL
:%{back%} NMN_11AINWQ/KELMEQ-PL ;
LEXICON N_11KELMEQ !!= @CODE@ kelmeq:ainõ
:%>q ATTESTED-NOUN-STEM-CONTINUED ;
+Use/NG+Err/Orth-no-q: ATTESTED-NOUN-STEM-CONTINUED ;
 N_11KELMEQ-SG ;
 N_11KELMEQ-PL ;
LEXICON N_11KELMEQ-SG
:%{front%} NMN_11AINWQ/KELMEQ-SG ;
LEXICON N_11KELMEQ-PL
:%{front%} NMN_11AINWQ/KELMEQ-PL ;

LEXICON N_11VAIH !!= @CODE@ vaih:vaih
: ATTESTED-NOUN-STEM-CONTINUED ;
 N_11VAIH-SG ;
 N_11VAIH-PL ;
LEXICON N_11VAIH-SG
:%{back%} NMN_11VAIH/XX-SG ;
LEXICON N_11VAIH-PL
:%{back%} NMN_11VAIH/XX-PL ;

LEXICON N_12REPAEN1
:%^PAL ATTESTED-NOUN-STEM-CONTINUED ;
+Err/Orth-no-pal:%^NoPAL ATTESTED-NOUN-STEM-CONTINUED ;
 N_12REPAEN1-SG ;
 N_12REPAEN1-PL ;
LEXICON N_12REPAEN1-SG
:%{front%} NMN_12HOPWN1/REPAEN1-SG ;
LEXICON N_12REPAEN1-PL
:%{front%} NMN_12HOPWN1/REPAEN1-PL ;

LEXICON N_12HOPWN1
:n%^PAL ATTESTED-NOUN-STEM-CONTINUED ;
+Err/Orth-no-pal:n%^NoPAL ATTESTED-NOUN-STEM-CONTINUED ;
 N_12HOPWN1-SG ;
 N_12HOPWN1-PL ;
LEXICON N_12HOPWN1-SG
:%{back%} NMN_12HOPWN1/REPAEN1-SG ;
LEXICON N_12HOPWN1-PL
:%{back%} NMN_12HOPWN1/REPAEN1-PL ;

LEXICON N_12SUEKUES
: ATTESTED-NOUN-STEM-CONTINUED ;
 N_12SUEKUES-SG ;
 N_12SUEKUES-PL ;
LEXICON N_12SUEKUES-SG
:%{front%} NMN_12SUEKUES-SG ;
LEXICON N_12SUEKUES-PL
:%{front%} NMN_12SUEKUES-PL ;

LEXICON N_12NWKWS1  !!= @CODE@ nõkõś:nõ%{kg%}õ%{sś%}
:%^PAL ATTESTED-NOUN-STEM-CONTINUED ;
+Err/Orth-no-pal:%^NoPAL ATTESTED-NOUN-STEM-CONTINUED ;
 N_12NWKWS1-SG ;
 N_12NWKWS1-PL ;
LEXICON N_12NWKWS1-SG
:%{back%} NMN_12NWKWS1-SG ;
LEXICON N_12NWKWS1-PL
:%{back%} NMN_12NWKWS1-PL ;

LEXICON N_13ALONW !!= @CODE@ alonõ:alo
! Gradation: No
:nõ ATTESTED-NOUN-STEM-CONTINUED ;
 N_13ALONW-SG ;
 N_13ALONW-PL ;
LEXICON N_13ALONW-SG
:%{back%}     NMN_13ALONW/TAEHINE-SG ;
LEXICON N_13ALONW-PL
:%{back%}     NMN_13ALONW/TAEHINE-PL ;

LEXICON N_13TAEHINE !!= @CODE@ tähine:tähi
! Gradation: No
:ne ATTESTED-NOUN-STEM-CONTINUED ;
 N_13TAEHINE-SG ;
 N_13TAEHINE-PL ;
LEXICON N_13TAEHINE-SG
:%{front%}     NMN_13ALONW/TAEHINE-SG ;
LEXICON N_13TAEHINE-PL
:%{front%}     NMN_13ALONW/TAEHINE-PL ;

!LEXICON N_13SAEAENE !!= @CODE@ sääne:tähi
!! Gradation: No
!!:ne ATTESTED-NOUN-STEM-CONTINUED ;
! N_13SAEAENE-SG ;
! N_13SAEAENE-PL ;

!LEXICON N_13SAEAENE-SG
!:%{front%}     NMN_13XX/SAEAENE-SG ;
!LEXICON N_13SAEAENE-PL
!:%{front%}     NMN_13XX/SAEAENE-PL ;

LEXICON N_14RITS1KAS !!= @CODE@ ritśkas:ritśka%{sØ%}
! Gradation: No
: ATTESTED-NOUN-STEM-CONTINUED ;
        N_14RITS1KAS-SG ;
        N_14RITS1KAS-PL ;
LEXICON N_14RITS1KAS-SG
:%{back%}     NMN_14RITS1KAS/HERNEH-SG ;
LEXICON N_14RITS1KAS-PL
:%{back%}     NMN_14RITS1KAS/HERNEH-PL ;

!LEXICON N_14HERNEH !!= @CODE@ herneh:herne%{hØ%}
!! Gradation: No
!: ATTESTED-NOUN-STEM-CONTINUED ;
!        N_14HERNEH-SG ;
!        N_14HERNEH-PL ;

!LEXICON N_14HERNEH-SG
!:%{front%}     NMN_14RITS1KAS/HERNEH-SG ;
!LEXICON N_14HERNEH-PL
!:%{front%}     NMN_14RITS1KAS/HERNEH-PL ;


LEXICON N_14HAMMAS !!= @CODE@ hammas:ham%{bm%}a%{sØ%}, saabas:saapa
! gradation: yes
!! distinguished from 14RITS1KAS due to gradation
:%^Pen%^VOWLower%^Pen%^WGStem ATTESTED-NOUN-STEM-CONTINUED ;
        N_14HAMMAS-SG ;
        N_14HAMMAS-PL ;
LEXICON N_14HAMMAS-SG
:%{back%}     NMN_14HAMMAS/IKAES-SG ;
LEXICON N_14HAMMAS-PL
:%{back%}     NMN_14HAMMAS/IKAES-PL ;

LEXICON N_14IKAES !!= @CODE@ ikäs:ikkä
! gradation: yes
!! distinguished from 14RITS1KAS due to gradation
:%^Pen%^WGStem ATTESTED-NOUN-STEM-CONTINUED ;
        N_14IKAES-SG ;
        N_14IKAES-PL ;
LEXICON N_14IKAES-SG
:%{front%}     NMN_14HAMMAS/IKAES-SG ;
LEXICON N_14IKAES-PL
:%{front%}     NMN_14HAMMAS/IKAES-PL ;

LEXICON N_14NUMMWR1 !!= @CODE@ nummõŕ:numbõr
! gradation: yes
!! distinguished from 14RITS1KAS due to gradation
:%^Pen%^WGStem%^PAL ATTESTED-NOUN-STEM-CONTINUED ;
+Err/Orth-no-pal:%^Pen%^WGStem%^NoPAL ATTESTED-NOUN-STEM-CONTINUED ;
        N_14NUMMWR1-SG ;
        N_14NUMMWR1-PL ;
LEXICON N_14NUMMWR1-SG
:%{back%}     NMN_14NUMMWR1/XX-SG ;
LEXICON N_14NUMMWR1-PL
:%{back%}     NMN_14NUMMWR1/XX-PL ;


!LEXICON N_PEREH !!= @CODE@ pereh:pereh
!! vowel_harmony: front
!! gradation: yes
!!! distinguished from 14RITS1KAS due to word final h
!: ATTESTED-NOUN-STEM-CONTINUED ;
!        N_PEREH-SG ;
!        N_PEREH-PL ;

!LEXICON N_PEREH-SG
!:%{front%}     NMN_PEREH-SG ;
!LEXICON N_PEREH-PL
!:%{front%}     NMN_PEREH-PL ;

!LEXICON N_HAMWH !!= @CODE@ hamõh:hamõh
!! vowel_harmony: back
!! gradation: yes
!!! distinguished from 14RITS1KAS due to word final h
!: ATTESTED-NOUN-STEM-CONTINUED ;
!        N_HAMWH-SG ;
!        N_HAMWH-PL ;

!LEXICON N_HAMWH-SG
!:%{back%}     NMN_HAMWH-SG ;
!LEXICON N_HAMWH-PL
!:%{back%}     NMN_HAMWH-PL ;


LEXICON N_15KOTUS
!! kotus:kotus
!! * Yaml: **N-kotus15**
: ATTESTED-NOUN-STEM-CONTINUED ;
        N_15KOTUS-SG ;
        N_15KOTUS-PL ;
LEXICON N_15KOTUS-SG
:%{back%}     NMN_15KOTUS/ILVES-SG ;
LEXICON N_15KOTUS-PL
:%{back%}     NMN_15KOTUS/ILVES-PL ;

LEXICON N_15ILVES
!! kotus:kotus
!! * Yaml: **N-ilves15**
: ATTESTED-NOUN-STEM-CONTINUED ;
        N_15ILVES-SG ;
        N_15ILVES-PL ;
LEXICON N_15ILVES-SG
:%{front%}     NMN_15KOTUS/ILVES-SG ;
LEXICON N_15ILVES-PL
:%{front%}     NMN_15KOTUS/ILVES-PL ;


LEXICON N_16INEMINE !!= @CODE@
!! inemine:inemi
! Gradation: No
!! * Yaml: **N-inemine16**
:s ATTESTED-NOUN-STEM-CONTINUED ;
 N_16INEMINE-SG ;
 N_16INEMINE-PL ;
LEXICON N_16INEMINE-SG
:%{front%} NMN_16ABILINW/INEMINE-SG ;
LEXICON N_16INEMINE-PL
:%{front%} NMN_16ABILINW/INEMINE-PL ;

LEXICON N_16ABILINW !!= @CODE@
!! abilinõ:abili
! Gradation: No
!! * Yaml: **N-abilinw16**
:s ATTESTED-NOUN-STEM-CONTINUED ;
 N_16ABILINW-SG ;
 N_16ABILINW-PL ;
LEXICON N_16ABILINW-SG
:%{back%} NMN_16ABILINW/INEMINE-SG ;
LEXICON N_16ABILINW-PL
:%{back%} NMN_16ABILINW/INEMINE-PL ;

LEXICON N_16TERAEKENE !!= @CODE@
!! inemine:inemi
! Gradation: No
!! * Yaml: **N-inemine16**
:s ATTESTED-NOUN-STEM-CONTINUED ;
 N_16TERAEKENE-SG ;
 N_16TERAEKENE-PL ;
LEXICON N_16TERAEKENE-SG
:%{front%} NMN_16TSIRGUKWNW/TERAEKENE-SG ;
LEXICON N_16TERAEKENE-PL
:%{front%} NMN_16TSIRGUKWNW/TERAEKENE-PL ;

LEXICON N_16TSIRGUKWNW !!= @CODE@
!! tsirgukõnõ:abili
! Gradation: No
!! * Yaml: **N-abilinw16**
:s ATTESTED-NOUN-STEM-CONTINUED ;
 N_16TSIRGUKWNW-SG ;
 N_16TSIRGUKWNW-PL ;
LEXICON N_16TSIRGUKWNW-SG
:%{back%} NMN_16TSIRGUKWNW/TERAEKENE-SG ;
LEXICON N_16TSIRGUKWNW-PL
:%{back%} NMN_16TSIRGUKWNW/TERAEKENE-PL ;

LEXICON N_17ALGUS
: ATTESTED-NOUN-STEM-CONTINUED ;
        N_17ALGUS-SG ;
        N_17ALGUS-PL ;
LEXICON N_17ALGUS-SG
:%{back%}     NMN_17ALGUS/UETSUES-SG ;
LEXICON N_17ALGUS-PL
:%{back%}     NMN_17ALGUS/UETSUES-PL ;


LEXICON N_17UETSUES
: ATTESTED-NOUN-STEM-CONTINUED ;
        N_17UETSUES-SG ;
        N_17UETSUES-PL ;
LEXICON N_17UETSUES-SG
:%{front%}     NMN_17ALGUS/UETSUES-SG ;
LEXICON N_17UETSUES-PL
:%{front%}     NMN_17ALGUS/UETSUES-PL ;

LEXICON N_18AIVASTUS
: ATTESTED-NOUN-STEM-CONTINUED ;
        N_18AIVASTUS-SG ;
        N_18AIVASTUS-PL ;
LEXICON N_18AIVASTUS-SG
:%{back%}     NMN_18AIVASTUS/EHITUES-SG ;
LEXICON N_18AIVASTUS-PL
:%{back%}     NMN_18AIVASTUS/EHITUES-PL ;


LEXICON N_18EHITUES
: ATTESTED-NOUN-STEM-CONTINUED ;
        N_18EHITUES-SG ;
        N_18EHITUES-PL ;
LEXICON N_18EHITUES-SG
:%{front%}     NMN_18AIVASTUS/EHITUES-SG ;
LEXICON N_18EHITUES-PL
:%{front%}     NMN_18AIVASTUS/EHITUES-PL ;

LEXICON N_19ALOMANW !!= @CODE@ alomanõ:aloma
! Gradation: No
:s ATTESTED-NOUN-STEM-CONTINUED ; !CHECKME 2016-09-27
        N_19ALOMANW-SG ;
        N_19ALOMANW-PL ;
LEXICON N_19ALOMANW-SG
:%{back%}     NMN_19ALOMANW/PEDAEJAENE-SG ;
LEXICON N_19ALOMANW-PL
:%{back%}     NMN_19ALOMANW/PEDAEJAENE-PL ;

LEXICON N_19PEDAEJAENE !!= @CODE@ pedäjäne:pedäjä
! Gradation: No
:s ATTESTED-NOUN-STEM-CONTINUED ;
 N_19PEDAEJAENE-SG ;
 N_19PEDAEJAENE-PL ;
LEXICON N_19PEDAEJAENE-SG
:%{front%} NMN_19ALOMANW/PEDAEJAENE-SG ;
LEXICON N_19PEDAEJAENE-PL
:%{front%} NMN_19ALOMANW/PEDAEJAENE-PL ;

LEXICON N_20LATS1 !!= @CODE@ latś:lat%{sś%}
:%^PAL ATTESTED-NOUN-STEM-CONTINUED ;
+Err/Orth-no-pal:%^NoPAL ATTESTED-NOUN-STEM-CONTINUED ;
 N_20LATS1-SG ;
        N_20LATS1-PL ;
LEXICON N_20LATS1-SG
:%{back%}     NMN_20LATS1-SG ;
LEXICON N_20LATS1-PL
:%{back%}     NMN_20LATS1-PL ;

LEXICON N_20TAEUES1 !!= @CODE@ täüś:täü
:ś ATTESTED-NOUN-STEM-CONTINUED ;
        N_20TAEUES1-SG ;
 N_20TAEUES1-PL ;
LEXICON N_20TAEUES1-SG
:%{front%}     NMN_20TAEUES1-SG ;
LEXICON N_20TAEUES1-PL
:%{front%}     NMN_20TAEUES1-PL ;

LEXICON N_20VAEITS1 !!= @CODE@ väitś:väits
:%^PAL ATTESTED-NOUN-STEM-CONTINUED ;
+Err/Orth-no-pal:%^NoPAL ATTESTED-NOUN-STEM-CONTINUED ;
        N_20VAEITS1-SG ;
 N_20VAEITS1-PL ;
LEXICON N_20VAEITS1-SG
:%{front%}     NMN_20VAEITS1-SG ;
LEXICON N_20VAEITS1-PL
:%{front%}     NMN_20VAEITS1-PL ;

LEXICON N_20KUEUEDS1 !!= @CODE@ küüdś:küüds
:%^PAL ATTESTED-NOUN-STEM-CONTINUED ;
+Err/Orth-no-pal:%^NoPAL ATTESTED-NOUN-STEM-CONTINUED ;
 N_20KUEUEDS1-SG ;
        N_20KUEUEDS1-PL ;
LEXICON N_20KUEUEDS1-SG
:%{front%}     NMN_20KUEUEDS1-SG ;
LEXICON N_20KUEUEDS1-PL
:%{front%}     NMN_20KUEUEDS1-PL ;

LEXICON N_20MIIS1 !!= @CODE@ miiś:m%{ei%}%{ei%}
:i̬i̬ś ATTESTED-NOUN-STEM-CONTINUED ;
 N_20MIIS1-SG ;
        N_20MIIS1-PL ;
LEXICON N_20MIIS1-SG
:%{front%}     NMN_20MIIS1-SG ;
LEXICON N_20MIIS1-PL
:%{front%}     NMN_20MIIS1-PL ;


LEXICON N_21HUEDSI !!= @CODE@ hüdsi:hü
: ATTESTED-NOUN-STEM-CONTINUED ;
 N_21HUEDSI-SG ;
        N_21HUEDSI-PL ;
LEXICON N_21HUEDSI-SG
:%{front%}     NMN_21HUEDSI-SG ;
LEXICON N_21HUEDSI-PL
:%{front%}     NMN_21HUEDSI-PL ;


LEXICON N_21KUSI !!= @CODE@ kusi:kus
: ATTESTED-NOUN-STEM-CONTINUED ;
 N_21KUSI-SG ;
        N_21KUSI-PL ;
LEXICON N_21KUSI-SG
:%{back%}     NMN_21KUSI-SG ;
LEXICON N_21KUSI-PL
:%{back%}     NMN_21KUSI-PL ;

LEXICON N_22VWROKWNW !!= @CODE@ võrokõnõ:võrokõ
! Gradation: No
:s ATTESTED-NOUN-STEM-CONTINUED ;
        N_22VWROKWNW-SG ;
 N_22VWROKWNW-PL ;
LEXICON N_22VWROKWNW-SG
:%{back%}     NMN_22VWROKWNW/VAEHAEKENE-SG ;
LEXICON N_22VWROKWNW-PL
:%{back%}     NMN_22VWROKWNW/VAEHAEKENE-PL ;

LEXICON N_22NAANW !!= @CODE@ naanõ:naa
! Gradation: No
:s ATTESTED-NOUN-STEM-CONTINUED ;
        N_22NAANW-SG ;
        N_22NAANW-PL ;
LEXICON N_22NAANW-SG
:%{back%}     NMN_22NAANW-SG ;
LEXICON N_22NAANW-PL
:%{back%}     NMN_22NAANW-PL ;

LEXICON N_22VAEHAEKENE !!= @CODE@ vähäkene:vähäke
! Gradation: No
:s ATTESTED-NOUN-STEM-CONTINUED ;
        N_22VAEHAEKENE-SG ;
        N_22VAEHAEKENE-PL ;
LEXICON N_22VAEHAEKENE-SG
:%{front%}     NMN_22VWROKWNW/VAEHAEKENE-SG ;
LEXICON N_22VAEHAEKENE-PL
:%{front%}     NMN_22VWROKWNW/VAEHAEKENE-PL ;

LEXICON N_23NUUL1 !!= * @CODE@ nuuĺ:n%{ou%}%{ou%}l
! Gradation: No
:%^VOWRaise%^PAL ATTESTED-NOUN-STEM-CONTINUED ;
+Err/Orth-no-pal:%^VOWRaise%^NoPAL ATTESTED-NOUN-STEM-CONTINUED ;
 N_23NUUL1-SG ;
 N_23NUUL1-PL ;
LEXICON N_23NUUL1-SG
:%{back%} NMN_23NUUL1/KIIL1-SG ;
LEXICON N_23NUUL1-PL
:%{back%} NMN_23NUUL1/KIIL1-PL ;

LEXICON N_23SUUR1 !!= * @CODE@ suuŕ:suur
! Gradation: No
:%^PAL ATTESTED-NOUN-STEM-CONTINUED ;
+Err/Orth-no-pal:%^NoPAL ATTESTED-NOUN-STEM-CONTINUED ;
 N_23SUUR1-SG ;
 N_23SUUR1-PL ;
LEXICON N_23SUUR1-SG
:%{back%} NMN_23SUUR1-SG ;
LEXICON N_23SUUR1-PL
:%{back%} NMN_23SUUR1-PL ;


LEXICON N_23KIIL1  !!= * @CODE@ kiiĺ:keel
! Gradation: No
:%^VOWRaise%^PAL ATTESTED-NOUN-STEM-CONTINUED ;
+Err/Orth-no-pal:%^VOWRaise%^NoPAL ATTESTED-NOUN-STEM-CONTINUED ;
 N_23KIIL1-SG ;
 N_23KIIL1-PL ;
LEXICON N_23KIIL1-SG
:%{front%} NMN_23NUUL1/KIIL1-SG ;
LEXICON N_23KIIL1-PL
:%{front%} NMN_23NUUL1/KIIL1-PL ;

LEXICON N_23HIIR1  !!= * @CODE@ hiiŕ:hiir
! Gradation: No
:%^PAL ATTESTED-NOUN-STEM-CONTINUED ;
+Err/Orth-no-pal:%^NoPAL ATTESTED-NOUN-STEM-CONTINUED ;
 N_23HIIR1-SG ;
 N_23HIIR1-PL ;
LEXICON N_23HIIR1-SG
:%{front%} NMN_23HIIR1-SG ;
LEXICON N_23HIIR1-PL
:%{front%} NMN_23HIIR1-PL ;

LEXICON N_24KAESI !!= * @CODE@ käsi:kä
! gradation: yes
! vowel_harmony: front
!: ATTESTED-NOUN-STEM-CONTINUED ;
 N_24KAESI-SG ;
 N_24KAESI-PL ;
LEXICON N_24KAESI-SG
:%{front%} NMN_24XX/KAESI-SG ;
LEXICON N_24KAESI-PL
:%{front%} NMN_24XX/KAESI-PL ;

LEXICON N_24SUSI !!= * @CODE@ susi:su
! gradation: yes
! vowel_harmony: front
!: ATTESTED-NOUN-STEM-CONTINUED ;
 N_24SUSI-SG ;
 N_24SUSI-PL ;
LEXICON N_24SUSI-SG
:%{back%} NMN_24SUSI/XX-SG ;
LEXICON N_24SUSI-PL
:%{back%} NMN_24SUSI/XX-PL ;

LEXICON N_25ASW !asõ:asõ
!: ATTESTED-NOUN-STEM-CONTINUED ;
        N_25ASW-SG ;
        N_25ASW-PL ;
LEXICON N_25ASW-SG
:%{back%}     NMN_25ASW/SUEAE-SG ;
LEXICON N_25ASW-PL
:%{back%}     NMN_25ASW/SUEAE-PL ;

LEXICON N_25SUEAE
!: ATTESTED-NOUN-STEM-CONTINUED ;
        N_25SUEAE-SG ;
        N_25SUEAE-PL ;
LEXICON N_25SUEAE-SG
:%{front%}     NMN_25ASW/SUEAE-SG ;
LEXICON N_25SUEAE-PL
:%{front%}     NMN_25ASW/SUEAE-PL ;

LEXICON N_25ASWQ !asõq:asõ
!: ATTESTED-NOUN-STEM-CONTINUED ;
        N_25ASWQ-SG ;
        N_25ASWQ-PL ;
LEXICON N_25ASWQ-SG
:%{back%}     NMN_25ASWQ-SG ;
LEXICON N_25ASWQ-PL
:%{back%}     NMN_25ASWQ-PL ;

!LEXICON N_26HEPEM1
!:%^PAL ATTESTED-NOUN-STEM-CONTINUED ;
! N_26HEPEM1-SG ;
! N_26HEPEM1-PL ;

!LEXICON N_26HEPEM1-SG
!:%{front%} NMN_26HEPEM1-SG ;
!LEXICON N_26HEPEM1-PL
!:%{front%} NMN_26HEPEM1-PL ;
!+N+Sg+Nom+WORK: K ;

LEXICON N_27ASTWQ
!: ATTESTED-NOUN-STEM-CONTINUED ;
 N_27ASTWQ-SG ;
 N_27ASTWQ-PL ;
LEXICON N_27ASTWQ-SG
:%{back%} NMN_27ASTWQ/EHEQ-SG ;
LEXICON N_27ASTWQ-PL
:%{back%} NMN_27ASTWQ/EHEQ-PL ;

LEXICON N_27EHEQ
!: ATTESTED-NOUN-STEM-CONTINUED ;
 N_27EHEQ-SG ;
 N_27EHEQ-PL ;
LEXICON N_27EHEQ-SG
:%{front%} NMN_27ASTWQ/EHEQ-SG ;
LEXICON N_27EHEQ-PL
:%{front%} NMN_27ASTWQ/EHEQ-PL ;

!LEXICON N_27HAPU !!= * __@CODE@__ hapu:hapu
!! gradation: yes
!: ATTESTED-NOUN-STEM-CONTINUED ;
! N_27HAPU-SG ;
! N_27HAPU-PL ;

!LEXICON N_27HAPU-SG
!:%{back%} NMN_27HAPU-SG ;
!LEXICON N_27HAPU-PL
!:%{back%} NMN_27HAPU-PL ;

LEXICON N_27KUEMMEND !!= * **@CODE@** kümmend:küm
:%{front%} NMN_27KUEMMEND ;

LEXICON N_28TUETAER1 !!= * **@CODE@** tütäŕ:tütär
:%^PAL ATTESTED-NOUN-STEM-CONTINUED ;
+Err/Orth-no-pal:%^NoPAL ATTESTED-NOUN-STEM-CONTINUED ;
 N_28TUETAER1-SG ;
 N_28TUETAER1-PL ;
LEXICON N_28TUETAER1-SG
:%{front%} NMN_28TUETAER1-SG ;
LEXICON N_28TUETAER1-PL
:%{front%} NMN_28TUETAER1-PL ;

LEXICON N_28PINNAER1 !!= * **@CODE@** pinnäŕ:pin%{dn%}är
:%^PAL ATTESTED-NOUN-STEM-CONTINUED ;
+Err/Orth-no-pal:%^NoPAL ATTESTED-NOUN-STEM-CONTINUED ;
 N_28PINNAER1-SG ;
 N_28PINNAER1-PL ;
LEXICON N_28PINNAER1-SG
:%{front%} NMN_28PINNAER1-SG ;
LEXICON N_28PINNAER1-PL
:%{front%} NMN_28PINNAER1-PL ;

LEXICON N_28PAPWR1 !!= * **@CODE@** papõŕ:papõr
:%^PAL ATTESTED-NOUN-STEM-CONTINUED ;
+Err/Orth-no-pal:%^NoPAL ATTESTED-NOUN-STEM-CONTINUED ;
 N_28PAPWR1-SG ;
 N_28PAPWR1-PL ;
LEXICON N_28PAPWR1-SG
:%{back%} NMN_28PAPWR1-SG ;
LEXICON N_28PAPWR1-PL
:%{back%} NMN_28PAPWR1-PL ;

LEXICON N_28KANNWL1 !!= * **@CODE@** kannõĺ:kan%{dn%}õl
:%^Pen%^G1%^PAL ATTESTED-NOUN-STEM-CONTINUED ;
+Err/Orth-no-pal:%^Pen%^G1%^NoPAL ATTESTED-NOUN-STEM-CONTINUED ;
 N_28KANNWL1-SG ;
 N_28KANNWL1-PL ;
LEXICON N_28KANNWL1-SG
:%{back%} NMN_28KANNWL1/KINNER1-SG ;
LEXICON N_28KANNWL1-PL
:%{back%} NMN_28KANNWL1/KINNER1-PL ;

LEXICON N_28KINNER1 !!= * **@CODE@** kinneŕ:kin%{dn%}er
:%^Pen%^G1%^PAL ATTESTED-NOUN-STEM-CONTINUED ;
+Err/Orth-no-pal:%^Pen%^G1%^NoPAL ATTESTED-NOUN-STEM-CONTINUED ;
 N_28KINNER1-SG ;
 N_28KINNER1-PL ;
LEXICON N_28KINNER1-SG
:%{front%} NMN_28KANNWL1/KINNER1-SG ;
LEXICON N_28KINNER1-PL
:%{front%} NMN_28KANNWL1/KINNER1-PL ;

LEXICON N_28SWSAR1 !!= * **@CODE@** sõsaŕ:sõsar
:%^PAL ATTESTED-NOUN-STEM-CONTINUED ;
+Err/Orth-no-pal:%^NoPAL ATTESTED-NOUN-STEM-CONTINUED ;
 N_28SWSAR1-SG ;
 N_28SWSAR1-PL ;
LEXICON N_28SWSAR1-SG
:%{back%} NMN_28SWSAR1-SG ;
LEXICON N_28SWSAR1-PL
:%{back%} NMN_28SWSAR1-PL ;

LEXICON N_28PUNDAR !!= * **@CODE@** pundar:pun%{td%}ar
: ATTESTED-NOUN-STEM-CONTINUED ;
 N_28PUNDAR-SG ;
 N_28PUNDAR-PL ;
LEXICON N_28PUNDAR-SG
:%{back%} NMN_28PUNDAR/KAEMMAEL-SG ;
LEXICON N_28PUNDAR-PL
:%{back%} NMN_28PUNDAR/KAEMMAEL-PL ;

LEXICON N_28KAEMMAEL !!= * **@CODE@** kämmäl:käm%{bm%}äl
: ATTESTED-NOUN-STEM-CONTINUED ;
 N_28KAEMMAEL-SG ;
 N_28KAEMMAEL-PL ;
LEXICON N_28KAEMMAEL-SG
:%{front%} NMN_28PUNDAR/KAEMMAEL-SG ;
LEXICON N_28KAEMMAEL-PL
:%{front%} NMN_28PUNDAR/KAEMMAEL-PL ;

LEXICON N_29KUU !!= * @CODE@ kuu:kuu
! Gradation: No
: ATTESTED-NOUN-STEM-CONTINUED ;
 N_29KUU-SG ;
 N_29KUU-PL ;
LEXICON N_29KUU-SG
:%{back%} NMN_29KUU/HAEAE-SG ;
LEXICON N_29KUU-PL
:%{back%} NMN_29KUU/HAEAE-PL ;

LEXICON N_29HAEAE !!= * @CODE@ pää:pää
! Gradation: No
: ATTESTED-NOUN-STEM-CONTINUED ;
 N_29HAEAE-SG ;
 N_29HAEAE-PL ;
LEXICON N_29HAEAE-SG
:%{front%} NMN_29KUU/HAEAE-SG ;
LEXICON N_29HAEAE-PL
:%{front%} NMN_29KUU/HAEAE-PL ;


LEXICON N_30MAA
! Gradation: No
: ATTESTED-NOUN-STEM-CONTINUED ;
 N_30MAA-SG ;
 N_30MAA-PL ;
LEXICON N_30MAA-SG
:%{back%} NMN_30MAA/TUEUE-SG ;
LEXICON N_30MAA-PL
:%{back%} NMN_30MAA/TUEUE-PL ;

LEXICON N_30TUEUE
! Gradation: No
: ATTESTED-NOUN-STEM-CONTINUED ;
 N_30TUEUE-SG ;
 N_30TUEUE-PL ;
LEXICON N_30TUEUE-SG
:%{front%} NMN_30MAA/TUEUE-SG ;
LEXICON N_30TUEUE-PL
:%{front%} NMN_30MAA/TUEUE-PL ;

LEXICON N_31TAEI
! Gradation: No
: ATTESTED-NOUN-STEM-CONTINUED ;
 N_31TAEI-SG ;
 N_31TAEI-PL ;
LEXICON N_31TAEI-SG
:%{front%} NMN_31TAEI-SG ;
LEXICON N_31TAEI-PL
:%{front%} NMN_31TAEI-PL ;

LEXICON N_31MAI
! Gradation: No
: ATTESTED-NOUN-STEM-CONTINUED ;
 N_31MAI-SG ;
 N_31MAI-PL ;
LEXICON N_31MAI-SG
:%{back%} NMN_31MAI-SG ;
LEXICON N_31MAI-PL
:%{back%} NMN_31MAI-PL ;

LEXICON N_32VERI !!veri:ve%{rØ%}r
:%^G1%>i ATTESTED-NOUN-STEM-CONTINUED ;
 N_32VERI-SG ;
 N_32VERI-PL ;
LEXICON N_32VERI-SG
:%{front%} NMN_32VERI-SG ;
LEXICON N_32VERI-PL
:%{front%} NMN_32VERI-PL ;

LEXICON N_33IGAE !!igä:i%{kØ%}%{kgØ%}ä
:%^G2 ATTESTED-NOUN-STEM-CONTINUED ;
 N_33IGAE-SG ;
 N_33IGAE-PL ;
LEXICON N_33IGAE-SG
:%{front%} NMN_33XX/IGAE-SG ;
LEXICON N_33IGAE-PL
:%{front%} NMN_33XX/IGAE-PL ;

LEXICON N_33JWGI !!jõgi:jõ%{kØ%}%{kgØ%}
!!€gt-norm:  Noun 33
! gradation: yes
:%^G2i ATTESTED-NOUN-STEM-CONTINUED ;
 N_33JWGI-SG ;
 N_33JWGI-PL ;
LEXICON N_33JWGI-SG
:%{back%} NMN_33JWGI/MAEGI-SG ;
LEXICON N_33JWGI-PL
:%{back%} NMN_33JWGI/MAEGI-PL ;

LEXICON N_33MAEGI !!mägi:mä%{kØ%}%{kgØ%}
! gradation: yes
:%^G2i ATTESTED-NOUN-STEM-CONTINUED ;
 N_33MAEGI-SG ;
 N_33MAEGI-PL ;
LEXICON N_33MAEGI-SG
:%{front%} NMN_33JWGI/MAEGI-SG ;
LEXICON N_33MAEGI-PL
:%{front%} NMN_33JWGI/MAEGI-PL ;

LEXICON N_34TULI ! tuli:tu%{lØ%}l
:i ATTESTED-NOUN-STEM-CONTINUED ;
 N_34TULI-SG ;
 N_34TULI-PL ;
LEXICON N_34TULI-SG
:%{back%} NMN_34TULI/SUELI-SG ;
LEXICON N_34TULI-PL
:%{back%} NMN_34TULI/SUELI-PL ;

LEXICON N_34SUELI ! süli:sül
:i ATTESTED-NOUN-STEM-CONTINUED ;
 N_34SUELI-SG ;
 N_34SUELI-PL ;
LEXICON N_34SUELI-SG
:%{front%} NMN_34TULI/SUELI-SG ;
LEXICON N_34SUELI-PL
:%{front%} NMN_34TULI/SUELI-PL ;

LEXICON N_35TARW
!! tarõ:tar
:õ ATTESTED-NOUN-STEM-CONTINUED ;
 N_35TARW-SG ;
 N_35TARW-PL ;
LEXICON N_35TARW-SG
:%{back%} NMN_35TARW-SG ;
LEXICON N_35TARW-PL
:%{back%} NMN_35TARW-PL ;

LEXICON N_35UMA
!! uma:uma
: ATTESTED-NOUN-STEM-CONTINUED ;
 N_35UMA-SG ;
 N_35UMA-PL ;
LEXICON N_35UMA-SG
:%{back%} NMN_35UMA/PESAE-SG ;
LEXICON N_35UMA-PL
:%{back%} NMN_35UMA/PESAE-PL ;

LEXICON N_35PESAE
!! pesä:pesä
: ATTESTED-NOUN-STEM-CONTINUED ;
 N_35PESAE-SG ;
 N_35PESAE-PL ;
LEXICON N_35PESAE-SG
:%{front%} NMN_35UMA/PESAE-SG ;
LEXICON N_35PESAE-PL
:%{front%} NMN_35UMA/PESAE-PL ;


LEXICON N_35NIMI
!! nimi:ni%{mØ%}m
:i ATTESTED-NOUN-STEM-CONTINUED ;
 N_35NIMI-SG ;
 N_35NIMI-PL ;
LEXICON N_35NIMI-SG
:%{front%} NMN_35LUMI/NIMI-SG ;
LEXICON N_35NIMI-PL
:%{front%} NMN_35LUMI/NIMI-PL ;

LEXICON N_35LUMI
!! lumi:lum
:i ATTESTED-NOUN-STEM-CONTINUED ;
 N_35LUMI-SG ;
 N_35LUMI-PL ;
LEXICON N_35LUMI-SG
:%{back%} NMN_35LUMI/NIMI-SG ;
LEXICON N_35LUMI-PL
:%{back%} NMN_35LUMI/NIMI-PL ;

LEXICON N_36TUUM1 !!= @CODE@ tuuḿ:t%{ou%}%{ou%}m
:%^VOWRaise%^PAL ATTESTED-NOUN-STEM-CONTINUED ;
+Err/Orth-no-pal:%^NoPAL ATTESTED-NOUN-STEM-CONTINUED ;
        N_36TUUM1-SG ;
 N_36TUUM1-PL ;
LEXICON N_36TUUM1-SG
:%{back%} NMN_36TUUM1/XX1-SG ;
LEXICON N_36TUUM1-PL
:%{back%} NMN_36TUUM1/XX1-PL ;

LEXICON N_36HANG1 !!= @CODE@ hanǵ:hang
:%^StrGStem%^PAL ATTESTED-NOUN-STEM-CONTINUED ;
+Err/Orth-no-pal:%^StrGStem%^NoPAL ATTESTED-NOUN-STEM-CONTINUED ;
        N_36HANG1-SG ;
 N_36HANG1-PL ;
LEXICON N_36HANG1-SG
:%{back%}     NMN_36HANG1/SAERG1-SG ;
LEXICON N_36HANG1-PL
:%{back%}     NMN_36HANG1/SAERG1-PL ;


LEXICON N_36SAERG1 !!= @CODE@ särǵ:sär%{gǵØ%}
:%^StrGStem%^PAL ATTESTED-NOUN-STEM-CONTINUED ;
+Err/Orth-no-pal:%^StrGStem%^NoPAL ATTESTED-NOUN-STEM-CONTINUED ;
        N_36SAERG1-SG ;
        N_36SAERG1-PL ;
LEXICON N_36SAERG1-SG
:%{front%}     NMN_36HANG1/SAERG1-SG ;
LEXICON N_36SAERG1-PL
:%{front%}     NMN_36HANG1/SAERG1-PL ;

LEXICON N_36PAEIV !!= @CODE@ päiv:päiv
: ATTESTED-NOUN-STEM-CONTINUED ;
        N_36PAEIV-SG ;
        N_36PAEIV-PL ;
LEXICON N_36PAEIV-SG
:%{front%}     NMN_36PAEIV-SG ;
LEXICON N_36PAEIV-PL
:%{front%}     NMN_36PAEIV-PL ;

LEXICON N_36SILM !!= * @CODE@ silm:silm
!! harmony: front
: ATTESTED-NOUN-STEM-CONTINUED ;
 N_36SILM-SG ;
 N_36SILM-PL ;
LEXICON N_36SILM-SG
:%{front%} NMN_36RAMM/SILM-SG ;
LEXICON N_36SILM-PL
:%{front%} NMN_36RAMM/SILM-PL ;

LEXICON N_36RAMM !!= * @CODE@ ramm:ramm
!! harmony: back
: ATTESTED-NOUN-STEM-CONTINUED ;
 N_36RAMM-SG ;
 N_36RAMM-PL ;
LEXICON N_36RAMM-SG
:%{back%} NMN_36RAMM/SILM-SG ;
LEXICON N_36RAMM-PL
:%{back%} NMN_36RAMM/SILM-PL ;

LEXICON N_36TIIM !!= * @CODE@ tiim:t%{ei%}%{ei%}m
!! harmony: front
: ATTESTED-NOUN-STEM-CONTINUED ;
 N_36TIIM-SG ;
 N_36TIIM-PL ;
LEXICON N_36TIIM-SG
:%{front%} NMN_36XX/TIIM-SG ;
LEXICON N_36TIIM-PL
:%{front%} NMN_36XX/TIIM-PL ;

LEXICON N_36NJUKR !!= * @CODE@ ńukr:ńu%{kg%}r
!! harmony: back
: ATTESTED-NOUN-STEM-CONTINUED ;
 N_36NJUKR-SG ;
 N_36NJUKR-PL ;
LEXICON N_36NJUKR-SG
:%{back%} NMN_36NJUKR/LAEHK-SG ;
LEXICON N_36NJUKR-PL
:%{back%} NMN_36NJUKR/LAEHK-PL ;

LEXICON N_36LAEHK !!= * @CODE@ lähk:läh%{kØ%}
!! harmony: front
: ATTESTED-NOUN-STEM-CONTINUED ;
 N_36LAEHK-SG ;
 N_36LAEHK-PL ;
LEXICON N_36LAEHK-SG
:%{front%} NMN_36NJUKR/LAEHK-SG ;
LEXICON N_36LAEHK-PL
:%{front%} NMN_36NJUKR/LAEHK-PL ;

!LEXICON N_36KOGWR
!! kogõr:kogõr
!! * Yaml: **N-kogwr36**
!! derived from 36särǵ
!:%^Pen%^G1 ATTESTED-NOUN-STEM-CONTINUED ;
!        N_36KOGWR-SG ;
!        N_36KOGWR-PL ;
!LEXICON N_36KOGWR-SG
!:%{back%}     NMN_36KOGWR-SG ;
!LEXICON N_36KOGWR-PL
!:%{back%}     NMN_36KOGWR-PL ;

LEXICON N_36KOKR
!! kokr:ko%{kg%}r
!! * Yaml: **N-kogwr36**
!! derived from 36särǵ
:%^G1 ATTESTED-NOUN-STEM-CONTINUED ;
        N_36KOKR-SG ;
        N_36KOKR-PL ;
LEXICON N_36KOKR-SG
:%{back%}     NMN_36KOKR-SG ;
LEXICON N_36KOKR-PL
:%{back%}     NMN_36KOKR-PL ;

!LEXICON N_36KATS1 !!= * @CODE@ katś:kat
! N_36KATS1-SG ;
! N_36KATS1-PL ;

!LEXICON N_36KATS1-SG
!:%{back%} NMN_36KATS1/UETS1-SG ;
!LEXICON N_36KATS1-PL
!:%{back%} NMN_36KATS1/UETS1-PL ;

!LEXICON N_36UETS1 !!= * @CODE@ ütś:üt
! N_36UETS1-SG ;
! N_36UETS1-PL ;

!LEXICON N_36UETS1-SG
!:%{front%} NMN_36KATS1/UETS1-SG ;
!LEXICON N_36UETS1-PL
!:%{front%} NMN_36KATS1/UETS1-PL ;


LEXICON N_46SWBWR
!! sõbõr:sõbõr
!! oblique plural in o
!! * Yaml: **N-swbwr36**
!! derived from 36särǵ
: ATTESTED-NOUN-STEM-CONTINUED ;
        N_46SWBWR-SG ;
        N_46SWBWR-PL ;
LEXICON N_46SWBWR-SG
:%{back%}     NMN_46SWBWR-SG ;
LEXICON N_46SWBWR-PL
:%{back%}     NMN_46SWBWR-PL ;

LEXICON N_46KUBWL
!! kubõl:ku%{pb%}õl
!! oblique plural in õ
!! * Yaml: **N-swbwr36**
!! derived from 36särǵ
: ATTESTED-NOUN-STEM-CONTINUED ;
        N_46KUBWL-SG ;
        N_46KUBWL-PL ;
LEXICON N_46KUBWL-SG
:%{back%}     NMN_46KUBWL-SG ;
LEXICON N_46KUBWL-PL
:%{back%}     NMN_46KUBWL-PL ;


LEXICON N_37PINI !!= @CODE@ pini:pini
: ATTESTED-NOUN-STEM-CONTINUED ;
        N_37PINI-SG ;
        N_37PINI-PL ;
LEXICON N_37PINI-SG
:%{front%}     NMN_37WLI/PINI-SG ;
LEXICON N_37PINI-PL
:%{front%}     NMN_37WLI/PINI-PL ;

LEXICON N_37WLI !!= @CODE@ õli:õli
: ATTESTED-NOUN-STEM-CONTINUED ;
        N_37WLI-SG ;
        N_37WLI-PL ;
LEXICON N_37WLI-SG
:%{back%}     NMN_37WLI/PINI-SG ;
LEXICON N_37WLI-PL
:%{back%}     NMN_37WLI/PINI-PL ;

LEXICON N_37MUNA !!= @CODE@ muna:mu%{nØ%}na
: ATTESTED-NOUN-STEM-CONTINUED ;
        N_37MUNA-SG ;
        N_37MUNA-PL ;
LEXICON N_37MUNA-SG
:%{back%}     NMN_37MUNA/PINI-SG ;
LEXICON N_37MUNA-PL
:%{back%}     NMN_37MUNA/PINI-PL ;

LEXICON N_38PUNG
: ATTESTED-NOUN-STEM-CONTINUED ;
 N_38PUNG-SG ;
 N_38PUNG-PL ;
LEXICON N_38PUNG-SG
:%{back%} NMN_38PUNG-SG ;
LEXICON N_38PUNG-PL
:%{back%} NMN_38PUNG-PL ;

LEXICON N_38PULL1
:%^PAL ATTESTED-NOUN-STEM-CONTINUED ;
+Err/Orth-no-pal:%^NoPAL ATTESTED-NOUN-STEM-CONTINUED ;
 N_38PULL1-SG ;
 N_38PULL1-PL ;
LEXICON N_38PULL1-SG
:%{back%} NMN_38PULL1/VIKS1-SG ;
LEXICON N_38PULL1-PL
:%{back%} NMN_38PULL1/VIKS1-PL ;

LEXICON N_38VIKS1
:%{front%}%^PAL ATTESTED-NOUN-STEM-CONTINUED ;
+Err/Orth-no-pal:%{front%}%^NoPAL ATTESTED-NOUN-STEM-CONTINUED ;
 N_38VIKS1-SG ;
 N_38VIKS1-PL ;
LEXICON N_38VIKS1-SG
:%{front%} NMN_38PULL1/VIKS1-SG ;
LEXICON N_38VIKS1-PL
:%{front%} NMN_38PULL1/VIKS1-PL ;

LEXICON N_38PAPP1
:%^PAL ATTESTED-NOUN-STEM-CONTINUED ;
+Err/Orth-no-pal:%^NoPAL ATTESTED-NOUN-STEM-CONTINUED ;
 N_38PAPP1-SG ;
 N_38PAPP1-PL ;
LEXICON N_38PAPP1-SG
:%{back%} NMN_38PAPP1/REHK1-SG ;
LEXICON N_38PAPP1-PL
:%{back%} NMN_38PAPP1/REHK1-PL ;

LEXICON N_38REHK1
:%^PAL ATTESTED-NOUN-STEM-CONTINUED ;
+Err/Orth-no-pal:%^NoPAL ATTESTED-NOUN-STEM-CONTINUED ;
 N_38REHK1-SG ;
 N_38REHK1-PL ;
LEXICON N_38REHK1-SG
:%{front%} NMN_38PAPP1/REHK1-SG ;
LEXICON N_38REHK1-PL
:%{front%} NMN_38PAPP1/REHK1-PL ;

LEXICON N_38PUUM1 !puuḿ:poom
:%^VOWRaise%^PAL ATTESTED-NOUN-STEM-CONTINUED ;
+Err/Orth-no-pal:%^VOWRaise%^NoPAL ATTESTED-NOUN-STEM-CONTINUED ;
 N_38PUUM1-SG ;
 N_38PUUM1-PL ;
LEXICON N_38PUUM1-SG
:%{back%} NMN_38PUUM1/SUEUEK1-SG ;
LEXICON N_38PUUM1-PL
:%{back%} NMN_38PUUM1/SUEUEK1-PL ;

LEXICON N_38SUEUEK1
:%^PAL ATTESTED-NOUN-STEM-CONTINUED ;
+Err/Orth-no-pal:%^NoPAL ATTESTED-NOUN-STEM-CONTINUED ;
 N_38SUEUEK1-SG ;
 N_38SUEUEK1-PL ;
LEXICON N_38SUEUEK1-SG
:%{front%} NMN_38PUUM1/SUEUEK1-SG ;
LEXICON N_38SUEUEK1-PL
:%{front%} NMN_38PUUM1/SUEUEK1-PL ;

LEXICON N_38HUETT !!= * @CODE@ hütt:hütt
: ATTESTED-NOUN-STEM-CONTINUED ;
 N_38HUETT-SG ;
 N_38HUETT-PL ;
LEXICON N_38HUETT-SG
:%{front%} NMN_38HUETT-SG ;
LEXICON N_38HUETT-PL
:%{front%} NMN_38HUETT-PL ;

LEXICON N_38KULD
: ATTESTED-NOUN-STEM-CONTINUED ;
 N_38KULD-SG ;
 N_38KULD-PL ;
LEXICON N_38KULD-SG
:%{back%} NMN_38KULD-SG ;
LEXICON N_38KULD-PL
:%{back%} NMN_38KULD-PL ;

LEXICON N_38POIG !poig:p
:oig ATTESTED-NOUN-STEM-CONTINUED ;
 N_38POIG-SG ;
 N_38POIG-PL ;
LEXICON N_38POIG-SG
:%{back%} NMN_38POIG-SG ;
LEXICON N_38POIG-PL
:%{back%} NMN_38POIG-PL ;

LEXICON N_38PUTR
: ATTESTED-NOUN-STEM-CONTINUED ;
 N_38PUTR-SG ;
 N_38PUTR-PL ;
LEXICON N_38PUTR-SG
:%{back%} NMN_38PUTR-SG ;
LEXICON N_38PUTR-PL
:%{back%} NMN_38PUTR-PL ;

LEXICON N_39VIDO !!= * @CODE@ vido:vido
: ATTESTED-NOUN-STEM-CONTINUED ;
        N_39VIDO-SG ;
        N_39VIDO-PL ;
LEXICON N_39VIDO-SG
:%{back%}     NMN_39VIDO-SG ;
LEXICON N_39VIDO-PL
:%{back%}     NMN_39VIDO-PL ;

LEXICON N_39HAEBUE !!= * @CODE@ häbü:hä%{pbØ%}ü
: ATTESTED-NOUN-STEM-CONTINUED ;
        N_39HAEBUE-SG ;
        N_39HAEBUE-PL ;
LEXICON N_39HAEBUE-SG
:%{front%}     NMN_39HAEBUE-SG ;
LEXICON N_39HAEBUE-PL
:%{front%}     NMN_39HAEBUE-PL ;

LEXICON N_40TALO !!= @CODE@ talo:talo
: ATTESTED-NOUN-STEM-CONTINUED ;
        N_40TALO-SG ;
        N_40TALO-PL ;
LEXICON N_40TALO-SG
:%{back%}     NMN_40TALO/HELUE-SG ;
LEXICON N_40TALO-PL
:%{back%}     NMN_40TALO/HELUE-PL ;

LEXICON N_40HELUE !!= @CODE@ helü:helü
: ATTESTED-NOUN-STEM-CONTINUED ;
        N_40HELUE-SG ;
        N_40HELUE-PL ;
LEXICON N_40HELUE-SG
:%{front%}     NMN_40TALO/HELUE-SG ;
LEXICON N_40HELUE-PL
:%{front%}     NMN_40TALO/HELUE-PL ;

LEXICON N_40UJA !!= @CODE@ uja:u%{jØ%}ja
: ATTESTED-NOUN-STEM-CONTINUED ;
        N_40UJA-SG ;
        N_40UJA-PL ;
LEXICON N_40UJA-SG
:%{back%}     NMN_40UJA/XX-SG ;
LEXICON N_40UJA-PL
:%{back%}     NMN_40UJA/XX-PL ;

LEXICON N_40SAVV !!= @CODE@ savv:savvu
:%^VowRM ATTESTED-NOUN-STEM-CONTINUED ;
        N_40SAVV-SG ;
        N_40SAVV-PL ;
LEXICON N_40SAVV-SG
:%{back%}     NMN_40SAVV/TUEKK-SG ;
LEXICON N_40SAVV-PL
:%{back%}     NMN_40SAVV/TUEKK-PL ;

LEXICON N_40TUEKK !!= @CODE@ tükk:tü%{kØ%}kü
:%^VowRM ATTESTED-NOUN-STEM-CONTINUED ;
        N_40TUEKK-SG ;
        N_40TUEKK-PL ;
LEXICON N_40TUEKK-SG
:%{front%}     NMN_40SAVV/TUEKK-SG ;
LEXICON N_40TUEKK-PL
:%{front%}     NMN_40SAVV/TUEKK-PL ;

!LEXICON N_41KAND !!= @CODE@ kand:kand
!!! * Yaml: __aig, kand__
!: ATTESTED-NOUN-STEM-CONTINUED ;
!        N_41KAND-SG ;
!        N_41KAND-PL ;

!LEXICON N_41KAND-SG
!:%{back%}     NMN_41KAND-SG ;
!LEXICON N_41KAND-PL
!:%{back%}     NMN_41KAND-PL ;

LEXICON N_41JUHT1 !!= @CODE@ juht́:juht
!! * Yaml: **juht́**
:%^PAL ATTESTED-NOUN-STEM-CONTINUED ;
+Err/Orth-no-pal:%^NoPAL ATTESTED-NOUN-STEM-CONTINUED ;
        N_41JUHT1-SG ;
 N_41JUHT1-PL ;
LEXICON N_41JUHT1-SG
:%{back%}     NMN_41JUHT1-SG ;
LEXICON N_41JUHT1-PL
:%{back%}     NMN_41JUHT1-PL ;

LEXICON N_41AIG !!= @CODE@ aig:a
!! * Yaml: **aig, aig**
:ig ATTESTED-NOUN-STEM-CONTINUED ;
        N_41AIG-SG ;
 N_41AIG-PL ;
LEXICON N_41AIG-SG
:%{back%}     NMN_41AIG-SG ;
LEXICON N_41AIG-PL
:%{back%}     NMN_41AIG-PL ;

LEXICON N_41ASK !!= @CODE@ aig:aig
!! * Yaml: **aig, aig**
!! ask:as%{kØ%}o
!! juusk:j%{ou%}%{ou%}s%{kØ%}u
:%^VOWRaise%^VowRM ATTESTED-NOUN-STEM-CONTINUED ;
        N_41ASK-SG ;
 N_41ASK-PL ;
LEXICON N_41ASK-SG
:%{back%}     NMN_41ASK/VIIT-SG ;
LEXICON N_41ASK-PL
:%{back%}     NMN_41ASK/VIIT-PL ;

LEXICON N_41VIIT !!= @CODE@ aig:aig
!! * Yaml: **aig, aig**
:%^VowRM ATTESTED-NOUN-STEM-CONTINUED ;
        N_41VIIT-SG ;
 N_41VIIT-PL ;
LEXICON N_41VIIT-SG
:%{front%}     NMN_41ASK/VIIT-SG ;
LEXICON N_41VIIT-PL
:%{front%}     NMN_41ASK/VIIT-PL ;

!LEXICON N_41LAUL !!= @CODE@ aig:aig
!!! * Yaml: __aig, aig__
!: ATTESTED-NOUN-STEM-CONTINUED ;
!        N_41LAUL-SG ;
! N_41LAUL-PL ;

!LEXICON N_41LAUL-SG
!:%{back%}     NMN_41LAUL-SG ;
!LEXICON N_41LAUL-PL
!:%{back%}     NMN_41LAUL-PL ;


LEXICON N_42VARI ! vari:va%{rŕ%}%{ji%}o
:%^VowRM ATTESTED-NOUN-STEM-CONTINUED ;
        N_42VARI-SG ;
        N_42VARI-PL ;
LEXICON N_42VARI-SG
:%{back%}     NMN_42VARI-SG ;
LEXICON N_42VARI-PL
:%{back%}     NMN_42VARI-PL ;


LEXICON N_43KANARIK !!= @CODE@ usklik+A:%{ˋØ%}#uskli%{kg%}
: ATTESTED-NOUN-STEM-CONTINUED ;
        N_43KANARIK-SG ;
        N_43KANARIK-PL ;
LEXICON N_43KANARIK-SG
:%{back%}     NMN_43KANARIK/ELAENIK-SG ;
LEXICON N_43KANARIK-PL
:%{back%}     NMN_43KANARIK/ELAENIK-PL ;

LEXICON N_43ELAENIK !!= @CODE@ elänik+N:eläni%{kØ%}%{kg%}
: ATTESTED-NOUN-STEM-CONTINUED ;
        N_43ELAENIK-SG ;
        N_43ELAENIK-PL ;
LEXICON N_43ELAENIK-SG
@U.VowHarm.F@:@U.VowHarm.F@%{back%}     NMN_43KANARIK/ELAENIK-SG ;
LEXICON N_43ELAENIK-PL
@U.VowHarm.F@:@U.VowHarm.F@%{back%}     NMN_43KANARIK/ELAENIK-PL ;

LEXICON N_43SASLWK1 !!= @CODE@
:%^PAL ATTESTED-NOUN-STEM-CONTINUED ;
+Err/Orth-no-pal:%^NoPAL ATTESTED-NOUN-STEM-CONTINUED ;
        N_43SASLWK1-SG ;
        N_43SASLWK1-PL ;
LEXICON N_43SASLWK1-SG
:%{back%}     NMN_43SASLWK1/XX-SG ;
LEXICON N_43SASLWK1-PL
:%{back%}     NMN_43SASLWK1/XX-PL ;

LEXICON N_43APRIL1 !!= @CODE@
:%^PAL ATTESTED-NOUN-STEM-CONTINUED ;
+Err/Orth-no-pal:%^NoPAL ATTESTED-NOUN-STEM-CONTINUED ;
        N_43APRIL1-SG ;
        N_43APRIL1-PL ;
LEXICON N_43APRIL1-SG
:%{back%}     NMN_43APRIL1/SEKRETAER1-SG ;
LEXICON N_43APRIL1-PL
:%{back%}     NMN_43APRIL1/SEKRETAER1-PL ;

LEXICON N_43SEKRETAER1 !!= @CODE@
:%^PAL ATTESTED-NOUN-STEM-CONTINUED ;
+Err/Orth-no-pal:%^NoPAL ATTESTED-NOUN-STEM-CONTINUED ;
        N_43SEKRETAER1-SG ;
        N_43SEKRETAER1-PL ;
LEXICON N_43SEKRETAER1-SG
:%{front%}     NMN_43APRIL1/SEKRETAER1-SG ;
LEXICON N_43SEKRETAER1-PL
:%{front%}     NMN_43APRIL1/SEKRETAER1-PL ;

LEXICON N_43AASTAK !!= @CODE@
: ATTESTED-NOUN-STEM-CONTINUED ;
        N_43AASTAK-SG ;
        N_43AASTAK-PL ;
LEXICON N_43AASTAK-SG
:%{back%}     NMN_43AASTAK-SG ;
LEXICON N_43AASTAK-PL
:%{back%}     NMN_43AASTAK-PL ;



LEXICON N_44SWDA !!= @CODE@ sõda:sõ%{tØ%}%{tdØ%}a
: ATTESTED-NOUN-STEM-CONTINUED ;
        N_44SWDA-SG ;
 N_44SWDA-PL ;
LEXICON N_44SWDA-SG
:%{back%}     NMN_44SWDA-SG ;
LEXICON N_44SWDA-PL
:%{back%}     NMN_44SWDA-PL ;


LEXICON N_45KANA !!= @CODE@ kana:ka%{nØ%}na
: ATTESTED-NOUN-STEM-CONTINUED ;
        N_45KANA-SG ;
 N_45KANA-PL ;
LEXICON N_45KANA-SG
:%{back%}     NMN_45KANA/RIHAE-SG ;
LEXICON N_45KANA-PL
:%{back%}     NMN_45KANA/RIHAE-PL ;

LEXICON N_45RIHAE !!= @CODE@ rihä:ri%{hØ%}hä
: ATTESTED-NOUN-STEM-CONTINUED ;
        N_45RIHAE-SG ;
 N_45RIHAE-PL ;
LEXICON N_45RIHAE-SG
:%{front%}     NMN_45KANA/RIHAE-SG ;
LEXICON N_45RIHAE-PL
:%{front%}     NMN_45KANA/RIHAE-PL ;

LEXICON N_46HAIN !!= @CODE@ hain:hain
!! * Yaml: **N-jalg, N-hain**
: ATTESTED-NOUN-STEM-CONTINUED ;
        N_46HAIN-SG ;
        N_46HAIN-PL ;
LEXICON N_46HAIN-SG
:%{back%}     NMN_46HAIN-SG ;
LEXICON N_46HAIN-PL
:%{back%}     NMN_46HAIN-PL ;

LEXICON N_46TARK !!= @CODE@ tark:tark
!! * Yaml: **N-jalg, N-tark**
: ATTESTED-NOUN-STEM-CONTINUED ;
        N_46TARK-SG ;
        N_46TARK-PL ;
LEXICON N_46TARK-SG
:%{back%}     NMN_46TARK-SG ;
LEXICON N_46TARK-PL
:%{back%}     NMN_46TARK-PL ;


LEXICON N_47ASI !!= @CODE@ asi:asi
: ATTESTED-NOUN-STEM-CONTINUED ;
        N_47ASI-SG ;
        N_47ASI-PL ;
LEXICON N_47ASI-SG
:%{back%}     NMN_47ASI-SG ;
LEXICON N_47ASI-PL
:%{back%}     NMN_47ASI-PL ;

LEXICON N_47KIRI !!= @CODE@ kiri:kiri
: ATTESTED-NOUN-STEM-CONTINUED ;
        N_47KIRI-SG ;
        N_47KIRI-PL ;
LEXICON N_47KIRI-SG
:%{front%}     NMN_47KIRI-SG ;
LEXICON N_47KIRI-PL
:%{front%}     NMN_47KIRI-PL ;


 

! Sublexica for the vowel stems
! - - - - - - - - - - - - - - - 

! LEXICON nom-strong
! +Sg+Nom: K ;
  
!LEXICON sgpl-cases
! +Ill:%>he K ;
! +Ine:%>n K ;
! +Ine:%>h K ;
! +Ine:%>hn K ;
! +Ela:%>st K ;
! +All:%>l%^E K ;
! +Ade:%>l K ;
! +Abl:%>lt K ;
! +Tra:%>s K ;
! +Ter:%>niq K ;
! +Abe:%>ld%^Aq K ;
! +Com:%>gaq K ;


!LEXICON com
! +Com:%>ne Pxx ;  Not to K, since Px must be present
                 ! Note that adjectives have -ine without Px

!This Needs to be moved. Here it is adjacent to the source
!LEXICON Pxx
!+PxSg1: K ;



! Lexica for the non-uniform cases
! --------------------------------

! does not handle valoaan vs. *salaaan

!LEXICON long-par
! +Sg+Par:%>t%^A K ;


!LEXICON N_2ELAENUEQ !!= * @CODE@ elänüq:elänü
!:q ATTESTED-NOUN-STEM-CONTINUED ;
!    N_2ELAENUEQ-SG  ;
!    N_2ELAENUEQ-PL  ;

!LEXICON  N_2ELAENUEQ-SG
!: NMN_2KASUNUQ/ELAENUEQ-SG  ;
!LEXICON N_2ELAENUEQ-PL
!: NMN_2KASUNUQ/ELAENUEQ-PL  ;

!! ### NOMINAL DECLENSIONS

LEXICON NMN_1HANS1A !!= @CODE@ 1 hanśa:hanśa
!!€gt-norm:  Noun 01 hanśa
!!€ hanśa       hanśa+N+Sg+Nom:
!!€ hanśat      hanśa+N+Sg+Par:
!!€ hanśahtõ    hanśa+N+Sg+Ill:
!!€ hanśast     hanśa+N+Sg+Ela:
!!€ hanśalõ     hanśa+N+Sg+All:
!!€ hanśal      hanśa+N+Sg+Ade:
!!€ hanśalt     hanśa+N+Sg+Abl:
!!€ hanśas      hanśa+N+Sg+Tra:
!!€ hanśaniq    hanśa+N+Sg+Ter:
!!€ hanśaldaq   hanśa+N+Sg+Abe:
!!€ hanśagaq    hanśa+N+Sg+Com:
!!€ hanśaq      hanśa+N+Pl+Nom:
!!€ hanśasit    hanśa+N+Pl+Par:
!!€ hanśadõhe   hanśa+N+Pl+Ill:
!!€ hanśadõst   hanśa+N+Pl+Ela:
!!€ hanśadõlõ   hanśa+N+Pl+All:
!!€ hanśadõl    hanśa+N+Pl+Ade:
!!€ hanśadõlt   hanśa+N+Pl+Abl:
!!€ hanśadõs    hanśa+N+Pl+Tra:
!!€ hanśadõniq  hanśa+N+Pl+Ter:
!!€ hanśadõldaq hanśa+N+Pl+Abe:
!!€ hanśadõgaq  hanśa+N+Pl+Com:

        NMN_1HANS1A-SG ;
        NMN_1HANS1A-PL ;
LEXICON NMN_1HANS1A-SG
 Harm-Neutr_SG-NOM ;
 SG-GEN_ZERO-STEM ;
 Harm-Neutr_SG-PAR_t ;
 Harm-Neutr_SG-ILL_htE ;
+Use/NG+Err/Orth: SG-ILL_dE ;
LEXICON NMN_1HANS1A-PL
:%>dõ PL-ALL_lE-STEM ;
 Harm-Neutr_PL-GEN_dE ;
:%>dõ PL-ILL_he ;
 Harm-Neutr_PL-NOM ;
 Harm-Neutr_PL-PAR_sit ;
:%>dõ PL-COM ;

+Use/NG+Err/Orth:%>sii PL-PAR_d ;
+Use/NG+Err/Orth:%>dõ        PL-ILL_dE ;

!LEXICON NMN_1VIU !!= @CODE@ 1 viu:viu
!        NMN_1VIU-SG ;
!        NMN_1VIU-PL ;
LEXICON NMN_1VIU-SG
 Harm-Neutr_SG-NOM ;
 SG-GEN_ZERO-STEM ;
 Harm-Neutr_SG-PAR_d ; !! in d
 Harm-Neutr_SG-ILL_htE ;
+Use/NG+Err/Orth: SG-ILL_dE ;
LEXICON NMN_1VIU-PL
:%>dõ PL-ALL_lE-STEM ;
 Harm-Neutr_PL-GEN_dE ;
:%>dõ PL-ILL_he ;
 Harm-Neutr_PL-NOM ;
 Harm-Neutr_PL-PAR_sit ;
:%>dõ PL-COM ;

+Use/NG+Err/Orth:%>sii PL-PAR_d ;
+Use/NG+Err/Orth:%>dõ        PL-ILL_dE ;

LEXICON NMN_1HERRAE !!= @CODE@ 1 herrä:herrä
!!€gt-norm:  Noun 01 herrä
!!€ herrä       herrä+N+Sg+Nom:
!!€ herrät      herrä+N+Sg+Par:
!!€ herrähte    herrä+N+Sg+Ill:
!!€ herräst     herrä+N+Sg+Ela:
!!€ herräle     herrä+N+Sg+All:
!!€ herräl      herrä+N+Sg+Ade:
!!€ herrält     herrä+N+Sg+Abl:
!!€ herräs      herrä+N+Sg+Tra:
!!€ herräniq    herrä+N+Sg+Ter:
!!€ herräldäq   herrä+N+Sg+Abe:
!!€ herrägaq    herrä+N+Sg+Com:
!!€ herräq      herrä+N+Pl+Nom:
!!€ herräsit    herrä+N+Pl+Par:
!!€ herrädehe   herrä+N+Pl+Ill:
!!€ herrädest   herrä+N+Pl+Ela:
!!€ herrädele   herrä+N+Pl+All:
!!€ herrädel    herrä+N+Pl+Ade:
!!€ herrädelt   herrä+N+Pl+Abl:
!!€ herrädes    herrä+N+Pl+Tra:
!!€ herrädeniq  herrä+N+Pl+Ter:
!!€ herrädeldäq herrä+N+Pl+Abe:
!!€ herrädegaq  herrä+N+Pl+Com:

        NMN_1HERRAE-SG ;
        NMN_1HERRAE-PL ;
LEXICON NMN_1HERRAE-SG
 Harm-Neutr_SG-NOM ;
 SG-GEN_ZERO-STEM ;
 Harm-Neutr_SG-PAR_t ;
 Harm-Neutr_SG-ILL_htE ;
+Use/NG+Err/Orth: SG-ILL_dE ;
LEXICON NMN_1HERRAE-PL
:%>de PL-ALL_lE-STEM ;
 Harm-Neutr_PL-GEN_dE ;
:%>de PL-ILL_he ;
 Harm-Neutr_PL-NOM ;
 Harm-Neutr_PL-PAR_sit ;
:%>de PL-COM ;

+Use/NG+Err/Orth:%>sii PL-PAR_d ;
+Use/NG+Err/Orth:%>de        PL-ILL_dE ;

!LEXICON NMN_1PREI !!= @CODE@ 1 prei:prei
!        NMN_1PREI-SG ;
!        NMN_1PREI-PL ;
LEXICON NMN_1PREI-SG
 Harm-Neutr_SG-NOM ;
 SG-GEN_ZERO-STEM ;
 Harm-Neutr_SG-PAR_d ; !! in d
 Harm-Neutr_SG-ILL_htE ;
+Use/NG+Err/Orth: SG-ILL_dE ;
LEXICON NMN_1PREI-PL
:%>de PL-ALL_lE-STEM ;
 Harm-Neutr_PL-GEN_dE ;
:%>de PL-ILL_he ;
 Harm-Neutr_PL-NOM ;
 Harm-Neutr_PL-PAR_sit ;
:%>de PL-COM ;

+Use/NG+Err/Orth:%>sii PL-PAR_d ;
+Use/NG+Err/Orth:%>de        PL-ILL_dE ;

LEXICON NMN_2ARTIKLI
!! * Yaml: **suhvli**
   NMN_2ARTIKLI-SG ;
   NMN_2ARTIKLI-PL ;

LEXICON NMN_2ARTIKLI-SG
 Harm-Neutr_SG-NOM ;
 SG-GEN_ZERO-STEM       ;
 Harm-Neutr_SG-PAR_t ;
 Harm-Neutr_SG-ILL_he ;

+Use/NG+Err/Orth: SG-ILL_dE ;
LEXICON NMN_2ARTIKLI-PL
 Harm-Neutr_PL-NOM ;
 Harm-Neutr_PL-GEN_dE ;
        PL-ILL_he       ;
        PL-ALL_lE-STEM       ;
      PL-PAR_t        ;
:dõ     PL-COM ;
+Use/NG+Err/Orth:i Harm-Neutr_PL-GEN_dE ;
+Use/NG+Err/Orth:i      PL-PAR_d        ;
+Use/NG+Err/Orth:i      PL-ILL_he       ;
+Use/NG+Err/Orth:      PL-ILL_dE       ;
+Use/NG+Err/Orth:i      PL-ILL_dE       ;
+Use/NG+Err/Orth:i      PL-ALL_lE-STEM       ;
+Use/NG+Err/Orth:idõ     PL-COM ;

LEXICON NMN_2KERGE
!! * Yaml: **kerge**
   NMN_2KERGE-SG ;
   NMN_2KERGE-PL ;

LEXICON NMN_2KERGE-SG
 Harm-Neutr_SG-NOM ;
 SG-GEN_ZERO-STEM       ;
 Harm-Neutr_SG-PAR_t ;
 FRONT_SG-ILL_he ;

+Use/NG+Err/Orth: SG-ILL_dE ;
LEXICON NMN_2KERGE-PL
 Harm-Neutr_PL-NOM ;
:%^VowRM%>i Harm-Neutr_PL-GEN_dE ;
:%^VowRM%>i        PL-ILL_he       ;
:%^VowRM%>i        PL-ALL_lE-STEM       ;
:%^VowRM%>i      PL-PAR_t        ;
:%^VowRM%>ide     PL-COM ;
+Use/NG+Err/Orth:%^VowRM%>ii Harm-Neutr_PL-GEN_dE ;
+Use/NG+Err/Orth:%^VowRM%>ii      PL-PAR_d        ;
+Use/NG+Err/Orth:%^VowRM%>ii      PL-ILL_he       ;
+Use/NG+Err/Orth:%^VowRM%>i      PL-ILL_dE       ;
+Use/NG+Err/Orth:%^VowRM%>ii      PL-ILL_dE       ;
+Use/NG+Err/Orth:%^VowRM%>ii      PL-ALL_lE-STEM       ;
+Use/NG+Err/Orth:%^VowRM%>iide     PL-COM ;

LEXICON NMN_3PERAEDUE !!= @CODE@ perädü:perädü
!! * Yaml: **A-peraedue3** same as aladu
   NMN_3PERAEDUE-SG ;
   NMN_3PERAEDUE-PL ;

LEXICON NMN_3PERAEDUE-SG
:%^Pen%^WGStem Harm-Neutr_SG-NOM ;
:%^Pen%^WGStem SG-GEN_ZERO-STEM ;
:%^Pen%^StrGStem Harm-Neutr_SG-PAR_t ;
:%^Pen%^StrGStem FRONT_SG-ILL_he ;
LEXICON NMN_3PERAEDUE-PL
:%^Pen%^WGStem Harm-Neutr_PL-NOM ;
:%^Pen%^StrGStem%>i Harm-Neutr_PL-GEN_dE ;
:%^Pen%^StrGStem%>i      PL-ILL_he       ;
:%^Pen%^StrGStem%>i      PL-PAR_d        ;
:%^Pen%^StrGStem%>i      PL-ALL_lE-STEM       ;

LEXICON NMN_3ALADU !!= @CODE@ aladu:aladu
!!€gt-norm:  Noun 03 aladu
!!€ aladu       aladu+A+Sg+Nom:
!!€ alatut      aladu+A+Sg+Par:
!!€ alatuhe     aladu+A+Sg+Ill:
!!€ alatuid     aladu+A+Pl+Par:
!!€ alatuihe    aladu+A+Pl+Ill:
!!€ alatuilõ    aladu+A+Pl+All:
!!€ alatumb     aladu+A+Comp+Sg+Nom:

!! * Yaml: **A-aladu3**
   NMN_3ALADU-SG ;
   NMN_3ALADU-PL ;

LEXICON NMN_3ALADU-SG
:%^Pen%^WGStem Harm-Neutr_SG-NOM ;
:%^Pen%^WGStem SG-GEN_ZERO-STEM ;
:%^Pen%^StrGStem Harm-Neutr_SG-PAR_t ;
:%^Pen%^StrGStem Harm-Neutr_SG-ILL_he ;
LEXICON NMN_3ALADU-PL
:%^Pen%^WGStem Harm-Neutr_PL-NOM ;
:%^Pen%^StrGStem%>i Harm-Neutr_PL-GEN_dE ;
:%^Pen%^StrGStem%>i      PL-ILL_he       ;
:%^Pen%^StrGStem%>i      PL-PAR_d        ;
:%^Pen%^StrGStem%>i      PL-ALL_lE-STEM       ;

!LEXICON NMN_VERE !!= @CODE@ aladu:aladu
!!! * Yaml: **Rakvere**
!   NMN_VERE-SG ;
!   NMN_VERE-PL ;

LEXICON NMN_VERE-SG
:ere Harm-Neutr_SG-NOM ;
:ere SG-GEN_ZERO-STEM ;
:ere Harm-Neutr_SG-PAR_t ;
:iirde Harm-Neutr_SG-ILL_ZERO ;
LEXICON NMN_VERE-PL
:ere Harm-Neutr_PL-NOM ;
:er%>i Harm-Neutr_PL-GEN_dE ;
:er%>i      PL-ILL_he       ;!CHECKME PL
:er%>i      PL-PAR_d        ;
:er%>i      PL-ALL_lE-STEM       ;

!LEXICON NMN_4TERVUES !!= * __@CODE@__ Types 4, 8, 17
!!! tervüs:tervüs
!!! * Yaml: __N-tervues4__
!!€gt-norm:  Noun 04 tervüs
!!€ tervüs      tervüs+N+Sg+Nom:
!!€ tervüst     tervüs+N+Sg+Par:
!!€ tervüste    tervüs+N+Sg+Ill:
!!€ tervüsest   tervüs+N+Sg+Ela:
!!€ tervüsele   tervüs+N+Sg+All:
!!€ tervüsel    tervüs+N+Sg+Ade:
!!€ tervüselt   tervüs+N+Sg+Abl:
!!€ tervüses    tervüs+N+Sg+Tra:
!!€ tervüseniq  tervüs+N+Sg+Ter:
!!€ tervüseldäq tervüs+N+Sg+Abe:
!!€ tervüsegaq  tervüs+N+Sg+Com:
!!€ tervüseq    tervüs+N+Pl+Nom:
!!€ tervüisi    tervüs+N+Pl+Par:
!!€ tervüisihe  tervüs+N+Pl+Ill:
!!€ tervüisist  tervüs+N+Pl+Ela:
!!€ tervüisile  tervüs+N+Pl+All:
!!€ tervüisil   tervüs+N+Pl+Ade:
!!€ tervüisilt  tervüs+N+Pl+Abl:
!!€ tervüisis   tervüs+N+Pl+Tra:
!!€ tervüisiniq tervüs+N+Pl+Ter:
!!€ tervüisildäq        tervüs+N+Pl+Abe:
!!€ tervüisigaq tervüs+N+Pl+Com:

!  NMN_4TERVUES-SG ;
!  NMN_4TERVUES-PL ;

LEXICON NMN_4TERVUES-SG 
        Harm-Neutr_SG-NOM  ;
:%>e   SG-GEN_ZERO-STEM        ; !pref
   Harm-Neutr_SG-PAR_t      ; !pref
   Harm-Neutr_SG-ILL_tE     ; !pref
+Use/NG+Err/Orth:%^CnsRM   SG-GEN_ZERO-STEM        ;
+Use/NG+Err/Orth:%^CnsRM   Harm-Neutr_SG-PAR_t      ;
+Use/NG+Err/Orth:%^CnsRM   FRONT_SG-ILL_he     ;

LEXICON NMN_4TERVUES-PL 
:%>e   Harm-Neutr_PL-NOM  ; !pref
:%^CnsRM%>isi PL-GEN_ZERO ; !pref
:%^CnsRM%>isi PL-ILL_he ; !pref
:%^CnsRM%>isi Harm-Neutr_PL-PAR_ZERO ;!pref
:%^CnsRM%>isi PL-ALL_lE-STEM ; !pref
:%^CnsRM%>isi PL-COM ;

+Use/NG+Err/Orth:%^CnsRM   Harm-Neutr_PL-NOM  ;
+Use/NG+Err/Orth: Harm-Neutr_PL-GEN_dE ; 
+Use/NG+Err/Orth:%^CnsRM%>i Harm-Neutr_PL-GEN_dE ;
+Use/NG+Err/Orth:%^VowRM%^CnsRM%>i Harm-Neutr_PL-GEN_dE ; !!= * @CODE@ tervide
+Use/NG+Err/Orth:%>te PL-ILL_he ;
+Use/NG+Err/Orth:%^CnsRM%>i PL-ILL_he ;
+Use/NG+Err/Orth:%^CnsRM%>isi Harm-Neutr_PL-ILL_ZERO ;
+Use/NG+Err/Orth:%^CnsRM%>isi PL-ILL_dE ;
+Use/NG+Err/Orth:%^VowRM%^CnsRM%>i PL-ILL_he ; !!= * @CODE@ tervihe
+Use/NG+Err/Orth:%^CnsRM%>i PL-PAR_d ;
+Use/NG+Err/Orth:%^VowRM%^CnsRM%>i PL-PAR_t ;
+Use/NG+Err/Orth:%>te PL-ALL_lE-STEM ;
+Use/NG+Err/Orth:%^CnsRM%>i PL-ALL_lE-STEM ;
+Use/NG+Err/Orth:%^VowRM%^CnsRM%>i PL-ALL_lE-STEM ;
+Use/NG+Err/Orth:%^CnsRM%>ide PL-COM ;
+Use/NG+Err/Orth:%^VowRM%^CnsRM%>ide PL-COM ;
+Use/NG+Err/Orth:%>te PL-COM ;

LEXICON NMN_4AINUS !!= * **@CODE@** Types 4, 8, 17
!!€gt-norm:  Noun 04
!!€ ainus       ainus+A+Sg+Nom:
!!€ ainut       ainus+A+Sg+Par:
!!€ ainuhe      ainus+A+Sg+Ill:
!!€ ainust      ainus+A+Sg+Ela:
!!€ ainulõ      ainus+A+Sg+All:
!!€ ainul       ainus+A+Sg+Ade:
!!€ ainult      ainus+A+Sg+Abl:
!!€ ainus       ainus+A+Sg+Tra:
!!€ ainuniq     ainus+A+Sg+Ter:
!!€ ainuldaq    ainus+A+Sg+Abe:
!!€ ainugaq     ainus+A+Sg+Com:
!!€ ainuq       ainus+A+Pl+Nom:
!!€ ainuid      ainus+A+Pl+Par:
!!€ ainuihe     ainus+A+Pl+Ill:
!!€ ainuist     ainus+A+Pl+Ela:
!!€ ainuilõ     ainus+A+Pl+All:
!!€ ainuil      ainus+A+Pl+Ade:
!!€ ainuilt     ainus+A+Pl+Abl:
!!€ ainuis      ainus+A+Pl+Tra:
!!€ ainuiniq    ainus+A+Pl+Ter:
!!€ ainuildaq   ainus+A+Pl+Abe:
!!€ ainuidõgaq  ainus+A+Pl+Com:
!!€ ainumb      ainus+A+Comp+Sg+Nom:

!! ainus:ainus
!! * Yaml: **A-ainus4**

  NMN_4AINUS-SG ;
  NMN_4AINUS-PL ;
LEXICON NMN_4AINUS-SG 
        Harm-Neutr_SG-NOM  ;
:%^CnsRM   SG-GEN_ZERO-STEM        ; !pref
:%^CnsRM   Harm-Neutr_SG-PAR_t      ;
:%^CnsRM   Harm-Neutr_SG-ILL_he     ;

LEXICON NMN_4AINUS-PL 
:%^CnsRM   Harm-Neutr_PL-NOM  ; !pref
:%^CnsRM%>i Harm-Neutr_PL-GEN_dE ; !pref
:%^CnsRM%>i PL-ILL_he ; !pref
:%^CnsRM%>i PL-PAR_d ;!pref
:%^CnsRM%>i PL-ALL_lE-STEM ; !pref
:%^CnsRM%>id%{eõ%} PL-COM ;

+Use/NG+Err/Orth:%>t%{eõ%} PL-ILL_he ;
+Use/NG+Err/Orth:%^CnsRM%>i PL-ILL_dE ;
+Use/NG+Err/Orth:%>t%{eõ%} PL-ILL_dE ;
+Use/NG+Err/Orth:%>t%{eõ%} PL-ALL_lE-STEM ;
+Use/NG+Err/Orth:%>t%{eõ%} PL-COM ;


LEXICON NMN_5OPPAJA/MAENGJAE !!= * @CODE@ oppaja:oppaja
!!€gt-norm:  Adjective 05 kerge
!!€ kerge       kerge+A+Sg+Nom:
!!€ kerget      kerge+A+Sg+Par:
!!€ kergehe     kerge+A+Sg+Ill:
!!€ kergest     kerge+A+Sg+Ela:
!!€ kergele     kerge+A+Sg+All:
!!€ kergel      kerge+A+Sg+Ade:
!!€ kergelt     kerge+A+Sg+Abl:
!!€ kerges      kerge+A+Sg+Tra:
!!€ kergeniq    kerge+A+Sg+Ter:
!!€ kergeldäq   kerge+A+Sg+Abe:
!!€ kergegaq    kerge+A+Sg+Com:
!!€ kergeq      kerge+A+Pl+Nom:
!!€ kergit      kerge+A+Pl+Par:
!!€ kergihe     kerge+A+Pl+Ill:
!!€ kergist     kerge+A+Pl+Ela:
!!€ kergile     kerge+A+Pl+All:
!!€ kergil      kerge+A+Pl+Ade:
!!€ kergilt     kerge+A+Pl+Abl:
!!€ kergis      kerge+A+Pl+Tra:
!!€ kerginiq    kerge+A+Pl+Ter:
!!€ kergildäq   kerge+A+Pl+Abe:
!!€ kergidegaq  kerge+A+Pl+Com:

!! * Yaml: **N-oppaja5, kerge5**
  NMN_5OPPAJA/MAENGJAE-SG ;
  NMN_5OPPAJA/MAENGJAE-PL ;
LEXICON NMN_5OPPAJA/MAENGJAE-SG 
 Harm-Neutr_SG-NOM ;
 SG-GEN_ZERO-STEM       ;
 Harm-Neutr_SG-PAR_t ;
 Harm-Neutr_SG-ILL_he ;
+Use/NG+Err/Orth: SG-ILL_dE ;
LEXICON NMN_5OPPAJA/MAENGJAE-PL
 Harm-Neutr_PL-NOM ;
:%^VowRM%>i Harm-Neutr_PL-GEN_dE ;
+Use/NG+Err/Orth:%^VowRM%>ii Harm-Neutr_PL-GEN_dE ;
:%^VowRM%>i        PL-ILL_he       ;
:%^VowRM%>i        PL-ILL_dE       ;
+Use/NG+Err/Orth:%^VowRM%>ii        PL-ILL_dE       ;
+Use/NG+Err/Orth:%^VowRM%>ii        PL-ILL_he       ;
:%^VowRM%>i        PL-ALL_lE-STEM       ;
+Use/NG+Err/Orth:%^VowRM%>ii        PL-ALL_lE-STEM       ;
:%^VowRM%>i      PL-PAR_t        ;
+Use/NG+Err/Orth:%^VowRM%>ii      PL-PAR_d        ;
:%^VowRM%>i%>d%{eõ%}      PL-COM        ;
+Use/NG+Err/Orth:%^VowRM%>ii%>d%{eõ%}      PL-COM        ;


LEXICON NMN_6MAKW/HELLE !!= * @CODE@ makõ:ma%{kØ%}kõ
!!€gt-norm:  Adjective (6) tikõ 'eng /est /fin' - full paradigm: Noun - tikõ
!!€  tikõ: tikõ+A+Sg+Nom
!!€  tikõ: tikõ+A+Sg+Gen
!!€  tikõt: tikõ+A+Sg+Par
!!€  tikkõhe: tikõ+A+Sg+Ill
!!€  tikkidõ: tikõ+A+Pl+Gen
!!€  tikkit: tikõ+A+Pl+Par
!!€  tikkihe: tikõ+A+Pl+Ill
!!€  tikkilõ: tikõ+A+Pl+All
  NMN_6MAKW/HELLE-SG ;
   NMN_9VILLW/XX-PL ;
+Err/Orth: NMN_9VILLW/XX-SG ;
+Err/Orth:   NMN_6MAKW/HELLE-PL ;

LEXICON NMN_6MAKW/HELLE-SG 
:%^Pen%^WGStem        Harm-Neutr_SG-NOM  ;
:%^Pen%^WGStem        SG-GEN_ZERO-STEM       ;
:%^Pen%^WGStem        Harm-Neutr_SG-PAR_t        ;
:%^Pen%^StrGStem        Harm-Neutr_SG-ILL_he       ;

LEXICON NMN_6MAKW/HELLE-PL 
:%^Pen%^WGStem        Harm-Neutr_PL-NOM ;
:%^Pen%^StrGStem%^VowRM%>i     Harm-Neutr_PL-GEN_dE ;
:%^Pen%^StrGStem%^VowRM%>i        PL-ILL_he       ;
:%^Pen%^StrGStem%^VowRM%>i        PL-ALL_lE-STEM       ;
:%^Pen%^StrGStem%^VowRM%>i      PL-PAR_t        ;

!LEXICON NMN_7FUEUESIGA füüsiga+N:füüsi%{kg%}a
!  NMN_7FUEUESIGA-SG ;
! NMN_7FUEUESIGA-PL ;
!!€gt-norm:  Noun 07 füüsiga
!!€ füüsiga     füüsiga+N+Sg+Nom:
!!€ füüsikat    füüsiga+N+Sg+Par:
!!€ füüsikahe   füüsiga+N+Sg+Ill:
!!€ füüsikast   füüsiga+N+Sg+Ela:
!!€ füüsikalõ   füüsiga+N+Sg+All:
!!€ füüsikal    füüsiga+N+Sg+Ade:
!!€ füüsikalt   füüsiga+N+Sg+Abl:
!!€ füüsikas    füüsiga+N+Sg+Tra:
!!€ füüsikaniq  füüsiga+N+Sg+Ter:
!!€ füüsikaldaq füüsiga+N+Sg+Abe:
!!€ füüsigagaq  füüsiga+N+Sg+Com:
!!€ füüsigaq    füüsiga+N+Pl+Nom:
!!€ füüsikit    füüsiga+N+Pl+Par:
!!€ füüsikihe   füüsiga+N+Pl+Ill:
!!€ füüsikist   füüsiga+N+Pl+Ela:
!!€ füüsikilõ   füüsiga+N+Pl+All:
!!€ füüsikil    füüsiga+N+Pl+Ade:
!!€ füüsikilt   füüsiga+N+Pl+Abl:
!!€ füüsikis    füüsiga+N+Pl+Tra:
!!€ füüsikiniq  füüsiga+N+Pl+Ter:
!!€ füüsikildaq füüsiga+N+Pl+Abe:
!!€ füüsikidõgaq        füüsiga+N+Pl+Com:

LEXICON NMN_7FUEUESIGA-SG 
:%^Pen%^WGStem Harm-Neutr_SG-NOM  ;
:%^Pen%^WGStem        SG-GEN_ZERO       ;
:%^Pen%^StrGStem        Harm-Neutr_SG-PAR_t        ;
:%^Pen%^StrGStem        Harm-Neutr_SG-ILL_he       ;
:%^Pen%^StrGStem        SG-ILL_dE       ;
:%^Pen%^StrGStem    Harm-Neutr_SG-ALL_lE-STEM ;
:%^Pen%^WGStem Harm-Neutr_SG-COM ;
+Err/Orth-weak-grade:%^Pen%^WGStem        Harm-Neutr_SG-PAR_t        ;

LEXICON NMN_7FUEUESIGA-PL 
:%^Pen%^WGStem Harm-Neutr_PL-NOM ;
:%^Pen%^StrGStem%^VowRM%>i     Harm-Neutr_PL-GEN_dE ;
:%^Pen%^StrGStem%^VowRM%>i        PL-ILL_he       ;
:%^Pen%^StrGStem%^VowRM%>i        PL-ALL_lE-STEM       ;
:%^Pen%^StrGStem%^VowRM%>i      PL-PAR_t        ;
:%^Pen%^StrGStem%^VowRM%>id%{eõ%}      PL-COM ;

+Use/NG+Err/Orth:%^Pen%^StrGStem%^VowRM%>ii     PL-PAR_d ;
+Use/NG+Err/Orth:%^Pen%^StrGStem%^VowRM%>ii     Harm-Neutr_PL-GEN_dE ;
+Use/NG+Err/Orth:%^Pen%^StrGStem%^VowRM%>ii        PL-ILL_he       ;
+Use/NG+Err/Orth:%^Pen%^StrGStem%^VowRM%>i        PL-ILL_dE       ;
+Use/NG+Err/Orth:%^Pen%^StrGStem%^VowRM%>ii        PL-ILL_dE       ;
+Use/NG+Err/Orth:%^Pen%^StrGStem%^VowRM%>ii        PL-ALL_lE-STEM       ;
+Use/NG+Err/Orth:%^Pen%^StrGStem%^VowRM%>iid%{eõ%}      PL-COM ;

LEXICON NMN_8KASK/HAEIELM ! kask:kaska
!!€gt-norm:  Noun 08 kask
!!€ kask        kask+N+Sg+Nom:
!!€ kaskat      kask+N+Sg+Par:
!!€ kaskahe     kask+N+Sg+Ill:
!!€ kaskast     kask+N+Sg+Ela:
!!€ kaskalõ     kask+N+Sg+All:
!!€ kaskal      kask+N+Sg+Ade:
!!€ kaskalt     kask+N+Sg+Abl:
!!€ kaskas      kask+N+Sg+Tra:
!!€ kaskaniq    kask+N+Sg+Ter:
!!€ kaskaldaq   kask+N+Sg+Abe:
!!€ kaskagaq    kask+N+Sg+Com:
!!€ kaskaq      kask+N+Pl+Nom:
!!€ kaskit      kask+N+Pl+Par:
!!€ kaskihe     kask+N+Pl+Ill:
!!€ kaskist     kask+N+Pl+Ela:
!!€ kaskilõ     kask+N+Pl+All:
!!€ kaskil      kask+N+Pl+Ade:
!!€ kaskilt     kask+N+Pl+Abl:
!!€ kaskis      kask+N+Pl+Tra:
!!€ kaskiniq    kask+N+Pl+Ter:
!!€ kaskildaq   kask+N+Pl+Abe:
!!€ kaskidõgaq  kask+N+Pl+Com:

!! * Yaml: **N-kask**
  NMN_8KASK/HAEIELM-SG ;
  NMN_8KASK/HAEIELM-PL ;

LEXICON NMN_8KASK/HAEIELM-SG 
:%^VowRM        Harm-Neutr_SG-NOM  ;
        SG-GEN_ZERO-STEM       ;
        Harm-Neutr_SG-PAR_t        ;
        Harm-Neutr_SG-ILL_he       ;

        SG-ILL_dE       ;

LEXICON NMN_8KASK/HAEIELM-PL 
        Harm-Neutr_PL-NOM ;
:%^VowRM%>i     Harm-Neutr_PL-GEN_dE ;
:%^VowRM%>i        PL-ILL_he       ;
:%^VowRM%>i        PL-ALL_lE-STEM       ;
:%^VowRM%>i      PL-PAR_t        ;
:%^VowRM%>id%{eõ%}      PL-COM        ;
!! Secondary
+Use/NG+Err/Orth:%^VowRM%>ii        PL-ALL_lE-STEM       ;
+Use/NG+Err/Orth:%^VowRM%>ii     Harm-Neutr_PL-GEN_dE ;
+Use/NG+Err/Orth:%^VowRM%>i        PL-ILL_dE       ;
+Use/NG+Err/Orth:%^VowRM%>ii        PL-ILL_dE       ;
+Use/NG+Err/Orth:%^VowRM%>ii        PL-ILL_he       ;
+Use/NG+Err/Orth:%^VowRM%>ii      PL-PAR_d        ;
+Use/NG+Err/Orth:%^VowRM%>iid%{eõ%}      PL-COM        ;

LEXICON NMN_8KULDNW/KIIL1NE !! kuldnõ:kuld
!!€gt-norm:  Adjective 08 kuldnõ
!!€ kuldnõ      kuldnõ+A+Sg+Nom:
!!€ kuldsõt     kuldnõ+A+Sg+Par:
!!€ kuldsõhe    kuldnõ+A+Sg+Ill:
!!€ kuldsõl     kuldnõ+A+Sg+Ade:
!!€ kuldsõlt    kuldnõ+A+Sg+Abl:
!!€ kuldsõs     kuldnõ+A+Sg+Tra:
!!€ kuldsõniq   kuldnõ+A+Sg+Ter:
!!€ kuldsõldaq  kuldnõ+A+Sg+Abe:
!!€ kuldsõgaq   kuldnõ+A+Sg+Com:
!!€ kuldsõq     kuldnõ+A+Pl+Nom:
!!€ kuldsit     kuldnõ+A+Pl+Par:
!!€ kuldsihe    kuldnõ+A+Pl+Ill:
!!€ kuldsist    kuldnõ+A+Pl+Ela:
!!€ kuldsilõ    kuldnõ+A+Pl+All:
!!€ kuldsil     kuldnõ+A+Pl+Ade:
!!€ kuldsilt    kuldnõ+A+Pl+Abl:
!!€ kuldsis     kuldnõ+A+Pl+Tra:
!!€ kuldsiniq   kuldnõ+A+Pl+Ter:
!!€ kuldsildaq  kuldnõ+A+Pl+Abe:
!!€ kuldsidõgaq kuldnõ+A+Pl+Com:

!! * Yaml: **N-kuldnw**
  NMN_8KULDNW/KIIL1NE-SG ;
  NMN_8KULDNW/KIIL1NE-PL ;

LEXICON NMN_8KULDNW/KIIL1NE-SG 
:n%{eõ%}        Harm-Neutr_SG-NOM  ;
:s%{eõ%}        SG-GEN_ZERO-STEM       ;
:%>s%{eõ%}        Harm-Neutr_SG-PAR_t        ;
:%>s%{eõ%}        Harm-Neutr_SG-ILL_he       ;

:%>s%{eõ%}        SG-ILL_dE       ;

LEXICON NMN_8KULDNW/KIIL1NE-PL 
:s%{eõ%}        Harm-Neutr_PL-NOM ;
:%>si     Harm-Neutr_PL-GEN_dE ;
:%>si        PL-ILL_he       ;
:%>si        PL-ALL_lE-STEM       ;
:%>si      PL-PAR_t        ;
:%>sid%{eõ%}      PL-COM        ;
!! Secondary
+Use/NG+Err/Orth:%^WGStem%>as     Harm-Neutr_PL-GEN_tE ;
+Use/NG+Err/Orth:%^WGStem%>ast%{eõ%}        PL-ILL_he       ;
+Use/NG+Err/Orth:%^WGStem%>ast%{eõ%}        PL-ILL_dE       ;
+Use/NG+Err/Orth:%^WGStem%>ast%{eõ%}        PL-ALL_lE-STEM       ;
+Use/NG+Err/Orth:%^WGStem%>ast%{eõ%}   PL-COM        ;
+Use/NG+Err/Orth:%>sii        PL-ALL_lE-STEM       ;
+Use/NG+Err/Orth:%>sii     Harm-Neutr_PL-GEN_dE ;
+Use/NG+Err/Orth:%>sii        PL-ILL_dE       ;
+Use/NG+Err/Orth:%>sii        PL-ILL_he       ;
+Use/NG+Err/Orth:%>sii      PL-PAR_d        ;
+Use/NG+Err/Orth:%>siid%{eõ%}      PL-COM        ;

LEXICON NMN_8KOLMAS/VIIES !!= * @CODE@ kolmas:kolma
!!€gt-norm:  Noun 08 kolmas
!!€ kolmas        kolmas+N+Sg+Nom:
!!€ kolmandat      kolmas+N+Sg+Par:
!!€ kolmandahe     kolmas+N+Sg+Ill:
!!€ kolmandast     kolmas+N+Sg+Ela:
!!€ kolmandalõ     kolmas+N+Sg+All:
!!€ kolmandal      kolmas+N+Sg+Ade:
!!€ kolmandalt     kolmas+N+Sg+Abl:
!!€ kolmandas      kolmas+N+Sg+Tra:
!!€ kolmandaniq    kolmas+N+Sg+Ter:
!!€ kolmandaldaq   kolmas+N+Sg+Abe:
!!€ kolmandagaq    kolmas+N+Sg+Com:
!!€ kolmandaq      kolmas+N+Pl+Nom:
!!€ kolmansidõ     kolmas+N+Pl+Gen:
!!€ kolmansit      kolmas+N+Pl+Par:
!!€ kolmansihe     kolmas+N+Pl+Ill:
!!€ kolmansist     kolmas+N+Pl+Ela:
!!€ kolmansilõ     kolmas+N+Pl+All:
!!€ kolmansil      kolmas+N+Pl+Ade:
!!€ kolmansilt     kolmas+N+Pl+Abl:
!!€ kolmansis      kolmas+N+Pl+Tra:
!!€ kolmansiniq    kolmas+N+Pl+Ter:
!!€ kolmansildaq   kolmas+N+Pl+Abe:
!!€ kolmansidõgaq  kolmas+N+Pl+Com:

!! * Yaml: **N-kuldnw**
  NMN_8KOLMAS/VIIES-SG ;
  NMN_8KOLMAS/VIIES-PL ;

LEXICON NMN_8KOLMAS/VIIES-SG 
:s        Harm-Neutr_SG-NOM  ;
:%>nd%{aä%}        SG-GEN_ZERO-STEM       ;
:%>nd%{aä%}        Harm-Neutr_SG-PAR_t        ;
:%>nd%{aä%}        Harm-Neutr_SG-ILL_he       ;

:%>nd%{aä%}        SG-ILL_dE       ;

LEXICON NMN_8KOLMAS/VIIES-PL 
:%>nd%{aä%}        Harm-Neutr_PL-NOM ;
:%>nsi     Harm-Neutr_PL-GEN_dE ;
:%>nsi        PL-ILL_he       ;
:%>nsi        PL-ALL_lE-STEM       ;
:%>nsi      PL-PAR_t        ;
:%>nsid%{eõ%}      PL-COM        ;


!LEXICON NMN_8SADANG !!= * __@CODE@__ sadang:sadangu
!!€gt-norm:  Noun 08 sadang
!!€ sadang        sadang+N+Sg+Nom:
!!€ sadangut      sadang+N+Sg+Par:
!!€ sadanguhe     sadang+N+Sg+Ill:
!!€ sadangust     sadang+N+Sg+Ela:
!!€ sadangulõ     sadang+N+Sg+All:
!!€ sadangul      sadang+N+Sg+Ade:
!!€ sadangult     sadang+N+Sg+Abl:
!!€ sadangus      sadang+N+Sg+Tra:
!!€ sadanguniq    sadang+N+Sg+Ter:
!!€ sadanguldaq   sadang+N+Sg+Abe:
!!€ sadangugaq    sadang+N+Sg+Com:
!!€ sadanguq      sadang+N+Pl+Nom:
!!€ sadangit      sadang+N+Pl+Par:
!!€ sadangihe     sadang+N+Pl+Ill:
!!€ sadangist     sadang+N+Pl+Ela:
!!€ sadangilõ     sadang+N+Pl+All:
!!€ sadangil      sadang+N+Pl+Ade:
!!€ sadangilt     sadang+N+Pl+Abl:
!!€ sadangis      sadang+N+Pl+Tra:
!!€ sadanginiq    sadang+N+Pl+Ter:
!!€ sadangildaq   sadang+N+Pl+Abe:
!!€ sadangidõgaq  sadang+N+Pl+Com:
!!! * Yaml: __N-sadang__
!  NMN_8SADANG-SG ;
!  NMN_8SADANG-PL ;

LEXICON NMN_8SADANG-SG 
:%^VowRM        Harm-Neutr_SG-NOM  ;
        SG-GEN_ZERO-STEM       ;
        Harm-Neutr_SG-PAR_t        ;
        Harm-Neutr_SG-ILL_he       ;

        SG-ILL_dE       ;

LEXICON NMN_8SADANG-PL 
        Harm-Neutr_PL-NOM ;
:%^VowRM%>i     Harm-Neutr_PL-GEN_dE ;
:%^VowRM%>i        PL-ILL_he       ;
:%^VowRM%>i        PL-ALL_lE-STEM       ;
:%^VowRM%>i      PL-PAR_t        ;
:%^VowRM%>id%{eõ%}      PL-COM        ;
!! Secondary
+Use/NG+Err/Orth:%^VowRM%>ii        PL-ALL_lE-STEM       ;
+Use/NG+Err/Orth:%^VowRM%>ii     Harm-Neutr_PL-GEN_dE ;
+Use/NG+Err/Orth:%^VowRM%>i        PL-ILL_dE       ;
+Use/NG+Err/Orth:%^VowRM%>ii        PL-ILL_dE       ;
+Use/NG+Err/Orth:%^VowRM%>ii        PL-ILL_he       ;
+Use/NG+Err/Orth:%^VowRM%>ii      PL-PAR_d        ;
+Use/NG+Err/Orth:%^VowRM%>iid%{eõ%}      PL-COM        ;

LEXICON NMN_8TUHAT-SG ! tuhat:tuha
!!€gt-norm:  Noun 08 tuhat
!!€ tuhat        tuhat+N+Sg+Nom:
!!€ tuhandõt      tuhat+N+Sg+Par:
!!€ tuhandõhe     tuhat+N+Sg+Ill:
!!€ tuhandõst     tuhat+N+Sg+Ela:
!!€ tuhandõlõ     tuhat+N+Sg+All:
!!€ tuhandõl      tuhat+N+Sg+Ade:
!!€ tuhandõlt     tuhat+N+Sg+Abl:
!!€ tuhandõs      tuhat+N+Sg+Tra:
!!€ tuhandõniq    tuhat+N+Sg+Ter:
!!€ tuhandõldaq   tuhat+N+Sg+Abe:
!!€ tuhandõgaq    tuhat+N+Sg+Com:
!!€ tuhandõq      tuhat+N+Pl+Nom:
!!€ tuhandidõ     tuhat+N+Pl+Gen:
!!€ tuhandit      tuhat+N+Pl+Par:
!!€ tuhandihe     tuhat+N+Pl+Ill:
!!€ tuhandist     tuhat+N+Pl+Ela:
!!€ tuhandilõ     tuhat+N+Pl+All:
!!€ tuhandil      tuhat+N+Pl+Ade:
!!€ tuhandilt     tuhat+N+Pl+Abl:
!!€ tuhandis      tuhat+N+Pl+Tra:
!!€ tuhandiniq    tuhat+N+Pl+Ter:
!!€ tuhandildaq   tuhat+N+Pl+Abe:
!!€ tuhandidõgaq  tuhat+N+Pl+Com:
:t        Harm-Neutr_SG-NOM  ;
:ndõ        SG-GEN_ZERO-STEM       ;
:ndõ        Harm-Neutr_SG-PAR_t        ;
:ndõ        Harm-Neutr_SG-ILL_he       ;

:ndõ        SG-ILL_dE       ;

LEXICON NMN_8TUHAT-PL 
:ndõ        Harm-Neutr_PL-NOM ;
:nd%>i     Harm-Neutr_PL-GEN_dE ;
:nd%>i        PL-ILL_he       ;
:nd%>i        PL-ALL_lE-STEM       ;
:nd%>i      PL-PAR_t        ;
:nd%>id%{eõ%}      PL-COM        ;

!LEXICON NMN_8DOLLAR1/EEDER1
!!! * Yaml: __N-dollaŕ__
!  NMN_8DOLLAR1/EEDER1-SG ;
!  NMN_8DOLLAR1/EEDER1-PL ;
!!€gt-norm:  Noun 08 dollaŕ
!!€ dollaŕ        dollaŕ+N+Sg+Nom:
!!€ dollarit      dollaŕ+N+Sg+Par:
!!€ dollarihe     dollaŕ+N+Sg+Ill:
!!€ dollarist     dollaŕ+N+Sg+Ela:
!!€ dollarilõ     dollaŕ+N+Sg+All:
!!€ dollaril      dollaŕ+N+Sg+Ade:
!!€ dollarilt     dollaŕ+N+Sg+Abl:
!!€ dollaris      dollaŕ+N+Sg+Tra:
!!€ dollariniq    dollaŕ+N+Sg+Ter:
!!€ dollarildaq   dollaŕ+N+Sg+Abe:
!!€ dollarigaq    dollaŕ+N+Sg+Com:
!!€ dollariq      dollaŕ+N+Pl+Nom:
!!€ dollaridõ     dollaŕ+N+Pl+Gen:
!!€ dollarit      dollaŕ+N+Pl+Par:
!!€ dollarihe     dollaŕ+N+Pl+Ill:
!!€ dollarist     dollaŕ+N+Pl+Ela:
!!€ dollarilõ     dollaŕ+N+Pl+All:
!!€ dollaril      dollaŕ+N+Pl+Ade:
!!€ dollarilt     dollaŕ+N+Pl+Abl:
!!€ dollaris      dollaŕ+N+Pl+Tra:
!!€ dollariniq    dollaŕ+N+Pl+Ter:
!!€ dollarildaq   dollaŕ+N+Pl+Abe:
!!€ dollaridõgaq  dollaŕ+N+Pl+Com:


LEXICON NMN_8DOLLAR1/EEDER1-SG 
:%^PAL        Harm-Neutr_SG-NOM  ;
+Err/Orth-no-pal:%^NoPAL        Harm-Neutr_SG-NOM  ;
:%^NoPALi        SG-GEN_ZERO-STEM       ;
:%^NoPALi        Harm-Neutr_SG-PAR_t        ;
:%^NoPALi        Harm-Neutr_SG-ILL_he       ;

:%^NoPALi        SG-ILL_dE       ;

LEXICON NMN_8DOLLAR1/EEDER1-PL 
:%^NoPALi        Harm-Neutr_PL-NOM ;
:%^NoPALi     Harm-Neutr_PL-GEN_dE ;
:%^NoPALi        PL-ILL_he       ;
:%^NoPALi        PL-ALL_lE-STEM       ;
:%^NoPALi      PL-PAR_t        ;
:%^NoPALi%>d%{eõ%}      PL-COM        ;
!! Secondary
+Use/NG+Err/Orth:%^NoPAL%>ii        PL-ALL_lE-STEM       ;
+Use/NG+Err/Orth:%^NoPAL%>ii     Harm-Neutr_PL-GEN_dE ;
+Use/NG+Err/Orth:%^NoPALi        PL-ILL_dE       ;
+Use/NG+Err/Orth:%^NoPAL%>ii        PL-ILL_dE       ;
+Use/NG+Err/Orth:%^NoPAL%>ii        PL-ILL_he       ;
+Use/NG+Err/Orth:%^NoPAL%>ii      PL-PAR_d        ;
+Use/NG+Err/Orth:%^NoPAL%>iid%{eõ%}      PL-COM        ;

!LEXICON NMN_8AASTAK !!= * @OCDE@ aastak:aasta%{kg%}
!!€gt-norm:  Noun 10 aastak 
!!€  aastak: aastak+N+Sg+Nom
!!€  aastaga: aastak+N+Sg+Gen
!!€  aastakat: aastak+N+Sg+Par
!!€  aastakahe: aastak+N+Sg+Ill
!!€  aastakan: aastak+N+Sg+Ine
!!€  aastakast: aastak+N+Sg+Ela
!!€  aastakalõ: aastak+N+Sg+All
!!€  aastakal: aastak+N+Sg+Ade
!!€  aastakalt: aastak+N+Sg+Abl
!!€  aastakas: aastak+N+Sg+Tra
!!€  aastakaniq: aastak+N+Sg+Ter
!!€  aastakaldaq: aastak+N+Sg+Abe
!!€  aastagagaq: aastak+N+Sg+Com
!!€  aastagaq: aastak+N+Pl+Nom
!!€  aastakidõ: aastak+N+Pl+Gen
!!€  aastakit: aastak+N+Pl+Par
!!€  aastakihe: aastak+N+Pl+Ill
!!€  aastakin: aastak+N+Pl+Ine
!!€  aastakist: aastak+N+Pl+Ela
!!€  aastakilõ: aastak+N+Pl+All
!!€  aastakil: aastak+N+Pl+Ade
!!€  aastakilt: aastak+N+Pl+Abl
!!€  aastakis: aastak+N+Pl+Tra
!!€  aastakiniq: aastak+N+Pl+Ter
!!€  aastakildaq: aastak+N+Pl+Abe
!!€  aastakidõgaq: aastak+N+Pl+Com
!! **N-hwrak10**
!  NMN_8AASTAK-SG ;
!  NMN_8AASTAK-PL ;
LEXICON NMN_8AASTAK-SG 
:%^G3        Harm-Neutr_SG-NOM  ;
:%^G2%>%{aä%}    SG-GEN_ZERO ;
:%^G3%>%{aä%}    Harm-Neutr_SG-ALL_lE-STEM        ;
+Use/NG+Err/Orth:%^G2%>%{aä%}    Harm-Neutr_SG-ALL_lE-STEM        ;
:%^G3%>%{aä%}    Harm-Neutr_SG-PAR_t        ;
:%^G3%>%{aä%}    Harm-Neutr_SG-ILL_he       ;
:%^G2%>%{aä%} Harm-Neutr_SG-COM ;

LEXICON NMN_8AASTAK-PL 
:%^G2%>%{aä%}    Harm-Neutr_PL-NOM ;
:%^G2%>i    Harm-Neutr_PL-GEN_dE ;
:%^G3%>i        PL-ILL_he       ;
:%^G2%>i        PL-ALL_lE-STEM       ;
:%^G3%>i      PL-PAR_t        ;
:%^G2%>idõ        PL-COM       ;


LEXICON NMN_36RAMM/SILM !!= * **@CODE@** silm:silm
!!€gt-norm:  Noun 36 silmä ämm
!!€ ämm        ämm+N+Sg+Nom:
!!€ ämmä       ämm+N+Sg+Par:
!!€ ämmä       ämm+N+Sg+Ill:
!!€ ämmäst     ämm+N+Sg+Ela:
!!€ ämmäle     ämm+N+Sg+All:
!!€ ämmäl      ämm+N+Sg+Ade:
!!€ ämmält     ämm+N+Sg+Abl:
!!€ ämmäs      ämm+N+Sg+Tra:
!!€ ämmäniq    ämm+N+Sg+Ter:
!!€ ämmäldäq   ämm+N+Sg+Abe:
!!€ ämmägaq    ämm+N+Sg+Com:
!!€ ämmäq      ämm+N+Pl+Nom:
!!€ ämmi       ämm+N+Pl+Par:
!!€ ämmihe     ämm+N+Pl+Ill:
!!€ ämmist     ämm+N+Pl+Ela:
!!€ ämmile     ämm+N+Pl+All:
!!€ ämmil      ämm+N+Pl+Ade:
!!€ ämmilt     ämm+N+Pl+Abl:
!!€ ämmis      ämm+N+Pl+Tra:
!!€ ämminiq    ämm+N+Pl+Ter:
!!€ ämmildäq   ämm+N+Pl+Abe:
!!€ ämmigaq    ämm+N+Pl+Com:

!! * Yaml: **N-silm36**
!! gradation No, vowelHarmony Front
  NMN_36RAMM/SILM-SG ;
  NMN_36RAMM/SILM-PL ;

LEXICON NMN_36RAMM/SILM-SG 
        Harm-Neutr_SG-NOM  ;
:%>%{aä%}        SG-GEN_ZERO-STEM       ;
:%>%{aä%}        Harm-Neutr_SG-ILL_ZERO       ;
:%>%{aä%}        Harm-Neutr_SG-PAR_ZERO        ;


LEXICON NMN_36RAMM/SILM-PL 
:%>%{aä%}        Harm-Neutr_PL-NOM ;
:%>i     PL-GEN_ZERO ;
:%>i        PL-ILL_he       ;
:%>i        PL-ALL_lE-STEM       ;
:%>i      Harm-Neutr_PL-PAR_ZERO        ;
:%>i      PL-COM        ;
!! Secondary
+Use/NG+Err/Orth:%>i        Harm-Neutr_PL-ILL_ZERO       ;
+Use/NG+Err/Orth:%>i        PL-ILL_dE       ;

!LEXICON NMN_36XX/TIIM !!= * __@CODE@__ tiim:t%{ei%}%{ei%}m
!!! * Yaml: __N-tiim36__
!!! vowel raising, vowelHarmony Front
!  NMN_36XX/TIIM-SG ;
!  NMN_36XX/TIIM-PL ;

LEXICON NMN_36XX/TIIM-SG 
:%^VOWRaise        Harm-Neutr_SG-NOM  ;
:%>%{aä%}        SG-GEN_ZERO-STEM       ;
:%^VOWRaise%>%{aä%}        Harm-Neutr_SG-ILL_ZERO       ;
:%^VOWRaise%>%{aä%}        Harm-Neutr_SG-PAR_ZERO        ;


LEXICON NMN_36XX/TIIM-PL 
:%>%{aä%}        Harm-Neutr_PL-NOM ;
:%^VOWRaise%>i     PL-GEN_ZERO ;
:%^VOWRaise%>i        PL-ILL_he       ;
:%^VOWRaise%>i        PL-ALL_lE-STEM       ;
:%^VOWRaise%>i      Harm-Neutr_PL-PAR_ZERO        ;
:%^VOWRaise%>i      PL-COM        ;
!! Secondary
+Use/NG+Err/Orth:%^VOWRaise%>i        Harm-Neutr_PL-ILL_ZERO       ;
+Use/NG+Err/Orth:%^VOWRaise%>i        PL-ILL_dE       ;

LEXICON NMN_36NJUKR/LAEHK !!= * **@CODE@** lähk:läh%{kØ%}
!!€gt-norm:  Noun 36 lähk
!!€ lähk        lähk+N+Sg+Nom:
!!€ lähkä       lähk+N+Sg+Par:
!!€ lähkä       lähk+N+Sg+Ill:
!!€ lähäst      lähk+N+Sg+Ela:
!!€ lähäle      lähk+N+Sg+All:
!!€ lähäl       lähk+N+Sg+Ade:
!!€ lähält      lähk+N+Sg+Abl:
!!€ lähäs       lähk+N+Sg+Tra:
!!€ lähäniq     lähk+N+Sg+Ter:
!!€ lähäldäq    lähk+N+Sg+Abe:
!!€ lähägaq     lähk+N+Sg+Com:
!!€ lähäq       lähk+N+Pl+Nom:
!!€ lähki       lähk+N+Pl+Par:
!!€ lähkihe     lähk+N+Pl+Ill:
!!€ lähist      lähk+N+Pl+Ela:
!!€ lähile      lähk+N+Pl+All:
!!€ lähil       lähk+N+Pl+Ade:
!!€ lähilt      lähk+N+Pl+Abl:
!!€ lähis       lähk+N+Pl+Tra:
!!€ lähiniq     lähk+N+Pl+Ter:
!!€ lähildäq    lähk+N+Pl+Abe:
!!€ lähkigaq    lähk+N+Pl+Com:

!! * Yaml: **N-lähk36**
!! gradation Yes, vowelHarmony Front
  NMN_36NJUKR/LAEHK-SG ;
  NMN_36NJUKR/LAEHK-PL ;

LEXICON NMN_36NJUKR/LAEHK-SG 
:%^StrGStem        Harm-Neutr_SG-NOM  ;
:%^WGStem%>%{aä%}        SG-GEN_ZERO-STEM       ;
:%^StrGStem%>%{aä%}        Harm-Neutr_SG-ILL_ZERO       ;
:%^StrGStem%>%{aä%}        Harm-Neutr_SG-PAR_ZERO        ;


LEXICON NMN_36NJUKR/LAEHK-PL 
:%^WGStem%>%{aä%}        Harm-Neutr_PL-NOM ;
:%^WGStem%>i     PL-GEN_ZERO ;
:%^StrGStem%>i        PL-ILL_he       ;
:%^WGStem%>i        PL-ALL_lE-STEM       ;
:%^StrGStem%>i      Harm-Neutr_PL-PAR_ZERO        ;
:%^WGStem%>i      PL-COM        ;
!! Secondary
+Use/NG+Err/Orth:%^StrGStem%>i        Harm-Neutr_PL-ILL_ZERO       ;
+Use/NG+Err/Orth:%^StrGStem%>i        PL-ILL_dE       ;

!LEXICON NMN_36KATS1/UETS1
!NMN_36KATS1/UETS1-SG ;
!NMN_36KATS1/UETS1-PL ;

LEXICON NMN_36KATS1/UETS1-SG
:ś        Harm-Neutr_SG-NOM  ;
+Err/Orth-no-pal:s        Harm-Neutr_SG-NOM  ;
:%>%{eõ%}        SG-GEN_ZERO-STEM       ;
:t%>%{eõ%}        Harm-Neutr_SG-ILL_ZERO       ;
:t%>%{eõ%}        Harm-Neutr_SG-PAR_ZERO        ;
LEXICON NMN_36KATS1/UETS1-PL
:%{eõ%}        Harm-Neutr_PL-NOM ;
:s%>i     PL-GEN_ZERO ;
:s%>i        PL-ILL_he       ;
:s%>i        PL-ALL_lE-STEM       ;
:s%>i      Harm-Neutr_PL-PAR_ZERO        ;
:s%>i      PL-COM        ;
!! Secondary
+Use/NG+Err/Orth:s%>i        Harm-Neutr_PL-ILL_ZERO       ;
+Use/NG+Err/Orth:s%>i        PL-ILL_dE       ;

LEXICON NMN_9KIPWN1/ELLAEI !!= @CODE@ kipõń:kipõń fixme 2016-08-27
!! * Yaml: **N-kipwnj**
   NMN_9KIPWN1/VETEL1-SG ;
   NMN_9KIPWN1/VETEL1-PL ;
LEXICON NMN_9KIPWN1/VETEL1 !!= @CODE@ kipõń:ki%{pb%}õ%{nń%}
!!€gt-norm:  Noun 09 kipõń
!!€ kipõń       kipõń+N+Sg+Nom:
!!€ kibõnat     kipõń+N+Sg+Par:
!!€ kibõnahe    kipõń+N+Sg+Ill:
!!€ kibõnast    kipõń+N+Sg+Ela:
!!€ kibõnalõ    kipõń+N+Sg+All:
!!€ kibõnal     kipõń+N+Sg+Ade:
!!€ kibõnalt    kipõń+N+Sg+Abl:
!!€ kibõnas     kipõń+N+Sg+Tra:
!!€ kibõnaniq   kipõń+N+Sg+Ter:
!!€ kibõnaldaq  kipõń+N+Sg+Abe:
!!€ kibõnagaq   kipõń+N+Sg+Com:
!!€ kibõnaq     kipõń+N+Pl+Nom:
!!€ kibõnit     kipõń+N+Pl+Par:
!!€ kibõnihe    kipõń+N+Pl+Ill:
!!€ kibõnist    kipõń+N+Pl+Ela:
!!€ kibõnilõ    kipõń+N+Pl+All:
!!€ kibõnil     kipõń+N+Pl+Ade:
!!€ kibõnilt    kipõń+N+Pl+Abl:
!!€ kibõnis     kipõń+N+Pl+Tra:
!!€ kibõniniq   kipõń+N+Pl+Ter:
!!€ kibõnildaq  kipõń+N+Pl+Abe:
!!€ kibõnidõgaq kipõń+N+Pl+Com:

!! * Yaml: **N-kipwnj**
   NMN_9KIPWN1/VETEL1-SG ;
   NMN_9KIPWN1/VETEL1-PL ;

LEXICON NMN_9KIPWN1/VETEL1-SG !!kipõń:ki%{bp%}õ%{nń%}
:%^Pen%^StrGStem%^PAL Harm-Neutr_SG-NOM ;
+Err/Orth-no-pal:%^Pen%^StrGStem%^NoPAL Harm-Neutr_SG-NOM ;
:%^Pen%^WGStem%^NoPAL%>%{aä%} SG-GEN_ZERO-STEM ;
:%^Pen%^WGStem%^NoPAL%>%{aä%} Harm-Neutr_SG-PAR_t ;
:%^Pen%^WGStem%^NoPAL%>%{aä%} Harm-Neutr_SG-ILL_he ;
+Use/NG+Err/Orth:%^Pen%^WGStem%^NoPAL%>%{aä%} SG-ILL_dE ;

LEXICON NMN_9KIPWN1/VETEL1-PL
:%^Pen%^WGStem%^NoPAL%>%{aä%} Harm-Neutr_PL-NOM ;
:%^Pen%^WGStem%^NoPAL%>i Harm-Neutr_PL-GEN_dE ;
:%^Pen%^WGStem%^NoPAL%>i        PL-ILL_he       ;
:%^Pen%^WGStem%^NoPAL%>i        PL-ALL_lE-STEM       ;
:%^Pen%^WGStem%^NoPAL%>i      PL-PAR_t        ;
:%^Pen%^WGStem%^NoPAL%>idõ      PL-COM        ;
+Use/NG+Err/Orth:%^Pen%^WGStem%^NoPAL%>ii Harm-Neutr_PL-GEN_dE ;
+Use/NG+Err/Orth:%^Pen%^WGStem%^NoPAL%>ii      PL-PAR_d        ;
+Use/NG+Err/Orth:%^Pen%^WGStem%^NoPAL%>ii        PL-ILL_he       ;
+Use/NG+Err/Orth:%^Pen%^WGStem%^NoPAL%>i        PL-ILL_dE       ;
+Use/NG+Err/Orth:%^Pen%^WGStem%^NoPAL%>ii        PL-ILL_dE       ;
+Use/NG+Err/Orth:%^Pen%^WGStem%^NoPAL%>ii        PL-ALL_lE-STEM       ;
+Use/NG+Err/Orth:%^Pen%^WGStem%^NoPAL%>iidõ      PL-COM        ;

LEXICON NMN_9ALLAS1/SINNEL1 !!= @CODE@ allaś:allas
!! * Yaml: **N-kipwnj**
   NMN_9ALLAS1/SINNEL1-SG ;
   NMN_9ALLAS1/SINNEL1-PL ;

LEXICON NMN_9ALLAS1/SINNEL1-SG
:%^Pen%^StrGStem%^PAL Harm-Neutr_SG-NOM ;
+Err/Orth-no-pal:%^Pen%^StrGStem%^NoPAL Harm-Neutr_SG-NOM ;
:%^Pen%^WGStem%^NoPAL%>i SG-GEN_ZERO-STEM ;
:%^Pen%^WGStem%^NoPAL%>i Harm-Neutr_SG-PAR_t ;
:%^Pen%^WGStem%^NoPAL%>i Harm-Neutr_SG-ILL_he ;
+Use/NG+Err/Orth:%^Pen%^WGStem%^NoPAL%>i SG-ILL_dE ;

LEXICON NMN_9ALLAS1/SINNEL1-PL
:%^Pen%^WGStem%^NoPAL%>i Harm-Neutr_PL-NOM ;
:%^Pen%^WGStem%^NoPAL%>i Harm-Neutr_PL-GEN_dE ;
:%^Pen%^WGStem%^NoPAL%>i        PL-ILL_he       ;
:%^Pen%^WGStem%^NoPAL%>i        PL-ALL_lE-STEM       ;
:%^Pen%^WGStem%^NoPAL%>i      PL-PAR_t        ;
:%^Pen%^WGStem%^NoPAL%>idõ      PL-COM        ;
+Use/NG+Err/Orth:%^Pen%^WGStem%^NoPAL%>ii Harm-Neutr_PL-GEN_dE ;
+Use/NG+Err/Orth:%^Pen%^WGStem%^NoPAL%>ii      PL-PAR_d        ;
+Use/NG+Err/Orth:%^Pen%^WGStem%^NoPAL%>ii        PL-ILL_he       ;
+Use/NG+Err/Orth:%^Pen%^WGStem%^NoPAL%>i        PL-ILL_dE       ;
+Use/NG+Err/Orth:%^Pen%^WGStem%^NoPAL%>ii        PL-ILL_dE       ;
+Use/NG+Err/Orth:%^Pen%^WGStem%^NoPAL%>ii        PL-ALL_lE-STEM       ;
+Use/NG+Err/Orth:%^Pen%^WGStem%^NoPAL%>iidõ      PL-COM        ;

LEXICON NMN_9TUKWV/VERREV !!= @CODE@ tukõv:tu%{kg%}õv
!!€gt-norm:  Adjective 09 tukõv
!!€ tukõv       tukõv+A+Sg+Nom:
!!€ tugõvat      tukõv+A+Sg+Par:
!!€ tugõvahe     tukõv+A+Sg+Ill:
!!€ tugõvast     tukõv+A+Sg+Ela:
!!€ tugõvale     tukõv+A+Sg+All:
!!€ tugõval      tukõv+A+Sg+Ade:
!!€ tugõvalt     tukõv+A+Sg+Abl:
!!€ tugõvas      tukõv+A+Sg+Tra:
!!€ tugõvaniq    tukõv+A+Sg+Ter:
!!€ tugõvaldaq   tukõv+A+Sg+Abe:
!!€ tugõvagaq    tukõv+A+Sg+Com:
!!€ tugõjaq      tukõv+A+Pl+Nom:
!!€ tugõjit      tukõv+A+Pl+Par:
!!€ tugõjihõ     tukõv+A+Pl+Ill:
!!€ tugõjist     tukõv+A+Pl+Ela:
!!€ tugõjilõ     tukõv+A+Pl+All:
!!€ tugõjil      tukõv+A+Pl+Ade:
!!€ tugõjilt     tukõv+A+Pl+Abl:
!!€ tugõjis      tukõv+A+Pl+Tra:
!!€ tugõjiniq    tukõv+A+Pl+Ter:
!!€ tugõjildaq   tukõv+A+Pl+Abe:
!!€ tugõjidegaq  tukõv+A+Pl+Com:

!! * Yaml: **N-tukwv**
   NMN_9TUKWV/VERREV-SG ;
   NMN_9TUKWV/VERREV-PL ;

LEXICON NMN_9TUKWV/VERREV-SG
:%^Pen%^StrGStem Harm-Neutr_SG-NOM ;
:%^Pen%^WGStem%>%{aä%} SG-GEN_ZERO-STEM ;
:%^Pen%^WGStem%>%{aä%} Harm-Neutr_SG-PAR_t ;
:%^Pen%^WGStem%>%{aä%} Harm-Neutr_SG-ILL_he ;
+Use/NG+Err/Orth:%^Pen%^WGStem%>%{aä%} SG-ILL_dE ;

LEXICON NMN_9TUKWV/VERREV-PL
:%^Pen%^WGStem%>%{aä%} Harm-Neutr_PL-NOM ;
:%^Pen%^WGStem%>i Harm-Neutr_PL-GEN_dE ;
:%^Pen%^WGStem%>i        PL-ILL_he       ;
:%^Pen%^WGStem%>i        PL-ALL_lE-STEM       ;
:%^Pen%^WGStem%>i      PL-PAR_t        ;
:%^Pen%^WGStem%>idõ      PL-COM        ;
+Use/NG+Err/Orth:%^Pen%^WGStem%>ii Harm-Neutr_PL-GEN_dE ;
+Use/NG+Err/Orth:%^Pen%^WGStem%>ii      PL-PAR_d        ;
+Use/NG+Err/Orth:%^Pen%^WGStem%>ii        PL-ILL_he       ;
+Use/NG+Err/Orth:%^Pen%^WGStem%>i        PL-ILL_dE       ;
+Use/NG+Err/Orth:%^Pen%^WGStem%>ii        PL-ILL_dE       ;
+Use/NG+Err/Orth:%^Pen%^WGStem%>ii        PL-ALL_lE-STEM       ;
+Use/NG+Err/Orth:%^Pen%^WGStem%>iidõ      PL-COM        ;

LEXICON NMN_9SALLAI/ELLAEI !!= @CODE@ elläi:e%{lØ%}lä%{ij%}
!!€gt-norm:  Noun 09 elläi
!!€ elläi       elläi+N+Sg+Nom:
!!€ eläjät      elläi+N+Sg+Par:
!!€ eläjähe     elläi+N+Sg+Ill:
!!€ eläjäst     elläi+N+Sg+Ela:
!!€ eläjäle     elläi+N+Sg+All:
!!€ eläjäl      elläi+N+Sg+Ade:
!!€ eläjält     elläi+N+Sg+Abl:
!!€ eläjäs      elläi+N+Sg+Tra:
!!€ eläjäniq    elläi+N+Sg+Ter:
!!€ eläjäldäq   elläi+N+Sg+Abe:
!!€ eläjägaq    elläi+N+Sg+Com:
!!€ eläjäq      elläi+N+Pl+Nom:
!!€ eläjit      elläi+N+Pl+Par:
!!€ eläjihe     elläi+N+Pl+Ill:
!!€ eläjist     elläi+N+Pl+Ela:
!!€ eläjile     elläi+N+Pl+All:
!!€ eläjil      elläi+N+Pl+Ade:
!!€ eläjilt     elläi+N+Pl+Abl:
!!€ eläjis      elläi+N+Pl+Tra:
!!€ eläjiniq    elläi+N+Pl+Ter:
!!€ eläjildäq   elläi+N+Pl+Abe:
!!€ eläjidegaq  elläi+N+Pl+Com:

!! * Yaml: **N-ellaei9**
   NMN_9SALLAI/ELLAEI-SG ;
   NMN_9SALLAI/ELLAEI-PL ;

LEXICON NMN_9SALLAI/ELLAEI-SG
:%^Pen%^StrGStem Harm-Neutr_SG-NOM ;
:%^Pen%^WGStem%^I2J%>%{aä%} SG-GEN_ZERO-STEM ;
:%^Pen%^WGStem%^I2J%>%{aä%} Harm-Neutr_SG-PAR_t ;
:%^Pen%^WGStem%^I2J%>%{aä%} FRONT_SG-ILL_he ;
:%^Pen%^WGStem%^I2J%>%{aä%} Harm-Neutr_SG-COM ;
!:%^Pen%^WGStem%>%{aä%} FRONT_SG-INE_n ;
!:%^Pen%^WGStem%>%{aä%} SG-ELA_st ;
+Use/NG+Err/Orth:%^Pen%^WGStem%^I2J%>%{aä%}      SG-ILL_dE  ;

LEXICON NMN_9SALLAI/ELLAEI-PL
:%^Pen%^WGStem%^I2J%>%{aä%} Harm-Neutr_PL-NOM ;
:%^Pen%^WGStem%^I2J%>i Harm-Neutr_PL-GEN_dE ;
:%^Pen%^WGStem%^I2J%>i        PL-ILL_he       ;
:%^Pen%^WGStem%^I2J%>i        PL-ALL_lE-STEM       ;
:%^Pen%^WGStem%^I2J%>i      PL-PAR_t        ;
:%^Pen%^WGStem%^I2J%>ide      PL-COM        ;
+Use/NG+Err/Orth:%^Pen%^WGStem%^I2J%>ii     Harm-Neutr_PL-GEN_dE ; !! SHOULD THIS BE HERE, c.f. yaml
+Use/NG+Err/Orth:%^Pen%^WGStem%^I2J%>ii      PL-PAR_d        ;
+Use/NG+Err/Orth:%^Pen%^WGStem%^I2J%>ii        PL-ILL_he       ;
+Use/NG+Err/Orth:%^Pen%^WGStem%^I2J%>i        PL-ILL_dE       ;
+Use/NG+Err/Orth:%^Pen%^WGStem%^I2J%>ii        PL-ILL_dE       ;
+Use/NG+Err/Orth:%^Pen%^WGStem%^I2J%>ii        PL-ALL_lE-STEM       ;
+Use/NG+Err/Orth:%^Pen%^WGStem%^I2J%>iide      PL-COM        ;


LEXICON NMN_9TAHHE/HERRE !!= @CODE@ tahhe:ta%{hØ%}he
!!€gt-norm:  Noun 09 tahhe
!!€ tahhe       tahhe+N+Sg+Nom:
!!€ tahehet     tahhe+N+Sg+Par:
!!€ tahehehe    tahhe+N+Sg+Ill:
!!€ tahehest    tahhe+N+Sg+Ela:
!!€ tahehelõ    tahhe+N+Sg+All:
!!€ tahehel     tahhe+N+Sg+Ade:
!!€ tahehelt    tahhe+N+Sg+Abl:
!!€ tahehes     tahhe+N+Sg+Tra:
!!€ taheheniq   tahhe+N+Sg+Ter:
!!€ taheheldaq  tahhe+N+Sg+Abe:
!!€ tahehegaq   tahhe+N+Sg+Com:
!!€ taheheq     tahhe+N+Pl+Nom:
!!€ tahehidõ     tahhe+N+Pl+Gen:
!!€ tahehit     tahhe+N+Pl+Par:
!!€ tahehihe    tahhe+N+Pl+Ill:
!!€ tahehist    tahhe+N+Pl+Ela:
!!€ tahehilõ    tahhe+N+Pl+All:
!!€ tahehil     tahhe+N+Pl+Ade:
!!€ tahehilt    tahhe+N+Pl+Abl:
!!€ tahehis     tahhe+N+Pl+Tra:
!!€ tahehiniq   tahhe+N+Pl+Ter:
!!€ tahehildaq  tahhe+N+Pl+Abe:
!!€ tahehidõgaq tahhe+N+Pl+Com:
!! * Yaml: **N-kipwnj**
   NMN_9TAHHE/HERRE-SG ;
   NMN_9TAHHE/HERRE-PL ;

LEXICON NMN_9TAHHE/HERRE-SG
:%^Pen%^StrGStem Harm-Neutr_SG-NOM ;
:%^Pen%^WGStem%>he SG-GEN_ZERO-STEM ;
:%^Pen%^WGStem%>he Harm-Neutr_SG-PAR_t ;
:%^Pen%^WGStem%>he Harm-Neutr_SG-ILL_he ;
+Use/NG+Err/Orth:%^Pen%^WGStem%>he SG-ILL_dE ;

LEXICON NMN_9TAHHE/HERRE-PL
:%^Pen%^WGStem%>he Harm-Neutr_PL-NOM ;
:%^Pen%^WGStem%>hi Harm-Neutr_PL-GEN_dE ;
:%^Pen%^WGStem%>hi        PL-ILL_he       ;
:%^Pen%^WGStem%>hi        PL-ALL_lE-STEM       ;
:%^Pen%^WGStem%>hi      PL-PAR_t        ;
:%^Pen%^WGStem%>hid%{eõ%}      PL-COM        ;
+Use/NG+Err/Orth:%^Pen%^WGStem%>hii Harm-Neutr_PL-GEN_dE ;
+Use/NG+Err/Orth:%^Pen%^WGStem%>hii      PL-PAR_d        ;
+Use/NG+Err/Orth:%^Pen%^WGStem%>hii        PL-ILL_he       ;
+Use/NG+Err/Orth:%^Pen%^WGStem%>hi        PL-ILL_dE       ;
+Use/NG+Err/Orth:%^Pen%^WGStem%>hii        PL-ILL_dE       ;
+Use/NG+Err/Orth:%^Pen%^WGStem%>hii        PL-ALL_lE-STEM       ;
+Use/NG+Err/Orth:%^Pen%^WGStem%>hiid%{eõ%}      PL-COM        ;

LEXICON NMN_9VILLW/XX !!= @CODE@ villõ:vi%{lØ%}lõ
!!€gt-norm:  Noun 09 villõ
!!€ villõ       villõ+N+Sg+Nom:
!!€ vilõhõt     villõ+N+Sg+Par:
!!€ vilõhõhe    villõ+N+Sg+Ill:
!!€ vilõhõst    villõ+N+Sg+Ela:
!!€ vilõhõlõ    villõ+N+Sg+All:
!!€ vilõhõl     villõ+N+Sg+Ade:
!!€ vilõhõlt    villõ+N+Sg+Abl:
!!€ vilõhõs     villõ+N+Sg+Tra:
!!€ vilõhõniq   villõ+N+Sg+Ter:
!!€ vilõhõldaq  villõ+N+Sg+Abe:
!!€ vilõhõgaq   villõ+N+Sg+Com:
!!€ vilõhõq     villõ+N+Pl+Nom:
!!€ vilõhidõ     villõ+N+Pl+Gen:
!!€ vilõhit     villõ+N+Pl+Par:
!!€ vilõhihe    villõ+N+Pl+Ill:
!!€ vilõhist    villõ+N+Pl+Ela:
!!€ vilõhilõ    villõ+N+Pl+All:
!!€ vilõhil     villõ+N+Pl+Ade:
!!€ vilõhilt    villõ+N+Pl+Abl:
!!€ vilõhis     villõ+N+Pl+Tra:
!!€ vilõhiniq   villõ+N+Pl+Ter:
!!€ vilõhildaq  villõ+N+Pl+Abe:
!!€ vilõhidõgaq villõ+N+Pl+Com:
!! * Yaml: **N-kipwnj**
!CHECKME 2019-08-30 NMN_6MAKW/HELLE-SG ;
   NMN_9VILLW/XX-PL ;
!CHECKME +Err/Orth:   NMN_9VILLW/XX-SG ;
   NMN_9VILLW/XX-SG ;
+Err/Orth:   NMN_6MAKW/HELLE-PL ;

LEXICON NMN_9VILLW/XX-SG
:%^Pen%^StrGStem Harm-Neutr_SG-NOM ;
:%^Pen%^WGStem%>h%{eõ%} SG-GEN_ZERO-STEM ;
:%^Pen%^StrGStem SG-GEN_ZERO-STEM ;
:%^Pen%^WGStem%>h%{eõ%} Harm-Neutr_SG-PAR_t ;
:%^Pen%^StrGStem Harm-Neutr_SG-PAR_t ;
:%^Pen%^WGStem%>h%{eõ%} Harm-Neutr_SG-ILL_he ;
+Use/NG+Err/Orth:%^Pen%^WGStem%>h%{eõ%} SG-ILL_dE ;
+Use/NG+Err/Orth:%^Pen%^StrGStem Harm-Neutr_SG-ILL_he ;
+Use/NG+Err/Orth:%^Pen%^StrGStem SG-ILL_dE ;

LEXICON NMN_9VILLW/XX-PL
:%^Pen%^WGStem%>hõ Harm-Neutr_PL-NOM ;
:%^Pen%^StrGStem Harm-Neutr_PL-NOM ;
:%^Pen%^WGStem%>hi Harm-Neutr_PL-GEN_dE ;
:%^Pen%^WGStem%>hi        PL-ILL_he       ;
:%^Pen%^WGStem%>hi        PL-ALL_lE-STEM       ;
:%^Pen%^WGStem%>hi      PL-PAR_t        ;
:%^Pen%^WGStem%>hid%{eõ%}      PL-COM        ;
+Use/NG+Err/Orth:%^Pen%^WGStem%>hii Harm-Neutr_PL-GEN_dE ;
+Use/NG+Err/Orth:%^Pen%^StrGStem%^VowRM%>i Harm-Neutr_PL-GEN_dE ;
+Use/NG+Err/Orth:%^Pen%^StrGStem%^VowRM%>ii Harm-Neutr_PL-GEN_dE ;
+Use/NG+Err/Orth:%^Pen%^WGStem%>hii      PL-PAR_d        ;
+Use/NG+Err/Orth:%^Pen%^StrGStem%^VowRM%>i      PL-PAR_t        ;
+Use/NG+Err/Orth:%^Pen%^StrGStem%^VowRM%>ii      PL-PAR_d        ;
+Use/NG+Err/Orth:%^Pen%^WGStem%>hii        PL-ILL_he       ;
+Use/NG+Err/Orth:%^Pen%^StrGStem%^VowRM%>i        PL-ILL_he       ;
+Use/NG+Err/Orth:%^Pen%^StrGStem%^VowRM%>ii        PL-ILL_he       ;
+Use/NG+Err/Orth:%^Pen%^WGStem%>hii        PL-ILL_dE       ;
+Use/NG+Err/Orth:%^Pen%^StrGStem%^VowRM%>i        PL-ILL_dE       ;
+Use/NG+Err/Orth:%^Pen%^StrGStem%^VowRM%>ii        PL-ILL_dE       ;
+Use/NG+Err/Orth:%^Pen%^WGStem%>hii        PL-ALL_lE-STEM       ;
+Use/NG+Err/Orth:%^Pen%^StrGStem%^VowRM%>i        PL-ALL_lE-STEM       ;
+Use/NG+Err/Orth:%^Pen%^StrGStem%^VowRM%>ii        PL-ALL_lE-STEM       ;
+Use/NG+Err/Orth:%^Pen%^WGStem%>hiid%{eõ%}      PL-COM        ;
+Use/NG+Err/Orth:%^Pen%^StrGStem%^VowRM%>id%{eõ%}      PL-COM        ;
+Use/NG+Err/Orth:%^Pen%^StrGStem%^VowRM%>iid%{eõ%}      PL-COM        ;

LEXICON NMN_10HWRAK !!= * @OCDE@ hõrak:hõrak
!!€gt-norm:  Noun 10 hõrak 
!!€  hõrak: hõrak+N+Sg+Nom
!!€  hõraga: hõrak+N+Sg+Gen
!!€  hõrakat: hõrak+N+Sg+Par
!!€  hõrakahe: hõrak+N+Sg+Ill
!!€  hõrakan: hõrak+N+Sg+Ine
!!€  hõrakast: hõrak+N+Sg+Ela
!!€  hõrakalõ: hõrak+N+Sg+All
!!€  hõrakal: hõrak+N+Sg+Ade
!!€  hõrakalt: hõrak+N+Sg+Abl
!!€  hõrakas: hõrak+N+Sg+Tra
!!€  hõrakaniq: hõrak+N+Sg+Ter
!!€  hõrakaldaq: hõrak+N+Sg+Abe
!!€  hõragagaq: hõrak+N+Sg+Com
!!€  hõragaq: hõrak+N+Pl+Nom
!!€  hõrakidõ: hõrak+N+Pl+Gen
!!€  hõrakit: hõrak+N+Pl+Par
!!€  hõrakihe: hõrak+N+Pl+Ill
!!€  hõrakin: hõrak+N+Pl+Ine
!!€  hõrakist: hõrak+N+Pl+Ela
!!€  hõrakilõ: hõrak+N+Pl+All
!!€  hõrakil: hõrak+N+Pl+Ade
!!€  hõrakilt: hõrak+N+Pl+Abl
!!€  hõrakis: hõrak+N+Pl+Tra
!!€  hõrakiniq: hõrak+N+Pl+Ter
!!€  hõrakildaq: hõrak+N+Pl+Abe
!!€  hõrakidõgaq: hõrak+N+Pl+Com
!! **N-hwrak10**
  NMN_10HWRAK-SG ;
  NMN_10HWRAK-PL ;
LEXICON NMN_10HWRAK-SG 
:%^StrGStem        Harm-Neutr_SG-NOM  ;
:%^WGStem%>%{aä%}    SG-GEN_ZERO ;
:%^StrGStem%>%{aä%}    Harm-Neutr_SG-ALL_lE-STEM        ;
:%^StrGStem%>%{aä%}    Harm-Neutr_SG-PAR_t        ;
:%^StrGStem%>%{aä%}    Harm-Neutr_SG-ILL_he       ;
:%^WGStem%>%{aä%} Harm-Neutr_SG-COM ;
+Use/NG+Err/Orth:%^WGStem%>u    SG-GEN_ZERO ;
+Use/NG+Err/Orth:%^StrGStem%>u       Harm-Neutr_SG-ALL_lE-STEM        ;
+Use/NG+Err/Orth:%^StrGStem%>u    Harm-Neutr_SG-PAR_t        ;
+Use/NG+Err/Orth:%^StrGStem%>%{aä%}       SG-ILL_dE       ;
+Use/NG+Err/Orth:%^StrGStem%>u       SG-ILL_dE       ;
+Use/NG+Err/Orth:%^StrGStem%>u       Harm-Neutr_SG-ILL_he       ;
+Use/NG+Err/Orth:%^WGStem%>u Harm-Neutr_SG-COM ;

LEXICON NMN_10HWRAK-PL 
:%^WGStem%>%{aä%}    Harm-Neutr_PL-NOM ;
:%^StrGStem%>i    Harm-Neutr_PL-GEN_dE ;
:%^StrGStem%>i        PL-ILL_he       ;
:%^StrGStem%>i        PL-ALL_lE-STEM       ;
:%^StrGStem%>i      PL-PAR_t        ;
:%^StrGStem%>idõ        PL-COM       ;
+Use/NG+Err/Orth:%^WGStem%>u    Harm-Neutr_PL-NOM ;
+Use/NG+Err/Orth:%^StrGStem%>ii    Harm-Neutr_PL-GEN_dE ;
+Use/NG+Err/Orth:%^StrGStem%>ii      PL-PAR_d        ;
+Use/NG+Err/Orth:%^StrGStem%>ii        PL-ILL_he       ;
+Use/NG+Err/Orth:%^StrGStem%>i        PL-ILL_dE       ;
+Use/NG+Err/Orth:%^StrGStem%>ii        PL-ILL_dE       ;
+Use/NG+Err/Orth:%^StrGStem%>ii        PL-ALL_lE-STEM       ;
+Use/NG+Err/Orth:%^StrGStem%>iidõ        PL-COM       ;


!LEXICON NMN_10AMEERIGA !!= * @OCDE@ ameeriga:ameeri%{kg%}
!!! __N-hwrak10__
!  NMN_10AMEERIGA-SG ;
!  NMN_10AMEERIGA-PL ;
!!€gt-norm:  Noun 10 ameeriga 
!!€  ameeriga: ameeriga+N+Sg+Nom
!!€  ameeriga: ameeriga+N+Sg+Gen
!!€  ameerikat: ameeriga+N+Sg+Par
!!€  ameerikahe: ameeriga+N+Sg+Ill
!!€  ameerikan: ameeriga+N+Sg+Ine
!!€  ameerikast: ameeriga+N+Sg+Ela
!!€  ameerikalõ: ameeriga+N+Sg+All
!!€  ameerikal: ameeriga+N+Sg+Ade
!!€  ameerikalt: ameeriga+N+Sg+Abl
!!€  ameerikas: ameeriga+N+Sg+Tra
!!€  ameerikaniq: ameeriga+N+Sg+Ter
!!€  ameerikaldaq: ameeriga+N+Sg+Abe
!!€  ameerigagaq: ameeriga+N+Sg+Com
!!€  ameerigaq: ameeriga+N+Pl+Nom
!!€  ameerikidõ: ameeriga+N+Pl+Gen
!!€  ameerikit: ameeriga+N+Pl+Par
!!€  ameerikihe: ameeriga+N+Pl+Ill
!!€  ameerikin: ameeriga+N+Pl+Ine
!!€  ameerikist: ameeriga+N+Pl+Ela
!!€  ameerikilõ: ameeriga+N+Pl+All
!!€  ameerikil: ameeriga+N+Pl+Ade
!!€  ameerikilt: ameeriga+N+Pl+Abl
!!€  ameerikis: ameeriga+N+Pl+Tra
!!€  ameerikiniq: ameeriga+N+Pl+Ter
!!€  ameerikildaq: ameeriga+N+Pl+Abe
!!€  ameerikidõgaq: ameeriga+N+Pl+Com

LEXICON NMN_10AMEERIGA-SG 
:%^WGStem%>%{aä%}        Harm-Neutr_SG-NOM  ;
:%^WGStem%>%{aä%}    SG-GEN_ZERO ;
:%^StrGStem%>%{aä%}    Harm-Neutr_SG-ALL_lE-STEM        ;
:%^StrGStem%>%{aä%}    Harm-Neutr_SG-PAR_t        ;
:%^StrGStem%>%{aä%}    Harm-Neutr_SG-ILL_he       ;
:%^WGStem%>%{aä%} Harm-Neutr_SG-COM ;

+Err/Orth-weak-grade:%^WGStem%>%{aä%}    Harm-Neutr_SG-ALL_lE-STEM        ;


LEXICON NMN_10AMEERIGA-PL 
:%^WGStem%>%{aä%}    Harm-Neutr_PL-NOM ;
:%^StrGStem%>i    Harm-Neutr_PL-GEN_dE ;
:%^StrGStem%>i        PL-ILL_he       ;
:%^StrGStem%>i        PL-ALL_lE-STEM       ;
:%^StrGStem%>i      PL-PAR_t        ;
:%^StrGStem%>idõ        PL-COM       ;



LEXICON NMN_10HAIDAK/ESAEK !!= * @OCDE@ haidak:haida%{kg%}
!! Noun (10) esäk
!!€  esäk: esäk+N+Sg+Nom
!!€  esägu: esäk+N+Sg+Gen
!!€  esäkut: esäk+N+Sg+Par
!!€  esäkuhe: esäk+N+Sg+Ill
!!€  esäkun: esäk+N+Sg+Ine
!!€  esäkust: esäk+N+Sg+Ela
!!€  esäkulõ: esäk+N+Sg+All
!!€  esäkul: esäk+N+Sg+Ade
!!€  esäkult: esäk+N+Sg+Abl
!!€  esäkus: esäk+N+Sg+Tra
!!€  esäkuniq: esäk+N+Sg+Ter
!!€  esäkuldaq: esäk+N+Sg+Abe
!!€  esäkugaq: esäk+N+Sg+Com
!!€  esäguq: esäk+N+Pl+Nom
!!€  esäkide: esäk+N+Pl+Gen
!!€  esäkit: esäk+N+Pl+Par
!!€  esäkihe: esäk+N+Pl+Ill
!!€  esäkin: esäk+N+Pl+Ine
!!€  esäkist: esäk+N+Pl+Ela
!!€  esäkile: esäk+N+Pl+All
!!€  esäkil: esäk+N+Pl+Ade
!!€  esäkilt: esäk+N+Pl+Abl
!!€  esäkis: esäk+N+Pl+Tra
!!€  esäkiniq: esäk+N+Pl+Ter
!!€  esäkildäq: esäk+N+Pl+Abe
!!€  esäkidegaq: esäk+N+Pl+Com
!! **N-hwrak10**
  NMN_10HAIDAK/ESAEK-SG ;
  NMN_10HAIDAK/ESAEK-PL ;
LEXICON NMN_10HAIDAK/ESAEK-SG 
:%^StrGStem        Harm-Neutr_SG-NOM  ;
:%^WGStem%>u    SG-GEN_ZERO ;
:%^StrGStem%>u       Harm-Neutr_SG-ALL_lE-STEM        ;
:%^StrGStem%>u    Harm-Neutr_SG-PAR_t        ;
:%^StrGStem%>u       SG-ILL_dE       ;
:%^StrGStem%>u       Harm-Neutr_SG-ILL_he       ;
:%^WGStem%>u Harm-Neutr_SG-COM ;

LEXICON NMN_10HAIDAK/ESAEK-PL 
:%^WGStem%>%{back%}u    Harm-Neutr_PL-NOM ;
:%^StrGStem%>i    Harm-Neutr_PL-GEN_dE ;
:%^StrGStem%>i        PL-ILL_he       ;
:%^StrGStem%>i        PL-ALL_lE-STEM       ;
:%^StrGStem%>i      PL-PAR_t        ;
:%^StrGStem%>id%{eõ%}        PL-COM       ;
+Use/NG+Err/Orth:%^StrGStem%>ii    Harm-Neutr_PL-GEN_dE ;
+Use/NG+Err/Orth:%^StrGStem%>ii      PL-PAR_d        ;
+Use/NG+Err/Orth:%^StrGStem%>ii        PL-ILL_he       ;
+Use/NG+Err/Orth:%^StrGStem%>i        PL-ILL_dE       ;
+Use/NG+Err/Orth:%^StrGStem%>ii        PL-ILL_dE       ;
+Use/NG+Err/Orth:%^StrGStem%>ii        PL-ALL_lE-STEM       ;
+Use/NG+Err/Orth:%^StrGStem%>iid%{eõ%}       PL-COM       ;
! Test data:
!!€gt-norm: esäk
!!€ esäk: esäk+N+Sg+Nom
!!€ esägu: esäk+N+Sg+Gen
!!€ esäkut: esäk+N+Sg+Par
!!€ esäkuhe: esäk+N+Sg+Ill
!!€ esäkun: esäk+N+Sg+Ine
!!€ esäkust: esäk+N+Sg+Ela
!!€ esäkulõ: esäk+N+Sg+All
!!€ esäkul: esäk+N+Sg+Ade
!!€ esäkult: esäk+N+Sg+Abl
!!€ esäkus: esäk+N+Sg+Tra
!!€ esäkuniq: esäk+N+Sg+Ter
!!€ esäkuldaq: esäk+N+Sg+Abe
!!€ esäkugaq: esäk+N+Sg+Com
!!€ esäguq: esäk+N+Pl+Nom
!!€ esäkide: esäk+N+Pl+Gen
!!€ esäkit: esäk+N+Pl+Par
!!€ esäkihe: esäk+N+Pl+Ill
!!€ esäkin: esäk+N+Pl+Ine
!!€ esäkist: esäk+N+Pl+Ela
!!€ esäkile: esäk+N+Pl+All
!!€ esäkil: esäk+N+Pl+Ade
!!€ esäkilt: esäk+N+Pl+Abl
!!€ esäkis: esäk+N+Pl+Tra
!!€ esäkiniq: esäk+N+Pl+Ter
!!€ esäkildäq: esäk+N+Pl+Abe
!!€ esäkidegaq: esäk+N+Pl+Com

!LEXICON NMN_10VIDRIK !!= * @OCDE@ vidrik:vidrik
!!€gt-norm:  Noun 10 vidrik 
!!€  vidriku: vidrik+N+Sg+Nom
!!€  hõraku: vidrik+N+Sg+Gen
!!€  vidrikut: vidrik+N+Sg+Par
!!€  vidrikuhe: vidrik+N+Sg+Ill
!!€  vidrikun: vidrik+N+Sg+Ine
!!€  vidrikust: vidrik+N+Sg+Ela
!!€  vidrikulõ: vidrik+N+Sg+All
!!€  vidrikul: vidrik+N+Sg+Ade
!!€  vidrikult: vidrik+N+Sg+Abl
!!€  vidrikus: vidrik+N+Sg+Tra
!!€  vidrikuniq: vidrik+N+Sg+Ter
!!€  vidrikuldaq: vidrik+N+Sg+Abe
!!€  hõrakugaq: vidrik+N+Sg+Com
!!€  vidrikuq: vidrik+N+Pl+Nom
!!€  vidrikidõ: vidrik+N+Pl+Gen
!!€  vidrikit: vidrik+N+Pl+Par
!!€  vidrikihe: vidrik+N+Pl+Ill
!!€  vidrikin: vidrik+N+Pl+Ine
!!€  vidrikist: vidrik+N+Pl+Ela
!!€  vidrikilõ: vidrik+N+Pl+All
!!€  vidrikil: vidrik+N+Pl+Ade
!!€  vidrikilt: vidrik+N+Pl+Abl
!!€  vidrikis: vidrik+N+Pl+Tra
!!€  vidrikiniq: vidrik+N+Pl+Ter
!!€  vidrikildaq: vidrik+N+Pl+Abe
!!€  vidrikidõgaq: vidrik+N+Pl+Com
!! vowel_harmony: BACK and FRONT
!! gradation: no
!!  **N-vidrik10**
!  NMN_10VIDRIK-SG ;
!  NMN_10VIDRIK-PL ;
LEXICON NMN_10VIDRIK-SG 
        Harm-Neutr_SG-NOM  ;
:%>u    SG-GEN_ZERO ;
:%>u    Harm-Neutr_SG-ALL_lE-STEM        ;
:%>u    Harm-Neutr_SG-PAR_t        ;
:%>u    Harm-Neutr_SG-ILL_he       ;
:%>u Harm-Neutr_SG-COM ;
+Use/NG+Err/Orth:%>u    SG-ILL_dE       ;

LEXICON NMN_10VIDRIK-PL 
:%>u    Harm-Neutr_PL-NOM ;
:%>i    Harm-Neutr_PL-GEN_dE ;
:%>i        PL-ILL_he       ;
:%>i        PL-ALL_lE-STEM       ;
:%>i      PL-PAR_t        ;
:%>ide        PL-COM       ;
+Use/NG+Err/Orth:%>ii    Harm-Neutr_PL-GEN_dE ;
+Use/NG+Err/Orth:%>ii      PL-PAR_d        ;
+Use/NG+Err/Orth:%>ii        PL-ILL_he       ;
+Use/NG+Err/Orth:%>i        PL-ILL_dE       ;
+Use/NG+Err/Orth:%>ii        PL-ILL_dE       ;
+Use/NG+Err/Orth:%>ii        PL-ALL_lE-STEM       ;
+Use/NG+Err/Orth:%>iide        PL-COM       ;

LEXICON NMN_10AABITS/HEERITS !!= * @OCDE@ aabits:aabi%{td%}s
!!€gt-norm:  Noun 10 aabits 
!!€  aabits: aabits+N+Sg+Nom
!!€  aabidsa: aabits+N+Sg+Gen
!!€  aabitsat: aabits+N+Sg+Par
!!€  aabitsahe: aabits+N+Sg+Ill
!!€  aabitsan: aabits+N+Sg+Ine
!!€  aabitsast: aabits+N+Sg+Ela
!!€  aabitsalõ: aabits+N+Sg+All
!!€  aabitsal: aabits+N+Sg+Ade
!!€  aabitsalt: aabits+N+Sg+Abl
!!€  aabitsas: aabits+N+Sg+Tra
!!€  aabitsaniq: aabits+N+Sg+Ter
!!€  aabitsaldaq: aabits+N+Sg+Abe
!!€  aabidsagaq: aabits+N+Sg+Com
!!€  aabidsaq: aabits+N+Pl+Nom
!!€  aabitsidõ: aabits+N+Pl+Gen
!!€  aabitsit: aabits+N+Pl+Par
!!€  aabitsihe: aabits+N+Pl+Ill
!!€  aabitsin: aabits+N+Pl+Ine
!!€  aabitsist: aabits+N+Pl+Ela
!!€  aabitsilõ: aabits+N+Pl+All
!!€  aabitsil: aabits+N+Pl+Ade
!!€  aabitsilt: aabits+N+Pl+Abl
!!€  aabitsis: aabits+N+Pl+Tra
!!€  aabitsiniq: aabits+N+Pl+Ter
!!€  aabitsildaq: aabits+N+Pl+Abe
!!€  aabitsidõgaq: aabits+N+Pl+Com
!! **N-hwrak10**
  NMN_10AABITS/HEERITS-SG ;
  NMN_10AABITS/HEERITS-PL ;
LEXICON NMN_10AABITS/HEERITS-SG
:%^StrGStem        Harm-Neutr_SG-NOM  ;
:%^WGStem%>%{aä%}    SG-GEN_ZERO ;
:%^StrGStem%>%{aä%}    Harm-Neutr_SG-ALL_lE-STEM        ;
:%^StrGStem%>%{aä%}    Harm-Neutr_SG-PAR_t        ;
:%^StrGStem%>%{aä%}    Harm-Neutr_SG-ILL_he       ;
:%^WGStem%>%{aä%} Harm-Neutr_SG-COM ;
+Use/NG+Err/Orth:%^WGStem%>%{aä%}    SG-GEN_ZERO ;
+Use/NG+Err/Orth:%^StrGStem%>%{aä%}       Harm-Neutr_SG-ALL_lE-STEM        ;
+Use/NG+Err/Orth:%^StrGStem%>%{aä%}       SG-ILL_dE       ;

LEXICON NMN_10AABITS/HEERITS-PL 
:%^WGStem%>%{aä%}    Harm-Neutr_PL-NOM ;
:%^StrGStem%>i    Harm-Neutr_PL-GEN_dE ;
:%^StrGStem%>i        PL-ILL_he       ;
:%^StrGStem%>i        PL-ALL_lE-STEM       ;
:%^StrGStem%>i      PL-PAR_t        ;
:%^StrGStem%>idõ        PL-COM       ;
+Use/NG+Err/Orth:%^StrGStem%>ii    Harm-Neutr_PL-GEN_dE ;
+Use/NG+Err/Orth:%^StrGStem%>ii      PL-PAR_d        ;
+Use/NG+Err/Orth:%^StrGStem%>ii        PL-ILL_he       ;
+Use/NG+Err/Orth:%^StrGStem%>i        PL-ILL_dE       ;
+Use/NG+Err/Orth:%^StrGStem%>ii        PL-ILL_dE       ;
+Use/NG+Err/Orth:%^StrGStem%>ii        PL-ALL_lE-STEM       ;
+Use/NG+Err/Orth:%^StrGStem%>iidõ        PL-COM       ;

!LEXICON NMN_10HEERITS
!!= * @OCDE@ heerits:heerits
!! vowel_harmony: ONLY FRONT
!!  **N-esaek10**
!  NMN_10HEERITS-SG ;
!  NMN_10HEERITS-PL ;
!LEXICON NMN_10HEERITS-SG 
!:%^StrGStem        Harm-Neutr_SG-NOM  ;
!:%^WGStem%>%{aä%}    SG-GEN_ZERO ;
!:%^StrGStem%>%{aä%}    Harm-Neutr_SG-ALL_lE-STEM        ;
!:%^StrGStem%>%{aä%}    Harm-Neutr_SG-PAR_t        ;
!:%^StrGStem%>%{aä%}    FRONT_SG-ILL_he       ;
!:%^StrGStem%>%{aä%} Harm-Neutr_SG-COM ;
!+Use/NG+Err/Orth:%^StrGStem%>%{aä%}    SG-ILL_dE       ;
!+Use/NG+Err/Orth:%^WGStem%>%{aä%} Harm-Neutr_SG-COM ;

!LEXICON NMN_10HEERITS-PL 
!:%^WGStem%>%{aä%}    Harm-Neutr_PL-NOM ;
!:%^StrGStem%>i    Harm-Neutr_PL-GEN_dE ;
!:%^StrGStem%>i        PL-ILL_he       ;
!:%^StrGStem%>i        PL-ALL_lE-STEM       ;
!:%^StrGStem%>i      PL-PAR_t        ;
!:%^StrGStem%>ide        PL-COM       ;
!+Use/NG+Err/Orth:%^StrGStem%>ii    Harm-Neutr_PL-GEN_dE ;
!+Use/NG+Err/Orth:%^StrGStem%>ii      PL-PAR_d        ;
!+Use/NG+Err/Orth:%^StrGStem%>ii        PL-ILL_he       ;
!+Use/NG+Err/Orth:%^StrGStem%>i        PL-ILL_dE       ;
!+Use/NG+Err/Orth:%^StrGStem%>ii        PL-ILL_dE       ;
!+Use/NG+Err/Orth:%^StrGStem%>ii        PL-ALL_lE-STEM       ;
!+Use/NG+Err/Orth:%^StrGStem%>iide        PL-COM       ;

!LEXICON NMN_10AADRWS1 !!= * @OCDE@ aadrõś:aadrõs
!! **N-hwrak10**
!  NMN_10AADRWS1-SG ;
!  NMN_10AADRWS1-PL ;
!!€gt-norm:  Noun 10 aadrõś 
!!€  aadrõś: aadrõś+N+Sg+Nom
!!€  aadrõsi: aadrõś+N+Sg+Gen
!!€  aadrõssit: aadrõś+N+Sg+Par
!!€  aadrõssihe: aadrõś+N+Sg+Ill
!!€  aadrõsin: aadrõś+N+Sg+Ine
!!€  aadrõsist: aadrõś+N+Sg+Ela
!!€  aadrõsilõ: aadrõś+N+Sg+All
!!€  aadrõsil: aadrõś+N+Sg+Ade
!!€  aadrõsilt: aadrõś+N+Sg+Abl
!!€  aadrõsis: aadrõś+N+Sg+Tra
!!€  aadrõsiniq: aadrõś+N+Sg+Ter
!!€  aadrõsildaq: aadrõś+N+Sg+Abe
!!€  aadrõsigaq: aadrõś+N+Sg+Com
!!€  aadrõsiq: aadrõś+N+Pl+Nom
!!€  aadrõssidõ: aadrõś+N+Pl+Gen
!!€  aadrõssit: aadrõś+N+Pl+Par
!!€  aadrõssihe: aadrõś+N+Pl+Ill
!!€  aadrõssin: aadrõś+N+Pl+Ine
!!€  aadrõssist: aadrõś+N+Pl+Ela
!!€  aadrõssilõ: aadrõś+N+Pl+All
!!€  aadrõssil: aadrõś+N+Pl+Ade
!!€  aadrõssilt: aadrõś+N+Pl+Abl
!!€  aadrõssis: aadrõś+N+Pl+Tra
!!€  aadrõssiniq: aadrõś+N+Pl+Ter
!!€  aadrõssildaq: aadrõś+N+Pl+Abe
!!€  aadrõssidõgaq: aadrõś+N+Pl+Com
LEXICON NMN_10AADRWS1-SG 
:%^PAL        Harm-Neutr_SG-NOM  ;
+Err/Orth-no-pal:%^NoPAL        Harm-Neutr_SG-NOM  ;
:%^NoPAL%>i    SG-GEN_ZERO ;
:%^NoPAL%>i    Harm-Neutr_SG-ALL_lE-STEM        ;
:%^NoPAL%>si    Harm-Neutr_SG-PAR_t        ;
:%^NoPAL%>si    Harm-Neutr_SG-ILL_he       ;
:%^NoPAL%>i Harm-Neutr_SG-COM ;
+Use/NG+Err/Orth:%^NoPAL%>si       SG-ILL_dE       ;

LEXICON NMN_10AADRWS1-PL 
:%^NoPAL%>i    Harm-Neutr_PL-NOM ;
:%^NoPAL%>si    Harm-Neutr_PL-GEN_dE ;
:%^NoPAL%>si        PL-ILL_he       ;
:%^NoPAL%>si        PL-ALL_lE-STEM       ;
:%^NoPAL%>si      PL-PAR_t        ;
:%^NoPAL%>sidõ        PL-COM       ;
+Use/NG+Err/Orth:%^NoPAL%>sii    Harm-Neutr_PL-GEN_dE ;
+Use/NG+Err/Orth:%^NoPAL%>sii      PL-PAR_d        ;
+Use/NG+Err/Orth:%^NoPAL%>sii        PL-ILL_he       ;
+Use/NG+Err/Orth:%^NoPAL%>si        PL-ILL_dE       ;
+Use/NG+Err/Orth:%^NoPAL%>sii        PL-ILL_dE       ;
+Use/NG+Err/Orth:%^NoPAL%>sii        PL-ALL_lE-STEM       ;
+Use/NG+Err/Orth:%^NoPAL%>siidõ        PL-COM       ;

LEXICON NMN_10AMMAT1 !!= * @OCDE@ ammat́:amma%{tt́d%}
!!€gt-norm:  Noun 10 ammat́
!!€  ammat́: ammat́+N+Sg+Nom
!!€  ammadi: ammat́+N+Sg+Gen
!!€  ammatit: ammat́+N+Sg+Par
!!€  ammatihe: ammat́+N+Sg+Ill
!!€  ammadin: ammat́+N+Sg+Ine
!!€  ammadist: ammat́+N+Sg+Ela
!!€  ammadilõ: ammat́+N+Sg+All
!!€  ammadil: ammat́+N+Sg+Ade
!!€  ammadilt: ammat́+N+Sg+Abl
!!€  ammadis: ammat́+N+Sg+Tra
!!€  ammadiniq: ammat́+N+Sg+Ter
!!€  ammadildaq: ammat́+N+Sg+Abe
!!€  ammadigaq: ammat́+N+Sg+Com
!!€  ammadiq: ammat́+N+Pl+Nom
!!€  ammatidõ: ammat́+N+Pl+Gen
!!€  ammatit: ammat́+N+Pl+Par
!!€  ammatihe: ammat́+N+Pl+Ill
!!€  ammatin: ammat́+N+Pl+Ine
!!€  ammatist: ammat́+N+Pl+Ela
!!€  ammatilõ: ammat́+N+Pl+All
!!€  ammatil: ammat́+N+Pl+Ade
!!€  ammatilt: ammat́+N+Pl+Abl
!!€  ammatis: ammat́+N+Pl+Tra
!!€  ammatiniq: ammat́+N+Pl+Ter
!!€  ammatildaq: ammat́+N+Pl+Abe
!!€  ammatidõgaq: ammat́+N+Pl+Com
!! **N-hwrak10**
  NMN_10AMMAT1-SG ;
  NMN_10AMMAT1-PL ;
LEXICON NMN_10AMMAT1-SG 
:%^StrGStem%^PAL        Harm-Neutr_SG-NOM  ;
+Err/Orth-no-pal:%^StrGStem%^NoPAL%>        Harm-Neutr_SG-NOM  ;
:%^WGStem%^NoPAL%>i    SG-GEN_ZERO ;
:%^WGStem%^NoPAL%>i    Harm-Neutr_SG-ALL_lE-STEM        ;
:%^StrGStem%^NoPAL%>i    Harm-Neutr_SG-PAR_t        ;
:%^StrGStem%^NoPAL%>i    Harm-Neutr_SG-ILL_he       ;
:%^StrGStem%^NoPAL%>i Harm-Neutr_SG-COM ;

LEXICON NMN_10AMMAT1-PL 
:%^WGStem%^NoPAL%>i    Harm-Neutr_PL-NOM ;
:%^StrGStem%^NoPAL%>i    Harm-Neutr_PL-GEN_dE ;
:%^StrGStem%^NoPAL%>i        PL-ILL_he       ;
:%^StrGStem%^NoPAL%>i        PL-ALL_lE-STEM       ;
:%^StrGStem%^NoPAL%>i      PL-PAR_t        ;
:%^StrGStem%^NoPAL%>idõ        PL-COM       ;
+Use/NG+Err/Orth:%^StrGStem%^NoPAL%>ii    Harm-Neutr_PL-GEN_dE ;
+Use/NG+Err/Orth:%^StrGStem%^NoPAL%>ii      PL-PAR_d        ;
+Use/NG+Err/Orth:%^StrGStem%^NoPAL%>ii        PL-ILL_he       ;
+Use/NG+Err/Orth:%^StrGStem%^NoPAL%>i        PL-ILL_dE       ;
+Use/NG+Err/Orth:%^StrGStem%^NoPAL%>ii        PL-ILL_dE       ;
+Use/NG+Err/Orth:%^StrGStem%^NoPAL%>ii        PL-ALL_lE-STEM       ;
+Use/NG+Err/Orth:%^StrGStem%^NoPAL%>iidõ        PL-COM       ;

LEXICON NMN_10HUEPAETS1 !!= * @OCDE@ hüpätś:hüpäts
!! vowel_harmony: ONLY FRONT
!! Gradation: YES
!!  **N-esaek10**
  NMN_10HUEPAETS1-SG ;
  NMN_10HUEPAETS1-PL ;
LEXICON NMN_10HUEPAETS1-SG 
:%^StrGStem%^PAL        Harm-Neutr_SG-NOM  ;
+Err/Orth-no-pal:%^StrGStem%^NoPAL        Harm-Neutr_SG-NOM  ;
:%^WGStem%^NoPAL%>i    SG-GEN_ZERO ;
:%^StrGStem%^NoPAL%>i    Harm-Neutr_SG-ALL_lE-STEM        ;
:%^StrGStem%^NoPAL%>i    Harm-Neutr_SG-PAR_t        ;
:%^StrGStem%^NoPAL%>i    FRONT_SG-ILL_he       ;
:%^StrGStem%^NoPAL%>i Harm-Neutr_SG-COM ;
+Use/NG+Err/Orth:%^StrGStem%^NoPAL%>i    SG-ILL_dE       ;
+Use/NG+Err/Orth:%^WGStem%^NoPAL%>i Harm-Neutr_SG-COM ;

LEXICON NMN_10HUEPAETS1-PL 
:%^WGStem%^NoPAL%>i    Harm-Neutr_PL-NOM ;
:%^StrGStem%^NoPAL%>i    Harm-Neutr_PL-GEN_dE ;
:%^StrGStem%^NoPAL%>i        PL-ILL_he       ;
:%^StrGStem%^NoPAL%>i        PL-ALL_lE-STEM       ;
:%^StrGStem%^NoPAL%>i      PL-PAR_t        ;
:%^StrGStem%^NoPAL%>ide        PL-COM       ;
+Use/NG+Err/Orth:%^StrGStem%^NoPAL%>ii    Harm-Neutr_PL-GEN_dE ;
+Use/NG+Err/Orth:%^StrGStem%^NoPAL%>ii      PL-PAR_d        ;
+Use/NG+Err/Orth:%^StrGStem%^NoPAL%>ii        PL-ILL_he       ;
+Use/NG+Err/Orth:%^StrGStem%^NoPAL%>i        PL-ILL_dE       ;
+Use/NG+Err/Orth:%^StrGStem%^NoPAL%>ii        PL-ILL_dE       ;
+Use/NG+Err/Orth:%^StrGStem%^NoPAL%>ii        PL-ALL_lE-STEM       ;
+Use/NG+Err/Orth:%^StrGStem%^NoPAL%>iide        PL-COM       ;


LEXICON NMN_11AINWQ/KELMEQ !!= @CODE@ ainõq:ainõ
!!€gt-norm:  Noun 11 ainõq
!!€ ainõq       ainõq+N+Sg+Nom:
!!€ ainõt       ainõq+N+Sg+Par:
!!€ ainõhe      ainõq+N+Sg+Ill:
!!€ ainõst      ainõq+N+Sg+Ela:
!!€ ainõlõ      ainõq+N+Sg+All:
!!€ ainõl       ainõq+N+Sg+Ade:
!!€ ainõlt      ainõq+N+Sg+Abl:
!!€ ainõs       ainõq+N+Sg+Tra:
!!€ ainõniq     ainõq+N+Sg+Ter:
!!€ ainõldaq    ainõq+N+Sg+Abe:
!!€ ainõgaq     ainõq+N+Sg+Com:
!!€ ainõq       ainõq+N+Pl+Nom:
!!€ ainit       ainõq+N+Pl+Par:
!!€ ainihe      ainõq+N+Pl+Ill:
!!€ ainist      ainõq+N+Pl+Ela:
!!€ ainilõ      ainõq+N+Pl+All:
!!€ ainil       ainõq+N+Pl+Ade:
!!€ ainilt      ainõq+N+Pl+Abl:
!!€ ainis       ainõq+N+Pl+Tra:
!!€ aininiq     ainõq+N+Pl+Ter:
!!€ ainildaq    ainõq+N+Pl+Abe:
!!€ ainidõgaq   ainõq+N+Pl+Com:
!! **A-ainwq11**
  NMN_11AINWQ/KELMEQ-SG ;
  NMN_11AINWQ/KELMEQ-PL ;

LEXICON NMN_11AINWQ/KELMEQ-SG 
:%^Pen%^VOWLower%^Pen%^WGStem%>q ATTESTED-NOUN-STEM-CONTINUED ;
+Use/NG+Err/Orth-no-q:%^Pen%^VOWLower%^Pen%^WGStem ATTESTED-NOUN-STEM-CONTINUED ;
:%^Pen%^VOWLower%^Pen%^WGStem%>q Harm-Neutr_SG-NOM ;
+Use/NG+Err/Orth-no-q:%^Pen%^VOWLower%^Pen%^WGStem Harm-Neutr_SG-NOM ;
:%^Pen%^VOWRaise%^Pen%^StrGStem SG-GEN_ZERO-STEM ;
+Sg+Par:%^Pen%^VOWLower%^Pen%^StrGStem%>t K ;
+Sg+Ill:%^Pen%^VOWRaise%^Pen%^StrGStem%>he K ;
+Use/NG+Err/Orth+Sg+Ill:%^Pen%^VOWRaise%^Pen%^StrGStem%>d%{eõ%} K ;

LEXICON NMN_11AINWQ/KELMEQ-PL 
:%^Pen%^VOWRaise%^Pen%^StrGStem Harm-Neutr_PL-NOM ;
+Pl+Gen:%^Pen%^VOWRaise%^Pen%^StrGStem%^VowRM%>id%{eõ%} K ;
+Pl+Par:%^Pen%^VOWRaise%^Pen%^StrGStem%^VowRM%>it K ;
+Pl+Ill:%^Pen%^VOWRaise%^Pen%^StrGStem%^VowRM%>ihe K ;
:%^Pen%^VOWRaise%^Pen%^StrGStem%^VowRM%>i PL-ALL_lE-STEM ;
:%^Pen%^VOWRaise%^Pen%^StrGStem%^VowRM%>id%{eõ%} PL-COM ;

+Use/NG+Err/Orth:%^Pen%^VOWRaise%^Pen%^WGStem%^VowRM%>iid%{eõ%} PL-COM ;
+Use/NG+Err/Orth:%^Pen%^VOWLower%^Pen%^WGStem%>t%{eõ%} PL-COM ;
+Use/NG+Err/Orth:%^Pen%^VOWRaise%^Pen%^WGStem%^VowRM%>ii PL-ALL_lE-STEM ;
+Use/NG+Err/Orth:%^Pen%^VOWLower%^Pen%^WGStem%>t%{eõ%} PL-ALL_lE-STEM ;
+Use/NG+Err/Orth+Pl+Gen:%^Pen%^VOWRaise%^Pen%^WGStem%^VowRM%>iid%{eõ%} K ;
+Use/NG+Err/Orth+Pl+Par:%^Pen%^VOWRaise%^Pen%^WGStem%^VowRM%>iid K ;
+Use/NG+Err/Orth+Pl+Ill:%^Pen%^VOWRaise%^Pen%^WGStem%^VowRM%>iihe K ;
+Use/NG+Err/Orth+Pl+Ill:%^Pen%^VOWLower%^Pen%^WGStem%>t%{eõ%}he K ;
+Use/NG+Err/Orth+Pl+Ill:%^Pen%^VOWRaise%^Pen%^WGStem%^VowRM%>id%{eõ%} K ;
+Use/NG+Err/Orth+Pl+Ill:%^Pen%^VOWRaise%^Pen%^StrGStem%^VowRM%>iid%{eõ%} K ;
+Use/NG+Err/Orth+Pl+Ill:%^Pen%^VOWLower%^Pen%^WGStem%>t%{eõ%}d%{eõ%} K ;

!LEXICON NMN_11VAIH/XX !!= @CODE@ vaih:vaih
!! **A-vaih11**
!  NMN_11VAIH/XX-SG ;
!  NMN_11VAIH/XX-PL ;

LEXICON NMN_11VAIH/XX-SG 
: Harm-Neutr_SG-NOM ;
:%{eõ%} SG-GEN_ZERO-STEM ;
+Use/NG+Err/Orth:h%{eõ%} SG-GEN_ZERO-STEM ;
+Sg+Par:%>t K ;
+Sg+Ill:%{eõ%} K ;
+Use/NG+Err/Orth+Sg+Ill:d%{eõ%} K ;

LEXICON NMN_11VAIH/XX-PL 
:%{eõ%} Harm-Neutr_PL-NOM ;
+Pl+Gen:%>id%{eõ%} K ;
+Pl+Par:%>it K ;
+Pl+Ill:%>ihe K ;
:%>i PL-ALL_lE-STEM ;
:%>id%{eõ%} PL-COM ;

+Use/NG+Err/Orth:%>iid%{eõ%} PL-COM ;
+Use/NG+Err/Orth:%>t%{eõ%} PL-COM ;
+Use/NG+Err/Orth:%>ii PL-ALL_lE-STEM ;
+Use/NG+Err/Orth:%>t%{eõ%} PL-ALL_lE-STEM ;
+Use/NG+Err/Orth+Pl+Gen:%>iid%{eõ%} K ;
+Use/NG+Err/Orth+Pl+Par:%>iid K ;
+Use/NG+Err/Orth+Pl+Ill:%>iihe K ;
+Use/NG+Err/Orth+Pl+Ill:%>t%{eõ%}he K ;
+Use/NG+Err/Orth+Pl+Ill:%>id%{eõ%} K ;
+Use/NG+Err/Orth+Pl+Ill:%>iid%{eõ%} K ;
+Use/NG+Err/Orth+Pl+Ill:%>t%{eõ%}d%{eõ%} K ;

LEXICON NMN_11ANNWQ/LAETEQ !!= @CODE@ läteq:lä%{tØ%}te
!!€gt-norm:  Noun 11 läteq
!!€ läteq       läteq+N+Sg+Nom:
!!€ lätet       läteq+N+Sg+Par:
!!€ lättehe     läteq+N+Sg+Ill:
!!€ lättest     läteq+N+Sg+Ela:
!!€ lättele     läteq+N+Sg+All:
!!€ lättel      läteq+N+Sg+Ade:
!!€ lättelt     läteq+N+Sg+Abl:
!!€ lättes      läteq+N+Sg+Tra:
!!€ lätteniq    läteq+N+Sg+Ter:
!!€ lätteldäq   läteq+N+Sg+Abe:
!!€ lättegaq    läteq+N+Sg+Com:
!!€ lätteq      läteq+N+Pl+Nom:
!!€ lättit      läteq+N+Pl+Par:
!!€ lättihe     läteq+N+Pl+Ill:
!!€ lättist     läteq+N+Pl+Ela:
!!€ lättile     läteq+N+Pl+All:
!!€ lättil      läteq+N+Pl+Ade:
!!€ lättilt     läteq+N+Pl+Abl:
!!€ lättis      läteq+N+Pl+Tra:
!!€ lättiniq    läteq+N+Pl+Ter:
!!€ lättildäq   läteq+N+Pl+Abe:
!!€ lättidegaq  läteq+N+Pl+Com:

!! **A-ainwq11**
  NMN_11ANNWQ/LAETEQ-SG ;
  NMN_11ANNWQ/LAETEQ-PL ;

LEXICON NMN_11ANNWQ/LAETEQ-SG 
:%^Pen%^VOWLower%^Pen%^WGStem%>q Harm-Neutr_SG-NOM ;
+Use/NG+Err/Orth-no-q:%^Pen%^VOWLower%^Pen%^WGStem Harm-Neutr_SG-NOM ;
:%^Pen%^VOWRaise%^Pen%^StrGStem SG-GEN_ZERO-STEM ;
+Sg+Par:%^Pen%^VOWLower%^Pen%^WGStem%>t K ;
+Sg+Ill:%^Pen%^VOWRaise%^Pen%^StrGStem%>he K ;
+Use/NG+Err/Orth+Sg+Ill:%^Pen%^VOWRaise%^Pen%^StrGStem%>d%{eõ%} K ;

LEXICON NMN_11ANNWQ/LAETEQ-PL 
:%^Pen%^VOWRaise%^Pen%^StrGStem Harm-Neutr_PL-NOM ;
+Pl+Gen:%^Pen%^VOWRaise%^Pen%^StrGStem%^VowRM%>id%{eõ%} K ;
+Pl+Par:%^Pen%^VOWRaise%^Pen%^StrGStem%^VowRM%>it K ;
+Pl+Ill:%^Pen%^VOWRaise%^Pen%^StrGStem%^VowRM%>ihe K ;
:%^Pen%^VOWRaise%^Pen%^StrGStem%^VowRM%>i PL-ALL_lE-STEM ;
:%^Pen%^VOWRaise%^Pen%^StrGStem%^VowRM%>id%{eõ%} PL-COM ;

+Use/NG+Err/Orth:%^Pen%^VOWRaise%^Pen%^StrGStem%^VowRM%>iid%{eõ%} PL-COM ;
+Use/NG+Err/Orth:%^Pen%^VOWLower%^Pen%^WGStem%>t%{eõ%} PL-GEN_ZERO ;
+Use/NG+Err/Orth:%^Pen%^VOWLower%^Pen%^WGStem%>t%{eõ%} PL-ILL_dE ;
+Use/NG+Err/Orth:%^Pen%^VOWLower%^Pen%^WGStem%>t%{eõ%} PL-COM ;
+Use/NG+Err/Orth:%^Pen%^VOWRaise%^Pen%^StrGStem%^VowRM%>ii PL-ALL_lE-STEM ;
+Use/NG+Err/Orth:%^Pen%^VOWLower%^Pen%^WGStem%>t%{eõ%} PL-ALL_lE-STEM ;
+Use/NG+Err/Orth+Pl+Gen:%^Pen%^VOWRaise%^Pen%^StrGStem%^VowRM%>iid%{eõ%} K ;
+Use/NG+Err/Orth+Pl+Par:%^Pen%^VOWRaise%^Pen%^StrGStem%^VowRM%>iid K ;
+Use/NG+Err/Orth+Pl+Ill:%^Pen%^VOWRaise%^Pen%^StrGStem%^VowRM%>iihe K ;
+Use/NG+Err/Orth+Pl+Ill:%^Pen%^VOWLower%^Pen%^WGStem%>t%{eõ%}he K ;
+Use/NG+Err/Orth+Pl+Ill:%^Pen%^VOWRaise%^Pen%^StrGStem%^VowRM%>id%{eõ%} K ;
+Use/NG+Err/Orth+Pl+Ill:%^Pen%^VOWRaise%^Pen%^StrGStem%^VowRM%>iid%{eõ%} K ;
+Use/NG+Err/Orth+Pl+Ill:%^Pen%^VOWLower%^Pen%^WGStem%>t%{eõ%}d%{eõ%} K ;



!LEXICON NMN_12HOPWN1/REPAEN1 !!= * repäń:repä
!!€gt-norm:  Noun 12 repäń
!!€ repäń       repäń+N+Sg+Nom:
!!€ rebäst      repäń+N+Sg+Par:
!!€ rebäsehe    repäń+N+Sg+Ill:
!!€ rebäsest    repäń+N+Sg+Ela:
!!€ rebäsele    repäń+N+Sg+All:
!!€ rebäsel     repäń+N+Sg+Ade:
!!€ rebäselt    repäń+N+Sg+Abl:
!!€ rebäses     repäń+N+Sg+Tra:
!!€ rebäseniq   repäń+N+Sg+Ter:
!!€ rebäseldäq  repäń+N+Sg+Abe:
!!€ rebäsegaq   repäń+N+Sg+Com:
!!€ rebäseq     repäń+N+Pl+Nom:
!!€ rebäsit     repäń+N+Pl+Par:
!!€ rebäsihe    repäń+N+Pl+Ill:
!!€ rebäsist    repäń+N+Pl+Ela:
!!€ rebäsile    repäń+N+Pl+All:
!!€ rebäsil     repäń+N+Pl+Ade:
!!€ rebäsilt    repäń+N+Pl+Abl:
!!€ rebäsis     repäń+N+Pl+Tra:
!!€ rebäsiniq   repäń+N+Pl+Ter:
!!€ rebäsildäq  repäń+N+Pl+Abe:
!!€ rebäsidegaq repäń+N+Pl+Com:

!! **N-repaenj12**
!  NMN_12REPAEN1-SG ;
!  NMN_12REPAEN1-PL ;

LEXICON NMN_12HOPWN1/REPAEN1-SG 
:%^Pen%^StrGStem%>ń        Harm-Neutr_SG-NOM  ;
:%^Pen%^WGStem%>se       SG-GEN_ZERO-STEM        ;
:%^Pen%^WGStem%>s       Harm-Neutr_SG-PAR_t        ;
:%^Pen%^WGStem%>se       FRONT_SG-ILL_he       ;
:%^Pen%^WGStem%>se       Harm-Neutr_SG-COM ;
+Use/NG+Err/Orth:%^Pen%^WGStem%>se       SG-ILL_dE       ;

LEXICON NMN_12HOPWN1/REPAEN1-PL 
:%^Pen%^WGStem%>se       Harm-Neutr_PL-NOM ;
:%^Pen%^WGStem%>si    Harm-Neutr_PL-GEN_dE ;
:%^Pen%^WGStem%>si        PL-ILL_he       ;
:%^Pen%^WGStem%>si        PL-ALL_lE-STEM       ;
:%^Pen%^WGStem%>si      PL-PAR_t        ;
:%^Pen%^WGStem%>side      PL-COM        ;
+Use/NG+Err/Orth:%^Pen%^WGStem%>ste    PL-GEN_ZERO ;
+Use/NG+Err/Orth:%^Pen%^WGStem%>sii    Harm-Neutr_PL-GEN_dE ;
+Use/NG+Err/Orth:%^Pen%^WGStem%>sii      PL-PAR_d        ;
+Use/NG+Err/Orth:%^Pen%^WGStem%>sii        PL-ILL_he       ;
+Use/NG+Err/Orth:%^Pen%^WGStem%>si        PL-ILL_dE       ;
+Use/NG+Err/Orth:%^Pen%^WGStem%>sii        PL-ILL_dE       ;
+Use/NG+Err/Orth:%^Pen%^WGStem%>ste        PL-ILL_he       ;
+Use/NG+Err/Orth:%^Pen%^WGStem%>ste        PL-ILL_dE       ;
+Use/NG+Err/Orth:%^Pen%^WGStem%>sii        PL-ALL_lE-STEM       ;
+Use/NG+Err/Orth:%^Pen%^WGStem%>ste        PL-ALL_lE-STEM       ;
+Use/NG+Err/Orth:%^Pen%^WGStem%>siide      PL-COM        ;
+Use/NG+Err/Orth:%^Pen%^WGStem%>ste      PL-COM        ;

!LEXICON NMN_12HOPWN1 !!= * hopõń:hopõ
!! **N-repaenj12**
!  NMN_12HOPWN1-SG ;
!  NMN_12HOPWN1-PL ;

!LEXICON NMN_12HOPWN1-SG 
!:%^Pen%^StrGStem%>ń        Harm-Neutr_SG-NOM  ;
!+Err/Orth-no-pal:%^Pen%^StrGStem%>n        Harm-Neutr_SG-NOM  ;
!:%^Pen%^WGStem%>sõ       SG-GEN_ZERO-STEM        ;
!:%^Pen%^WGStem%>s       Harm-Neutr_SG-PAR_t        ;
!:%^Pen%^WGStem%>sõ       Harm-Neutr_SG-ILL_he       ;
!:%^Pen%^WGStem%>sõ       Harm-Neutr_SG-COM ;
!+Use/NG+Err/Orth:%^Pen%^WGStem%>sõ       SG-ILL_dE       ;

!LEXICON NMN_12HOPWN1-PL 
!:%^Pen%^WGStem%>sõ       Harm-Neutr_PL-NOM ;
!:%^Pen%^WGStem%>si    Harm-Neutr_PL-GEN_dE ;
!:%^Pen%^WGStem%>si        PL-ILL_he       ;
!:%^Pen%^WGStem%>si        PL-ALL_lE-STEM       ;
!:%^Pen%^WGStem%>si      PL-PAR_t        ;
!:%^Pen%^WGStem%>sidõ      PL-COM        ;
!+Use/NG+Err/Orth:%^Pen%^WGStem%>stõ    PL-GEN_ZERO ;
!+Use/NG+Err/Orth:%^Pen%^WGStem%>sii    Harm-Neutr_PL-GEN_dE ;
!+Use/NG+Err/Orth:%^Pen%^WGStem%>sii      PL-PAR_d        ;
!+Use/NG+Err/Orth:%^Pen%^WGStem%>si        PL-ILL_dE       ;
!+Use/NG+Err/Orth:%^Pen%^WGStem%>sii        PL-ILL_dE       ;
!+Use/NG+Err/Orth:%^Pen%^WGStem%>sii        PL-ILL_he       ;
!+Use/NG+Err/Orth:%^Pen%^WGStem%>stõ        PL-ILL_he       ;
!+Use/NG+Err/Orth:%^Pen%^WGStem%>stõ        PL-ILL_dE       ;
!+Use/NG+Err/Orth:%^Pen%^WGStem%>sii        PL-ALL_lE-STEM       ;
!+Use/NG+Err/Orth:%^Pen%^WGStem%>stõ        PL-ALL_lE-STEM       ;
!+Use/NG+Err/Orth:%^Pen%^WGStem%>siidõ      PL-COM        ;
!+Use/NG+Err/Orth:%^Pen%^WGStem%>stõ      PL-COM        ;


!LEXICON NMN_12SUEKUES !!= * süküs:süküs
!! **N-suekues12**
!  NMN_12SUEKUES-SG ;
!  NMN_12SUEKUES-PL ;

LEXICON NMN_12SUEKUES-SG 
:%^Pen%^StrGStem        Harm-Neutr_SG-NOM  ;
:%^Pen%^WGStem%>e       SG-GEN_ZERO-STEM        ;
:%^Pen%^WGStem%>       Harm-Neutr_SG-PAR_t        ;
:%^Pen%^WGStem%>e       FRONT_SG-ILL_he       ;
:%^Pen%^WGStem%>e       Harm-Neutr_SG-COM ;
+Use/NG+Err/Orth:%^Pen%^WGStem%>e       SG-ILL_dE       ;

LEXICON NMN_12SUEKUES-PL 
:%^Pen%^WGStem%>e       Harm-Neutr_PL-NOM ;
:%^Pen%^WGStem%>i    Harm-Neutr_PL-GEN_dE ;
:%^Pen%^WGStem%>i        PL-ILL_he       ;
:%^Pen%^WGStem%>i        PL-ALL_lE-STEM       ;
:%^Pen%^WGStem%>i      PL-PAR_t        ;
:%^Pen%^WGStem%>ide      PL-COM        ;
+Use/NG+Err/Orth:%^Pen%^WGStem%>te    PL-GEN_ZERO ;
+Use/NG+Err/Orth:%^Pen%^WGStem%>ii    Harm-Neutr_PL-GEN_dE ;
+Use/NG+Err/Orth:%^Pen%^WGStem%>ii      PL-PAR_d        ;
+Use/NG+Err/Orth:%^Pen%^WGStem%>ii        PL-ILL_he       ;
+Use/NG+Err/Orth:%^Pen%^WGStem%>i        PL-ILL_dE       ;
+Use/NG+Err/Orth:%^Pen%^WGStem%>ii        PL-ILL_dE       ;
+Use/NG+Err/Orth:%^Pen%^WGStem%>te        PL-ILL_he       ;
+Use/NG+Err/Orth:%^Pen%^WGStem%>te        PL-ILL_dE       ;
+Use/NG+Err/Orth:%^Pen%^WGStem%>ii        PL-ALL_lE-STEM       ;
+Use/NG+Err/Orth:%^Pen%^WGStem%>te        PL-ALL_lE-STEM       ;
+Use/NG+Err/Orth:%^Pen%^WGStem%>iide      PL-COM        ;
+Use/NG+Err/Orth:%^Pen%^WGStem%>te      PL-COM        ;

!LEXICON NMN_12NWKWS1 !!= * @CODE@ nõkõś:nõ%{kg%}õ%{sś%}
!! **N-suekues12**
!  NMN_12NWKWS1-SG ;
!  NMN_12NWKWS1-PL ;

LEXICON NMN_12NWKWS1-SG 
:%^Pen%^StrGStem%^PAL        Harm-Neutr_SG-NOM  ;
+Err/Orth-no-pal:%^Pen%^StrGStem%^NoPAL        Harm-Neutr_SG-NOM  ;
:%^Pen%^WGStem%^NoPAL%>õ       SG-GEN_ZERO        ;
:%^Pen%^WGStem%^NoPAL       Harm-Neutr_SG-PAR_t        ;
:%^Pen%^WGStem%^StrGStem%^NoPAL%>õ       Harm-Neutr_SG-ILL_he       ;!2020-02-13 WHAT
:%^Pen%^WGStem%^NoPAL%>õ       Harm-Neutr_SG-COM ;
+Use/NG+Err/Orth:%^Pen%^WGStem%^StrGStem%^NoPAL%>õ       SG-GEN_ZERO-STEM        ; !!= * @CODE@ THIS NEEDS WORK
+Use/NG+Err/Orth:%^Pen%^WGStem%^StrGStem%^NoPAL%>õ       SG-ILL_dE       ;
+Use/NG+Err/Orth:%^Pen%^WGStem%^StrGStem%^NoPAL%>õ       Harm-Neutr_SG-COM ;

LEXICON NMN_12NWKWS1-PL 
:%^Pen%^WGStem%^NoPAL%>õ       Harm-Neutr_PL-NOM ;
:%^Pen%^WGStem%^StrGStem%^NoPAL%>i    Harm-Neutr_PL-GEN_dE ;
:%^Pen%^WGStem%^StrGStem%^NoPAL%>i        PL-ILL_he       ;
:%^Pen%^WGStem%^StrGStem%^NoPAL%>i        PL-ALL_lE-STEM       ;
:%^Pen%^WGStem%^StrGStem%^NoPAL%>i      PL-PAR_t        ;
:%^Pen%^WGStem%^StrGStem%^NoPAL%>idõ      PL-COM        ;

+Use/NG+Err/Orth:%^Pen%^WGStem%^StrGStem%^NoPAL%>õ       Harm-Neutr_PL-NOM ;
+Use/NG+Err/Orth:%^Pen%^WGStem%^StrGStem%^NoPAL%>ii    Harm-Neutr_PL-GEN_dE ;
+Use/NG+Err/Orth:%^Pen%^WGStem%^NoPAL%>tõ    PL-GEN_ZERO ;
+Use/NG+Err/Orth:%^Pen%^WGStem%^StrGStem%^NoPAL%>ii      PL-PAR_d        ;
+Use/NG+Err/Orth:%^Pen%^WGStem%^StrGStem%^NoPAL%>ii        PL-ILL_he       ;
+Use/NG+Err/Orth:%^Pen%^WGStem%^StrGStem%^NoPAL%>i        PL-ILL_dE       ;
+Use/NG+Err/Orth:%^Pen%^WGStem%^StrGStem%^NoPAL%>ii        PL-ILL_dE       ;
+Use/NG+Err/Orth:%^Pen%^WGStem%^NoPAL%>tõ        PL-ILL_he       ;
+Use/NG+Err/Orth:%^Pen%^WGStem%^NoPAL%>tõ        PL-ILL_dE       ;
+Use/NG+Err/Orth:%^Pen%^WGStem%^StrGStem%^NoPAL%>ii        PL-ALL_lE-STEM       ;
+Use/NG+Err/Orth:%^Pen%^WGStem%^NoPAL%>tõ        PL-ALL_lE-STEM       ;
+Use/NG+Err/Orth:%^Pen%^WGStem%^StrGStem%^NoPAL%>iidõ      PL-COM        ;
+Use/NG+Err/Orth:%^Pen%^WGStem%^NoPAL%>tõ      PL-COM        ;


LEXICON NMN_13ALONW/TAEHINE !!= @CODE@ alonõ:alo
!!€gt-norm:  Noun 13 alonõ
!!€ alonõ       alonõ+N+Sg+Nom:
!!€ alost       alonõ+N+Sg+Par:
!!€ alotsõhe    alonõ+N+Sg+Ill:
!!€ alotsõl     alonõ+N+Sg+Ade:
!!€ alotsõlt    alonõ+N+Sg+Abl:
!!€ alotsõs     alonõ+N+Sg+Tra:
!!€ alotsõniq   alonõ+N+Sg+Ter:
!!€ alotsõldaq  alonõ+N+Sg+Abe:
!!€ alotsõgaq   alonõ+N+Sg+Com:
!!€ alodsõq     alonõ+N+Pl+Nom:
!!€ alotsit     alonõ+N+Pl+Par:
!!€ alotsihe    alonõ+N+Pl+Ill:
!!€ alotsist    alonõ+N+Pl+Ela:
!!€ alotsilõ    alonõ+N+Pl+All:
!!€ alotsil     alonõ+N+Pl+Ade:
!!€ alotsilt    alonõ+N+Pl+Abl:
!!€ alotsis     alonõ+N+Pl+Tra:
!!€ alotsiniq   alonõ+N+Pl+Ter:
!!€ alotsildaq  alonõ+N+Pl+Abe:
!!€ alotsidõgaq alonõ+N+Pl+Com:

!! **A-alonw**
        NMN_13ALONW/TAEHINE-SG ;
        NMN_13ALONW/TAEHINE-PL ;
LEXICON NMN_13ALONW/TAEHINE-SG
:%>n%{eõ%} Harm-Neutr_SG-NOM ;
:%>ds%{eõ%}      SG-GEN_ZERO ;
:s  Harm-Neutr_SG-PAR_t ;
:ts%{eõ%}       Harm-Neutr_SG-ILL_he ;
:%>ts%{eõ%}      Harm-Neutr_SG-ALL_lE-STEM ;
+Use/NG+Err/Orth:ts%{eõ%}       SG-ILL_dE ;
+Use/NG+Err/Orth:ds%{eõ%}       Harm-Neutr_SG-COM ;

LEXICON NMN_13ALONW/TAEHINE-PL
:%>ds%{eõ%}      Harm-Neutr_PL-NOM ;
:tsi  Harm-Neutr_PL-GEN_dE ;
:tsi  PL-ILL_he ;
:tsi  PL-PAR_t ;
:tsi  PL-ALL_lE-STEM ;
:tsid%{eõ%}  PL-COM ;
+Use/NG+Err/Orth:s%>t%{eõ%}  PL-ILL_he ;
+Use/NG+Err/Orth:s  Harm-Neutr_PL-GEN_dE ;
+Use/NG+Err/Orth:tsii  Harm-Neutr_PL-GEN_dE ;
+Use/NG+Err/Orth:tsii  PL-PAR_d ;
+Use/NG+Err/Orth:tsii  PL-ILL_he ;
+Use/NG+Err/Orth:tsii  PL-ILL_dE ;
+Use/NG+Err/Orth:s%>t%{eõ%}  PL-ILL_dE ;
+Use/NG+Err/Orth:tsii  PL-ALL_lE-STEM ;
+Use/NG+Err/Orth:s%>t%{eõ%}  PL-ALL_lE-STEM ;
+Use/NG+Err/Orth:tsiid%{eõ%}  PL-COM ;
+Use/NG+Err/Orth:s%>t%{eõ%}  PL-COM ;

LEXICON NMN_13VAHTSWNW !!= @CODE@ vahtsõnõ:vah
!!€gt-norm:  Noun 13 alonõ
!!€ alonõ       alonõ+N+Sg+Nom:
!!€ alost       alonõ+N+Sg+Par:
!!€ alotsõhe    alonõ+N+Sg+Ill:
!!€ alotsõl     alonõ+N+Sg+Ade:
!!€ alotsõlt    alonõ+N+Sg+Abl:
!!€ alotsõs     alonõ+N+Sg+Tra:
!!€ alotsõniq   alonõ+N+Sg+Ter:
!!€ alotsõldaq  alonõ+N+Sg+Abe:
!!€ alotsõgaq   alonõ+N+Sg+Com:
!!€ alodsõq     alonõ+N+Pl+Nom:
!!€ alotsit     alonõ+N+Pl+Par:
!!€ alotsihe    alonõ+N+Pl+Ill:
!!€ alotsist    alonõ+N+Pl+Ela:
!!€ alotsilõ    alonõ+N+Pl+All:
!!€ alotsil     alonõ+N+Pl+Ade:
!!€ alotsilt    alonõ+N+Pl+Abl:
!!€ alotsis     alonõ+N+Pl+Tra:
!!€ alotsiniq   alonõ+N+Pl+Ter:
!!€ alotsildaq  alonõ+N+Pl+Abe:
!!€ alotsidõgaq alonõ+N+Pl+Com:

!! **A-vahtswnw**
        NMN_13VAHTSWNW-SG ;
        NMN_13VAHTSWNW-PL ;
LEXICON NMN_13VAHTSWNW-SG
:%>ts%{eõ%}n%{eõ%} Harm-Neutr_SG-NOM ;
:%>ts%{eõ%}      SG-GEN_ZERO ;
:%>ts%{eõ%}%>s  Harm-Neutr_SG-PAR_t ;
:%>ts%{eõ%}       Harm-Neutr_SG-ILL_he ;
:%>ts%{eõ%}      Harm-Neutr_SG-ALL_lE-STEM ;
+Use/NG+Err/Orth:ts%{eõ%}       SG-ILL_dE ;

LEXICON NMN_13VAHTSWNW-PL
:%>ts%{eõ%}      Harm-Neutr_PL-NOM ;
:%>tsi  Harm-Neutr_PL-GEN_dE ;
:%>tsi  PL-ILL_he ;
:%>tsi  PL-PAR_t ;
:%>tsi  PL-ALL_lE-STEM ;
:%>tsid%{eõ%}  PL-COM ;
+Use/NG+Err/Orth:%>tsii  Harm-Neutr_PL-GEN_dE ;
+Use/NG+Err/Orth:%>tsii  PL-PAR_d ;
+Use/NG+Err/Orth:%>tsii  PL-ILL_he ;
+Use/NG+Err/Orth:%>tsii  PL-ILL_dE ;
+Use/NG+Err/Orth:%>tsii  PL-ALL_lE-STEM ;
+Use/NG+Err/Orth:%>tsiid%{eõ%}  PL-COM ;


LEXICON NMN_13XX/SAEAENE !!= @CODE@ sääne:sää
!! **A-alonw**
        NMN_13XX/SAEAENE-SG ;
        NMN_13XX/SAEAENE-PL ;
LEXICON NMN_13XX/SAEAENE-SG
:%>n%{eõ%} Harm-Neutr_SG-NOM ;
:n%>ds%{eõ%}      SG-GEN_ZERO ;
:%^VowRMn%>ds%{eõ%}      SG-GEN_ZERO ;
:n%{eõ%}s  Harm-Neutr_SG-PAR_t ;
:nts%{eõ%}       Harm-Neutr_SG-ILL_he ;
:%>nts%{eõ%}      Harm-Neutr_SG-ALL_lE-STEM ;
+Use/NG+Err/Orth:nts%{eõ%}       SG-ILL_dE ;
+Use/NG+Err/Orth:nds%{eõ%}       Harm-Neutr_SG-COM ;

LEXICON NMN_13XX/SAEAENE-PL
:n%>ds%{eõ%}      Harm-Neutr_PL-NOM ;
:%^VowRMn%>ds%{eõ%}      Harm-Neutr_PL-NOM ;
:ntsi  Harm-Neutr_PL-GEN_dE ;
:ntsi  PL-ILL_he ;
:ntsi  PL-PAR_t ;
:ntsi  PL-ALL_lE-STEM ;
:ntsid%{eõ%}  PL-COM ;
+Use/NG+Err/Orth:n%{eõ%}s%>t%{eõ%}  PL-ILL_he ;
+Use/NG+Err/Orth:n%{eõ%}s  Harm-Neutr_PL-GEN_dE ;
+Use/NG+Err/Orth:ntsii  Harm-Neutr_PL-GEN_dE ;
+Use/NG+Err/Orth:ntsii  PL-PAR_d ;
+Use/NG+Err/Orth:ntsii  PL-ILL_he ;
+Use/NG+Err/Orth:ntsii  PL-ILL_dE ;
+Use/NG+Err/Orth:n%{eõ%}s%>t%{eõ%}  PL-ILL_dE ;
+Use/NG+Err/Orth:ntsii  PL-ALL_lE-STEM ;
+Use/NG+Err/Orth:n%{eõ%}s%>t%{eõ%}  PL-ALL_lE-STEM ;
+Use/NG+Err/Orth:ntsiid%{eõ%}  PL-COM ;
+Use/NG+Err/Orth:n%{eõ%}s%>t%{eõ%}  PL-COM ;




LEXICON NMN_14RITS1KAS/HERNEH !!= * **@CODE@** ritśkas:ritśka
!!€gt-norm:  Noun 14 ritśkas
!!€ ritśkas     ritśkas+N+Sg+Nom:
!!€ ritśka   ritśkas+N+Sg+Gen:
!!€ ritśkast    ritśkas+N+Sg+Par:
!!€ ritśkahe    ritśkas+N+Sg+Ill:
!!€ ritśkast    ritśkas+N+Sg+Ela:
!!€ ritśkalõ    ritśkas+N+Sg+All:
!!€ ritśkal     ritśkas+N+Sg+Ade:
!!€ ritśkalt    ritśkas+N+Sg+Abl:
!!€ ritśkas     ritśkas+N+Sg+Tra:
!!€ ritśkaniq   ritśkas+N+Sg+Ter:
!!€ ritśkaldaq  ritśkas+N+Sg+Abe:
!!€ ritśkagaq   ritśkas+N+Sg+Com:
!!€ ritśkaq     ritśkas+N+Pl+Nom:
!!€ ritśkit     ritśkas+N+Pl+Par:
!!€ ritśkihe    ritśkas+N+Pl+Ill:
!!€ ritśkist    ritśkas+N+Pl+Ela:
!!€ ritśkilõ    ritśkas+N+Pl+All:
!!€ ritśkil     ritśkas+N+Pl+Ade:
!!€ ritśkilt    ritśkas+N+Pl+Abl:
!!€ ritśkis     ritśkas+N+Pl+Tra:
!!€ ritśkiniq   ritśkas+N+Pl+Ter:
!!€ ritśkildaq  ritśkas+N+Pl+Abe:
!!€ ritśkidõgaq ritśkas+N+Pl+Com:
NMN_14RITS1KAS/HERNEH-SG ;
  NMN_14RITS1KAS/HERNEH-PL ;

LEXICON NMN_14RITS1KAS/HERNEH-SG 
:%^Pen%^VOWLower%^StrGStem        Harm-Neutr_SG-NOM  ;
:%^WGStem   SG-GEN_ZERO-STEM        ;
:%^Pen%^VOWLower%^StrGStem   Harm-Neutr_SG-PAR_t      ;
:%^WGStem   Harm-Neutr_SG-ILL_he     ;
+Use/NG+Err/Orth:%^WGStem   SG-ILL_dE     ;
+Use/NG+Err/Orth:%^WGStem   Harm-Neutr_SG-PAR_t      ;

LEXICON NMN_14RITS1KAS/HERNEH-PL 
:%^WGStem   Harm-Neutr_PL-NOM  ;
:%^VowRM%^WGStem%>i Harm-Neutr_PL-GEN_dE ;
:%^VowRM%^WGStem%>i PL-ILL_he ;
:%^VowRM%^WGStem%>i PL-PAR_t ;
:%^VowRM%^WGStem%>i PL-ALL_lE-STEM ;
:%^VowRM%^WGStem%>i%>d%{eõ%}   PL-COM ;
+Use/NG+Err/Orth:%^VowRM%^WGStem%>ii Harm-Neutr_PL-GEN_dE ;
+Use/NG+Err/Orth:%^StrGStem%>t%{eõ%} PL-GEN_ZERO ;
+Use/NG+Err/Orth:%^VowRM%^WGStem%>ii PL-ILL_he ;
+Use/NG+Err/Orth:%^VowRM%^WGStem%>i PL-ILL_dE ;
+Use/NG+Err/Orth:%^VowRM%^WGStem%>ii PL-ILL_dE ;
+Use/NG+Err/Orth:%^StrGStem%>t%{eõ%} PL-ILL_dE ;
+Use/NG+Err/Orth:%^VowRM%^WGStem%>ii PL-PAR_d ;
+Use/NG+Err/Orth:%^VowRM%^WGStem%>ii PL-ALL_lE-STEM ;
+Use/NG+Err/Orth:%^StrGStem%>t%{eõ%} PL-ALL_lE-STEM ;
+Use/NG+Err/Orth:%^StrGStem%>t%{eõ%} PL-ILL_he ;
+Use/NG+Err/Orth:%^VowRM%^WGStem%>ii%>d%{eõ%}   PL-COM ;
+Use/NG+Err/Orth:%^StrGStem%>t%{eõ%}   PL-COM ;

LEXICON NMN_14HAMMAS/IKAES !!= * **@CODE@** hammas:ham%{bm%}a%{sØ%}
!!€gt-norm:  Noun 14 hammas
!!€ hammas      hammas+N+Sg+Nom:
!!€ hammast     hammas+N+Sg+Par:
!!€ hambahe     hammas+N+Sg+Ill:
!!€ hambast     hammas+N+Sg+Ela:
!!€ hambalõ     hammas+N+Sg+All:
!!€ hambal      hammas+N+Sg+Ade:
!!€ hambalt     hammas+N+Sg+Abl:
!!€ hambas      hammas+N+Sg+Tra:
!!€ hambaniq    hammas+N+Sg+Ter:
!!€ hambaldaq   hammas+N+Sg+Abe:
!!€ hambagaq    hammas+N+Sg+Com:
!!€ hambaq      hammas+N+Pl+Nom:
!!€ hambit      hammas+N+Pl+Par:
!!€ hambihe     hammas+N+Pl+Ill:
!!€ hambist     hammas+N+Pl+Ela:
!!€ hambilõ     hammas+N+Pl+All:
!!€ hambil      hammas+N+Pl+Ade:
!!€ hambilt     hammas+N+Pl+Abl:
!!€ hambis      hammas+N+Pl+Tra:
!!€ hambiniq    hammas+N+Pl+Ter:
!!€ hambildaq   hammas+N+Pl+Abe:
!!€ hambidõgaq  hammas+N+Pl+Com:

!! Distinguished from 14RITS1KAS due to gradation
!! Yaml: __N-hammas_gt-norm.yaml__
  NMN_14HAMMAS/IKAES-SG ;
  NMN_14HAMMAS/IKAES-PL ;

LEXICON NMN_14HAMMAS/IKAES-SG !agras:a%{kg%}ra%{sØ%}
:%^Pen%^VOWLower%^Pen%^WGStem%^StrGStem     Harm-Neutr_SG-NOM  ;
:%^Pen%^VOWRaise%^Pen%^StrGStem%^WGStem   SG-GEN_ZERO-STEM        ;
:%^Pen%^VOWLower%^Pen%^WGStem%^StrGStem   Harm-Neutr_SG-PAR_t      ;
:%^Pen%^VOWRaise%^Pen%^StrGStem%^WGStem   Harm-Neutr_SG-ILL_he     ;
:%^Pen%^VOWRaise%^Pen%^StrGStem%^WGStem   SG-ILL_dE     ;

LEXICON NMN_14HAMMAS/IKAES-PL 
:%^Pen%^VOWRaise%^Pen%^StrGStem%^WGStem   Harm-Neutr_PL-NOM  ;
:%^Pen%^VOWRaise%^Pen%^StrGStem%^VowRM%^WGStem%>i Harm-Neutr_PL-GEN_dE ;
:%^Pen%^VOWRaise%^Pen%^StrGStem%^VowRM%^WGStem%>i PL-ILL_he ;
:%^Pen%^VOWRaise%^Pen%^StrGStem%^VowRM%^WGStem%>i PL-PAR_t ;
:%^Pen%^VOWRaise%^Pen%^StrGStem%^VowRM%^WGStem%>i PL-ALL_lE-STEM ;
:%^Pen%^VOWRaise%^Pen%^StrGStem%^VowRM%^WGStem%>i%>d%{eõ%}   PL-COM ;
+Use/NG+Err/Orth:%^Pen%^VOWRaise%^Pen%^StrGStem%^VowRM%^WGStem%>ii Harm-Neutr_PL-GEN_dE ;
+Use/NG+Err/Orth:%^Pen%^VOWLower%^Pen%^WGStem%^StrGStem%>t%{eõ%} PL-GEN_ZERO ;
+Use/NG+Err/Orth:%^Pen%^VOWRaise%^Pen%^StrGStem%^VowRM%^WGStem%>ii PL-PAR_d ;
+Use/NG+Err/Orth:%^Pen%^VOWRaise%^Pen%^StrGStem%^VowRM%^WGStem%>ii PL-ILL_he ;
+Use/NG+Err/Orth:%^Pen%^VOWRaise%^Pen%^StrGStem%^VowRM%^WGStem%>i PL-ILL_dE ;
+Use/NG+Err/Orth:%^Pen%^VOWRaise%^Pen%^StrGStem%^VowRM%^WGStem%>ii PL-ILL_dE ;
+Use/NG+Err/Orth:%^Pen%^VOWRaise%^Pen%^StrGStem%^VowRM%^WGStem%>ii PL-ALL_lE-STEM ;
+Use/NG+Err/Orth:%^Pen%^VOWLower%^Pen%^WGStem%^StrGStem%>t%{eõ%} PL-ALL_lE-STEM ;
+Use/NG+Err/Orth:%^Pen%^VOWLower%^Pen%^WGStem%^StrGStem%>t%{eõ%} PL-ILL_he ;
+Use/NG+Err/Orth:%^Pen%^VOWLower%^Pen%^WGStem%^StrGStem%>t%{eõ%} PL-ILL_dE ;
+Use/NG+Err/Orth:%^Pen%^VOWRaise%^Pen%^StrGStem%^VowRM%^WGStem%>ii%>d%{eõ%}   PL-COM ;
+Use/NG+Err/Orth:%^Pen%^VOWLower%^Pen%^WGStem%^Pen%^WGStem%>t%{eõ%}   PL-COM ;


!LEXICON NMN_14NUMMWR1/XX !!= * __@CODE@__ nummõŕ:numbõr
!!€gt-norm:  Noun 14 nummõŕ
!!€ nummõŕ       nummõŕ+N+Sg+Nom:
!!€ nummõrd      nummõŕ+N+Sg+Par:
!!€ numbrõhe     nummõŕ+N+Sg+Ill:
!!€ numbrõst     nummõŕ+N+Sg+Ela:
!!€ numbrõlõ     nummõŕ+N+Sg+All:
!!€ numbrõl      nummõŕ+N+Sg+Ade:
!!€ numbrõlt     nummõŕ+N+Sg+Abl:
!!€ numbrõs      nummõŕ+N+Sg+Tra:
!!€ numbrõniq    nummõŕ+N+Sg+Ter:
!!€ numbrõldaq   nummõŕ+N+Sg+Abe:
!!€ numbrõgaq    nummõŕ+N+Sg+Com:
!!€ numbrõq      nummõŕ+N+Pl+Nom:
!!€ numbrit      nummõŕ+N+Pl+Par:
!!€ numbrihe     nummõŕ+N+Pl+Ill:
!!€ numbrist     nummõŕ+N+Pl+Ela:
!!€ numbrilõ     nummõŕ+N+Pl+All:
!!€ numbril      nummõŕ+N+Pl+Ade:
!!€ numbrilt     nummõŕ+N+Pl+Abl:
!!€ numbris      nummõŕ+N+Pl+Tra:
!!€ numbriniq    nummõŕ+N+Pl+Ter:
!!€ numbrildaq   nummõŕ+N+Pl+Abe:
!!€ numbridõgaq  nummõŕ+N+Pl+Com:
!! Distinguished from 14RITS1KAS due to gradation
!! Yaml: __N-nummõŕ_gt-norm.yaml__
!  NMN_14NUMMWR1/XX-SG ;
!  NMN_14NUMMWR1/XX-PL ;

LEXICON NMN_14NUMMWR1/XX-SG 
:%^Pen%^WGStem%^PAL        Harm-Neutr_SG-NOM  ;
+Err/Orth-no-pal:%^Pen%^WGStem%^NoPAL        Harm-Neutr_SG-NOM  ;
:%^Pen%^StrGStem%^NoPAL%>%{eõ%}   SG-GEN_ZERO-STEM        ;
:%^Pen%^WGStem%^NoPAL   Harm-Neutr_SG-PAR_d      ;
:%^Pen%^StrGStem%^VowRM%^NoPAL%>i   Harm-Neutr_SG-ILL_ZERO     ;
:%^Pen%^StrGStem%^NoPAL%>%{eõ%}   SG-ILL_dE     ;

LEXICON NMN_14NUMMWR1/XX-PL 
:%^Pen%^StrGStem%^NoPAL%>%{eõ%}   Harm-Neutr_PL-NOM  ;
:%^Pen%^StrGStem%^VowRM%^NoPAL%>i Harm-Neutr_PL-GEN_dE ;
:%^Pen%^StrGStem%^VowRM%^NoPAL%>i PL-ILL_he ;
:%^Pen%^StrGStem%^VowRM%^NoPAL%>i PL-PAR_t ;
:%^Pen%^StrGStem%^VowRM%^NoPAL%>i PL-ALL_lE-STEM ;
:%^Pen%^StrGStem%^VowRM%^NoPAL%>i%>d%{eõ%}   PL-COM ;
+Use/NG+Err/Orth:%^Pen%^StrGStem%^VowRM%^NoPAL%>ii Harm-Neutr_PL-GEN_dE ;
+Use/NG+Err/Orth:%^Pen%^WGStem%^NoPAL%>d%{eõ%} PL-GEN_ZERO ;
+Use/NG+Err/Orth:%^Pen%^StrGStem%^VowRM%^NoPAL%>ii PL-PAR_d ;
+Use/NG+Err/Orth:%^Pen%^StrGStem%^VowRM%^NoPAL%>ii PL-ILL_he ;
+Use/NG+Err/Orth:%^Pen%^StrGStem%^VowRM%^NoPAL%>i PL-ILL_dE ;
+Use/NG+Err/Orth:%^Pen%^StrGStem%^VowRM%^NoPAL%>ii PL-ILL_dE ;
+Use/NG+Err/Orth:%^Pen%^StrGStem%^VowRM%^NoPAL%>ii PL-ALL_lE-STEM ;
+Use/NG+Err/Orth:%^Pen%^WGStem%^NoPAL%>d%{eõ%} PL-ALL_lE-STEM ;
+Use/NG+Err/Orth:%^Pen%^WGStem%^NoPAL%>d%{eõ%} PL-ILL_he ;
+Use/NG+Err/Orth:%^Pen%^StrGStem%^VowRM%^NoPAL%>ii%>d%{eõ%}   PL-COM ;
+Use/NG+Err/Orth:%^Pen%^WGStem%^NoPAL%>d%{eõ%}   PL-COM ;


!LEXICON NMN_PEREH !!= * __@CODE@__ pereh:perre
! vowel_harmony: front
! gradation: yes
!! Distinguished from 14RITS1KAS due  to word final h
!! vowel_harmony_variant: hamõh
!! Yaml: __N-pereh_gt-norm.yaml__
!  NMN_PEREH-SG ;
!  NMN_PEREH-PL ;

!LEXICON NMN_PEREH-SG 
!:%^Pen%^WGStem%>h        Harm-Neutr_SG-NOM  ;
!   SG-GEN_ZERO-STEM        ;
!:%^Pen%^WGStem%>h   Harm-Neutr_SG-PAR_t      ;
!   FRONT_SG-ILL_he     ;
!+Use/NG+Err/Orth:   SG-ILL_dE     ;


!LEXICON NMN_PEREH-PL 
!   Harm-Neutr_PL-NOM  ;
!:%^VowRM%>i Harm-Neutr_PL-GEN_dE ;
!:%^VowRM%>i PL-ILL_he ;
!:%^VowRM%>i PL-PAR_t ;
!:%^VowRM%>i PL-ALL_lE-STEM ;
!:%^VowRM%>i%>de   PL-COM ;
!+Use/NG+Err/Orth:%^VowRM%>ii Harm-Neutr_PL-GEN_dE ;
!+Use/NG+Err/Orth:%^Pen%^WGStem%>h Harm-Neutr_PL-GEN_tE ;
!+Use/NG+Err/Orth:%^VowRM%>ii PL-PAR_d ;
!+Use/NG+Err/Orth:%^VowRM%>ii PL-ALL_lE-STEM ;
!+Use/NG+Err/Orth:%^Pen%^WGStem%>h%>te PL-ALL_lE-STEM ;
!+Use/NG+Err/Orth:%^Pen%^WGStem%>h%>te PL-ILL_he ;
!+Use/NG+Err/Orth:%^VowRM%>ii PL-ILL_he ;
!+Use/NG+Err/Orth:%^VowRM%>i PL-ILL_dE ;
!+Use/NG+Err/Orth:%^VowRM%>ii PL-ILL_dE ;
!+Use/NG+Err/Orth:%^VowRM%>ii%>de   PL-COM ;
!+Use/NG+Err/Orth:%^Pen%^WGStem%>h%>te   PL-COM ;

!LEXICON NMN_HAMWH !!= * __@CODE@__ hamõh:hammõ
!!€gt-norm:  Noun 14 hamõh
!!€ hamõh       hamõh+N+Sg+Nom:
!!€ hamõht      hamõh+N+Sg+Par:
!!€ hammõhe     hamõh+N+Sg+Ill:
!!€ hammõst     hamõh+N+Sg+Ela:
!!€ hammõlõ     hamõh+N+Sg+All:
!!€ hammõl      hamõh+N+Sg+Ade:
!!€ hammõlt     hamõh+N+Sg+Abl:
!!€ hammõs      hamõh+N+Sg+Tra:
!!€ hammõniq    hamõh+N+Sg+Ter:
!!€ hammõldaq   hamõh+N+Sg+Abe:
!!€ hammõgaq    hamõh+N+Sg+Com:
!!€ hammõq      hamõh+N+Pl+Nom:
!!€ hammit      hamõh+N+Pl+Par:
!!€ hammihe     hamõh+N+Pl+Ill:
!!€ hammist     hamõh+N+Pl+Ela:
!!€ hammilõ     hamõh+N+Pl+All:
!!€ hammil      hamõh+N+Pl+Ade:
!!€ hammilt     hamõh+N+Pl+Abl:
!!€ hammis      hamõh+N+Pl+Tra:
!!€ hamminiq    hamõh+N+Pl+Ter:
!!€ hammildaq   hamõh+N+Pl+Abe:
!!€ hammidõgaq  hamõh+N+Pl+Com:
! vowel_harmony: back
! gradation: yes
!! Distinguished from 14RITS1KAS due  to word final h
!! vowel_harmony_variant: pereh
!! Yaml: __N-hamwh_gt-norm.yaml__
!  NMN_HAMWH-SG ;
!  NMN_HAMWH-PL ;

!LEXICON NMN_HAMWH-SG 
!:%^Pen%^WGStem%>h        Harm-Neutr_SG-NOM  ;
!   SG-GEN_ZERO-STEM        ;
!:%^Pen%^WGStem%>h   Harm-Neutr_SG-PAR_t      ;
!   Harm-Neutr_SG-ILL_he     ;
!+Use/NG+Err/Orth:   SG-ILL_dE     ;

!LEXICON NMN_HAMWH-PL 
!   Harm-Neutr_PL-NOM  ;
!:%^VowRM%>i Harm-Neutr_PL-GEN_dE ;
!:%^VowRM%>i PL-ILL_he ;
!:%^VowRM%>i PL-PAR_t ;
!:%^VowRM%>i PL-ALL_lE-STEM ;
!:%^VowRM%>i%>dõ   PL-COM ;

!+Use/NG+Err/Orth:%^Pen%^WGStem%>h Harm-Neutr_PL-GEN_tE ;
!+Use/NG+Err/Orth:%^VowRM%>ii Harm-Neutr_PL-GEN_dE ;
!+Use/NG+Err/Orth:%^Pen%^WGStem%>htõ PL-ILL_he ;
!+Use/NG+Err/Orth:%^Pen%^WGStem%>h%>tõ PL-ALL_lE-STEM ;
!+Use/NG+Err/Orth:%^VowRM%>ii%>dõ   PL-COM ;
!+Use/NG+Err/Orth:%^Pen%^WGStem%>htõ   PL-COM ;
!+Use/NG+Err/Orth:%^VowRM%>ii PL-ILL_he ;
!+Use/NG+Err/Orth:%^VowRM%>i PL-ILL_dE ;
!+Use/NG+Err/Orth:%^VowRM%>ii PL-ILL_dE ;
!+Use/NG+Err/Orth:%^VowRM%>ii PL-PAR_d ;
!+Use/NG+Err/Orth:%^VowRM%>ii PL-ALL_lE-STEM ;

!LEXICON NMN_15KOTUS/ILVES kotus:kotus
!!€gt-norm:  Noun 15 kotus
!!€ kotus       kotus+Hom1+N+Sg+Nom:
!!€ kotust      kotus+Hom1+N+Sg+Par:
!!€ kotussõhe   kotus+Hom1+N+Sg+Ill:
!!€ kotussõst   kotus+Hom1+N+Sg+Ela:
!!€ kotussõlõ   kotus+Hom1+N+Sg+All:
!!€ kotussõl    kotus+Hom1+N+Sg+Ade:
!!€ kotussõlt   kotus+Hom1+N+Sg+Abl:
!!€ kotussõs    kotus+Hom1+N+Sg+Tra:
!!€ kotussõniq  kotus+Hom1+N+Sg+Ter:
!!€ kotussõldaq kotus+Hom1+N+Sg+Abe:
!!€ kotusõgaq   kotus+Hom1+N+Sg+Com:
!!€ kotusõq     kotus+Hom1+N+Pl+Nom:
!!€ kotussit    kotus+Hom1+N+Pl+Par:
!!€ kotussihe   kotus+Hom1+N+Pl+Ill:
!!€ kotussist   kotus+Hom1+N+Pl+Ela:
!!€ kotussilõ   kotus+Hom1+N+Pl+All:
!!€ kotussil    kotus+Hom1+N+Pl+Ade:
!!€ kotussilt   kotus+Hom1+N+Pl+Abl:
!!€ kotussis    kotus+Hom1+N+Pl+Tra:
!!€ kotussiniq  kotus+Hom1+N+Pl+Ter:
!!€ kotussildaq kotus+Hom1+N+Pl+Abe:
!!€ kotussidõgaq        kotus+Hom1+N+Pl+Com:
!!! * Yaml: __N-kotus15__
!  NMN_15KOTUS/ILVES-SG ;
!  NMN_15KOTUS/ILVES-PL ;

LEXICON NMN_15KOTUS/ILVES-SG 
:%^WGStem%>        Harm-Neutr_SG-NOM  ;
:%^WGStem%>%{eõ%}   SG-GEN_ZERO  ;
:%^WGStem   Harm-Neutr_SG-PAR_t      ;
:%^WGStem%>%{eõ%} Harm-Neutr_SG-COM ;
+Use/NG+Err/Orth:%^StrGStem%{eõ%}   SG-GEN_ZERO-STEM        ;
+Use/NG+Err/Orth:%^StrGStem%{eõ%}   SG-ILL_dE     ;
+Use/NG+Err/Orth:%^StrGStem%{eõ%}   Harm-Neutr_SG-ILL_he     ;
+Use/NG+Err/Orth:%^StrGStem%{eõ%} Harm-Neutr_SG-COM ;

LEXICON NMN_15KOTUS/ILVES-PL 
:%^WGStem%>%{eõ%}   Harm-Neutr_PL-NOM  ;
:%^StrGStem%>i Harm-Neutr_PL-GEN_dE ;
:%^StrGStem%>i PL-ILL_he ;
:%^StrGStem%>i PL-PAR_t ;
:%^StrGStem%>i PL-ALL_lE-STEM ;
:%^StrGStem%>id%{eõ%} PL-COM ;

+Use/NG+Err/Orth:%^StrGStem%{eõ%}   Harm-Neutr_PL-NOM  ;
+Use/NG+Err/Orth:t%{eõ%} PL-GEN_ZERO ;
+Use/NG+Err/Orth:%^StrGStem%>ii Harm-Neutr_PL-GEN_dE ;
+Use/NG+Err/Orth:%^StrGStem%>ii PL-PAR_d ;
+Use/NG+Err/Orth:%^StrGStem%>ii PL-ILL_he ;
+Use/NG+Err/Orth:%^StrGStem%>i PL-ILL_dE ;
+Use/NG+Err/Orth:%^StrGStem%>ii PL-ILL_dE ;
+Use/NG+Err/Orth:t%{eõ%} PL-ILL_he ;
+Use/NG+Err/Orth:%^StrGStem%>ii PL-ALL_lE-STEM ;
+Use/NG+Err/Orth:t%{eõ%} PL-ALL_lE-STEM ;
+Use/NG+Err/Orth:%^StrGStem%>iid%{eõ%} PL-COM ;
+Use/NG+Err/Orth:t%{eõ%} PL-COM ;

LEXICON NMN_16ABILINW/INEMINE !!= @CODE@ inemine:inemi abilinõ:abili
!! * Yaml: **N-inemine16**
        NMN_16ABILINW/INEMINE-SG ;
        NMN_16ABILINW/INEMINE-PL ;
LEXICON NMN_16ABILINW/INEMINE-SG
:%>n%{eõ%} Harm-Neutr_SG-NOM ;
:%>s%{eõ%}      SG-GEN_ZERO-STEM ;
:s  Harm-Neutr_SG-PAR_t ;
:s         Harm-Neutr_SG-ILL_tE ;

LEXICON NMN_16ABILINW/INEMINE-PL
:%>s%{eõ%}      Harm-Neutr_PL-NOM ;
:isi  PL-GEN_ZERO ;
:isi  Harm-Neutr_PL-PAR_ZERO ;
:isi  PL-ILL_he ;
:isi  PL-ALL_lE-STEM ;
:isi  PL-COM ;
+Use/NG+Err/Orth:st%{eõ%}  PL-GEN_ZERO ;
+Use/NG+Err/Orth:isi  Harm-Neutr_PL-ILL_ZERO ;
+Use/NG+Err/Orth:isi  PL-ILL_dE ;
+Use/NG+Err/Orth:st%{eõ%}  PL-ALL_lE-STEM ;
+Use/NG+Err/Orth:st%{eõ%}  PL-COM ;

LEXICON NMN_16TSIRGUKWNW/TERAEKENE !!= @CODE@ inemine:inemi tsirgukõnõ:abili
!! * Yaml: **N-inemine16**
        NMN_16TSIRGUKWNW/TERAEKENE-SG ;
        NMN_16TSIRGUKWNW/TERAEKENE-PL ;
LEXICON NMN_16TSIRGUKWNW/TERAEKENE-SG
:%>n%{eõ%} Harm-Neutr_SG-NOM ;
:%>s%{eõ%}      SG-GEN_ZERO-STEM ;
:s  Harm-Neutr_SG-PAR_t ;
:s         Harm-Neutr_SG-ILL_tE ;

LEXICON NMN_16TSIRGUKWNW/TERAEKENE-PL
:%>s%{eõ%}      Harm-Neutr_PL-NOM ;
:isi  PL-GEN_ZERO ;
:isi  Harm-Neutr_PL-PAR_ZERO ;
:isi  PL-ILL_he ;
:isi  PL-ALL_lE-STEM ;
:isi  PL-COM ;
+Use/NG+Err/Orth:st%{eõ%}  PL-GEN_ZERO ;
+Use/NG+Err/Orth:isi  Harm-Neutr_PL-ILL_ZERO ;
+Use/NG+Err/Orth:isi  PL-ILL_dE ;
+Use/NG+Err/Orth:st%{eõ%}  PL-ALL_lE-STEM ;
+Use/NG+Err/Orth:st%{eõ%}  PL-COM ;



LEXICON NMN_17ALGUS/UETSUES !!= * @CODE@ aivastus:aivastus
!! * Yaml: **N-aivastus18**
  NMN_17ALGUS/UETSUES-SG ;
  NMN_17ALGUS/UETSUES-PL ;

LEXICON NMN_17ALGUS/UETSUES-SG 
        Harm-Neutr_SG-NOM  ;
:%>%{eõ%}   SG-GEN_ZERO-STEM        ;
+Use/NG+Err/Orth:%^CnsRM   SG-GEN_ZERO-STEM        ;
   Harm-Neutr_SG-PAR_t      ;
+Use/NG+Err/Orth:%^CnsRM   Harm-Neutr_SG-PAR_t      ;
   Harm-Neutr_SG-ILL_tE     ;
+Use/NG+Err/Orth:%^CnsRM   Harm-Neutr_SG-ILL_he     ;

LEXICON NMN_17ALGUS/UETSUES-PL 
:%>%{eõ%}   Harm-Neutr_PL-NOM  ;
+Use/NG+Err/Orth:%^CnsRM   Harm-Neutr_PL-NOM  ;
:%^CnsRM%>isi PL-GEN_ZERO ;
+Use/NG+Err/Orth:%^CnsRM%>i Harm-Neutr_PL-GEN_dE ; !

:%^CnsRM%>isi PL-ILL_he ;
+Use/NG+Err/Orth:%^CnsRM%>i PL-ILL_he ; !pref

:%^CnsRM%>isi Harm-Neutr_PL-PAR_ZERO ;
+Use/NG+Err/Orth:%^CnsRM%>i PL-PAR_d ;!

:%^CnsRM%>isi PL-ALL_lE-STEM ;
+Use/NG+Err/Orth:%^CnsRM%>i PL-ALL_lE-STEM ; !
:%^CnsRM%>isi PL-COM ;
+Use/NG+Err/Orth:%^CnsRM%>id%{eõ%} PL-COM ;
+Use/NG+Err/Orth:%>t%{eõ%} PL-GEN_ZERO ;
+Use/NG+Err/Orth:%^CnsRM%>isi Harm-Neutr_PL-ILL_ZERO ;

+Use/NG+Err/Orth:%^CnsRM%>isi PL-ILL_dE ;
+Use/NG+Err/Orth:t%{eõ%} PL-ALL_lE-STEM ;
+Use/NG+Err/Orth:t%{eõ%} PL-COM ;
+Use/NG+Err/Orth:%>t%{eõ%} PL-ILL_he ;
+Use/NG+Err/Orth:%^CnsRM%>i PL-ILL_dE ;
+Use/NG+Err/Orth:%>t%{eõ%} PL-ILL_dE ;
+Use/NG+Err/Orth:%>t%{eõ%} PL-ALL_lE-STEM ;
+Use/NG+Err/Orth:%>t%{eõ%} PL-COM ;


!LEXICON NMN_18AIVASTUS/EHITUES !!= * @CODE@ aivastus:aivastus
!!! * Yaml: __N-aivastus18__
!  NMN_18AIVASTUS/EHITUES-SG ;
!  NMN_18AIVASTUS/EHITUES-PL ;

LEXICON NMN_18AIVASTUS/EHITUES-SG 
        Harm-Neutr_SG-NOM  ;
:%>%{eõ%}   SG-GEN_ZERO-STEM        ;
   Harm-Neutr_SG-PAR_t      ;
   Harm-Neutr_SG-ILL_tE     ;

LEXICON NMN_18AIVASTUS/EHITUES-PL 
:%>%{eõ%}   Harm-Neutr_PL-NOM  ;
:%^CnsRM%>isi PL-GEN_ZERO ;
:%^CnsRM%>isi PL-ILL_he ;
:%^CnsRM%>isi Harm-Neutr_PL-PAR_ZERO ;
:%^CnsRM%>isi PL-ALL_lE-STEM ;
:%^CnsRM%>isi PL-COM ;
+Use/NG+Err/Orth:%>te PL-GEN_ZERO ;
+Use/NG+Err/Orth:%^CnsRM%>isi Harm-Neutr_PL-ILL_ZERO ;
+Use/NG+Err/Orth:%^CnsRM%>isi PL-ILL_dE ;
+Use/NG+Err/Orth:t%{eõ%} PL-ALL_lE-STEM ;
+Use/NG+Err/Orth:t%{eõ%} PL-COM ;



LEXICON NMN_19ALOMANW/PEDAEJAENE  !!= @CODE@ alomanõ:aloma
!! * Yaml: **A-alomanw19**
        NMN_19ALOMANW/PEDAEJAENE-SG ;
        NMN_19ALOMANW/PEDAEJAENE-PL ;
LEXICON NMN_19ALOMANW/PEDAEJAENE-SG
:n%{eõ%} Harm-Neutr_SG-NOM ;
+Use/NG:s Harm-Neutr_SG-NOM ;
:ds%{eõ%}      SG-GEN_ZERO-STEM ;
:s  Harm-Neutr_SG-PAR_t ;
:s         Harm-Neutr_SG-ILL_tE ;

LEXICON NMN_19ALOMANW/PEDAEJAENE-PL
:ds%{eõ%}      Harm-Neutr_PL-NOM ;
:idsi  PL-GEN_ZERO ;
:idsi  Harm-Neutr_PL-PAR_ZERO ;
:idsi  PL-ILL_he ;
:idsi  PL-ALL_lE-STEM ;
:idsi PL-COM ;
+Use/NG+Err/Orth:st%{eõ%}  PL-GEN_ZERO ;
+Use/NG+Err/Orth:idsi  Harm-Neutr_PL-ILL_ZERO ;
+Use/NG+Err/Orth:idsi  PL-ILL_dE ;
+Use/NG+Err/Orth:st%{eõ%}  PL-ALL_lE-STEM ;
+Use/NG+Err/Orth:st%{eõ%} PL-COM ;


!LEXICON NMN_20LATS1 !!= * @CODE@ latś:lats
!! * Yaml: **N-latsj20**
!  NMN_20LATS1-SG ;
!  NMN_20LATS1-PL ;

LEXICON NMN_20LATS1-SG 
:%^PAL      Harm-Neutr_SG-NOM ;
+Err/Orth-no-pal:%^NoPAL      Harm-Neutr_SG-NOM ;
:%^NoPAL%>õ      SG-GEN_ZERO-STEM ;
:%^NoPAL%^TS2S             Harm-Neutr_SG-PAR_t ;
:%^NoPAL%^TS2S            Harm-Neutr_SG-ILL_tE ;

LEXICON NMN_20LATS1-PL 
:%^NoPAL%>õ      Harm-Neutr_PL-NOM ;
:%^NoPAL%>i             PL-GEN_ZERO ;
:%^NoPAL%>i            Harm-Neutr_PL-PAR_ZERO ;
:%^NoPAL%>i            PL-ILL_he ;
:%^NoPAL%>i             PL-ALL_lE-STEM ;
:%^NoPAL%>i   PL-COM ;

+Use/NG+Err/Orth:%^NoPAL%^TS2S%>tõ            PL-GEN_ZERO ;
+Use/NG+Err/Orth:%^NoPAL%>i            Harm-Neutr_PL-ILL_ZERO ;
+Use/NG+Err/Orth:%^NoPAL%>i            PL-ILL_dE ;
+Use/NG+Err/Orth:%^NoPAL%^TS2S%>tõ             PL-ALL_lE-STEM ;
+Use/NG+Err/Orth:%^NoPAL%^TS2S%>tõ PL-COM ;

!LEXICON NMN_20VAEITS1 !!= * @CODE@ väitś:väits
!!! * Yaml: __N-vaeitsj20__
!  NMN_20VAEITS1-SG ;
!  NMN_20VAEITS1-PL ;

LEXICON NMN_20VAEITS1-SG 
:%^PAL      Harm-Neutr_SG-NOM ;
+Err/Orth-no-pal:%^NoPAL      Harm-Neutr_SG-NOM ;
:%^WGStem%^NoPAL%>e      SG-GEN_ZERO-STEM ;
:%^NoPAL%^TS2S             Harm-Neutr_SG-PAR_t ;
:%^NoPAL%^TS2S            Harm-Neutr_SG-ILL_tE ;

LEXICON NMN_20VAEITS1-PL 
:%^WGStem%^NoPAL%>e      Harm-Neutr_PL-NOM ;
:%^NoPAL%>i             PL-GEN_ZERO ;
:%^NoPAL%>i            Harm-Neutr_PL-PAR_ZERO ;
:%^NoPAL%>i            PL-ILL_he ;
:%^WGStem%^NoPAL%>i             PL-ALL_lE-STEM ;
:%^NoPAL%>i   PL-COM ;

+Use/NG+Err/Orth:%^NoPAL%^TS2S%>te            PL-GEN_ZERO ;
+Use/NG+Err/Orth:%^NoPAL%>i            Harm-Neutr_PL-ILL_ZERO ;
+Use/NG+Err/Orth:%^NoPAL%>i            PL-ILL_dE ;
+Use/NG+Err/Orth:%^NoPAL%^TS2S%>te             PL-ALL_lE-STEM ;
+Use/NG+Err/Orth:%^NoPAL%^TS2S%>te PL-COM ;

!LEXICON NMN_20TAEUES1 !!= * @CODE@ täüś:täü
!! * Yaml: **N-vaeitsj20**
!  NMN_20TAEUES1-SG ;
!  NMN_20TAEUES1-PL ;

LEXICON NMN_20TAEUES1-SG 
:ś      Harm-Neutr_SG-NOM ;
:%^VowRM%>vv%>e      SG-GEN_ZERO-STEM ;
             Harm-Neutr_SG-PAR_t ;
            SG-ILL_dE ;

LEXICON NMN_20TAEUES1-PL 
:%^VowRM%>vv%>e      Harm-Neutr_PL-NOM ;
:s%>i             PL-GEN_ZERO ;
:%>te             PL-GEN_ZERO ;
:s%>i            Harm-Neutr_PL-PAR_ZERO ;
:s%>i            PL-ILL_he ;
:s%>i             PL-ALL_lE-STEM ;
:s%>i   PL-COM ;

+Use/NG+Err/Orth:%>te            PL-GEN_ZERO ;
+Use/NG+Err/Orth:s%>i            PL-ILL_dE ;
+Use/NG+Err/Orth:%>te             PL-ALL_lE-STEM ;
+Use/NG+Err/Orth:%>te PL-COM ;

!LEXICON NMN_20KUEUEDS1 !!= * @CODE@ küüdś:küüds
!! * Yaml: **N-vaeitsj20**
!  NMN_20KUEUEDS1-SG ;
!  NMN_20KUEUEDS1-PL ;

LEXICON NMN_20KUEUEDS1-SG 
:%^PAL      Harm-Neutr_SG-NOM ;
+Err/Orth-no-pal:%^NoPAL      Harm-Neutr_SG-NOM ;
:%^NoPAL%>e      SG-GEN_ZERO-STEM ;
:%^NoPAL%^TS2S             Harm-Neutr_SG-PAR_t ;
:%^NoPAL%^TS2S            Harm-Neutr_SG-ILL_tE ;

LEXICON NMN_20KUEUEDS1-PL 
:%^NoPAL%>e      Harm-Neutr_PL-NOM ;
:%^NoPAL%>i             PL-GEN_ZERO ;
:%^NoPAL%>i            Harm-Neutr_PL-PAR_ZERO ;
:%^NoPAL%>i            PL-ILL_he ;
:%^NoPAL%>i             PL-ALL_lE-STEM ;
:%^NoPAL%>i   PL-COM ;

+Use/NG+Err/Orth:%^NoPAL%^TS2S%>te            PL-GEN_ZERO ;
+Use/NG+Err/Orth:%^NoPAL%>i            Harm-Neutr_PL-ILL_ZERO ;
+Use/NG+Err/Orth:%^NoPAL%>i            PL-ILL_dE ;
+Use/NG+Err/Orth:%^NoPAL%^TS2S%>te             PL-ALL_lE-STEM ;
+Use/NG+Err/Orth:%^NoPAL%^TS2S%>te PL-COM ;

!LEXICON NMN_20MIIS1 !!= * @CODE@ miiś:m
!!! * Yaml: __N-vaeitsj20__
!  NMN_20MIIS1-SG ;
!  NMN_20MIIS1-PL ;

LEXICON NMN_20MIIS1-SG 
:i̬i̬ś      Harm-Neutr_SG-NOM ;
+Err/Orth-no-pal:i̬i̬s      Harm-Neutr_SG-NOM ;
:e%>he      SG-GEN_ZERO-STEM ;
:i̬i̬s             Harm-Neutr_SG-PAR_t ;
:i̬i̬s            Harm-Neutr_SG-ILL_tE ;

LEXICON NMN_20MIIS1-PL 
:e%>he      Harm-Neutr_PL-NOM ;
:e%>hi             PL-GEN_ZERO ;
:e%>hi            Harm-Neutr_PL-PAR_ZERO ;
:e%>hi            PL-ILL_he ;
:e%>hi             PL-ALL_lE-STEM ;
:e%>hi   PL-COM ;

+Use/NG+Err/Orth:i̬i̬s%>te            PL-GEN_ZERO ;
+Use/NG+Err/Orth:e%>hi            Harm-Neutr_PL-ILL_ZERO ;
+Use/NG+Err/Orth:e%>hi            PL-ILL_dE ;
+Use/NG+Err/Orth:i̬i̬s%>te             PL-ALL_lE-STEM ;
+Use/NG+Err/Orth:i̬i̬s%>te PL-COM ;

!LEXICON NMN_21HUEDSI !!= * @CODE@ hüdsi:hü%{tdØ%}s
!!! * Yaml: __N-huedsi21__ hüdsi+N:hü
!  NMN_21HUEDSI-SG ;
!  NMN_21HUEDSI-PL ;

LEXICON NMN_21HUEDSI-SG 
:ds%>i      Harm-Neutr_SG-NOM ;
:ds%>e      SG-GEN_ZERO-STEM ;
:s      Harm-Neutr_SG-PAR_t ;
:ts%>i       Harm-Neutr_SG-ILL_ZERO ;
+Use/NG+Err/Orth:s      Harm-Neutr_SG-ILL_tE ;

LEXICON NMN_21HUEDSI-PL 
:ds%>e      Harm-Neutr_PL-NOM ;
:ts%>i             PL-GEN_ZERO ;
:ts%>i           Harm-Neutr_PL-PAR_ZERO ;
:ts%>i           PL-ILL_he ;
:ts%>i           Harm-Neutr_PL-ILL_ZERO ;
:ds%>i           PL-ALL_lE-STEM ;
:ts%>i PL-COM ;
+Use/NG+Err/Orth:s%>te              PL-GEN_ZERO ;
+Use/NG+Err/Orth:ts%>i           PL-ALL_lE-STEM ;
+Use/NG+Err/Orth:ts%>i           PL-ILL_dE ;

!LEXICON NMN_21KUSI !!= * @CODE@ hüdsi:hü%{tdØ%}s
!!! * Yaml: __N-huedsi21__ hüdsi+N:hü
!  NMN_21KUSI-SG ;
!  NMN_21KUSI-PL ;

LEXICON NMN_21KUSI-SG 
:%>i      Harm-Neutr_SG-NOM ;
:%>õ      SG-GEN_ZERO-STEM ;
:      Harm-Neutr_SG-PAR_t ;
:%>i       Harm-Neutr_SG-ILL_ZERO ;
+Use/NG+Err/Orth:      Harm-Neutr_SG-ILL_tE ;

LEXICON NMN_21KUSI-PL 
:%>õ      Harm-Neutr_PL-NOM ;
:%>i             PL-GEN_ZERO ;
:%>i           Harm-Neutr_PL-PAR_ZERO ;
:%>i           PL-ILL_he ;
:%>i           Harm-Neutr_PL-ILL_ZERO ;
:%>i           PL-ALL_lE-STEM ;
:%>i PL-COM ;
+Use/NG+Err/Orth:%>tõ              PL-GEN_ZERO ;
+Use/NG+Err/Orth:%>i           PL-ALL_lE-STEM ;
+Use/NG+Err/Orth:%>i           PL-ILL_dE ;

LEXICON NMN_22NAANW !!= @CODE@ naanõ:naa
!! * Yaml: **N-vwrokwnw22**
        NMN_22NAANW-SG ;
        NMN_22NAANW-PL ;
LEXICON NMN_22NAANW-SG
:%>nõ Harm-Neutr_SG-NOM ;
:%>sõ      SG-GEN_ZERO-STEM ;
:%^VowRM%>is  Harm-Neutr_SG-PAR_t ;
:%^VowRM%>is         Harm-Neutr_SG-ILL_tE ;

LEXICON NMN_22NAANW-PL
:%>sõ      Harm-Neutr_PL-NOM ;
:%^VowRM%>is  Harm-Neutr_PL-ALL_dElE ;
:%^VowRM%>isi  PL-GEN_ZERO ;
:%^VowRM%>isi  Harm-Neutr_PL-PAR_ZERO ;
:%^VowRM%>isi  PL-ILL_he ;
:%^VowRM%>isi  PL-ALL_lE-STEM ;
:%^VowRM%>isi  PL-COM ;
+Use/NG+Err/Orth:%^VowRM%>istõ  PL-GEN_ZERO ;
+Use/NG+Err/Orth:%^VowRM%>isi  Harm-Neutr_PL-ILL_ZERO ;
+Use/NG+Err/Orth:%^VowRM%>isi  PL-ILL_dE ;
+Use/NG+Err/Orth:%^VowRM%>istõ  PL-ALL_lE-STEM ;
+Use/NG+Err/Orth:%^VowRM%>istõ  PL-COM ;

LEXICON NMN_22VWROKWNW/VAEHAEKENE !!= @CODE@ vähäkene:vähäke
!! * Yaml: **N-vaehaekene22**
        NMN_22VWROKWNW/VAEHAEKENE-SG ;
        NMN_22VWROKWNW/VAEHAEKENE-PL ;
LEXICON NMN_22VWROKWNW/VAEHAEKENE-SG
:%>n%{eõ%} Harm-Neutr_SG-NOM ;
:%>s%{eõ%}      SG-GEN_ZERO-STEM ;
:is  Harm-Neutr_SG-PAR_t ;
:is         Harm-Neutr_SG-ILL_tE ;

LEXICON NMN_22VWROKWNW/VAEHAEKENE-PL
:%>s%{eõ%}      Harm-Neutr_PL-NOM ;
:is  Harm-Neutr_PL-ALL_dElE ;
:isi  PL-GEN_ZERO ;
:isi  Harm-Neutr_PL-PAR_ZERO ;
:isi  PL-ILL_he ;
:isi  PL-ALL_lE-STEM ;
:isi  PL-COM ;
+Use/NG+Err/Orth:ist%{eõ%}  PL-GEN_ZERO ;
+Use/NG+Err/Orth:isi  Harm-Neutr_PL-ILL_ZERO ;
+Use/NG+Err/Orth:isi  PL-ILL_dE ;
+Use/NG+Err/Orth:ist%{eõ%}  PL-ALL_lE-STEM ;
+Use/NG+Err/Orth:ist%{eõ%}  PL-COM ;

LEXICON NMN_23NUUL1/KIIL1 !!= * **@CODE@** nuuĺ:nool
!! * Yaml: **N-nuulj**
  NMN_23NUUL1/KIIL1-SG ;
  NMN_23NUUL1/KIIL1-PL ;

LEXICON NMN_23NUUL1/KIIL1-SG 
:%^VOWRaise%^PAL      Harm-Neutr_SG-NOM ;
+Err/Orth-no-pal:%^VOWRaise%^NoPAL      Harm-Neutr_SG-NOM ;
:%^VOWLower%^NoPAL%>%{eõ%}      SG-GEN_ZERO-STEM ;
:%^VOWRaise%^NoPAL             Harm-Neutr_SG-PAR_t ;
:%^VOWRaise%^NoPAL%>d%>%{eõ%}             Harm-Neutr_SG-ILL_ZERO ;

LEXICON NMN_23NUUL1/KIIL1-PL 
:%^VOWLower%^NoPAL%>%{eõ%}      Harm-Neutr_PL-NOM ;
:%^VOWRaise%^NoPAL%>i            PL-GEN_ZERO ;
:%^VOWRaise%^NoPAL%>i            Harm-Neutr_PL-PAR_ZERO ;
:%^VOWRaise%^NoPAL%>i            PL-ILL_he ;
:%^VOWLower%^NoPAL%>i            PL-ALL_lE-STEM ;
:%^VOWRaise%^NoPAL%>i  PL-COM ;
+Use/NG+Err/Orth:%^VOWLower%^NoPAL          Harm-Neutr_PL-GEN_tE ;
+Use/NG+Err/Orth:%^VOWRaise%^NoPAL%>i            Harm-Neutr_PL-ILL_ZERO ;
+Use/NG+Err/Orth:%^VOWRaise%^NoPAL%>i            PL-ILL_dE ;
+Use/NG+Err/Orth:%^VOWLower%^NoPAL%>t%{eõ%}            PL-ALL_lE-STEM ;
+Use/NG+Err/Orth:%^VOWLower%^NoPAL%>t%{eõ%}            PL-COM ;

LEXICON NMN_23SUUR1 !!= * **@CODE@** suuŕ:suur
!! * Yaml: **N-suurj**
  NMN_23SUUR1-SG ;
  NMN_23SUUR1-PL ;

LEXICON NMN_23SUUR1-SG 
:%^PAL      Harm-Neutr_SG-NOM ;
+Err/Orth-no-pal:%^NoPAL      Harm-Neutr_SG-NOM ;
:%^NoPAL%>õ      SG-GEN_ZERO-STEM ;
:%^NoPAL             Harm-Neutr_SG-PAR_t ;
:%^NoPALd%>õ             Harm-Neutr_SG-ILL_ZERO ;

LEXICON NMN_23SUUR1-PL 
:%^NoPAL%>õ      Harm-Neutr_PL-NOM ;
:%^NoPALi            PL-GEN_ZERO ;
:%^NoPALi            Harm-Neutr_PL-PAR_ZERO ;
:%^NoPALi            PL-ILL_he ;
:%^NoPAL%>i            PL-ALL_lE-STEM ;
:%^NoPALi  PL-COM ;
+Use/NG+Err/Orth:%^NoPAL             Harm-Neutr_PL-GEN_tE ;
+Use/NG+Err/Orth:%^NoPALi            Harm-Neutr_PL-ILL_ZERO ;
+Use/NG+Err/Orth:%^NoPALi            PL-ILL_dE ;
+Use/NG+Err/Orth:%^NoPALtõ            PL-ALL_lE-STEM ;
+Use/NG+Err/Orth:%^NoPALtõ            PL-COM ;

!LEXICON NMN_23KIIL1 !!= * __@CODE@__ kiiĺ:keel
!! * Yaml: **N-kiilj23**
!  NMN_23KIIL1-SG ;
!  NMN_23KIIL1-PL ;

!LEXICON NMN_23KIIL1-SG 
!:%^VOWRaiseʼ      Harm-Neutr_SG-NOM ;
!:%>e      SG-GEN_ZERO-STEM ;
!:%^VOWRaise             Harm-Neutr_SG-PAR_t ;
!:%^VOWRaised%>e             Harm-Neutr_SG-ILL_ZERO ;

!LEXICON NMN_23KIIL1-PL 
!:%>e      Harm-Neutr_PL-NOM ;
!:%^VOWRaisei            PL-GEN_ZERO ;
!:%^VOWRaisei            Harm-Neutr_PL-PAR_ZERO ;
!:%^VOWRaisei            PL-ILL_he ;
!:%>i            PL-ALL_lE-STEM ;
!:%^VOWRaisei            PL-COM ;

!+Use/NG+Err/Orth:             Harm-Neutr_PL-GEN_tE ;
!+Use/NG+Err/Orth:%^VOWRaisei            Harm-Neutr_PL-ILL_ZERO ;
!+Use/NG+Err/Orth:%^VOWRaisei            PL-ILL_dE ;
!+Use/NG+Err/Orth:%>te            PL-ALL_lE-STEM ;
!+Use/NG+Err/Orth:%>te            PL-COM ;

!LEXICON NMN_23HIIR1 !!= * __@CODE@__ hiiŕ:hiir
!! * Yaml: **N-hiirj23**
!  NMN_23HIIR1-SG ;
!  NMN_23HIIR1-PL ;

LEXICON NMN_23HIIR1-SG 
:%^PAL      Harm-Neutr_SG-NOM ;
+Err/Orth-no-pal:%^NoPAL      Harm-Neutr_SG-NOM ;
:%^NoPAL%>e      SG-GEN_ZERO-STEM ;
:%^NoPAL             Harm-Neutr_SG-PAR_t ;
:%^NoPALd%>e             Harm-Neutr_SG-ILL_ZERO ;

LEXICON NMN_23HIIR1-PL 
:%^NoPAL%>e      Harm-Neutr_PL-NOM ;
:%^NoPALi            PL-GEN_ZERO ;
:%^NoPALi            Harm-Neutr_PL-PAR_ZERO ;
:%^NoPALi            PL-ILL_he ;
:%^NoPAL%>i            PL-ALL_lE-STEM ;
:%^NoPALi            PL-COM ;

+Use/NG+Err/Orth:%^NoPAL             Harm-Neutr_PL-GEN_tE ;
+Use/NG+Err/Orth:%^NoPALi            Harm-Neutr_PL-ILL_ZERO ;
+Use/NG+Err/Orth:%^NoPALi            PL-ILL_dE ;
+Use/NG+Err/Orth:%^NoPAL%>te            PL-ALL_lE-STEM ;
+Use/NG+Err/Orth:%^NoPAL%>te            PL-COM ;


!LEXICON NMN_24SUSI/XX !!= * __CODE__ susi:sud
!  gradation: yes
!  vowel_harmony: back
!! * Yaml: **N-susi24**
!  NMN_24SUSI/XX-SG ;
!  NMN_24SUSI/XX-PL ;
LEXICON NMN_24SUSI/XX-SG 
:si      Harm-Neutr_SG-NOM ;
:e%^VOWLower      SG-GEN_ZERO-STEM ;
:t             Harm-Neutr_SG-PAR_t ;
:t             Harm-Neutr_SG-ILL_tE ;
:e%^VOWLower      Harm-Neutr_SG-COM ;

LEXICON NMN_24SUSI/XX-PL 
:e%^VOWLower      Harm-Neutr_PL-NOM ;
:s%>s%{eõ%}             PL-GEN_ZERO ;
:s%>s%{eõ%}            Harm-Neutr_PL-PAR_ZERO ;
:s%>s%{eõ%}            PL-ILL_he ;
:s%>%{eõ%}             PL-ALL_lE-STEM ;
:s%>s%{eõ%}   PL-COM ;

+Use/NG+Err/Orth:t%>%{eõ%}            PL-GEN_ZERO ;
+Use/NG+Err/Orth:s%>s%{eõ%}            Harm-Neutr_PL-ILL_ZERO ;
+Use/NG+Err/Orth:s%>s%{eõ%}            PL-ILL_dE ;
+Use/NG+Err/Orth:s%>s%{eõ%}             PL-ALL_lE-STEM ;
+Use/NG+Err/Orth:t%>%{eõ%}             PL-ALL_lE-STEM ;
+Use/NG+Err/Orth:t%>%{eõ%} PL-COM ;

!LEXICON NMN_24XX/KAESI !!= * __CODE__ susi:sud
!  gradation: yes
!  vowel_harmony: back
!! * Yaml: **N-susi24**
!  NMN_24XX/KAESI-SG ;
!  NMN_24XX/KAESI-PL ;
LEXICON NMN_24XX/KAESI-SG 
:si      Harm-Neutr_SG-NOM ;
:e%^VOWLower      SG-GEN_ZERO-STEM ;
:t             Harm-Neutr_SG-PAR_t ;
:t             Harm-Neutr_SG-ILL_tE ;
:e%^VOWLower      Harm-Neutr_SG-COM ;

LEXICON NMN_24XX/KAESI-PL 
:e%^VOWLower      Harm-Neutr_PL-NOM ;
:s%>si             PL-GEN_ZERO ;
:s%>si            Harm-Neutr_PL-PAR_ZERO ;
:s%>si            PL-ILL_he ;
:s%>i             PL-ALL_lE-STEM ;
:s%>si   PL-COM ;

+Use/NG+Err/Orth:t%>%{eõ%}            PL-GEN_ZERO ;
+Use/NG+Err/Orth:s%>si            Harm-Neutr_PL-ILL_ZERO ;
+Use/NG+Err/Orth:s%>si            PL-ILL_dE ;
+Use/NG+Err/Orth:s%>si             PL-ALL_lE-STEM ;
+Use/NG+Err/Orth:t%>%{eõ%}             PL-ALL_lE-STEM ;
+Use/NG+Err/Orth:t%>%{eõ%} PL-COM ;

!LEXICON NMN_25ASW/SUEAE ! süä:süä
!! * Yaml: **N-sueaeq25**
!! 
!  NMN_25ASW/SUEAE-SG ;
!  NMN_25ASW/SUEAE-PL ;

LEXICON NMN_25ASW/SUEAE-SG 
:%>m%{eõ%}      SG-GEN_ZERO-STEM ;
       Harm-Neutr_SG-NOM ;
:%>n              Harm-Neutr_SG-PAR_d ;
:%>m%{eõ%}      FRONT_SG-ILL_he ;
:%>m%{eõ%} Harm-Neutr_SG-COM ;

+Use/NG+Err/Orth:%>m%{eõ%}      SG-ILL_dE ;

LEXICON NMN_25ASW/SUEAE-PL 
:%>m%{eõ%}      Harm-Neutr_PL-NOM ;
:%>mi           Harm-Neutr_PL-GEN_dE ;
:mi           PL-PAR_t ;
:mi           PL-ILL_he ;
:mi           PL-ALL_lE-STEM ;
:mide PL-COM ;

+Use/NG+Err/Orth:%>mii              Harm-Neutr_PL-GEN_dE ;
+Use/NG+Err/Orth:mii           PL-PAR_d ;
+Use/NG+Err/Orth:mi     PL-ILL_dE ;
+Use/NG+Err/Orth:mii     PL-ILL_dE ;
+Use/NG+Err/Orth:%^WGStem%>nd%{eõ%}     PL-ILL_dE ;
+Use/NG+Err/Orth:mii     PL-ILL_he ;
+Use/NG+Err/Orth:%^WGStem%>nd%{eõ%}     PL-ILL_he ;
+Use/NG+Err/Orth:mii           PL-ALL_lE-STEM ;
+Use/NG+Err/Orth:%^WGStem%>nd%{eõ%}     PL-ALL_lE-STEM ;
+Use/NG+Err/Orth:miid%{eõ%} PL-COM ;
+Use/NG+Err/Orth:%^WGStem%>nd%{eõ%} PL-COM ;

!LEXICON NMN_25ASWQ !!= * @CODE@ asõq:asõ
!  NMN_25ASWQ-SG ;
!  NMN_25ASWQ-PL ;

LEXICON NMN_25ASWQ-SG 
:%>mõ      SG-GEN_ZERO-STEM ;
:%>q       Harm-Neutr_SG-NOM ;
+Use/NG+Err/Orth-no-q:       Harm-Neutr_SG-NOM ;
:%>n              Harm-Neutr_SG-PAR_d ;
:%>mõ      Harm-Neutr_SG-ILL_he ;
:%>mõ Harm-Neutr_SG-COM ;

+Use/NG+Err/Orth:%^Pen%^WGStem       Harm-Neutr_SG-NOM ;
+Use/NG+Err/Orth:%^Pen%^StrGStem%>ma      SG-GEN_ZERO-STEM ;
+Use/NG+Err/Orth:%^Pen%^StrGStem%>ma      Harm-Neutr_SG-ILL_he ;
+Use/NG+Err/Orth:%^Pen%^StrGStem%>mõ      SG-ILL_dE ;
+Use/NG+Err/Orth:%^Pen%^StrGStem%>ma      SG-ILL_dE ;
+Use/NG+Err/Orth:%^Pen%^StrGStem%>ma Harm-Neutr_SG-COM ;

LEXICON NMN_25ASWQ-PL 
:%>mõ      Harm-Neutr_PL-NOM ;
:%>mi           Harm-Neutr_PL-GEN_dE ;
:%>mi           PL-PAR_t ;
:%>mi           PL-ILL_he ;
:%>mi           PL-ALL_lE-STEM ;
:%>midõ PL-COM ;

+Use/NG+Err/Orth:%^Pen%^StrGStem%>ma      Harm-Neutr_PL-NOM ;
+Use/NG+Err/Orth:%^Pen%^StrGStem%>mii              Harm-Neutr_PL-GEN_dE ;
+Use/NG+Err/Orth:%^Pen%^StrGStem%>mii           PL-PAR_d ;
+Use/NG+Err/Orth:%^Pen%^StrGStem%>mi     PL-ILL_dE ;
+Use/NG+Err/Orth:%^Pen%^StrGStem%>mii     PL-ILL_dE ;
+Use/NG+Err/Orth:%^Pen%^WGStem%>ndõ     PL-ILL_dE ;
+Use/NG+Err/Orth:%^Pen%^StrGStem%>mii     PL-ILL_he ;
+Use/NG+Err/Orth:%^Pen%^WGStem%>ndõ     PL-ILL_he ;
+Use/NG+Err/Orth:%^Pen%^StrGStem%>mii           PL-ALL_lE-STEM ;
+Use/NG+Err/Orth:%^Pen%^WGStem%>ndõ     PL-ALL_lE-STEM ;
+Use/NG+Err/Orth:%^Pen%^StrGStem%>miidõ PL-COM ;
+Use/NG+Err/Orth:%^Pen%^WGStem%>ndõ PL-COM ;

!LEXICON NMN_26HEPEM1
!! * Yaml: **N-hepemj26**
!  NMN_26HEPEM1-SG ;
!  NMN_26HEPEM1-PL ;

!LEXICON NMN_26HEPEM1-SG 
!+WORK: #;
!LEXICON NMN_26HEPEM1-PL 
!+WORK: #;

!LEXICON NMN_27ASTWQ/EHEQ !!eheq:eh%{t́Ø%}e%{qmn%}
!  NMN_27ASTWQ/EHEQ-SG ;
!  NMN_27ASTWQ/EHEQ-PL ;

LEXICON NMN_27ASTWQ/EHEQ-SG !astõq+N:ast
:%^VOWLower%^WGStem%>%{eõ%}q Harm-Neutr_SG-NOM ;
+Use/NG+Err/Orth-no-q+CmpN/SgN:%^VOWLower%^WGStem%>%{eõ%} ATTESTED-NOUN-STEM-CONTINUED ;
:%^VOWRaise%^StrGStem%>m%{eõ%} SG-GEN_ZERO-STEM ; !FIXME 2017-02-10
+Sg+Par:%^VOWLower%^WGStem%>nd K ;
+Sg+Ill:%^VOWRaise%^StrGStem%>m%{eõ%}he K ;

LEXICON NMN_27ASTWQ/EHEQ-PL 
:%^VOWRaise%^StrGStem%>m%{eõ%} Harm-Neutr_PL-NOM ;
+Pl+Gen:%^VOWRaise%^StrGStem%>mid%{eõ%} K ;
+Pl+Gen:%^VOWRaise%^StrGStem%>misi K ;
+Pl+Par:%^VOWRaise%^StrGStem%>mid K ;
+Pl+Par:%^VOWRaise%^StrGStem%>misi K ;
+Pl+Ill:%^VOWRaise%^StrGStem%>misihe K ;
+Pl+Ill:%^VOWRaise%^StrGStem%>mihe K ;



LEXICON NMN_27HAPU !!= * **@CODE@** hapu:hapu
!! Yaml: **N-hapu27**
  NMN_27HAPU-SG ;
  NMN_27HAPU-PL ;

LEXICON NMN_27HAPU-SG 
 Harm-Neutr_SG-NOM ;
:%^VowRM%>nõ SG-GEN_ZERO ;
:n Harm-Neutr_SG-PAR_d ;
:%^VowRM%>nõ Harm-Neutr_SG-ILL_he ;
:%^VowRM%>nõ Harm-Neutr_SG-ALL_lE-STEM ;
+Use/NG+Err/Orth:%^VowRM%>nõ SG-ILL_dE ;

LEXICON NMN_27HAPU-PL 
:%^VowRM%>nõ Harm-Neutr_PL-NOM ;
:%^VowRM%>ni Harm-Neutr_PL-GEN_dE ;
:%^VowRM%>ni PL-PAR_t ;
:%^VowRM%>ni PL-ILL_he ;
:%^VowRM%>ni PL-ALL_lE-STEM ;
:%^VowRM%>nidõ PL-COM ;
+Use/NG+Err/Orth:%^VowRM%>nii Harm-Neutr_PL-GEN_dE ;
+Use/NG+Err/Orth:%>n Harm-Neutr_PL-GEN_dE ;
+Use/NG+Err/Orth:%^VowRM%>nii PL-PAR_d ;
+Use/NG+Err/Orth:%^VowRM%>ni PL-ILL_dE ;
+Use/NG+Err/Orth:%^VowRM%>nii PL-ILL_dE ;
+Use/NG+Err/Orth:%^VowRM%>nii PL-ILL_he ;
+Use/NG+Err/Orth:%>ndõ PL-ILL_he ;
+Use/NG+Err/Orth:%^VowRM%>nii PL-ALL_lE-STEM ;
+Use/NG+Err/Orth:%>ndõ PL-ALL_lE-STEM ;
+Use/NG+Err/Orth:%^VowRM%>niidõ PL-COM ;
+Use/NG+Err/Orth:%>ndõ PL-COM ;

LEXICON NMN_27KUEMMEND !!= * **@CODE@** kümmend:küm
 NMN_27KUEMMEND-SG ;
 NMN_27KUEMMEND-PL ;

LEXICON NMN_27KUEMMEND-SG
:mend Harm-Neutr_SG-NOM ;
:%>n%{eõ%} SG-GEN_ZERO ;
:men Harm-Neutr_SG-PAR_d ;
:%>n%{eõ%} Harm-Neutr_SG-ILL_he ;
:%>n%{eõ%} Harm-Neutr_SG-ALL_lE-STEM ;
+Use/NG+Err/Orth:%>n%{eõ%} SG-ILL_dE ;

LEXICON NMN_27KUEMMEND-PL 
:%>n%{eõ%} Harm-Neutr_PL-NOM ;
:%>ni Harm-Neutr_PL-GEN_dE ;
:%>ni PL-PAR_t ;
:%>ni PL-ILL_he ;
:%>ni PL-ALL_lE-STEM ;
:%>nid%{eõ%} PL-COM ;
+Use/NG+Err/Orth:%>nii Harm-Neutr_PL-GEN_dE ;
+Use/NG+Err/Orth:%>n Harm-Neutr_PL-GEN_dE ;
+Use/NG+Err/Orth:%>nii PL-PAR_d ;
+Use/NG+Err/Orth:%>ni PL-ILL_dE ;
+Use/NG+Err/Orth:%>nii PL-ILL_dE ;
+Use/NG+Err/Orth:%>nii PL-ILL_he ;
+Use/NG+Err/Orth:%>mend%{eõ%} PL-ILL_he ;
+Use/NG+Err/Orth:%>nii PL-ALL_lE-STEM ;
+Use/NG+Err/Orth:%>mend%{eõ%} PL-ALL_lE-STEM ;
+Use/NG+Err/Orth:%>niid%{eõ%} PL-COM ;
+Use/NG+Err/Orth:%>mend%{eõ%} PL-COM ;

LEXICON NMN_28TUETAER1 !!= * **@CODE@** tütäŕ:tütär
!! * Yaml: **N-tuetaerj28, N-kannwl28**
  NMN_28TUETAER1-SG ;
  NMN_28TUETAER1-PL ;

LEXICON NMN_28TUETAER1-SG 
:%^PAL Harm-Neutr_SG-NOM ;
+Err/Orth-no-pal:%^NoPAL Harm-Neutr_SG-NOM ;
:%^VowRM%^NoPAL%>e SG-GEN_ZERO ;
:%^NoPAL Harm-Neutr_SG-PAR_d ;
:%^VowRM%^NoPAL%>e FRONT_SG-ILL_he ;
:%^VowRM%^NoPAL%>e Harm-Neutr_SG-ALL_lE-STEM ;
+Use/NG+Err/Orth:%^VowRM%^NoPAL%>e SG-ILL_dE ;

LEXICON NMN_28TUETAER1-PL 
:%^VowRM%^NoPAL%>e Harm-Neutr_PL-NOM ;
:%^VowRM%^NoPAL%>i Harm-Neutr_PL-GEN_dE ;
:%^VowRM%^NoPAL%>i PL-PAR_t ;
:%^VowRM%^NoPAL%>i PL-ILL_he ;
:%^VowRM%^NoPAL%>i PL-ALL_lE-STEM ;
:%^VowRM%^NoPAL%>ide PL-COM ;
+Use/NG+Err/Orth:%^VowRM%^NoPAL%>ii Harm-Neutr_PL-GEN_dE ;
+Use/NG+Err/Orth:%^NoPAL Harm-Neutr_PL-GEN_dE ;
+Use/NG+Err/Orth:%^VowRM%^NoPAL%>ii PL-PAR_d ;
+Use/NG+Err/Orth:%^NoPAL%>de PL-ILL_he ;
+Use/NG+Err/Orth:%^VowRM%^NoPAL%>ii PL-ILL_he ;
+Use/NG+Err/Orth:%^VowRM%^NoPAL%>i PL-ILL_dE ;
+Use/NG+Err/Orth:%^VowRM%^NoPAL%>ii PL-ILL_dE ;
+Use/NG+Err/Orth:%^NoPAL%>de PL-ILL_he ;
+Use/NG+Err/Orth:%^VowRM%^NoPAL%>ii PL-ALL_lE-STEM ;
+Use/NG+Err/Orth:%^NoPAL%>de PL-ALL_lE-STEM ;
+Use/NG+Err/Orth:%^VowRM%^NoPAL%>iide PL-COM ;
+Use/NG+Err/Orth:%^NoPAL%>de PL-COM ;

!LEXICON NMN_28PINNAER1 !!= * __@CODE@__ pinnäŕ:pindär
!! * Yaml: **N-pindaer28**
!  NMN_28PINNAER1-SG ;
! NMN_28PINNAER1-PL ;

LEXICON NMN_28PINNAER1-SG 
:%^Pen%^WGStem%^PAL Harm-Neutr_SG-NOM ;
+Err/Orth-no-pal:%^Pen%^WGStem%^NoPAL Harm-Neutr_SG-NOM ;
:%^Pen%^StrGStem%^Pen%^VowRM%^NoPAL%>e SG-GEN_ZERO ;
:%^Pen%^WGStem%^NoPAL Harm-Neutr_SG-PAR_d ;
:%^Pen%^StrGStem%^Pen%^VowRM%^NoPAL%>e FRONT_SG-ILL_he ;
:%^Pen%^StrGStem%^Pen%^VowRM%^NoPAL%>e Harm-Neutr_SG-ALL_lE-STEM ;
+Use/NG+Err/Orth:%^Pen%^StrGStem%^Pen%^VowRM%^NoPAL%>e SG-ILL_dE ;

LEXICON NMN_28PINNAER1-PL 
:%^Pen%^StrGStem%^Pen%^VowRM%^NoPAL%>e Harm-Neutr_PL-NOM ;
:%^Pen%^StrGStem%^Pen%^VowRM%^NoPAL%>i Harm-Neutr_PL-GEN_dE ;
:%^Pen%^StrGStem%^Pen%^VowRM%^NoPAL%>i PL-PAR_t ;
:%^Pen%^StrGStem%^Pen%^VowRM%^NoPAL%>i PL-ILL_he ;
:%^Pen%^StrGStem%^Pen%^VowRM%^NoPAL%>i PL-ALL_lE-STEM ;
:%^Pen%^StrGStem%^Pen%^VowRM%^NoPAL%>ide PL-COM ;
+Use/NG+Err/Orth:%^Pen%^StrGStem%^Pen%^VowRM%^NoPAL%>ii Harm-Neutr_PL-GEN_dE ;
+Use/NG+Err/Orth:%^Pen%^WGStem%^NoPAL Harm-Neutr_PL-GEN_dE ;
+Use/NG+Err/Orth:%^Pen%^StrGStem%^Pen%^VowRM%^NoPAL%>ii PL-PAR_d ;
+Use/NG+Err/Orth:%^Pen%^WGStem%^NoPAL%>de PL-ILL_he ;
+Use/NG+Err/Orth:%^Pen%^StrGStem%^Pen%^VowRM%^NoPAL%>ii PL-ILL_he ;
+Use/NG+Err/Orth:%^Pen%^StrGStem%^Pen%^VowRM%^NoPAL%>i PL-ILL_dE ;
+Use/NG+Err/Orth:%^Pen%^StrGStem%^Pen%^VowRM%^NoPAL%>ii PL-ILL_dE ;
+Use/NG+Err/Orth:%^Pen%^WGStem%^NoPAL%>de PL-ILL_he ;
+Use/NG+Err/Orth:%^Pen%^StrGStem%^Pen%^VowRM%^NoPAL%>ii PL-ALL_lE-STEM ;
+Use/NG+Err/Orth:%^Pen%^WGStem%^NoPAL%>de PL-ALL_lE-STEM ;
+Use/NG+Err/Orth:%^Pen%^StrGStem%^Pen%^VowRM%^NoPAL%>iide PL-COM ;
+Use/NG+Err/Orth:%^Pen%^WGStem%^NoPAL%>de PL-COM ;

!LEXICON NMN_28PAPWR1 !!= * __@CODE@__ papõŕ:papõr
!! * Yaml: **N-tuetaerj28, N-kannwl28**
!  NMN_28PAPWR1-SG ;
!  NMN_28PAPWR1-PL ;

LEXICON NMN_28PAPWR1-SG 
:%^PAL Harm-Neutr_SG-NOM ;
+Err/Orth-no-pal:%^NoPAL Harm-Neutr_SG-NOM ;
:%^Pen%^VowRM%^NoPAL%>õ SG-GEN_ZERO ;
:%^NoPAL Harm-Neutr_SG-PAR_d ;
:%^Pen%^VowRM%^NoPAL%>õ Harm-Neutr_SG-ILL_he ;
:%^Pen%^VowRM%^NoPAL%>õ Harm-Neutr_SG-ALL_lE-STEM ;
+Use/NG+Err/Orth:%^Pen%^VowRM%^NoPAL%>õ SG-ILL_dE ;

LEXICON NMN_28PAPWR1-PL 
:%^Pen%^VowRM%^NoPAL%>õ Harm-Neutr_PL-NOM ;
:%^Pen%^VowRM%^NoPAL%>i Harm-Neutr_PL-GEN_dE ;
:%^Pen%^VowRM%^NoPAL%>i PL-PAR_t ;
:%^Pen%^VowRM%^NoPAL%>i PL-ILL_he ;
:%^Pen%^VowRM%^NoPAL%>i PL-ALL_lE-STEM ;
:%^Pen%^VowRM%^NoPAL%>idõ PL-COM ;
+Use/NG+Err/Orth:%^Pen%^VowRM%^NoPAL%>ii Harm-Neutr_PL-GEN_dE ;
+Use/NG+Err/Orth:%^NoPAL Harm-Neutr_PL-GEN_dE ;
+Use/NG+Err/Orth:%^Pen%^VowRM%^NoPAL%>ii PL-PAR_d ;
+Use/NG+Err/Orth:%^NoPAL%>dõ PL-ILL_he ;
+Use/NG+Err/Orth:%^Pen%^VowRM%^NoPAL%>ii PL-ILL_he ;
+Use/NG+Err/Orth:%^Pen%^VowRM%^NoPAL%>i PL-ILL_dE ;
+Use/NG+Err/Orth:%^Pen%^VowRM%^NoPAL%>ii PL-ILL_dE ;
+Use/NG+Err/Orth:%^NoPAL%>dõ PL-ILL_he ;
+Use/NG+Err/Orth:%^Pen%^VowRM%^NoPAL%>ii PL-ALL_lE-STEM ;
+Use/NG+Err/Orth:%^NoPAL%>de PL-ALL_lE-STEM ;
+Use/NG+Err/Orth:%^Pen%^VowRM%^NoPAL%>iidõ PL-COM ;
+Use/NG+Err/Orth:%^NoPAL%>dõ PL-COM ;

!LEXICON NMN_28KANNWL1/KINNER1 !!= * __@CODE@__ kannõĺ:kan%{dn%}õl
!! * Yaml: **N-kannwl28**
!! gradation= yes
!  NMN_28KANNWL1/KINNER1-SG ;
!  NMN_28KANNWL1/KINNER1-PL ;

LEXICON NMN_28KANNWL1/KINNER1-SG 
! kannõĺ:kan%{dn%}õ%{lĺ%}
:%^Pen%^WGStem%^PAL Harm-Neutr_SG-NOM ;
+Err/Orth-no-pal:%^Pen%^WGStem%^NoPAL Harm-Neutr_SG-NOM ;
:%^Pen%^StrGStem%^Pen%^VowRM%^NoPAL%>%{XV%} SG-GEN_ZERO ;
:%^Pen%^WGStem%^NoPAL Harm-Neutr_SG-PAR_d ;
:%^Pen%^StrGStem%^Pen%^VowRM%^NoPAL%>%{XV%} Harm-Neutr_SG-ILL_he ;
:%^Pen%^StrGStem%^Pen%^VowRM%^NoPAL%>%{XV%} Harm-Neutr_SG-ALL_lE-STEM ;
+Use/NG+Err/Orth:%^Pen%^StrGStem%^Pen%^VowRM%^NoPAL%>%{XV%} SG-ILL_dE ;

LEXICON NMN_28KANNWL1/KINNER1-PL 
:%^Pen%^StrGStem%^Pen%^VowRM%^NoPAL%>%{XV%} Harm-Neutr_PL-NOM ;
:%^Pen%^StrGStem%^Pen%^VowRM%^NoPAL%>i Harm-Neutr_PL-GEN_dE ;
:%^Pen%^StrGStem%^Pen%^VowRM%^NoPAL%>i PL-PAR_t ;
:%^Pen%^StrGStem%^Pen%^VowRM%^NoPAL%>i PL-ILL_he ;
:%^Pen%^StrGStem%^Pen%^VowRM%^NoPAL%>i PL-ALL_lE-STEM ;
:%^Pen%^StrGStem%^Pen%^VowRM%^NoPAL%>id%{eõ%} PL-COM ;
+Use/NG+Err/Orth:%^Pen%^StrGStem%^Pen%^VowRM%^NoPAL%>ii Harm-Neutr_PL-GEN_dE ;
+Use/NG+Err/Orth:%^Pen%^WGStem%^NoPAL Harm-Neutr_PL-GEN_dE ;
+Use/NG+Err/Orth:%^Pen%^StrGStem%^Pen%^VowRM%^NoPAL%>ii PL-PAR_d ;
+Use/NG+Err/Orth:%^Pen%^WGStem%^NoPAL%>d%{eõ%} PL-ILL_he ;
+Use/NG+Err/Orth:%^Pen%^StrGStem%^Pen%^VowRM%^NoPAL%>ii PL-ILL_he ;
+Use/NG+Err/Orth:%^Pen%^StrGStem%^Pen%^VowRM%^NoPAL%>i PL-ILL_dE ;
+Use/NG+Err/Orth:%^Pen%^StrGStem%^Pen%^VowRM%^NoPAL%>ii PL-ILL_dE ;
+Use/NG+Err/Orth:%^Pen%^WGStem%^NoPAL%>d%{eõ%} PL-ILL_he ;
+Use/NG+Err/Orth:%^Pen%^StrGStem%^Pen%^VowRM%^NoPAL%>ii PL-ALL_lE-STEM ;
+Use/NG+Err/Orth:%^Pen%^WGStem%^NoPAL%>d%{eõ%} PL-ALL_lE-STEM ;
+Use/NG+Err/Orth:%^Pen%^StrGStem%^Pen%^VowRM%^NoPAL%>iid%{eõ%} PL-COM ;
+Use/NG+Err/Orth:%^Pen%^WGStem%^NoPAL%>d%{eõ%} PL-COM ;

!LEXICON NMN_28SWSAR1 !!= * __@CODE@__ sõsaŕ:sõsar
!! * Yaml: **N-kannwl28**
!! gradation= no
!  NMN_28SWSAR1-SG ;
!  NMN_28SWSAR1-PL ;

LEXICON NMN_28SWSAR1-SG 
:%^PAL Harm-Neutr_SG-NOM ;
+Err/Orth-no-pal:%^NoPAL Harm-Neutr_SG-NOM ;
:%^Pen%^VowRM%^NoPAL%>%{aä%} SG-GEN_ZERO ;
+Use/NG+Err/Orth:%^Pen%^VowRM%^NoPAL%>õ SG-GEN_ZERO ;
:%^NoPAL Harm-Neutr_SG-PAR_d ;
:%^Pen%^VowRM%^NoPAL%>%{aä%} Harm-Neutr_SG-ILL_he ;
:%^Pen%^VowRM%^NoPAL%>%{aä%} Harm-Neutr_SG-ALL_lE-STEM ;
+Use/NG+Err/Orth:%^Pen%^VowRM%^NoPAL%>%{aä%} SG-ILL_dE ;
+Use/NG+Err/Orth:%^Pen%^VowRM%^NoPAL%>õ Harm-Neutr_SG-ILL_he ;
+Use/NG+Err/Orth:%^Pen%^VowRM%^NoPAL%>õ Harm-Neutr_SG-ALL_lE-STEM ;
+Use/NG+Err/Orth:%^Pen%^VowRM%^NoPAL%>õ SG-ILL_dE ;

LEXICON NMN_28SWSAR1-PL 
:%^Pen%^VowRM%^NoPAL%>%{aä%} Harm-Neutr_PL-NOM ;
+Use/NG+Err/Orth:%^Pen%^VowRM%^NoPAL%>õ Harm-Neutr_PL-NOM ;
:%^Pen%^VowRM%^NoPAL%>i Harm-Neutr_PL-GEN_dE ;
:%^Pen%^VowRM%^NoPAL%>i PL-PAR_t ;
:%^Pen%^VowRM%^NoPAL%>i PL-ILL_he ;
:%^Pen%^VowRM%^NoPAL%>i PL-ALL_lE-STEM ;
:%^Pen%^VowRM%^NoPAL%>idõ PL-COM ;
+Use/NG+Err/Orth:%^Pen%^VowRM%^NoPAL%>ii Harm-Neutr_PL-GEN_dE ;
+Use/NG+Err/Orth:%^NoPAL Harm-Neutr_PL-GEN_dE ;
+Use/NG+Err/Orth:%^Pen%^VowRM%^NoPAL%>ii PL-PAR_d ;
+Use/NG+Err/Orth:%^NoPAL%>dõ PL-ILL_he ;
+Use/NG+Err/Orth:%^Pen%^VowRM%^NoPAL%>ii PL-ILL_he ;
+Use/NG+Err/Orth:%^Pen%^VowRM%^NoPAL%>i PL-ILL_dE ;
+Use/NG+Err/Orth:%^Pen%^VowRM%^NoPAL%>ii PL-ILL_dE ;
+Use/NG+Err/Orth:%^NoPAL%>dõ PL-ILL_he ;
+Use/NG+Err/Orth:%^Pen%^VowRM%^NoPAL%>ii PL-ALL_lE-STEM ;
+Use/NG+Err/Orth:%^NoPAL%>dõ PL-ALL_lE-STEM ;
+Use/NG+Err/Orth:%^Pen%^VowRM%^NoPAL%>iidõ PL-COM ;
+Use/NG+Err/Orth:%^NoPAL%>dõ PL-COM ;

!LEXICON NMN_28PUNDAR/KAEMMAEL !!= * __@CODE@__ pundar:pundar
!! * Yaml: **N-pundar28**
!  NMN_28PUNDAR/KAEMMAEL-SG ;
!  NMN_28PUNDAR/KAEMMAEL-PL ;

LEXICON NMN_28PUNDAR/KAEMMAEL-SG
:%^Pen%^WGStem Harm-Neutr_SG-NOM ;
:%^Pen%^StrGStem%^Pen%^VowRM%>%{XV%} SG-GEN_ZERO ;
:%^Pen%^WGStem Harm-Neutr_SG-PAR_d ;
:%^Pen%^StrGStem%^Pen%^VowRM%>%{XV%} Harm-Neutr_SG-ILL_he ;
:%^Pen%^StrGStem%^Pen%^VowRM%>%{XV%} Harm-Neutr_SG-ALL_lE-STEM ;
+Use/NG+Err/Orth:%^Pen%^StrGStem%^Pen%^VowRM%>%{XV%} SG-ILL_dE ;

LEXICON NMN_28PUNDAR/KAEMMAEL-PL
:%^Pen%^StrGStem%^Pen%^VowRM%>%{XV%} Harm-Neutr_PL-NOM ;
:%^Pen%^StrGStem%^Pen%^VowRM%>i Harm-Neutr_PL-GEN_dE ;
:%^Pen%^StrGStem%^Pen%^VowRM%>i PL-PAR_t ;
:%^Pen%^StrGStem%^Pen%^VowRM%>i PL-ILL_he ;
:%^Pen%^StrGStem%^Pen%^VowRM%>i PL-ALL_lE-STEM ;
:%^Pen%^StrGStem%^Pen%^VowRM%>id%{eõ%} PL-COM ;

+Use/NG+Err/Orth:%^Pen%^StrGStem%^Pen%^VowRM%>ii Harm-Neutr_PL-GEN_dE ;
+Use/NG+Err/Orth:%^Pen%^WGStem Harm-Neutr_PL-GEN_dE ;
+Use/NG+Err/Orth:%^Pen%^StrGStem%^Pen%^VowRM%>ii PL-PAR_d ;
+Use/NG+Err/Orth:%^Pen%^StrGStem%^Pen%^VowRM%>ii PL-ILL_he ;
+Use/NG+Err/Orth:%^Pen%^StrGStem%^Pen%^VowRM%>i PL-ILL_dE ;
+Use/NG+Err/Orth:%^Pen%^StrGStem%^Pen%^VowRM%>ii PL-ILL_dE ;
+Use/NG+Err/Orth:%^Pen%^WGStem%>d%{eõ%} PL-ILL_he ;
+Use/NG+Err/Orth:%^Pen%^StrGStem%^Pen%^VowRM%>ii PL-ALL_lE-STEM ;
+Use/NG+Err/Orth:%^Pen%^WGStem%>d%{eõ%} PL-ALL_lE-STEM ;
+Use/NG+Err/Orth:%^Pen%^StrGStem%^Pen%^VowRM%>iid%{eõ%} PL-COM ;
+Use/NG+Err/Orth:%^Pen%^WGStem%>d%{eõ%}  PL-COM ;

LEXICON NMN_29KUU/HAEAE
!! * Yaml: **N-pää29**
  NMN_29KUU/HAEAE-SG ;
  NMN_29KUU/HAEAE-PL ;

LEXICON NMN_29KUU/HAEAE-SG 
:%^VOWRaise        Harm-Neutr_SG-NOM  ;
:%^VOWRaise        SG-GEN_ZERO-STEM       ;
:%^VOWRaise        Harm-Neutr_SG-PAR_d        ;
!        Harm-Neutr_SG-PAR_t        ;
:%^VOWRaise Harm-Neutr_SG-ILL_htE       ;

+Use/NG+Err/Orth:%^VOWRaise SG-ILL_hE       ;
+Use/NG+Err/Orth:%^VOWRaise SG-ILL_dE       ;

LEXICON NMN_29KUU/HAEAE-PL 
:%^VOWRaise        Harm-Neutr_PL-NOM ;
:%^VOWLower%^VowRM%>i     Harm-Neutr_PL-GEN_E ;
:%^VOWLower%^VowRM%>i      PL-PAR_d        ;
:%^VOWLower%^VowRM%>i        Harm-Neutr_PL-ILL_htE       ;
:%^VOWLower%^VowRM%>i        PL-ALL_lE-STEM-LESS-TER ;
:%^VOWLower%^VowRM%>i%{eõ%}  PL-COM ;
+Use/NG+Err/Orth:%^VOWLower%^VowRM%>i        PL-ILL_hE       ;
+Use/NG+Err/Orth:%^VOWLower%^VowRM%>i%{eõ%}        PL-ALL_lE-STEM       ;



LEXICON NMN_30MAA/TUEUE !!= * @CODE@ tüü:tüü
!! * Yaml: **N-tueue30**
  NMN_30MAA/TUEUE-SG ;
  NMN_30MAA/TUEUE-PL ;

LEXICON NMN_30MAA/TUEUE-SG 
:%^VOWRaise        Harm-Neutr_SG-NOM  ;
:%^VOWRaise        SG-GEN_ZERO-STEM       ;
:%^VOWRaise Harm-Neutr_SG-PAR_d        ;
:%^VOWRaise Harm-Neutr_SG-ILL_hV       ;
+Use/NG+Err/Orth:%^VOWRaise%^VowRM Harm-Neutr_SG-ILL_hVq       ;

LEXICON NMN_30MAA/TUEUE-PL 
:%^VOWRaise        Harm-Neutr_PL-NOM ;
:%^VOWLower%^VowRM%>i     Harm-Neutr_PL-GEN_E ;
:%^VOWLower%^VowRM%>i        Harm-Neutr_PL-ILL_htE       ;
:%^VOWLower%^VowRM%>i        PL-ALL_lE-STEM-LESS-TER ;
:%^VOWLower%^VowRM%>i      PL-PAR_d        ;
+Use/NG+Err/Orth:%^VOWLower%^VowRM%>i%{eõ%}        PL-COM       ;
+Use/NG+Err/Orth:%^VOWLower%^VowRM%>i%{eõ%}        PL-ALL_lE-STEM       ;
+Use/NG+Err/Orth:%^VOWLower%^VowRM%>i        PL-ILL_he       ;

!LEXICON NMN_31TAEI
!  NMN_31TAEI-SG ;
!  NMN_31TAEI-PL ;

LEXICON NMN_31TAEI-SG 
        Harm-Neutr_SG-NOM  ;
        SG-GEN_ZERO-STEM       ;
 Harm-Neutr_SG-PAR_d        ;
! Harm-Neutr_SG-PAR_t        ;
 FRONT_SG-ILL_he       ;
 SG-ILL_dE       ;
 Harm-Neutr_SG-ILL_htE       ;
LEXICON NMN_31TAEI-PL 
        Harm-Neutr_PL-NOM ;
     Harm-Neutr_PL-GEN_E ;
:d     Harm-Neutr_PL-GEN_E ;
        Harm-Neutr_PL-ILL_htE       ;
        PL-ILL_he       ;
        PL-ILL_dE       ;
:%^VowRM%>e        PL-ALL_lE-STEM       ;
:%>e        PL-ALL_lE-STEM       ;
      Harm-Neutr_PL-PAR_E        ;
:si      PL-PAR_t        ;
:%>e     PL-COM ;

!LEXICON NMN_31MAI
!  NMN_31MAI-SG ;
!  NMN_31MAI-PL ;

LEXICON NMN_31MAI-SG 
        Harm-Neutr_SG-NOM  ;
        SG-GEN_ZERO-STEM       ;
 Harm-Neutr_SG-PAR_d        ;
! Harm-Neutr_SG-PAR_t        ;
 Harm-Neutr_SG-ILL_he       ;
! BACK_SG-ILL_hõ       ;
 Harm-Neutr_SG-ILL_htE       ;
LEXICON NMN_31MAI-PL 
        Harm-Neutr_PL-NOM ;
     Harm-Neutr_PL-GEN_E ;
        Harm-Neutr_PL-ILL_htE       ;
        PL-ILL_hE       ;
:%^PLPRT        PL-ALL_lE-STEM       ;
:%>õ        PL-ALL_lE-STEM       ;
      Harm-Neutr_PL-PAR_E        ;

!LEXICON NMN_32VERI
!  NMN_32VERI-SG ;
!  NMN_32VERI-PL ;
LEXICON NMN_32VERI-SG 
:%^WGStem%>i        Harm-Neutr_SG-NOM  ;   ! veri
:%^WGStem%>e       SG-GEN_ZERO-STEM   ;  ! vere
:%^StrGStem%>i       Harm-Neutr_SG-ILL_ZERO        ;
:%^WGStem   Harm-Neutr_SG-PAR_d  ;

LEXICON NMN_32VERI-PL 
:%^WGStem%>e       Harm-Neutr_PL-NOM ;         ! vereq
:%^StrGStem%>i    PL-GEN_ZERO ;
:%^StrGStem%>i    Harm-Neutr_PL-PAR_ZERO ;
:%^StrGStem%>i    PL-ILL_he ;
+Use/NG+Err/Orth:%^StrGStem%>i    Harm-Neutr_PL-ILL_ZERO ;
+Use/NG+Err/Orth:%^StrGStem%>i    PL-ILL_dE ;
:%^WGStem%>i  PL-ALL_lE-STEM ;
+Use/NG+Err/Orth:%^StrGStem%>i  PL-ALL_lE-STEM ;
:%^StrGStem%>i    PL-COM ;

LEXICON NMN_33XX/IGAE !!igä:i%{kØ%}%{kgØ%}ä
!!€gt-norm:  Noun 33 igä
!!€  igä: igä+N+Sg+Nom
!!€  iä: igä+N+Sg+Gen
!!€  ikä: igä+N+Sg+Par
!!€  ikkä: igä+N+Sg+Ill
!!€  iän: igä+N+Sg+Ine
!!€  iäst: igä+N+Sg+Ela
!!€  iäle: igä+N+Sg+All
!!€  iäl: igä+N+Sg+Ade
!!€  iält: igä+N+Sg+Abl
!!€  iäs: igä+N+Sg+Tra
!!€  iäniq: igä+N+Sg+Ter
!!€  iäldäq: igä+N+Sg+Abe
!!€  iägaq: igä+N+Sg+Com
!!€  iäq: igä+N+Pl+Nom
!!€  iki: igä+N+Pl+Gen
!!€  iki: igä+N+Pl+Par
!!€  ikkihe: igä+N+Pl+Ill
!!€  ikin: igä+N+Pl+Ine
!!€  ikist: igä+N+Pl+Ela
!!€  ikile: igä+N+Pl+All
!!€  ikil: igä+N+Pl+Ade
!!€  ikilt: igä+N+Pl+Abl
!!€  ikis: igä+N+Pl+Tra
!!€  ikiniq: igä+N+Pl+Ter
!!€  ikildäq: igä+N+Pl+Abe
!!€  ikigaq: igä+N+Pl+Com
  NMN_33XX/IGAE-SG ;
  NMN_33XX/IGAE-PL ;

LEXICON NMN_33XX/IGAE-SG 
:%^Pen%^G2        Harm-Neutr_SG-NOM  ;
:%^Pen%^G1       SG-GEN_ZERO-STEM        ;
:%^Pen%^G4       Harm-Neutr_SG-ILL_ZERO        ;
:%^Pen%^G3       Harm-Neutr_SG-PAR_ZERO        ;

LEXICON NMN_33XX/IGAE-PL 
:%^Pen%^G1       Harm-Neutr_PL-NOM ;
:%^Pen%^G3%^VowRM%>i    PL-GEN_ZERO ;
:%^Pen%^G3%^VowRM%>i    Harm-Neutr_PL-PAR_ZERO ;
:%^Pen%^G4%^VowRM%>i    PL-ILL_he ;
:%^Pen%^G3%^VowRM%>i  PL-ALL_lE-STEM ;
:%^Pen%^G3%^VowRM%>i    PL-COM ;
+Use/NG+Err/Orth:%^Pen%^G4%^VowRM%>i    Harm-Neutr_PL-ILL_ZERO ;
+Use/NG+Err/Orth:%^Pen%^G4%^VowRM%>i    PL-ILL_dE ;

!LEXICON NMN_33JWGI/MAEGI
!  NMN_33JWGI/MAEGI-SG ;
!  NMN_33JWGI/MAEGI-PL ;

LEXICON NMN_33JWGI/MAEGI-SG 
!tõ%{pØ%}%{pbv%}
:%^G2%>i        Harm-Neutr_SG-NOM  ;
	NMN_33JWGI/MAEGI-SG-OBL ;
LEXICON NMN_33JWGI/MAEGI-SG-OBL
:%^G1%>%{eõ%}       SG-GEN_ZERO-STEM        ;
:%^G4%>%{eõ%}       Harm-Neutr_SG-ILL_ZERO        ;
:%^G3%>%{eõ%}       Harm-Neutr_SG-PAR_ZERO        ;

LEXICON NMN_33JWGI/MAEGI-PL 
:%^G1%>%{eõ%}       Harm-Neutr_PL-NOM ;
:%^G3%>i    PL-GEN_ZERO ;
:%^G3%>i    Harm-Neutr_PL-PAR_ZERO ;
:%^G4%>i    PL-ILL_he ;
:%^G3%>i  PL-ALL_lE-STEM ;
:%^G3%>i    PL-COM ;
+Use/NG+Err/Orth:%^G4%>i    Harm-Neutr_PL-ILL_ZERO ;
+Use/NG+Err/Orth:%^G4%>i    PL-ILL_dE ;

!LEXICON NMN_34TULI/SUELI
!  NMN_34TULI/SUELI-SG ;
!  NMN_34TULI/SUELI-PL ;

LEXICON NMN_34TULI/SUELI-SG 
:%^WGStem%>i        Harm-Neutr_SG-NOM  ;   ! tuli
:%^WGStem%>%{eõ%}       SG-GEN_ZERO-STEM   ;  ! tulõ
:%^StrGStem%>%{eõ%}       Harm-Neutr_SG-ILL_ZERO        ;
:%^WGStem  Harm-Neutr_SG-PAR_d  ;

LEXICON NMN_34TULI/SUELI-PL 
:%^WGStem%>%{eõ%}       Harm-Neutr_PL-NOM ;         ! tulõq
:%^StrGStem%>i    PL-GEN_ZERO ;
:%^StrGStem%>i    Harm-Neutr_PL-PAR_ZERO ;
:%^StrGStem%>i    PL-ILL_he ;
+Use/NG+Err/Orth:%^StrGStem%>i    Harm-Neutr_PL-ILL_ZERO ;
+Use/NG+Err/Orth:%^StrGStem%>i    PL-ILL_dE ;
:%^WGStem%>i  PL-ALL_lE-STEM ;
+Use/NG+Err/Orth:%^StrGStem%>i  PL-ALL_lE-STEM ;
:%^StrGStem%>i    PL-COM ;

!LEXICON NMN_35TARW !!= * @CODE@ tarõ:tarõ
!!külä
!  NMN_35TARW-SG ;
!  NMN_35TARW-PL ;

LEXICON NMN_35TARW-SG 
:%^Pen%^WGStem        Harm-Neutr_SG-NOM  ;
:%^Pen%^WGStem       SG-GEN_ZERO-STEM        ;
:%^Pen%^StrGStem       Harm-Neutr_SG-ILL_ZERO        ;  ! tarrõ
:%^Pen%^StrGStem       Harm-Neutr_SG-PAR_ZERO        ;  ! tarrõ

LEXICON NMN_35TARW-PL 
:%^Pen%^WGStem       Harm-Neutr_PL-NOM ;  ! tarõq
:%^Pen%^StrGStem%^VowRM%>i    PL-GEN_ZERO ;
:%^Pen%^StrGStem%^VowRM%>i    Harm-Neutr_PL-PAR_ZERO ;
:%^Pen%^StrGStem%^VowRM%>i    Harm-Neutr_PL-ILL_ZERO ;
:%^Pen%^StrGStem%^VowRM%>i    PL-ILL_he ;
:%^Pen%^StrGStem%^VowRM%>i  PL-ALL_lE-STEM ;
:%^Pen%^StrGStem%^VowRM%>i    PL-COM ;

+Use/NG+Err/Orth:%^Pen%^StrGStem%^VowRM%>i    PL-ILL_dE ;
+Use/NG+Err/Orth:%^Pen%^WGStem%^VowRM%>i  PL-ALL_lE-STEM ;

LEXICON NMN_35EGAE !!= * @CODE@ egä:e%{kØ%}%{kg%}ä
!G2,G2,G3,G4
  NMN_35EGAE-SG ;
  NMN_35EGAE-PL ;

LEXICON NMN_35EGAE-SG 
:%^Pen%^G2        Harm-Neutr_SG-NOM  ;
:%^Pen%^G2       SG-GEN_ZERO-STEM        ;
:%^Pen%^G4       Harm-Neutr_SG-ILL_ZERO        ;  ! ekkä
:%^Pen%^G3       Harm-Neutr_SG-PAR_ZERO        ;  ! ekä

LEXICON NMN_35EGAE-PL 
:%^Pen%^G2       Harm-Neutr_PL-NOM ;  ! tarõq
:%^Pen%^G3%^VowRM%>i    PL-GEN_ZERO ;
:%^Pen%^G3%^VowRM%>i    Harm-Neutr_PL-PAR_ZERO ;
:%^Pen%^G4%^VowRM%>i    Harm-Neutr_PL-ILL_ZERO ;
:%^Pen%^G3%^VowRM%>i    PL-ILL_he ;
:%^Pen%^G3%^VowRM%>i  PL-ALL_lE-STEM ;
:%^Pen%^G3%^VowRM%>i    PL-COM ;

+Use/NG+Err/Orth:%^Pen%^G3%^VowRM%>i    PL-ILL_dE ;
+Use/NG+Err/Orth:%^Pen%^G2%^VowRM%>i  PL-ALL_lE-STEM ;



LEXICON NMN_35UMA/PESAE !!= * @CODE@ pesä:pe%{sØ%}sä
!külä
  NMN_35UMA/PESAE-SG ;
  NMN_35UMA/PESAE-PL ;
LEXICON NMN_35UMA/PESAE-SG 
:%^Pen%^WGStem        Harm-Neutr_SG-NOM  ;
:%^Pen%^WGStem       SG-GEN_ZERO-STEM        ;
:%^Pen%^StrGStem       Harm-Neutr_SG-ILL_ZERO        ;  ! pessä
:%^Pen%^StrGStem       Harm-Neutr_SG-PAR_ZERO        ;  ! pessä

LEXICON NMN_35UMA/PESAE-PL 
:%^Pen%^WGStem       Harm-Neutr_PL-NOM ;  ! pesäq
:%^Pen%^StrGStem%^VowRM%>i    PL-GEN_ZERO ;
:%^Pen%^StrGStem%^VowRM%>i    Harm-Neutr_PL-PAR_ZERO ;
:%^Pen%^StrGStem%^VowRM%>i    Harm-Neutr_PL-ILL_ZERO ;
:%^Pen%^StrGStem%^VowRM%>i    PL-ILL_he ;
:%^Pen%^StrGStem%^VowRM%>i  PL-ALL_lE-STEM ;
:%^Pen%^StrGStem%^VowRM%>i        PL-COM ;
:%^Pen%^WGStem%^VowRM%>i  PL-ALL_lE-STEM ;


!LEXICON NMN_35LUMI/NIMI
!! nimi:nim
!! * Yaml: **N-nimi**
!  NMN_35LUMI/NIMI-SG ;
!  NMN_35LUMI/NIMI-PL ;
LEXICON NMN_35LUMI/NIMI-SG 
:%^WGStem%>i        Harm-Neutr_SG-NOM  ;
:%^WGStem%>%{eõ%}        SG-GEN_ZERO-STEM       ;
:%^StrGStem%>%{eõ%}        Harm-Neutr_SG-PAR_ZERO        ;
:%^StrGStem%>%{eõ%}        Harm-Neutr_SG-ILL_ZERO       ;

LEXICON NMN_35LUMI/NIMI-PL 
:%^WGStem%>%{eõ%}        Harm-Neutr_PL-NOM ;
:%^StrGStem%>i     PL-GEN_ZERO ;
:%^StrGStem%>i        PL-ILL_he       ;
:%^WGStem%>i        PL-ALL_lE-STEM       ;
:%^StrGStem%>i      Harm-Neutr_PL-PAR_ZERO        ;
:%^StrGStem%>i     PL-COM ;
+Use/NG+Err/Orth:%^StrGStem%>i        Harm-Neutr_PL-ILL_ZERO       ;
+Use/NG+Err/Orth:%^StrGStem%>i        PL-ILL_dE       ;
+Use/NG+Err/Orth:%^StrGStem%>i        PL-ALL_lE-STEM       ;

! Test data:
!!€gt-norm: nimi
!!€ nimi: nimi+N+Sg+Nom
!!€ nime: nimi+N+Sg+Gen
!!€ nimme: nimi+N+Sg+Par
!!€ nimme: nimi+N+Sg+Ill
!!€ nimen: nimi+N+Sg+Ine
!!€ nimest: nimi+N+Sg+Ela
!!€ nimele: nimi+N+Sg+All
!!€ nimel: nimi+N+Sg+Ade
!!€ nimelt: nimi+N+Sg+Abl
!!€ nimes: nimi+N+Sg+Tra
!!€ nimeniq: nimi+N+Sg+Ter
!!€ nimeldäq: nimi+N+Sg+Abe
!!€ nimegaq: nimi+N+Sg+Com
!!€ nimeq: nimi+N+Pl+Nom
!!€ nimmi: nimi+N+Pl+Gen
!!€ nimmi: nimi+N+Pl+Par
!!€ nimmihe: nimi+N+Pl+Ill
!!€ nimin: nimi+N+Pl+Ine
!!€ nimist: nimi+N+Pl+Ela
!!€ nimile: nimi+N+Pl+All
!!€ nimil: nimi+N+Pl+Ade
!!€ nimilt: nimi+N+Pl+Abl
!!€ nimis: nimi+N+Pl+Tra
!!€ niminiq: nimi+N+Pl+Ter
!!€ nimildäq: nimi+N+Pl+Abe
!!€ nimmigaq: nimi+N+Pl+Com


!LEXICON NMN_36HANG1 !!= * @CODE@ hanǵ:hang
!  NMN_36HANG1-SG ;
!  NMN_36HANG1-PL ;
!LEXICON NMN_36HANG1-SG 
!:%^PAL        Harm-Neutr_SG-NOM  ;
!+Err/Orth:        Harm-Neutr_SG-NOM  ; !!= * @CODE@ no palatal
!:%^WGStemõ       SG-GEN_ZERO-STEM        ;
!:õ       Harm-Neutr_SG-ILL_ZERO        ;
!:õ       Harm-Neutr_SG-PAR_ZERO        ;

!LEXICON NMN_36HANG1-PL 
!:%^WGStemõ       Harm-Neutr_PL-NOM ;
!:%^StrGStemi    PL-GEN_ZERO ;
!:%^StrGStemi    Harm-Neutr_PL-PAR_ZERO ;
!:%^StrGStemi    PL-ILL_he ;
!+Use/NG+Err/Orth:%^StrGStemi    Harm-Neutr_PL-ILL_ZERO ;
!+Use/NG+Err/Orth:%^StrGStemi    PL-ILL_dE ;
!:%^WGStemi  PL-ALL_lE-STEM ;
!:%^StrGStemi PL-COM ;

!LEXICON NMN_36HANG1/SAERG1  !!= * @CODE@ särǵ:sär%{gǵØ%}
!  NMN_36HANG1/SAERG1-SG ;
!  NMN_36HANG1/SAERG1-PL ;
LEXICON NMN_36HANG1/SAERG1-SG 
:%^StrGStem%^PAL        Harm-Neutr_SG-NOM  ;
+Err/Orth-no-pal:%^StrGStem%^NoPAL   Harm-Neutr_SG-NOM  ;
 NMN_36HANG1/SAERG1-SG-OBL ;
LEXICON NMN_36HANG1/SAERG1-SG-OBL
:%^WGStem%^NoPAL%>%{eõ%}       SG-GEN_ZERO-STEM        ;
:%^StrGStem%^NoPAL%>%{eõ%}       Harm-Neutr_SG-ILL_ZERO        ;
:%^StrGStem%^NoPAL%>%{eõ%}       Harm-Neutr_SG-PAR_ZERO        ;

LEXICON NMN_36HANG1/SAERG1-PL 
:%^WGStem%^NoPAL%>%{eõ%}       Harm-Neutr_PL-NOM ;
:%^StrGStem%^NoPAL%>i    PL-GEN_ZERO ;
:%^StrGStem%^NoPAL%>i    Harm-Neutr_PL-PAR_ZERO ;
:%^StrGStem%^NoPAL%>i    PL-ILL_he ;
+Use/NG+Err/Orth:%^StrGStem%^NoPAL%>i    Harm-Neutr_PL-ILL_ZERO ;
+Use/NG+Err/Orth:%^StrGStem%^NoPAL%>i    PL-ILL_dE ;
:%^WGStem%^NoPAL%>i  PL-ALL_lE-STEM ;
:%^StrGStem%^NoPAL%>i PL-COM ;

! Test data: Noun 36
!!€gt-norm: särǵ
!!€ särǵ: särǵ+N+Sg+Nom
!!€ säre: särǵ+N+Sg+Gen
!!€ särge: särǵ+N+Sg+Par
!!€ särge: särǵ+N+Sg+Ill
!!€ sären: särǵ+N+Sg+Ine
!!€ särest: särǵ+N+Sg+Ela
!!€ särele: särǵ+N+Sg+All
!!€ särel: särǵ+N+Sg+Ade
!!€ särelt: särǵ+N+Sg+Abl
!!€ säres: särǵ+N+Sg+Tra
!!€ säreniq: särǵ+N+Sg+Ter
!!€ säreldäq: särǵ+N+Sg+Abe
!!€ säregaq: särǵ+N+Sg+Com
!!€ säreq: särǵ+N+Pl+Nom
!!€ särgi: särǵ+N+Pl+Gen
!!€ särgi: särǵ+N+Pl+Par
!!€ särgihe: särǵ+N+Pl+Ill
!!€ särin: särǵ+N+Pl+Ine
!!€ särist: särǵ+N+Pl+Ela
!!€ särile: särǵ+N+Pl+All
!!€ säril: särǵ+N+Pl+Ade
!!€ särilt: särǵ+N+Pl+Abl
!!€ säris: särǵ+N+Pl+Tra
!!€ säriniq: särǵ+N+Pl+Ter
!!€ särildäq: särǵ+N+Pl+Abe
!!€ särgigaq: särǵ+N+Pl+Com

!LEXICON NMN_36TUUM1/XX1  !!= * @CODE@ särǵ:särg
!  NMN_36TUUM1/XX1-SG ;
!  NMN_36TUUM1/XX1-PL ;
LEXICON NMN_36TUUM1/XX1-SG 
:%^VOWRaise%^StrGStem%^PAL        Harm-Neutr_SG-NOM  ;
+Err/Orth-no-pal:%^VOWRaise%^StrGStem%^NoPAL   Harm-Neutr_SG-NOM  ;
 NMN_36TUUM1/XX1-SG-OBL ;
LEXICON NMN_36TUUM1/XX1-SG-OBL
:%^VOWLower%^WGStem%^NoPAL%>%{eõ%}       SG-GEN_ZERO-STEM        ;
:%^VOWRaise%^StrGStem%^NoPAL%>%{eõ%}       Harm-Neutr_SG-ILL_ZERO        ;
:%^VOWRaise%^StrGStem%^NoPAL%>%{eõ%}       Harm-Neutr_SG-PAR_ZERO        ;

LEXICON NMN_36TUUM1/XX1-PL 
:%^VOWLower%^WGStem%^NoPAL%>%{eõ%}       Harm-Neutr_PL-NOM ;
:%^VOWRaise%^StrGStem%^NoPAL%>i    PL-GEN_ZERO ;
:%^VOWRaise%^StrGStem%^NoPAL%>i    Harm-Neutr_PL-PAR_ZERO ;
:%^VOWRaise%^StrGStem%^NoPAL%>i    PL-ILL_he ;
+Use/NG+Err/Orth:%^VOWRaise%^StrGStem%^NoPAL%>i    Harm-Neutr_PL-ILL_ZERO ;
+Use/NG+Err/Orth:%^VOWRaise%^StrGStem%^NoPAL%>i    PL-ILL_dE ;
:%^VOWLower%^WGStem%^NoPAL%>i  PL-ALL_lE-STEM ;
:%^VOWRaise%^StrGStem%^NoPAL%>i PL-COM ;

LEXICON NMN_36KWIK1/XX1  !!= * @CODE@ kõiḱ:kõi%{kØ%}%{kḱg%}
  NMN_36KWIK1/XX1-SG ;
  NMN_36KWIK1/XX1-PL ;
LEXICON NMN_36KWIK1/XX1-SG 
:%^G3%^PAL        Harm-Neutr_SG-NOM  ;
+Err/Orth-no-pal:%^G3%^NoPAL        Harm-Neutr_SG-NOM  ;
:%^G2%^NoPAL%>%{eõ%}       SG-GEN_ZERO-STEM        ;
:%^G3%^NoPAL%>%{eõ%}       Harm-Neutr_SG-ILL_ZERO        ;
:%^G3%^NoPAL%>%{eõ%}       Harm-Neutr_SG-PAR_ZERO        ;

LEXICON NMN_36KWIK1/XX1-PL 
:%^G2%^NoPAL%>%{eõ%}       Harm-Neutr_PL-NOM ;
:%^G2%^NoPAL%>i    PL-GEN_ZERO ;
:%^G3%^NoPAL%>i    Harm-Neutr_PL-PAR_ZERO ;
:%^G3%^NoPAL%>i    PL-ILL_he ;
+Use/NG+Err/Orth:%^G4%^NoPAL%>i    Harm-Neutr_PL-ILL_ZERO ;
+Use/NG+Err/Orth:%^G4%^NoPAL%>i    PL-ILL_dE ;
:%^G2%^NoPAL%>i  PL-ALL_lE-STEM ;
:%^G4%^NoPAL%>i PL-COM ;


!LEXICON NMN_36PAEIV !!= * @CODE@ päiv:päiv
!  NMN_36PAEIV-SG ;
!  NMN_36PAEIV-PL ;
LEXICON NMN_36PAEIV-SG 
:%^StrGStem        Harm-Neutr_SG-NOM  ;
:%^ÄI2ÄÄ%^WGStem%>%{aä%}       SG-GEN_ZERO-STEM        ;
:%^StrGStem%>%{aä%}       Harm-Neutr_SG-ILL_ZERO        ;
:%^StrGStem%>%{aä%}       Harm-Neutr_SG-PAR_ZERO        ;

LEXICON NMN_36PAEIV-PL 
:%^ÄI2ÄÄ%^WGStem%>%{aä%}       Harm-Neutr_PL-NOM ;
:%^StrGStem%>i    PL-GEN_ZERO ;
:%^StrGStem%>i    Harm-Neutr_PL-PAR_ZERO ;
:%^StrGStem%>i    PL-ILL_he ;
:%^WGStem%>i  PL-ALL_lE-STEM ;
:%^StrGStem%>i PL-COM ;

!LEXICON NMN_36KOGWR !!= __@CODE@__
!!! kogõr:kogõr
!!! * Yaml: __N-kogwr36__
!!! derived from 36SAERG1
!  NMN_36KOGWR-SG ;
!  NMN_36KOGWR-PL ;

!LEXICON NMN_36KOGWR-SG 
!:%^Pen%^WGStem        Harm-Neutr_SG-NOM  ;
!:%^Pen%^VowRM        Harm-Neutr_SG-NOM  ;
!:%^Pen%^WGStem%^Pen%^VowRM%>õ       SG-GEN_ZERO-STEM        ;
!:%^Pen%^VowRM%>õ       Harm-Neutr_SG-ILL_ZERO        ;
!:%^Pen%^VowRM%>õ       Harm-Neutr_SG-PAR_ZERO        ;

!LEXICON NMN_36KOGWR-PL 
!:%^Pen%^WGStem%^Pen%^VowRM%>õ       Harm-Neutr_PL-NOM ;
!:%^Pen%^VowRM%>i    PL-GEN_ZERO ;
!:%^Pen%^VowRM%>i    Harm-Neutr_PL-PAR_ZERO ;
!:%^Pen%^VowRM%>i  PL-ILL_he ;
!:%^Pen%^WGStem%^Pen%^VowRM%>i  PL-ALL_lE-STEM ;
!:%^Pen%^VowRM%>i    PL-COM ;

!:%^Pen%^VowRM%>i  PL-ILL_dE ;
!:%^Pen%^StrGStem%^Pen%^VowRM%>i    Harm-Neutr_PL-ILL_ZERO ;

!LEXICON NMN_36KOKR !!= __@CODE@__
!!! kokr:ko%{kg%}r
!!! * Yaml: __N-kokr36__
!!! derived from 36KOGWR
!  NMN_36KOKR-SG ;
!  NMN_36KOKR-PL ;

LEXICON NMN_36KOKR-SG 
:%^StrGStem        Harm-Neutr_SG-NOM  ;
:%^WGStem%>õ       SG-GEN_ZERO-STEM        ;
:%^StrGStem%>õ       Harm-Neutr_SG-ILL_ZERO        ;
:%^StrGStem%>õ       Harm-Neutr_SG-PAR_ZERO        ;

LEXICON NMN_36KOKR-PL 
:%^WGStem%>õ       Harm-Neutr_PL-NOM ;
:%^StrGStem%>i    PL-GEN_ZERO ;
:%^StrGStem%>i    Harm-Neutr_PL-PAR_ZERO ;
:%^StrGStem%>i  PL-ILL_he ;
:%^WGStem%>i  PL-ALL_lE-STEM ;
:%^StrGStem%>i    PL-COM ;

:%^StrGStem%>i  PL-ILL_dE ;
:%^StrGStem%>i    Harm-Neutr_PL-ILL_ZERO ; !CHECKME2019-05-23

LEXICON NMN_46SWBWR !!= **@CODE@**
!! sõbõr:sõbõr
!! Oblique plural in o
!! * Yaml: **N-swbwr36**
!! derived from 36SAERG1
  NMN_46SWBWR-SG ;
  NMN_46SWBWR-PL ;
LEXICON NMN_46SWBWR-SG 
:%^Pen%^WGStem    Harm-Neutr_SG-NOM  ;
:%^Pen%^StrGStem%^Pen%^VowRM        Harm-Neutr_SG-NOM  ;
:%^Pen%^WGStem%^Pen%^VowRM%>%{aä%}       SG-GEN_ZERO-STEM        ;
:%^Pen%^StrGStem%^Pen%^VowRM%>%{aä%}       Harm-Neutr_SG-ILL_ZERO        ;
:%^Pen%^StrGStem%^Pen%^VowRM%>%{aä%}       Harm-Neutr_SG-PAR_ZERO        ;

LEXICON NMN_46SWBWR-PL 
:%^Pen%^WGStem%^Pen%^VowRM%>%{aä%}       Harm-Neutr_PL-NOM ;
:%^Pen%^StrGStem%^Pen%^VowRM%>o    PL-GEN_ZERO ;
:%^Pen%^StrGStem%^Pen%^VowRM%>o    Harm-Neutr_PL-PAR_ZERO ;
:%^Pen%^StrGStem%^Pen%^VowRM%>o  PL-ILL_he ;
:%^Pen%^StrGStem%^Pen%^VowRM%>o  PL-ILL_dE ;
:%^Pen%^WGStem%^Pen%^VowRM%>o  PL-ALL_lE-STEM ;

:%^Pen%^StrGStem%^Pen%^VowRM%>o    Harm-Neutr_PL-ILL_ZERO ;
:%^Pen%^StrGStem%^Pen%^VowRM%>o    PL-COM ;

!LEXICON NMN_46KUBWL !!= __@CODE@__
!! kubõl:ku%{pb%}õl
!! Oblique plural in õ
!! * Yaml: **N-swbwr36**
!! derived from 36SAERG1
!  NMN_46KUBWL-SG ;
!  NMN_46KUBWL-PL ;
LEXICON NMN_46KUBWL-SG 
:%^Pen%^WGStem    Harm-Neutr_SG-NOM  ;
:%^Pen%^StrGStem%^Pen%^VowRM        Harm-Neutr_SG-NOM  ;
:%^Pen%^WGStem%^Pen%^VowRM%>%{aä%}       SG-GEN_ZERO-STEM        ;
:%^Pen%^StrGStem%^Pen%^VowRM%>%{aä%}       Harm-Neutr_SG-ILL_ZERO        ;
:%^Pen%^StrGStem%^Pen%^VowRM%>%{aä%}       Harm-Neutr_SG-PAR_ZERO        ;

LEXICON NMN_46KUBWL-PL 
:%^Pen%^WGStem%^Pen%^VowRM%>%{aä%}       Harm-Neutr_PL-NOM ;
:%^Pen%^StrGStem%^Pen%^VowRM%>õ    PL-GEN_ZERO ;
:%^Pen%^StrGStem%^Pen%^VowRM%>õ    Harm-Neutr_PL-PAR_ZERO ;
:%^Pen%^StrGStem%^Pen%^VowRM%>õ  PL-ILL_he ;
:%^Pen%^StrGStem%^Pen%^VowRM%>õ  PL-ILL_dE ;
:%^Pen%^WGStem%^Pen%^VowRM%>õ  PL-ALL_lE-STEM ;

:%^Pen%^StrGStem%^Pen%^VowRM%>õ    Harm-Neutr_PL-ILL_ZERO ;
:%^Pen%^StrGStem%^Pen%^VowRM%>õ    PL-COM ;

!LEXICON NMN_37WLI/PINI
!! pini:pi%{nØ%}ni
!!€gt-norm: Noun 37 pini
!!€ pini        pini+N+Sg+Nom:
!!€ pini        pini+N+Sg+Gen:
!!€ pinni       pini+N+Sg+Par:
!!€ pinni       pini+N+Sg+Ill:
!!€ pinist      pini+N+Sg+Ela:
!!€ pinile      pini+N+Sg+All:
!!€ pinil       pini+N+Sg+Ade:
!!€ pinilt      pini+N+Sg+Abl:
!!€ pinis       pini+N+Sg+Tra:
!!€ pininiq     pini+N+Sg+Ter:
!!€ pinildäq    pini+N+Sg+Abe:
!!€ pinigaq     pini+N+Sg+Com:
!!€ piniq       pini+N+Pl+Nom:
!!€ pinne       pini+N+Pl+Par:
!!€ pinnehe     pini+N+Pl+Ill:
!!€ pinest      pini+N+Pl+Ela:
!!€ pinele      pini+N+Pl+All:
!!€ pinel       pini+N+Pl+Ade:
!!€ pinelt      pini+N+Pl+Abl:
!!€ pines       pini+N+Pl+Tra:
!!€ pineniq     pini+N+Pl+Ter:
!!€ pineldäq    pini+N+Pl+Abe:
!!€ pinnegaq    pini+N+Pl+Com:

!  NMN_37WLI/PINI-SG ;
!  NMN_37WLI/PINI-PL ;

LEXICON NMN_37WLI/PINI-SG 
:%^Pen%^WGStem        Harm-Neutr_SG-NOM  ;
:%^Pen%^WGStem       SG-GEN_ZERO-STEM        ;
:%^Pen%^StrGStem       Harm-Neutr_SG-ILL_ZERO        ;
:%^Pen%^StrGStem       Harm-Neutr_SG-PAR_ZERO        ;

LEXICON NMN_37WLI/PINI-PL 
:%^Pen%^WGStem       Harm-Neutr_PL-NOM ;
:%^Pen%^StrGStem%^VowRM%>%{eõ%}    PL-GEN_ZERO ;
:%^Pen%^StrGStem%^VowRM%>%{eõ%}    Harm-Neutr_PL-PAR_ZERO ;
:%^Pen%^StrGStem%^VowRM%>%{eõ%}    Harm-Neutr_PL-ILL_ZERO ;
:%^Pen%^StrGStem%^VowRM%>%{eõ%}    PL-ILL_he ;
:%^Pen%^StrGStem%^VowRM%>%{eõ%}    PL-ILL_dE ;
:%^Pen%^StrGStem%^VowRM%>%{eõ%}  PL-ALL_lE-STEM ;
:%^Pen%^WGStem%^VowRM%>%{eõ%}  PL-ALL_lE-STEM ;
:%^Pen%^StrGStem%^VowRM%>%{eõ%} PL-COM ;

!LEXICON NMN_37WLI/PINI
!! pini:pi%{nØ%}ni
!  NMN_37WLI/PINI-SG ;
!  NMN_37WLI/PINI-PL ;


LEXICON NMN_37MUNA/PINI-SG 
:%^Pen%^WGStem        Harm-Neutr_SG-NOM  ;
:%^Pen%^WGStem       SG-GEN_ZERO-STEM        ;
:%^Pen%^StrGStem       Harm-Neutr_SG-ILL_ZERO        ;
:%^Pen%^StrGStem       Harm-Neutr_SG-PAR_ZERO        ;

LEXICON NMN_37MUNA/PINI-PL 
:%^Pen%^WGStem       Harm-Neutr_PL-NOM ;
:%^Pen%^StrGStem%^VowRM%>%{eõ%}    PL-GEN_ZERO ;
:%^Pen%^StrGStem%^VowRM%>%{eõ%}    Harm-Neutr_PL-PAR_ZERO ;
:%^Pen%^StrGStem%^VowRM%>%{eõ%}    Harm-Neutr_PL-ILL_ZERO ;
:%^Pen%^StrGStem%^VowRM%>%{eõ%}    PL-ILL_he ;
:%^Pen%^StrGStem%^VowRM%>%{eõ%}    PL-ILL_dE ;
:%^Pen%^StrGStem%^VowRM%>%{eõ%}  PL-ALL_lE-STEM ;
:%^Pen%^WGStem%^VowRM%>%{eõ%}  PL-ALL_lE-STEM ;
:%^Pen%^StrGStem%^VowRM%>%{eõ%} PL-COM ;


LEXICON NMN_38PUNG
!! pung:pung
!!€gt-norm: Noun 38 pung
  NMN_38PUNG-SG ;
  NMN_38PUNG-PL ;
LEXICON NMN_38PUNG-SG 
        Harm-Neutr_SG-NOM  ;
:%{aä%}       SG-GEN_ZERO-STEM        ;
:%{aä%}       Harm-Neutr_SG-ILL_ZERO        ;
:%{aä%}       Harm-Neutr_SG-PAR_ZERO        ;

LEXICON NMN_38PUNG-PL 
:%{aä%}       Harm-Neutr_PL-NOM ;
:%{eõ%}    PL-GEN_ZERO ;
:%{eõ%}    Harm-Neutr_PL-PAR_ZERO ;
:%{eõ%}    Harm-Neutr_PL-ILL_ZERO ;
:%{eõ%}    PL-ILL_dE ;
:%{eõ%}    PL-ILL_he ;
:%{eõ%}    PL-ALL_lE-STEM ;
:%{eõ%}    PL-COM ;

LEXICON NMN_38PULL1/VIKS1 !!= * @CODE@ pulĺ:pull
  NMN_38PULL1/VIKS1-SG ;
  NMN_38PULL1/VIKS1-PL ;
LEXICON NMN_38PULL1/VIKS1-SG 
:%^StrGStem%^PAL        Harm-Neutr_SG-NOM  ;
+Err/Orth-no-pal:%^StrGStem%^NoPAL%>        Harm-Neutr_SG-NOM  ; !!= * @CODE@ no final palatal
:%^WGStem%^NoPAL%>i       SG-GEN_ZERO-STEM        ;
:%^StrGStem%^NoPAL%>i       Harm-Neutr_SG-ILL_ZERO        ;
:%^StrGStem%^NoPAL%>i       Harm-Neutr_SG-PAR_ZERO        ;

LEXICON NMN_38PULL1/VIKS1-PL 
:%^WGStem%^NoPAL%>i       Harm-Neutr_PL-NOM ;
:%^StrGStem%^NoPAL%>%{eõ%}    PL-GEN_ZERO ;
:%^StrGStem%^NoPAL%>%{eõ%}    Harm-Neutr_PL-PAR_ZERO ;
:%^StrGStem%^NoPAL%>%{eõ%}    Harm-Neutr_PL-ILL_ZERO ;
:%^StrGStem%^NoPAL%>%{eõ%}    PL-ILL_hE ;
:%^StrGStem%^NoPAL%>%{eõ%}    PL-ALL_lE-STEM ;

!LEXICON NMN_38PAPP1/REHK1 !!= * @CODE@ pulĺ:pull
!  NMN_38PAPP1/REHK1-SG ;
!  NMN_38PAPP1/REHK1-PL ;

LEXICON NMN_38PAPP1/REHK1-SG 
:%^StrGStem%^PAL        Harm-Neutr_SG-NOM  ;
+Err/Orth-no-pal:%^StrGStem%^NoPAL%>        Harm-Neutr_SG-NOM  ; !!= * @CODE@ no final palatal
:%^WGStem%^NoPAL%>i       SG-GEN_ZERO-STEM        ;
:%^StrGStem%^NoPAL%>i       Harm-Neutr_SG-ILL_ZERO        ;
:%^StrGStem%^NoPAL%>i       Harm-Neutr_SG-PAR_ZERO        ;

LEXICON NMN_38PAPP1/REHK1-PL 
:%^WGStem%^NoPAL%>i       Harm-Neutr_PL-NOM ;
:%^StrGStem%^NoPAL%>%{eõ%}    PL-GEN_ZERO ;
:%^StrGStem%^NoPAL%>%{eõ%}    Harm-Neutr_PL-PAR_ZERO ;
:%^StrGStem%^NoPAL%>%{eõ%}    Harm-Neutr_PL-ILL_ZERO ;
:%^StrGStem%^NoPAL%>%{eõ%}    PL-ILL_hE ;
:%^StrGStem%^NoPAL%>%{eõ%}    PL-ALL_lE-STEM ;

! Test data:
!!€gt-norm: papṕ
!!€ papṕ: papṕ+N+Sg+Nom
!!€ papi: papṕ+N+Sg+Gen
!!€ pappi: papṕ+N+Sg+Par
!!€ pappi: papṕ+N+Sg+Ill
!!€ papin: papṕ+N+Sg+Ine
!!€ papist: papṕ+N+Sg+Ela
!!€ papilõ: papṕ+N+Sg+All
!!€ papil: papṕ+N+Sg+Ade
!!€ papilt: papṕ+N+Sg+Abl
!!€ papis: papṕ+N+Sg+Tra
!!€ papiniq: papṕ+N+Sg+Ter
!!€ papildaq: papṕ+N+Sg+Abe
!!€ papigaq: papṕ+N+Sg+Com
!!€ papiq: papṕ+N+Pl+Nom
!!€ pappõ: papṕ+N+Pl+Gen
!!€ pappõ: papṕ+N+Pl+Par
!!€ pappõhe: papṕ+N+Pl+Ill
!!€ papõn: papṕ+N+Pl+Ine
!!€ papõst: papṕ+N+Pl+Ela
!!€ papõlõ: papṕ+N+Pl+All
!!€ papõl: papṕ+N+Pl+Ade
!!€ papõlt: papṕ+N+Pl+Abl
!!€ papõs: papṕ+N+Pl+Tra
!!€ papõniq: papṕ+N+Pl+Ter
!!€ papõldaq: papṕ+N+Pl+Abe
!!€ pappegaq: papṕ+N+Pl+Com


!LEXICON NMN_38PUUM1/SUEUEK1 !!= * @CODE@ puuḿ:p%{ou%}%{ou%}m
!  NMN_38PUUM1/SUEUEK1-SG ;
!  NMN_38PUUM1/SUEUEK1-PL ;

LEXICON NMN_38PUUM1/SUEUEK1-SG 
:%^VOWRaise%^StrGStem%^PAL        Harm-Neutr_SG-NOM  ; !!=    * @CODE@ pu̬u̬ḿ
+Err/Orth-no-pal:%^VOWRaise%^StrGStem%^NoPAL        Harm-Neutr_SG-NOM  ; !!= * @CODE@ no final palatal
:%^VOWLower%^WGStem%^NoPAL%>i       SG-GEN_ZERO-STEM        ; !!=    * @CODE@ poomi
:%^VOWRaise%^StrGStem%^NoPAL%>i       Harm-Neutr_SG-ILL_ZERO        ;
:%^VOWRaise%^StrGStem%^NoPAL%>i       Harm-Neutr_SG-PAR_ZERO        ;

LEXICON NMN_38PUUM1/SUEUEK1-PL 
:%^VOWLower%^WGStem%^NoPAL%>i       Harm-Neutr_PL-NOM ;
:%^VOWRaise%^StrGStem%^NoPAL%>%{eõ%}    PL-GEN_ZERO ;
:%^VOWRaise%^StrGStem%^NoPAL%>%{eõ%}    Harm-Neutr_PL-PAR_ZERO ;
:%^VOWRaise%^StrGStem%^NoPAL%>%{eõ%}    Harm-Neutr_PL-ILL_ZERO ;
:%^VOWRaise%^StrGStem%^NoPAL%>%{eõ%}    PL-ILL_he ;
:%^VOWRaise%^StrGStem%^NoPAL%>%{eõ%}    PL-ILL_dE ;
:%^VOWLower%^WGStem%^NoPAL%>%{eõ%}    PL-ALL_lE-STEM ;
:%^VOWRaise%^StrGStem%^NoPAL%>%{eõ%}    PL-COM ;


!LEXICON NMN_38HUETT
!  NMN_38HUETT-SG ;
!  NMN_38HUETT-PL ;

LEXICON NMN_38HUETT-SG 
:%^StrGStem        Harm-Neutr_SG-NOM  ;
:%^WGStem%>ü       SG-GEN_ZERO-STEM        ;
:%^StrGStem%>ü       Harm-Neutr_SG-ILL_ZERO        ;
:%^StrGStem%>ü       Harm-Neutr_SG-PAR_ZERO        ;

LEXICON NMN_38HUETT-PL 
:%^WGStem%>ü       Harm-Neutr_PL-NOM ;
:%^StrGStem%>e    PL-GEN_ZERO ;
:%^StrGStem%>e    Harm-Neutr_PL-PAR_ZERO ;
:%^StrGStem%>e    Harm-Neutr_PL-ILL_ZERO ;
:%^StrGStem%>e    PL-ILL_he ;
:%^StrGStem%>e    PL-ALL_lE-STEM ;

!LEXICON NMN_38KULD !!= * __@CODE@__ kuld:kuld
!! kuld:kul%{dl%}
!!€gt-norm: Noun 38 kuld
!!€ kuld        kuld+N+Sg+Nom:
!!€ kulla       kuld+N+Sg+Gen:
!!€ kulda       kuld+N+Sg+Par:
!!€ kulda       kuld+N+Sg+Ill:
!!€ kullast     kuld+N+Sg+Ela:
!!€ kullalõ     kuld+N+Sg+All:
!!€ kullal      kuld+N+Sg+Ade:
!!€ kullalt     kuld+N+Sg+Abl:
!!€ kullas      kuld+N+Sg+Tra:
!!€ kullaniq    kuld+N+Sg+Ter:
!!€ kullaldaq   kuld+N+Sg+Abe:
!!€ kullagaq    kuld+N+Sg+Com:
!!€ kullaq      kuld+N+Pl+Nom:
!!€ kuldõ       kuld+N+Pl+Par:
!!€ kuldõhe     kuld+N+Pl+Ill:
!!€ kullõst     kuld+N+Pl+Ela:
!!€ kullõlõ     kuld+N+Pl+All:
!!€ kullõl      kuld+N+Pl+Ade:
!!€ kullõlt     kuld+N+Pl+Abl:
!!€ kullõs      kuld+N+Pl+Tra:
!!€ kullõniq    kuld+N+Pl+Ter:
!!€ kullõldaq   kuld+N+Pl+Abe:
!!€ kuldõgaq    kuld+N+Pl+Com:
!!! Derived from PUHM, Gradation="yes", stem="+Sg+Nom"
!  NMN_38KULD-SG ;
!  NMN_38KULD-PL ;

LEXICON NMN_38KULD-SG 
:%^StrGStem ATTESTED-NOUN-STEM-CONTINUED ;
:%^StrGStem        Harm-Neutr_SG-NOM  ;
:%^WGStem%>%{aä%}       SG-GEN_ZERO-STEM        ;
:%^StrGStem%>%{aä%}       Harm-Neutr_SG-ILL_ZERO        ;
:%^StrGStem%>%{aä%}       Harm-Neutr_SG-PAR_ZERO        ;

LEXICON NMN_38KULD-PL 
:%^WGStem%>%{aä%}       Harm-Neutr_PL-NOM ;
:%^StrGStem%>õ    PL-GEN_ZERO ;
:%^StrGStem%>õ    Harm-Neutr_PL-PAR_ZERO ;
:%^StrGStem%>õ    Harm-Neutr_PL-ILL_ZERO ;
:%^StrGStem%>õ    PL-ILL_he ;
:%^StrGStem%>õ    PL-ILL_dE ;
:%^WGStem%>õ    PL-ALL_lE-STEM ;
:%^StrGStem%>õ    PL-COM ;

!LEXICON NMN_38POIG !!= * __@CODE@__ kuld:kuld
!!! Derived from PUHM, Gradation="yes", stem="+Sg+Nom"
!  NMN_38POIG-SG ;
!  NMN_38POIG-PL ;

LEXICON NMN_38POIG-SG 
:oig ATTESTED-NOUN-STEM-CONTINUED ;
:oig        Harm-Neutr_SG-NOM  ;
:uja       SG-GEN_ZERO-STEM        ;
:oig%>a       Harm-Neutr_SG-ILL_ZERO        ;
:oig%>a       Harm-Neutr_SG-PAR_ZERO        ;

LEXICON NMN_38POIG-PL 
:uja       Harm-Neutr_PL-NOM ;
:oig%>õ    PL-GEN_ZERO ;
:oig%>õ    Harm-Neutr_PL-PAR_ZERO ;
:oig%>õ    Harm-Neutr_PL-ILL_ZERO ;
:oig%>õ    PL-ILL_he ;
:oig%>õ    PL-ILL_dE ;
:uj%>õ    PL-ALL_lE-STEM ;
:oig%>õ    PL-COM ;

!LEXICON NMN_38PUTR !!= * __@CODE@__ putr:putr
!! Derived from PUHM, Gradation="yes", stem="+Sg+Nom"
!! stem_vowel="o"
!  NMN_38PUTR-SG ;
!  NMN_38PUTR-PL ;
LEXICON NMN_38PUTR-SG 
ATTESTED-NOUN-STEM-CONTINUED ;
:%^StrGStem        Harm-Neutr_SG-NOM  ;
:%^WGStem%>o       SG-GEN_ZERO-STEM        ;
:%^StrGStem%>o       Harm-Neutr_SG-ILL_ZERO        ;
:%^StrGStem%>o       Harm-Neutr_SG-PAR_ZERO        ;

LEXICON NMN_38PUTR-PL 
:%^WGStem%>o       Harm-Neutr_PL-NOM ;
:%^WGStem%>õ    PL-GEN_ZERO ;
:%^StrGStem%>õ    Harm-Neutr_PL-PAR_ZERO ;
:%^StrGStem%>õ    Harm-Neutr_PL-ILL_ZERO ;
:%^StrGStem%>õ    PL-ILL_hE ;
:%^WGStem%>õ    PL-ALL_lE-STEM ;

!LEXICON NMN_39VIDO !!= * @CODE@ vido:vido
!  NMN_39VIDO-SG ;
!  NMN_39VIDO-PL ;
LEXICON NMN_39VIDO-SG 
:%^Pen%^G2        Harm-Neutr_SG-NOM  ;
:%^Pen%^G1        SG-GEN_ZERO-STEM        ;
:%^Pen%^G3 Harm-Neutr_SG-PAR_ZERO    ;
:%^Pen%^G4 Harm-Neutr_SG-ILL_ZERO   ;

LEXICON NMN_39VIDO-PL 
:%^Pen%^G1        Harm-Neutr_PL-NOM ;
:%^Pen%^G3%^VowRM%>%{eõ%}  PL-GEN_ZERO ;
:%^Pen%^G4%^VowRM%>%{eõ%}      Harm-Neutr_PL-ILL_ZERO       ;
:%^Pen%^G4%^VowRM%>%{eõ%}      PL-ILL_he       ;
:%^Pen%^G4%^VowRM%>%{eõ%}      PL-ILL_dE       ;
:%^Pen%^G3%^VowRM%>%{eõ%}      Harm-Neutr_PL-PAR_ZERO        ;
:%^Pen%^G3%^VowRM%>%{eõ%}      PL-ALL_lE-STEM       ;
:%^Pen%^G3%^VowRM%>%{aä%}  PL-GEN_ZERO ;
:%^Pen%^G4%^VowRM%>%{aä%}      Harm-Neutr_PL-ILL_ZERO       ;
:%^Pen%^G4%^VowRM%>%{aä%}      PL-ILL_he       ;
:%^Pen%^G4%^VowRM%>%{aä%}      PL-ILL_dE       ;
:%^Pen%^G3%^VowRM%>%{aä%}      Harm-Neutr_PL-PAR_ZERO        ;
:%^Pen%^G3%^VowRM%>%{aä%}      PL-ALL_lE-STEM       ;
:%^Pen%^G3%^VowRM%>%{aä%} PL-COM ;
:%^Pen%^G3%^VowRM%>%{eõ%} PL-COM ;

!LEXICON NMN_39HAEBUE !!= * @CODE@ häbü:häbü
!  NMN_39HAEBUE-SG ;
!  NMN_39HAEBUE-PL ;
LEXICON NMN_39HAEBUE-SG 
:%^Pen%^G2        Harm-Neutr_SG-NOM  ;
:%^Pen%^G1        SG-GEN_ZERO-STEM        ;
:%^Pen%^G3 Harm-Neutr_SG-PAR_ZERO    ;
:%^Pen%^G4 Harm-Neutr_SG-ILL_ZERO   ;

LEXICON NMN_39HAEBUE-PL 
:%^Pen%^G1        Harm-Neutr_PL-NOM ;
:%^Pen%^G3%^VowRM%>%{eõ%}  PL-GEN_ZERO ;
:%^Pen%^G4%^VowRM%>%{eõ%}      Harm-Neutr_PL-ILL_ZERO       ;
:%^Pen%^G4%^VowRM%>%{eõ%}      PL-ILL_he       ;
:%^Pen%^G4%^VowRM%>%{eõ%}      PL-ILL_dE       ;
:%^Pen%^G3%^VowRM%>%{eõ%}      Harm-Neutr_PL-PAR_ZERO        ;
:%^Pen%^G3%^VowRM%>%{eõ%}      PL-ALL_lE-STEM       ;
:%^Pen%^G3%^VowRM%>%{aä%}  PL-GEN_ZERO ;
:%^Pen%^G4%^VowRM%>%{aä%}      Harm-Neutr_PL-ILL_ZERO       ;
:%^Pen%^G4%^VowRM%>%{aä%}      PL-ILL_he       ;
:%^Pen%^G4%^VowRM%>%{aä%}      PL-ILL_dE       ;
:%^Pen%^G3%^VowRM%>%{aä%}      Harm-Neutr_PL-PAR_ZERO        ;
:%^Pen%^G3%^VowRM%>%{aä%}      PL-ALL_lE-STEM       ;
:%^Pen%^G3%^VowRM%>%{aä%} PL-COM ;
:%^Pen%^G3%^VowRM%>%{eõ%} PL-COM ;


LEXICON NMN_40TALO/HELUE
! G2, G3
  NMN_40TALO/HELUE-SG ;
  NMN_40TALO/HELUE-PL ;
LEXICON NMN_40TALO/HELUE-SG 
:%^Pen%^WGStem        Harm-Neutr_SG-NOM  ;
:%^Pen%^WGStem       SG-GEN_ZERO-STEM        ;
:%^Pen%^StrGStem       Harm-Neutr_SG-ILL_ZERO        ;
:%^Pen%^StrGStem       Harm-Neutr_SG-PAR_ZERO        ;

LEXICON NMN_40TALO/HELUE-PL 
:%^Pen%^WGStem       Harm-Neutr_PL-NOM ;
:%^Pen%^StrGStem%^VowRM%{aä%}    PL-GEN_ZERO ;
:%^Pen%^StrGStem%^VowRM%{eõ%}    PL-GEN_ZERO ;
:%^Pen%^StrGStem%^VowRM%{eõ%}    Harm-Neutr_PL-PAR_ZERO ;
:%^Pen%^StrGStem%^VowRM%{aä%}    Harm-Neutr_PL-PAR_ZERO ;
:%^Pen%^StrGStem%^VowRM%{eõ%}    Harm-Neutr_PL-ILL_ZERO ;
:%^Pen%^StrGStem%^VowRM%{aä%}    Harm-Neutr_PL-ILL_ZERO ;
:%^Pen%^StrGStem%^VowRM%{eõ%}    PL-ILL_he ;
:%^Pen%^StrGStem%^VowRM%{aä%}    PL-ILL_he ;
:%^Pen%^StrGStem%^VowRM%{eõ%}    PL-ILL_dE ;
:%^Pen%^StrGStem%^VowRM%{aä%}    PL-ILL_dE ;
:%^Pen%^WGStem%^VowRM%{eõ%}    PL-ALL_lE-STEM ;
:%^Pen%^WGStem%^VowRM%{aä%}    PL-ALL_lE-STEM ;
:%^Pen%^StrGStem%^VowRM%{eõ%}    PL-ALL_lE-STEM ;
:%^Pen%^StrGStem%^VowRM%{aä%}    PL-ALL_lE-STEM ;
:%^Pen%^StrGStem%^VowRM%{eõ%} PL-COM ;
:%^Pen%^StrGStem%^VowRM%{aä%} PL-COM ;

!LEXICON NMN_40SAVV/TUEKK !!= * @CODE@ savv:savvu tükk:tü%{kØ%}kü
!  NMN_40SAVV/TUEKK-SG ;
!  NMN_40SAVV/TUEKK-PL ;
LEXICON NMN_40SAVV/TUEKK-SG 
:%^Pen%^StrGStem%^VowRM        Harm-Neutr_SG-NOM  ;
:%^Pen%^WGStem       SG-GEN_ZERO-STEM        ;
:%^Pen%^StrGStem       Harm-Neutr_SG-ILL_ZERO        ;
:%^Pen%^StrGStem       Harm-Neutr_SG-PAR_ZERO        ;

LEXICON NMN_40SAVV/TUEKK-PL 
:%^Pen%^WGStem       Harm-Neutr_PL-NOM ;
:%^Pen%^StrGStem%^VowRM%{aä%}    PL-GEN_ZERO ;
:%^Pen%^StrGStem%^VowRM%{eõ%}    PL-GEN_ZERO ;
:%^Pen%^StrGStem%^VowRM%{eõ%}    Harm-Neutr_PL-PAR_ZERO ;
:%^Pen%^StrGStem%^VowRM%{aä%}    Harm-Neutr_PL-PAR_ZERO ;
:%^Pen%^StrGStem%^VowRM%{eõ%}    Harm-Neutr_PL-ILL_ZERO ;
:%^Pen%^StrGStem%^VowRM%{aä%}    Harm-Neutr_PL-ILL_ZERO ;
:%^Pen%^StrGStem%^VowRM%{eõ%}    PL-ILL_hE ;
:%^Pen%^StrGStem%^VowRM%{aä%}    PL-ILL_hE ;
:%^Pen%^StrGStem%^VowRM%{eõ%}    PL-ILL_dE ;
:%^Pen%^StrGStem%^VowRM%{aä%}    PL-ILL_dE ;
:%^Pen%^WGStem%^VowRM%{eõ%}    PL-ALL_lE-STEM ;
:%^Pen%^WGStem%^VowRM%{aä%}    PL-ALL_lE-STEM ;
:%^Pen%^StrGStem%^VowRM%{eõ%}    PL-COM ;
:%^Pen%^StrGStem%^VowRM%{aä%}    PL-COM ;



!LEXICON NMN_40UJA/XX
! G2, G3
!  NMN_40UJA/XX-SG ;
!  NMN_40UJA/XX-PL ;
LEXICON NMN_40UJA/XX-SG !uja:u%{jØ%}ja N_40UJA "_uja, ujja uia__uja_"
:%^Pen%^WGStem        Harm-Neutr_SG-NOM  ;
:%^Pen%^WGStem       SG-GEN_ZERO-STEM        ;
:%^Pen%^StrGStem       Harm-Neutr_SG-ILL_ZERO        ;
:%^Pen%^StrGStem       Harm-Neutr_SG-PAR_ZERO        ;

LEXICON NMN_40UJA/XX-PL 
:%^Pen%^WGStem       Harm-Neutr_PL-NOM ;
:%^Pen%^StrGStem%^VowRM%{aä%}    PL-GEN_ZERO ;
:%^Pen%^StrGStem%^VowRM%{eõ%}    PL-GEN_ZERO ;
:%^Pen%^StrGStem%^VowRM%{eõ%}    Harm-Neutr_PL-PAR_ZERO ;
:%^Pen%^StrGStem%^VowRM%{aä%}    Harm-Neutr_PL-PAR_ZERO ;
:%^Pen%^StrGStem%^VowRM%{eõ%}    Harm-Neutr_PL-ILL_ZERO ;
:%^Pen%^StrGStem%^VowRM%{aä%}    Harm-Neutr_PL-ILL_ZERO ;
:%^Pen%^StrGStem%^VowRM%{eõ%}    PL-ILL_hE ;
:%^Pen%^StrGStem%^VowRM%{aä%}    PL-ILL_hE ;
:%^Pen%^WGStem%^VowRM%{eõ%}    PL-ALL_lE-STEM ;
:%^Pen%^WGStem%^VowRM%{aä%}    PL-ALL_lE-STEM ;
:%^Pen%^StrGStem%^VowRM%{eõ%}    PL-ALL_lE-STEM ;
:%^Pen%^StrGStem%^VowRM%{aä%}    PL-ALL_lE-STEM ;

!LEXICON NMN_41KAND !!= @CODE@ kand:kand
!  NMN_41KAND-SG ;
!  NMN_41KAND-PL ;

!LEXICON NMN_41KAND-SG 
!        Harm-Neutr_SG-NOM  ;
!:%^WGStem%>o       SG-GEN_ZERO-STEM        ;
!:%>o       Harm-Neutr_SG-ILL_ZERO        ;
!:%>o       Harm-Neutr_SG-PAR_ZERO        ;

!LEXICON NMN_41KAND-PL 
!:%^WGStem%>o       Harm-Neutr_PL-NOM ;
!:õ    PL-GEN_ZERO ;
!:õ    Harm-Neutr_PL-PAR_ZERO ;
!:õ    PL-ILL_he ;
!:%^WGStem%>õ    PL-ALL_lE-STEM ;

!:õ    PL-COM ;

!!+Use/NG+Err/Orth:a    PL-GEN_ZERO ;
!!+Use/NG+Err/Orth:a    Harm-Neutr_PL-PAR_ZERO ;
!+Use/NG+Err/Orth:õ    Harm-Neutr_PL-ILL_ZERO ;
!+Use/NG+Err/Orth:a    Harm-Neutr_PL-ILL_ZERO ;
!+Use/NG+Err/Orth:a    PL-ILL_he ;
!+Use/NG+Err/Orth:õ    PL-ILL_dE ;
!!+Use/NG+Err/Orth:a    PL-ILL_dE ;
!+Use/NG+Err/Orth:%^WGStem%>e    PL-ALL_lE-STEM ;
!!+Use/NG+Err/Orth:%^WGStem%>%{aä%}    PL-ALL_lE-STEM ; Is this needed for KAND?
!+Use/NG+Err/Orth:a    PL-COM ;

!LEXICON NMN_41JUHT1 !!= * @CODE@ juht́:juh%{tt́Ø%}i
!  NMN_41JUHT1-SG ;
!  NMN_41JUHT1-PL ;

LEXICON NMN_41JUHT1-SG 
:%^StrGStem%^PAL        Harm-Neutr_SG-NOM  ;
+Err/Orth-no-pal:%^StrGStem%^NoPAL        Harm-Neutr_SG-NOM  ; !!= * @CODE@ no final palatal
:%^WGStem%^NoPAL%>i       SG-GEN_ZERO-STEM        ;
:%^StrGStem%^NoPAL%>i       Harm-Neutr_SG-ILL_ZERO        ;
:%^StrGStem%^NoPAL%>i       Harm-Neutr_SG-PAR_ZERO        ;

LEXICON NMN_41JUHT1-PL 
:%^WGStem%^NoPAL%>i       Harm-Neutr_PL-NOM ;
:%^WGStem%^NoPAL%>õ    PL-GEN_ZERO ;
:%^StrGStem%^NoPAL%>õ    Harm-Neutr_PL-PAR_ZERO ;
:%^StrGStem%^NoPAL%>õ    Harm-Neutr_PL-ILL_ZERO ;
:%^StrGStem%^NoPAL%>õ    PL-ILL_hE ;
:%^WGStem%^NoPAL%>õ    PL-ALL_lE-STEM ;

! Test data:
!!€gt-norm: juht́
!!€ juht́: juht́+N+Sg+Nom
!!€ juhi: juht́+N+Sg+Gen
!!€ juhtõ: juht́+N+Sg+Par
!!€ juhtõ: juht́+N+Sg+Ill
!!€ juhin: juht́+N+Sg+Ine
!!€ juhist: juht́+N+Sg+Ela
!!€ juhilõ: juht́+N+Sg+All
!!€ juhil: juht́+N+Sg+Ade
!!€ juhilt: juht́+N+Sg+Abl
!!€ juhis: juht́+N+Sg+Tra
!!€ juhiniq: juht́+N+Sg+Ter
!!€ juhildaq: juht́+N+Sg+Abe
!!€ juhigaq: juht́+N+Sg+Com
!!€ juhiq: juht́+N+Pl+Nom
!!€ juhõ: juht́+N+Pl+Gen
!!€ juhtõ: juht́+N+Pl+Par
!!€ juhtõhõ: juht́+N+Pl+Ill
!!€ juhõn: juht́+N+Pl+Ine
!!€ juhõst: juht́+N+Pl+Ela
!!€ juhõlõ: juht́+N+Pl+All
!!€ juhõl: juht́+N+Pl+Ade
!!€ juhõlt: juht́+N+Pl+Abl
!!€ juhõs: juht́+N+Pl+Tra
!!€ juhõniq: juht́+N+Pl+Ter
!!€ juhõldaq: juht́+N+Pl+Abe
!!€ juhõgaq: juht́+N+Pl+Com



!LEXICON NMN_41AIG !!= @CODE@ aig:aigo, laul:laulu
!  NMN_41AIG-SG ;
!  NMN_41AIG-PL ;

LEXICON NMN_41AIG-SG 
:ig        Harm-Neutr_SG-NOM  ;
:%>o       SG-GEN_ZERO-STEM        ;
:igo       Harm-Neutr_SG-ILL_ZERO        ;
:igo       Harm-Neutr_SG-PAR_ZERO        ;

LEXICON NMN_41AIG-PL 
:%>o       Harm-Neutr_PL-NOM ;
:igõ    PL-GEN_ZERO ;
:igõ    Harm-Neutr_PL-PAR_ZERO ;
:igõ    PL-ILL_he ;
:igõ    Harm-Neutr_PL-ILL_ZERO ;
:igõ    PL-ILL_dE ;
:%>e    PL-ALL_lE-STEM ;
:igõ    PL-COM ;


!LEXICON NMN_41ASK/VIIT !!= @CODE@ ask:asko, laul:laulu
!  NMN_41ASK/VIIT-SG ;
!  NMN_41ASK/VIIT-PL ;

LEXICON NMN_41ASK/VIIT-SG !CHECK VOW HEIGHT 2019-08-30
:%^Pen%^VOWRaise%^Pen%^StrGStem%^VowRM        Harm-Neutr_SG-NOM  ;
:%^Pen%^VOWLower%^Pen%^WGStem       SG-GEN_ZERO-STEM        ;
:%^Pen%^VOWRaise%^Pen%^StrGStem       Harm-Neutr_SG-ILL_ZERO        ;
:%^Pen%^VOWRaise%^Pen%^StrGStem       Harm-Neutr_SG-PAR_ZERO        ;

LEXICON NMN_41ASK/VIIT-PL 
:%^Pen%^VOWLower%^Pen%^WGStem       Harm-Neutr_PL-NOM ;
:%^Pen%^VOWRaise%^Pen%^StrGStem%^VowRM%>%{eõ%}    PL-GEN_ZERO ;
:%^Pen%^VOWRaise%^Pen%^StrGStem%^VowRM%>%{eõ%}    Harm-Neutr_PL-PAR_ZERO ;
:%^Pen%^VOWRaise%^Pen%^StrGStem%^VowRM%>%{eõ%}    PL-ILL_he ;
:%^Pen%^VOWLower%^Pen%^WGStem%^VowRM%>%{eõ%}    PL-ALL_lE-STEM ;

:%^Pen%^VOWRaise%^Pen%^StrGStem%^VowRM%>%{eõ%}    PL-COM ;

+Use/NG+Err/Orth:%^Pen%^VOWRaise%^Pen%^StrGStem%^VowRM%>%{aä%}    PL-GEN_ZERO ;
+Use/NG+Err/Orth:%^Pen%^VOWRaise%^Pen%^StrGStem%^VowRM%>%{aä%}    Harm-Neutr_PL-PAR_ZERO ;
+Use/NG+Err/Orth:%^Pen%^VOWRaise%^Pen%^StrGStem%^VowRM%>%{eõ%}    Harm-Neutr_PL-ILL_ZERO ;
+Use/NG+Err/Orth:%^Pen%^VOWRaise%^Pen%^StrGStem%^VowRM%>%{eõ%}    PL-ILL_dE ;
+Use/NG+Err/Orth:%^Pen%^VOWRaise%^Pen%^StrGStem%^VowRM%>%{aä%}    Harm-Neutr_PL-ILL_ZERO ;
+Use/NG+Err/Orth:%^Pen%^VOWRaise%^Pen%^StrGStem%^VowRM%>%{aä%}    PL-ILL_dE ;
+Use/NG+Err/Orth:%^Pen%^VOWRaise%^Pen%^StrGStem%^VowRM%>%{aä%}    PL-ILL_he ;
+Use/NG+Err/Orth:%^Pen%^VOWLower%^Pen%^WGStem%^VowRM%>%{aä%}    PL-ALL_lE-STEM ;
:%^Pen%^VOWLower%^Pen%^StrGStem%^VowRM%>%{aä%}    PL-COM ;


!LEXICON NMN_41LAUL !!= @CODE@ laul:laul
!  NMN_41LAUL-SG ;
!  NMN_41LAUL-PL ;

!LEXICON NMN_41LAUL-SG 
!        Harm-Neutr_SG-NOM  ;
!:%^WGStem%>o       SG-GEN_ZERO-STEM        ;
!:%>o       Harm-Neutr_SG-ILL_ZERO        ;
!:%>o       Harm-Neutr_SG-PAR_ZERO        ;

!LEXICON NMN_41LAUL-PL 
!:%^WGStem%>o       Harm-Neutr_PL-NOM ;
!:õ    PL-GEN_ZERO ;
!:õ    Harm-Neutr_PL-PAR_ZERO ;
!:õ    PL-ILL_he ;
!:%^WGStem%>õ    PL-ALL_lE-STEM ;

!:õ    PL-COM ;

!!+Use/NG+Err/Orth:a    PL-GEN_ZERO ;
!!+Use/NG+Err/Orth:a    Harm-Neutr_PL-PAR_ZERO ;
!+Use/NG+Err/Orth:õ    Harm-Neutr_PL-ILL_ZERO ;
!+Use/NG+Err/Orth:a    Harm-Neutr_PL-ILL_ZERO ;
!+Use/NG+Err/Orth:a    PL-ILL_he ;
!+Use/NG+Err/Orth:õ    PL-ILL_dE ;
!!+Use/NG+Err/Orth:a    PL-ILL_dE ;
!+Use/NG+Err/Orth:%^WGStem%>e    PL-ALL_lE-STEM ;
!+Use/NG+Err/Orth:a    PL-COM ;


!LEXICON NMN_42VARI !!= * @CODE@ vari:va%{rŕ%}%{jiØ%}o
!  NMN_42VARI-SG ;
!  NMN_42VARI-PL ;

LEXICON NMN_42VARI-SG 
:%^Pen%^NoPAL%^Pen%^JI2I%^VowRM        Harm-Neutr_SG-NOM  ;
:%^Pen%^PAL%^Pen%^JI20       SG-GEN_ZERO-STEM        ; !!= * @CODE@ vaŕo
+Err/Orth-no-pal:%^Pen%^NoPAL%^Pen%^JI20       SG-GEN_ZERO-STEM        ; !!= * @CODE@ vaŕo
:%^Pen%^NoPAL%^Pen%^JI2J       Harm-Neutr_SG-ILL_ZERO        ;
:%^Pen%^NoPAL%^Pen%^JI2J       Harm-Neutr_SG-PAR_ZERO        ;

LEXICON NMN_42VARI-PL 
:%^Pen%^NoPAL%^Pen%^JI20    Harm-Neutr_PL-NOM ;
:%^Pen%^NoPAL%^Pen%^JI2J%^VowRM%>õ    PL-GEN_ZERO ; !!= * @CODE@ varjõ
:%^Pen%^NoPAL%^Pen%^JI2J%^VowRM%>õ    Harm-Neutr_PL-PAR_ZERO ;
:%^Pen%^NoPAL%^Pen%^JI2J%^VowRM%>õ    PL-ILL_he ;
:%^Pen%^NoPAL%^Pen%^JI20%^VowRM%>%{eõ%}    PL-ALL_lE-STEM ;
:%^Pen%^NoPAL%^Pen%^JI2J%^VowRM%>%{eõ%} PL-COM ;
:%^Pen%^NoPAL%^Pen%^JI2J%^VowRM%>%{aä%} PL-COM ;

+Use/NG+Err/Orth:%^Pen%^NoPAL%^Pen%^JI2J%^VowRM%>%{aä%}    PL-GEN_ZERO ;
+Use/NG+Err/Orth:%^Pen%^NoPAL%^Pen%^JI2J%^VowRM%>%{aä%}    Harm-Neutr_PL-PAR_ZERO ;
+Use/NG+Err/Orth:%^Pen%^NoPAL%^Pen%^JI2J%^VowRM%>%{aä%}    Harm-Neutr_PL-ILL_ZERO ;
+Use/NG+Err/Orth:%^Pen%^NoPAL%^Pen%^JI2J%^VowRM%>õ    Harm-Neutr_PL-ILL_ZERO ;
+Use/NG+Err/Orth:%^Pen%^NoPAL%^Pen%^JI2J%^VowRM%>%{aä%}    PL-ILL_dE ;
+Use/NG+Err/Orth:%^Pen%^NoPAL%^Pen%^JI2J%^VowRM%>õ    PL-ILL_dE ;
+Use/NG+Err/Orth:%^Pen%^NoPAL%^Pen%^JI2J%^VowRM%>%{aä%}    PL-ILL_he ;
+Use/NG+Err/Orth:%^Pen%^NoPAL%^Pen%^JI20%^VowRM%>%{aä%}    PL-ALL_lE-STEM ;


LEXICON NMN_43KANARIK/ELAENIK
  NMN_43KANARIK/ELAENIK-SG ;
  NMN_43KANARIK/ELAENIK-PL ;

LEXICON NMN_43KANARIK/ELAENIK-SG  !usklik+A:%{ˋØ%}#uskli%{kØ%}%{kg%}
:%^G3        Harm-Neutr_SG-NOM  ;
:%^G2%>u       SG-GEN_ZERO-STEM        ;
:%^G4%>u       Harm-Neutr_SG-ILL_ZERO        ;
:%^G4%>u       Harm-Neutr_SG-PAR_ZERO        ;

LEXICON NMN_43KANARIK/ELAENIK-PL 
:%^G2%>u       Harm-Neutr_PL-NOM ;
NMN_43KANARIK/ELAENIK-PL-OBL ;
@R.VowHarm.F@+Err/Orth-front:@R.VowHarm.F@%{front%} NMN_43KANARIK/ELAENIK-PL-OBL ;

LEXICON NMN_43KANARIK/ELAENIK-PL-OBL
:%^G3%>%{eõ%}    PL-GEN_ZERO ;
:%^G4%>%{eõ%}    PL-ILL_hE ;
:%^G4%>%{eõ%}    Harm-Neutr_PL-PAR_ZERO ;
:%^G3%>%{eõ%}    PL-ALL_lE-STEM ;
:%^G3%>%{eõ%}       PL-COM ;


+Use/NG+Err/Orth:%^G2%>%{aä%}    PL-ALL_lE-STEM ;
+Use/NG+Err/Orth:%^G4%>%{aä%}    PL-GEN_ZERO ;
+Use/NG+Err/Orth:%^G4%>%{eõ%}    Harm-Neutr_PL-ILL_ZERO ;
+Use/NG+Err/Orth:%^G4%>%{aä%}    Harm-Neutr_PL-ILL_ZERO ;
+Use/NG+Err/Orth:%^G4%>%{eõ%}    PL-ILL_dE ;
+Use/NG+Err/Orth:%^G4%>%{aä%}    PL-ILL_he ;
+Use/NG+Err/Orth:%^G4%>%{aä%}    PL-ILL_dE ;
+Use/NG+Err/Orth:%^G4%>%{aä%}    Harm-Neutr_PL-PAR_ZERO ;
+Use/NG+Err/Orth:%^G2%>%{aä%}       PL-COM ;

! for k,t,p 3,2,4
! for l 2,1,4
! Test data:
!!€gt-norm: kanarik #
!!€ kanarik: kanarik+N+Sg+Nom
!!€ kanarigu: kanarik+N+Sg+Gen
!!€ kanarikku: kanarik+N+Sg+Par
!!€ kanarikku: kanarik+N+Sg+Ill
!!€ kanarigun: kanarik+N+Sg+Ine
!!€ kanarigust: kanarik+N+Sg+Ela
!!€ kanarigulõ: kanarik+N+Sg+All
!!€ kanarigul: kanarik+N+Sg+Ade
!!€ kanarigult: kanarik+N+Sg+Abl
!!€ kanarigus: kanarik+N+Sg+Tra
!!€ kanariguniq: kanarik+N+Sg+Ter
!!€ kanariguldaq: kanarik+N+Sg+Abe
!!€ kanarigugaq: kanarik+N+Sg+Com
!!€ kanariguq: kanarik+N+Pl+Nom
!!€ kanarikkõ: kanarik+N+Pl+Gen
!!€ kanarikkõ: kanarik+N+Pl+Par
!!€ kanarikkõhe: kanarik+N+Pl+Ill
!!€ kanarigõn: kanarik+N+Pl+Ine
!!€ kanarigõst: kanarik+N+Pl+Ela
!!€ kanarigõlõ: kanarik+N+Pl+All
!!€ kanarigõl: kanarik+N+Pl+Ade
!!€ kanarigõlt: kanarik+N+Pl+Abl
!!€ kanarigõs: kanarik+N+Pl+Tra
!!€ kanarigõniq: kanarik+N+Pl+Ter
!!€ kanarigõldaq: kanarik+N+Pl+Abe
!!€ kanarigõgaq: kanarik+N+Pl+Com

!LEXICON NMN_43SASLWK1/XX
!  NMN_43SASLWK1/XX-SG ;
!  NMN_43SASLWK1/XX-PL ;

LEXICON NMN_43SASLWK1/XX-SG 

:%^G3%^PAL        Harm-Neutr_SG-NOM  ;
+Err/Orth-no-pal:%^G3%^NoPAL%>        Harm-Neutr_SG-NOM  ;
:%^VOWLower%^G2%^NoPAL%>i       SG-GEN_ZERO-STEM        ;
:%^VOWRaise%^G4%^NoPAL%>i       Harm-Neutr_SG-ILL_ZERO        ;
:%^VOWRaise%^G4%^NoPAL%>i       Harm-Neutr_SG-PAR_ZERO        ;

LEXICON NMN_43SASLWK1/XX-PL 
:%^VOWLower%^G2%^NoPAL%>i       Harm-Neutr_PL-NOM ;
:%^VOWRaise%^G4%^NoPAL%>%{eõ%}    PL-GEN_ZERO ;
:%^VOWRaise%^G4%^NoPAL%>%{eõ%}    PL-ILL_he ;
:%^VOWRaise%^G4%^NoPAL%>%{eõ%}    Harm-Neutr_PL-PAR_ZERO ;
:%^VOWLower%^G2%^NoPAL%>%{eõ%}    PL-ALL_lE-STEM ;
:%^VOWLower%^G2%^NoPAL%>%{eõ%}       PL-COM ;

! for k,t,p 3,2,4
! for l,n,r 2,1,4
! Test data:
!!€gt-norm: saslõḱ #
!!€ saslõḱ: saslõḱ+N+Sg+Nom
!!€ saslõgi: saslõḱ+N+Sg+Gen
!!€ saslõkki: saslõḱ+N+Sg+Par
!!€ saslõkki: saslõḱ+N+Sg+Ill
!!€ saslõgin: saslõḱ+N+Sg+Ine
!!€ saslõgist: saslõḱ+N+Sg+Ela
!!€ saslõgilõ: saslõḱ+N+Sg+All
!!€ saslõgil: saslõḱ+N+Sg+Ade
!!€ saslõgilt: saslõḱ+N+Sg+Abl
!!€ saslõgis: saslõḱ+N+Sg+Tra
!!€ saslõginiq: saslõḱ+N+Sg+Ter
!!€ saslõgildaq: saslõḱ+N+Sg+Abe
!!€ saslõgigaq: saslõḱ+N+Sg+Com
!!€ saslõgiq: saslõḱ+N+Pl+Nom
!!€ saslõkke: saslõḱ+N+Pl+Gen
!!€ saslõkke: saslõḱ+N+Pl+Par
!!€ saslõkkehe: saslõḱ+N+Pl+Ill
!!€ saslõgen: saslõḱ+N+Pl+Ine
!!€ saslõgest: saslõḱ+N+Pl+Ela
!!€ saslõgelõ: saslõḱ+N+Pl+All
!!€ saslõgel: saslõḱ+N+Pl+Ade
!!€ saslõgelt: saslõḱ+N+Pl+Abl
!!€ saslõges: saslõḱ+N+Pl+Tra
!!€ saslõgeniq: saslõḱ+N+Pl+Ter
!!€ saslõgeldaq: saslõḱ+N+Pl+Abe
!!€ saslõgegaq: saslõḱ+N+Pl+Com

!LEXICON NMN_43APRIL1/SEKRETAER1
!  NMN_43APRIL1/SEKRETAER1-SG ;
!  NMN_43APRIL1/SEKRETAER1-PL ;

LEXICON NMN_43APRIL1/SEKRETAER1-SG 

:%^VOWRaise%^WGStem%^PAL        Harm-Neutr_SG-NOM  ;
+Err/Orth-no-pal:%^WGStem%^NoPAL%>        Harm-Neutr_SG-NOM  ;
:%^VOWLower%^WGStem%^NoPAL%>i       SG-GEN_ZERO-STEM        ;
:%^VOWRaise%^StrGStem%^NoPAL%>i       Harm-Neutr_SG-ILL_ZERO        ;
:%^VOWRaise%^StrGStem%^NoPAL%>i       Harm-Neutr_SG-PAR_ZERO        ;

LEXICON NMN_43APRIL1/SEKRETAER1-PL 
:%^VOWLower%^WGStem%^NoPAL%>i       Harm-Neutr_PL-NOM ;
:%^VOWRaise%^WGStem%^NoPAL%>%{eõ%}    PL-GEN_ZERO ;
:%^VOWRaise%^StrGStem%^NoPAL%>%{eõ%}    PL-ILL_he ;
:%^VOWRaise%^StrGStem%^NoPAL%>%{eõ%}    Harm-Neutr_PL-PAR_ZERO ;
:%^VOWLower%^WGStem%^NoPAL%>%{eõ%}    PL-ALL_lE-STEM ;
:%^VOWLower%^WGStem%^NoPAL%>%{eõ%}       PL-COM ;

! for k,t,p 3,2,4
! for l,n,r 2,1,4
! Test data:
!!€gt-norm: apriĺ #
!!€ apriĺ: apriĺ+N+Sg+Nom
!!€ aprili: apriĺ+N+Sg+Gen
!!€ aprilli: apriĺ+N+Sg+Par
!!€ aprilli: apriĺ+N+Sg+Ill
!!€ aprilin: apriĺ+N+Sg+Ine
!!€ aprilist: apriĺ+N+Sg+Ela
!!€ aprililõ: apriĺ+N+Sg+All
!!€ aprilil: apriĺ+N+Sg+Ade
!!€ aprililt: apriĺ+N+Sg+Abl
!!€ aprilis: apriĺ+N+Sg+Tra
!!€ apriliniq: apriĺ+N+Sg+Ter
!!€ aprilildaq: apriĺ+N+Sg+Abe
!!€ apriligaq: apriĺ+N+Sg+Com
!!€ apriliq: apriĺ+N+Pl+Nom
!!€ aprille: apriĺ+N+Pl+Gen
!!€ aprille: apriĺ+N+Pl+Par
!!€ aprillehe: apriĺ+N+Pl+Ill
!!€ aprilen: apriĺ+N+Pl+Ine
!!€ aprilest: apriĺ+N+Pl+Ela
!!€ aprilelõ: apriĺ+N+Pl+All
!!€ aprilel: apriĺ+N+Pl+Ade
!!€ aprilelt: apriĺ+N+Pl+Abl
!!€ apriles: apriĺ+N+Pl+Tra
!!€ aprileniq: apriĺ+N+Pl+Ter
!!€ aprileldaq: apriĺ+N+Pl+Abe
!!€ aprilegaq: apriĺ+N+Pl+Com

!LEXICON NMN_43AASTAK
!  NMN_43AASTAK-SG ;
!  NMN_43AASTAK-PL ;

LEXICON NMN_43AASTAK-SG 
:%^G3        Harm-Neutr_SG-NOM  ;
:%^G1%>%{aä%}       SG-GEN_ZERO-STEM        ;
:%^G4%>%{aä%}       Harm-Neutr_SG-ILL_ZERO        ;
:%^G4%>%{aä%}       Harm-Neutr_SG-PAR_ZERO        ;

LEXICON NMN_43AASTAK-PL 
:%^G2%>%{aä%}       Harm-Neutr_PL-NOM ;
:%^G4%>õ    PL-GEN_ZERO ;
:%^G4%>õ    PL-ILL_he ;
:%^G4%>õ    Harm-Neutr_PL-PAR_ZERO ;
:%^G2%>õ    PL-ALL_lE-STEM ;
:%^G4%>õ       PL-COM ;




LEXICON NMN_44SWDA !!= * @CODE@ sõda:sõ%{tØ%}%{tdØ%}a
!! gradation: yes
  NMN_44SWDA-SG ;
  NMN_44SWDA-PL ;
LEXICON NMN_44SWDA-SG 
:%^Pen%^G2 Harm-Neutr_SG-NOM  ;
:%^Pen%^G1       SG-GEN_ZERO-STEM        ;
:%^Pen%^G4       Harm-Neutr_SG-ILL_ZERO        ;
:%^Pen%^G3       Harm-Neutr_SG-PAR_ZERO        ;

LEXICON NMN_44SWDA-PL 
:%^Pen%^G1       Harm-Neutr_PL-NOM ;
:%^Pen%^G3%^VowRM%>o    PL-GEN_ZERO ;
:%^Pen%^G3%^VowRM%>o    Harm-Neutr_PL-PAR_ZERO ;
:%^Pen%^G4%^VowRM%>o    Harm-Neutr_PL-ILL_ZERO ;
:%^Pen%^G4%^VowRM%>o    PL-ILL_he ;
:%^Pen%^G4%^VowRM%>o    PL-ILL_dE ;
:%^Pen%^G3%^VowRM%>o  PL-ALL_lE-STEM ;
:%^Pen%^G1%^VowRM%>o  PL-ALL_lE-STEM ;
:%^Pen%^G3%^VowRM%>o  PL-COM ;

! Test data:
!!€gt-norm: sõda
!!€ sõda: sõda+N+Sg+Nom
!!€ sõa: sõda+N+Sg+Gen
!!€ sõta: sõda+N+Sg+Par
!!€ sõtta: sõda+N+Sg+Ill
!!€ sõan: sõda+N+Sg+Ine
!!€ sõast: sõda+N+Sg+Ela
!!€ sõalõ: sõda+N+Sg+All
!!€ sõal: sõda+N+Sg+Ade
!!€ sõalt: sõda+N+Sg+Abl
!!€ sõas: sõda+N+Sg+Tra
!!€ sõaniq: sõda+N+Sg+Ter
!!€ sõaldaq: sõda+N+Sg+Abe
!!€ sõagaq: sõda+N+Sg+Com
!!€ sõaq: sõda+N+Pl+Nom
!!€ sõto: sõda+N+Pl+Gen
!!€ sõto: sõda+N+Pl+Par
!!€ sõttohe: sõda+N+Pl+Ill
!!€ sõton: sõda+N+Pl+Ine
!!€ sõtost: sõda+N+Pl+Ela
!!€ sõtolõ: sõda+N+Pl+All
!!€ sõtol: sõda+N+Pl+Ade
!!€ sõtolt: sõda+N+Pl+Abl
!!€ sõtos: sõda+N+Pl+Tra
!!€ sõtoniq: sõda+N+Pl+Ter
!!€ sõtoldaq: sõda+N+Pl+Abe
!!€ sõtogaq: sõda+N+Pl+Com


LEXICON NMN_45KANA/RIHAE !!= * @CODE@ kana:ka%{nØ%}n%{ao%}
!! * Yaml: **N-kana45**
  NMN_45KANA/RIHAE-SG ;
  NMN_45KANA/RIHAE-PL ;
LEXICON NMN_45KANA/RIHAE-SG 
:%^Pen%^WGStem        Harm-Neutr_SG-NOM  ;
:%^Pen%^WGStem       SG-GEN_ZERO-STEM        ;
:%^Pen%^StrGStem       Harm-Neutr_SG-ILL_ZERO        ;
:%^Pen%^StrGStem       Harm-Neutr_SG-PAR_ZERO        ;

LEXICON NMN_45KANA/RIHAE-PL 
:%^Pen%^WGStem%^PLPRT  PL-ALL_lE-STEM ;
+Use/NG+Err/Orth:%^Pen%^StrGStem%^PLPRT  PL-ALL_lE-STEM ;
:%^Pen%^StrGStem%^PLPRT    PL-COM ;
:%^Pen%^StrGStem%^PLPRT    PL-GEN_ZERO ;
:%^Pen%^StrGStem%^PLPRT    PL-ILL_he ;
+Use/NG+Err/Orth:%^Pen%^StrGStem%^PLPRT    Harm-Neutr_PL-ILL_ZERO ;
+Use/NG+Err/Orth:%^Pen%^StrGStem%^PLPRT    PL-ILL_dE ;
:%^Pen%^WGStem       Harm-Neutr_PL-NOM ;
:%^Pen%^StrGStem%^PLPRT    Harm-Neutr_PL-PAR_ZERO ;

LEXICON NMN_46HAIN  !!= @CODE@ jalg:jalg
!! gradation: no
  NMN_46HAIN-SG ;
  NMN_46HAIN-PL ;
LEXICON NMN_46HAIN-SG 
        Harm-Neutr_SG-NOM  ;
:%>%{aä%}    SG-GEN_ZERO-STEM        ;
:%>%{aä%}    Harm-Neutr_SG-ILL_ZERO        ;
:%>%{aä%}    Harm-Neutr_SG-PAR_ZERO        ;

LEXICON NMN_46HAIN-PL 
:%>%{aä%}    Harm-Neutr_PL-NOM ;
:%>o       PL-GEN_ZERO ;
:%>o       Harm-Neutr_PL-PAR_ZERO ;
:%>o       Harm-Neutr_PL-ILL_ZERO ;
:%>o       PL-ILL_he ;
:%>o       PL-ALL_lE-STEM ;
:%>o     PL-COM ;
+Use/NG+Err/Orth:%>o       PL-ILL_dE ;

LEXICON NMN_46TARK  !!= @CODE@ jalg:jal%{gØ%}
!! gradation: yes
  NMN_46TARK-SG ;
  NMN_46TARK-PL ;
LEXICON NMN_46TARK-SG 
:%^StrGStem        Harm-Neutr_SG-NOM  ;
:%^WGStem%>%{aä%}    SG-GEN_ZERO-STEM        ;
:%^StrGStem%>%{aä%}    Harm-Neutr_SG-ILL_ZERO        ;
:%^StrGStem%>%{aä%}    Harm-Neutr_SG-PAR_ZERO        ;

LEXICON NMN_46TARK-PL 
:%^WGStem%>%{aä%}    Harm-Neutr_PL-NOM ;
:%^StrGStem%>o       PL-GEN_ZERO ;
:%^StrGStem%>o       Harm-Neutr_PL-PAR_ZERO ;
:%^StrGStem%>o       Harm-Neutr_PL-ILL_ZERO ;
:%^StrGStem%>o       PL-ILL_he ;
:%^WGStem%>o       PL-ALL_lE-STEM ;
:%^StrGStem%>o     PL-COM ;
+Use/NG+Err/Orth:%^StrGStem%>o       PL-ILL_dE ;

LEXICON NMN_47ASI !!= * @CODE@ asi:a%{sś%}%{jiØ%}
  NMN_47ASI-SG ;
  NMN_47ASI-PL ;
LEXICON NMN_47ASI-SG 
:%^NoPAL%^JI2I       Harm-Neutr_SG-NOM  ;
:%^PAL%^VowRM%>%{aä%}    SG-GEN_ZERO-STEM        ;
+Err/Orth-no-pal:%^NoPAL%^VowRM%>%{aä%}    SG-GEN_ZERO-STEM        ;
:%^NoPAL%^I2J%>%{aä%}    Harm-Neutr_SG-ILL_ZERO        ;
:%^NoPAL%^I2J%>%{aä%}    Harm-Neutr_SG-PAR_ZERO        ;
LEXICON NMN_47ASI-PL 
:%^PAL%^VowRM%>%{aä%}    Harm-Neutr_PL-NOM ;
+Err/Orth-no-pal:%^NoPAL%^VowRM%>%{aä%}    Harm-Neutr_PL-NOM ;
:%^NoPAL%^I2J%>o       PL-GEN_ZERO ;
:%^NoPAL%^I2J%>o       Harm-Neutr_PL-PAR_ZERO ;
:%^NoPAL%^I2J%>o       PL-ILL_he ;
:%^PAL%^VowRM%>o       PL-ALL_lE-STEM ;
+Err/Orth-no-pal:%^NoPAL%^VowRM%>o       PL-ALL_lE-STEM ;
:%^NoPAL%^I2J%>o       PL-COM ;
+Use/NG+Err/Orth:%^NoPAL%^I2J%>o       Harm-Neutr_PL-ILL_ZERO ;
+Use/NG+Err/Orth:%^NoPAL%^I2J%>o       PL-ILL_dE ;

!LEXICON NMN_47KIRI !!= * @CODE@ kiri:ki%{rŕ%}%{jiØ%}
!  NMN_47KIRI-SG ;
!  NMN_47KIRI-PL ;

LEXICON NMN_47KIRI-SG 
:%^NoPAL%^JI2I        Harm-Neutr_SG-NOM  ;
:%^PAL%^VowRM%>%{aä%}    SG-GEN_ZERO-STEM        ;
:%^NoPAL%^I2J%>%{aä%}    Harm-Neutr_SG-ILL_ZERO        ;
:%^NoPAL%^I2J%>%{aä%}    Harm-Neutr_SG-PAR_ZERO        ;
:%^PAL%^VowRM%>%{aä%}    SG-GEN_ZERO-STEM        ;
+Err/Orth-no-pal:%^NoPAL%^VowRM%>%{aä%}    SG-GEN_ZERO-STEM        ;
:%^NoPAL%^I2J%>%{aä%}    Harm-Neutr_SG-ILL_ZERO        ;
:%^NoPAL%^I2J%>%{aä%}    Harm-Neutr_SG-PAR_ZERO        ;
LEXICON NMN_47KIRI-PL 
!:%^PAL%^VowRM%>%{aä%}    Harm-Neutr_PL-NOM ;
:%^PAL%^VowRM%>%{aä%}    Harm-Neutr_PL-NOM ;
+Err/Orth-no-pal:%^NoPAL%^VowRM%>%{aä%}    Harm-Neutr_PL-NOM ;
:%^NoPAL%^I2J%>o       PL-GEN_ZERO ;
:%^NoPAL%^I2J%>o       Harm-Neutr_PL-PAR_ZERO ;
:%^NoPAL%^I2J%>o       PL-ILL_he ;
:%^NoPAL%^VowRM%>ö       PL-ALL_lE-STEM ; !!= * @CODE@ IS THIS A REAL FORM?
:%^PAL%^VowRM%>o       PL-ALL_lE-STEM ;
+Err/Orth-no-pal:%^NoPAL%^VowRM%>o       PL-ALL_lE-STEM ;
:%^NoPAL%^I2J%>o       PL-COM ;
+Use/NG+Err/Orth:%^NoPAL%^I2J%>o       Harm-Neutr_PL-ILL_ZERO ;
+Use/NG+Err/Orth:%^NoPAL%^I2J%>o       PL-ILL_dE ;


LEXICON NMN_2KASUNUQ/ELAENUEQ !!= * @CODE@ elänüq:elänü
 NMN_2KASUNUQ/ELAENUEQ-SG  ;
 NMN_2KASUNUQ/ELAENUEQ-PL  ;
LEXICON NMN_2KASUNUQ/ELAENUEQ-SG
+Use/NG+Err/Orth-no-q+CmpN/SgN: ATTESTED-NOUN-STEM-CONTINUED ;
:q Harm-Neutr_SG-NOM ;
Harm-Neutr_SG-GEN ;
!+Sg+Gen:q K ;
+Sg+Par:t K ;
+Sg+Ill:he K ;

LEXICON NMN_2KASUNUQ/ELAENUEQ-PL
 Harm-Neutr_PL-NOM ;
+Pl+Gen:id%{eõ%} K ;
+Pl+Gen:isi K ;
+Pl+Par:id K ;
+Pl+Par:isi K ;
+Pl+Ill:isihe K ;
+Pl+Ill:ihe K ;


!! ### SINGULAR GENITIVE STEMS
LEXICON SG-GEN_ZERO-STEM
 Harm-Neutr_SG-ABE_ldaq ;
 Harm-Neutr_SG-ABL ;
 Harm-Neutr_SG-ADE ;
 Harm-Neutr_SG-ALL_lE ;
 Harm-Neutr_SG-COM ;
 SG-ELA_st       ;
 SG-GEN_ZERO ;
 Harm-Neutr_SG-INE_h        ;
 Harm-Neutr_SG-INE_hn        ;
 Harm-Neutr_SG-INE_n        ;
 Harm-Neutr_SG-TER   ;
 Harm-Neutr_SG-TRA   ;


LEXICON Harm-Neutr_SG-ALL_lE-STEM
 Harm-Neutr_SG-ABE_ldaq ;
 Harm-Neutr_SG-ABL ;
 Harm-Neutr_SG-ADE ;
 Harm-Neutr_SG-ALL_lE ;
 Harm-Neutr_SG-COM ;
 SG-ELA_st       ;
 Harm-Neutr_SG-INE_h        ;
 Harm-Neutr_SG-INE_hn        ;
 Harm-Neutr_SG-INE_n        ;
 Harm-Neutr_SG-TER   ;
 Harm-Neutr_SG-TRA   ;


!! ### PLURAL ALLATIVE STEMS
LEXICON PL-ALL_lE-STEM
  PL-ALL_lE-STEM-LESS-TER ;
PL-TER ;
LEXICON PL-ALL_lE-STEM-LESS-TER
   Harm-Neutr_PL-ABE_ldAq ;
   Harm-Neutr_PL-ABL ;
   Harm-Neutr_PL-ADE ;
   Harm-Neutr_PL-ALL_lE ;
   Harm-Neutr_PL-ELA ;
   Harm-Neutr_PL-INE_h ;
   Harm-Neutr_PL-INE_hn ;
   Harm-Neutr_PL-INE_n ;
   Harm-Neutr_PL-TRA ;


!LEXICON PL-GEN_ZERO-STEM
! PL-GEN_ZERO ;
! PL-COM ;

!! ### TAGS THAT CAN BE FOLLOWED BY CLITICS "K"
!! ### PLURAL TAGS
LEXICON Harm-Neutr_PL-ABE_ldAq
+Pl+Abe:%>ld%{aä%}q K ;
+Use/NG+Err/Orth-no-q+Pl+Abe:%>ld%{aä%} K ; !!= * @CODE@ no q

LEXICON Harm-Neutr_PL-ABL
+Pl+Abl:%>lt K ;

LEXICON  Harm-Neutr_PL-ADE
+Pl+Ade:%>l K ;

LEXICON  Harm-Neutr_PL-ALL_lE
+Pl+All:%>l%{eõ%} K ;

LEXICON  Harm-Neutr_PL-ALL_dElE
+Pl+All:%>d%{eõ%}l%{eõ%} K ;

LEXICON PL-COM
+Pl+Com:%>gaq%{back%} K ;
+Use/NG+Err/Orth-no-q+Pl+Com:%>ga%{back%} K ;

LEXICON Harm-Neutr_PL-ELA
+Pl+Ela:%>st K ;


LEXICON  PL-GEN_ZERO
+Pl+Gen: K ;

LEXICON  Harm-Neutr_PL-GEN_dE
+Pl+Gen:%>d%{eõ%} K ;

LEXICON  Harm-Neutr_PL-GEN_tE
+Pl+Gen:%>t%{eõ%} K ;

LEXICON  Harm-Neutr_PL-GEN_E
+Pl+Gen:%>%{eõ%} K ;

LEXICON Harm-Neutr_PL-ILL_ZERO
+Pl+Ill: K ;

LEXICON  PL-ILL_hE
+Pl+Ill:%>h%{eõ%} K ;
LEXICON  PL-ILL_he
+Pl+Ill:%>he K ;

LEXICON  Harm-Neutr_PL-ILL_htE
+Pl+Ill:%>ht%{eõ%} K ;

LEXICON PL-ILL_dE
+Pl+Ill:%>d%{eõ%} K ;

LEXICON Harm-Neutr_PL-INE_n
+Pl+Ine:%>n K ;

LEXICON Harm-Neutr_PL-INE_h
+Use/NG+Err/Orth+Pl+Ine:%>h K ;

LEXICON Harm-Neutr_PL-INE_hn
+Use/NG+Err/Orth+Pl+Ine:%>hn K ;


LEXICON Harm-Neutr_PL-NOM
+Pl+Nom:%>q K ;
+Use/NG+Err/Orth-no-q+Pl+Nom: K ;

LEXICON  Harm-Neutr_PL-PAR_ZERO
+Pl+Par: K ;

LEXICON  PL-PAR_d
+Pl+Par:%>d K ;

LEXICON  Harm-Neutr_PL-PAR_E
+Pl+Par:%>%{eõ%} K ;

LEXICON  Harm-Neutr_PL-PAR_sit
+Pl+Par:%>sit K ;

LEXICON  PL-PAR_t
+Pl+Par:%>t K ;

LEXICON  PL-TER
+Pl+Ter:%>niq K ;
+Use/NG+Err/Orth-no-q+Pl+Ter:%>ni K ;

LEXICON  Harm-Neutr_PL-TRA
+Pl+Tra:%>s K ;


!! ### SINGULAR TAGS
LEXICON  Harm-Neutr_SG-ABE_ldaq
+Sg+Abe:%>ld%{aä%}q K ;
+Use/NG+Err/Orth-no-q+Sg+Abe:%>ld%{aä%} K ;

LEXICON  Harm-Neutr_SG-ABL
+Sg+Abl:%>lt K ;

LEXICON  Harm-Neutr_SG-ADE
+Sg+Ade:%>l K ;

LEXICON  Harm-Neutr_SG-ALL_lE
+Sg+All:%>l%{eõ%} K ;

LEXICON  Harm-Neutr_SG-COM
+Sg+Com:%>gaq%{back%} K ;
+Use/NG+Err/Orth-no-q+Sg+Com:%>ga K ; !!= * @CODE@ no q
+Use/NG+Err/Orth-no-q+Sg+Com:%>ga BACK_K ; !!= * @CODE@ no q

LEXICON  SG-ELA_st
+Sg+Ela:%>st K ;

LEXICON  SG-GEN_ZERO
Harm-Neutr_SG-GEN ;

LEXICON  Harm-Neutr_SG-GEN
+CmpN/SgG: ATTESTED-NOUN-STEM-CONTINUED ;
+Sg+Gen: K ;


LEXICON Harm-Neutr_SG-ILL_ZERO
+Sg+Ill: K ;


!LEXICON Harm-Neutr_SG-ILL_hU
!+Sg+Ill:%>h%{uü%} K ;

LEXICON Harm-Neutr_SG-ILL_hV
+Sg+Ill:%>h%{XV%} K ;

!LEXICON Harm-Neutr_SG-ILL_hUq
!+Sg+Ill:%>h%{uü%}q K ;
!+Use/NG+Err/Orth-no-q+Sg+Ill:%>h%{uü%} K ;
LEXICON Harm-Neutr_SG-ILL_hVq
+Sg+Ill:%>h%{XV%}q K ;

LEXICON SG-ILL_hE
+Sg+Ill:%>h%{eõ%} K ;
LEXICON Harm-Neutr_SG-ILL_he
+Sg+Ill:%>he K ;
!LEXICON BACK_SG-ILL_hõ
!+Sg+Ill:%>hõ BACK_K ;

LEXICON FRONT_SG-ILL_he
+Sg+Ill:%>he FRONT_K ;

LEXICON Harm-Neutr_SG-ILL_htE
+Sg+Ill:%>ht%{eõ%} K ;

LEXICON Harm-Neutr_SG-ILL_tE
+Sg+Ill:%>t%{eõ%} K ;

LEXICON SG-ILL_dE
+Sg+Ill:%>d%{eõ%} K ;

LEXICON Harm-Neutr_SG-INE_n
+Sg+Ine:%>n K ;

LEXICON Harm-Neutr_SG-INE_h
+Sg+Ine+Use/NG+Err/Orth:%>h K ;

LEXICON Harm-Neutr_SG-INE_hn !!= @CODE@ RARE
+Use/NG+Err/Orth+Sg+Ine:%>hn K ;

LEXICON Harm-Neutr_SG-NOM
+CmpN/SgN: ATTESTED-NOUN-STEM-CONTINUED ;
+Sg+Nom: K ;

LEXICON  Harm-Neutr_SG-PAR_ZERO
+Sg+Par: K ;

LEXICON  Harm-Neutr_SG-PAR_d
+Sg+Par:%>d K ;

LEXICON  Harm-Neutr_SG-PAR_t
+Sg+Par:%>t K ;

LEXICON Harm-Neutr_SG-TER
@U.Number.Sg@@U.Case.Ter@+Sg+Ter:@U.Number.Sg@@U.Case.Ter@%>niq # ;
@U.Number.Sg@@U.Case.Ter@+Use/NG+Err/Orth-no-q+Sg+Ter:@U.Number.Sg@@U.Case.Ter@%>ni # ;

LEXICON Harm-Neutr_SG-TRA
@U.Number.Sg@@U.Case.Tra@+Sg+Tra:@U.Number.Sg@@U.Case.Tra@%>s # ;


!! ### TAGS THAT CANNOT BE FOLLOWED BY CLITICS

!! ### CASES ONLY


LEXICON NEUTR_ABESUF
@U.Case.Abe@+Abe:@U.Case.Abe@%>ld%{aä%}q # ;
@U.Case.Abe@+Use/NG+Err/Orth-no-q+Abe:@U.Case.Abe@%>ld%{aä%} # ;

LEXICON NEUTR_ABLSUF
@U.Case.Abl@+Abl:@U.Case.Abl@%>lt # ;

LEXICON NEUTR_ADESUF
@U.Case.Ade@+Ade:@U.Case.Ade@%>l # ;

LEXICON NEUTR_ALLSUF_lE
@U.Case.All@+All:@U.Case.All@%>l%{eõ%} # ;

LEXICON NEUTR_COMSUF_kaq
@U.Case.Com@+Com:@U.Case.Com@%>kaq # ;
@U.Case.Com@+Use/NG+Err/Orth-no-q+Com:@U.Case.Com@%>ka # ;

LEXICON NEUTR_ELASUF
@U.Case.Ela@+Ela:@U.Case.Ela@%>st # ;

LEXICON NEUTR_ILLSUF_he
@U.Case.Ill@+Ill:@U.Case.Ill@%>he # ;

LEXICON NEUTR_INESUF_N-H-HN
 NEUTR_INESUF_n ;
 NEUTR_INESUF_h ;
 NEUTR_INESUF_hn ;
LEXICON NEUTR_INESUF_n
@U.Case.Ine@+Ine:@U.Case.Ine@%>n # ;
LEXICON NEUTR_INESUF_h
@U.Case.Ine@+Ine:@U.Case.Ine@%>h # ;
LEXICON NEUTR_INESUF_hn
@U.Case.Ine@+Ine:@U.Case.Ine@%>hn # ;

LEXICON NEUTR_NOMSUF
@U.Case.Nom@+Nom:@U.Case.Nom@ # ;

LEXICON NEUTR_PARSUF_dA
@U.Case.Par@+Par:@U.Case.Par@%>d%{aä%} # ;

LEXICON NEUTR_TERSUF
+Ter:%>niq # ;
+Use/NG+Err/Orth-no-q+Ter:%>ni # ;

LEXICON NEUTR_TRASUF
+Tra:%>s # ;
!! ### TAGS THAT CAN BE FOLLOWED BY CLITICS

LEXICON NEUTR_FOLLOW-CLITIC-OR-NOT_ABESUF
@U.Case.Abe@+Abe:@U.Case.Abe@%>ld%{aä%}q K ;
@U.Case.Abe@+Use/NG+Err/Orth-no-q+Abe:@U.Case.Abe@%>ld%{aä%} K ;

LEXICON NEUTR_FOLLOW-CLITIC-OR-NOT_ABLSUF
@U.Case.Abl@+Abl:@U.Case.Abl@%>lt K ;

LEXICON NEUTR_FOLLOW-CLITIC-OR-NOT_ADESUF
@U.Case.Ade@+Ade:@U.Case.Ade@%>l K ;

LEXICON NEUTR_FOLLOW-CLITIC-OR-NOT_ALLSUF_lE
@U.Case.All@+All:@U.Case.All@%>l%{eõ%} K ;

LEXICON NEUTR_FOLLOW-CLITIC-OR-NOT_COMSUF_gaq
@U.Case.Com@+Com:@U.Case.Com@%>gaq K ;
@U.Case.Com@+Use/NG+Err/Orth-no-q+Com:@U.Case.Com@%>ga K ;

!LEXICON NEUTR_FOLLOW-CLITIC-OR-NOT_COMSUF_kaq
!@U.Case.Com@+Com:@U.Case.Com@%>kaq K ;
!@U.Case.Com@+Use/NG+Err/Orth-no-q+Com:@U.Case.Com@%>ka K ;

LEXICON NEUTR_FOLLOW-CLITIC-OR-NOT_ELASUF
@U.Case.Ela@+Ela:@U.Case.Ela@%>st K ;

!LEXICON NEUTR_FOLLOW-CLITIC-OR-NOT_ILLSUF_he
!@U.Case.Ill@+Ill:@U.Case.Ill@%>he K ;

LEXICON NEUTR_FOLLOW-CLITIC-OR-NOT_INESUF_N-H-HN
 NEUTR_FOLLOW-CLITIC-OR-NOT_INESUF_n ;
 NEUTR_FOLLOW-CLITIC-OR-NOT_INESUF_h ;
 NEUTR_FOLLOW-CLITIC-OR-NOT_INESUF_hn ;
LEXICON NEUTR_FOLLOW-CLITIC-OR-NOT_INESUF_n
@U.Case.Ine@+Ine:@U.Case.Ine@%>n K ;
LEXICON NEUTR_FOLLOW-CLITIC-OR-NOT_INESUF_h
@U.Case.Ine@+Ine:@U.Case.Ine@%>h K ;
LEXICON NEUTR_FOLLOW-CLITIC-OR-NOT_INESUF_hn
@U.Case.Ine@+Ine:@U.Case.Ine@%>hn K ;

!LEXICON NEUTR_FOLLOW-CLITIC-OR-NOT_NOMSUF
!@U.Case.Nom@+Nom:@U.Case.Nom@ K ;

!LEXICON NEUTR_FOLLOW-CLITIC-OR-NOT_PARSUF_dA
!@U.Case.Par@+Par:@U.Case.Par@%>d%{aä%} K ;

LEXICON NEUTR_FOLLOW-CLITIC-OR-NOT_TERSUF
+Ter:%>niq K ;
+Use/NG+Err/Orth-no-q+Ter:%>ni K ;

LEXICON NEUTR_FOLLOW-CLITIC-OR-NOT_TRASUF
+Tra:%>s K ;


!! ### TAGS WITH NO ADDED MORPHOLOGY THAT CANNOT BE FOLLOWED BY CLITICS
!LEXICON COM_ZERO
!+Com: # ;
LEXICON GEN_ZERO
+Gen: # ;
LEXICON TER_ZERO
+Ter: # ;


LEXICON K_COMP_OR_SG-NOM-END
 Harm-Neutr_SG-NOM ;
 K ;

!! digits
!LEXICON NAMATCont !!= * **@CODE@** second-part compounds
!beallji+N+Sem/Ani_Hum:bealj DER-AGAdj "eared A" ; !

LEXICON SASCont !!= * **@CODE@** FROM NUMERALS, gives -aastanõ etc.
aastanõ+A:aasta A_13ALONW ;
kroonilinõ+A:kroonili A_13ALONW ;
kõrralinõ+A:kõrrali A_13ALONW ;
kraadinõ+A:kraadi A_13ALONW ;
milĺonalinõ+A:milĺonali A_13ALONW ;!
pääväne+A:päävä A_13TAEHINE ;
tunninõ+A:tunni A_13ALONW ;

kotussõlinõ+A:kotussõli A_19ALOMANW ;
liikmõlinõ+A:liikmõli A_19ALOMANW ;
aastaganõ+A:aastaga A_19ALOMANW ;
klassilinõ+A:klassili A_19ALOMANW ;
meheline+A:meheli A_19PEDAEJAENE ;
nädäline+A:nädäli A_19PEDAEJAENE ;
leheküleline+A:lehe#küleli A_19PEDAEJAENE ;
ruublilinõ+A:ruublili A_19ALOMANW "_#dsõ, #st__ˋruublili|nõ_" ;

! vim: set ft=xfst-lexc:

